#######################################################################################################################
#
#   F I C H I E R   D E S   A F F I X E S
#   POUR LE FRANÇAIS CLASSIQUE & LA RÉFORME ORTHOGRAPHIQUE DE 1990
#   P A R   O L i V i E R   R.  <https://grammalecte.net>
#
#######################################################################################################################

# Ne pas utiliser ce fichier tel quel dans LibreOffice ou Firefox.
# Ce document sert à générer les fichiers d'affixes pour les dictionnaires «Classique», «Réforme 1990» et «Toutes variantes».

SET UTF-8

WORDCHARS -’'1234567890.

#######################################################################################################################
# MÉCANISMES DE SUGGESTION
#######################################################################################################################

# Essaye un des caractères suivants
TRY esntiarulodcpmévqfgbhàxèjyêMILzACçôîPâùJFSûBVœRDGNETHXkïOwKWYUëQÉZŒüãÎáöóÈíæÅñäśńÿ

# Ne pas scinder les mots lors de la suggestion
#NOSPLITSUGS

# Caractères affiliés
MAP 25
MAP aàâäAÀÂÄ
MAP eéèêëEÉÈÊË
MAP iîïyIÎÏY
MAP oôöOÔÖ
MAP uùûüUÙÛÜ
MAP cçCÇ
MAP bB
MAP dD
MAP fF
MAP gG
MAP hH
MAP jJ
MAP kK
MAP lL
MAP mM
MAP nN
MAP pP
MAP qQ
MAP rR
MAP sS
MAP tT
MAP vV
MAP wW
MAP xX
MAP zZ

# Remplacements envisagés & barbarismes
REP 110
REP a â
REP â a
REP e é
REP é e
REP e ê
REP ê e
REP e è
REP è e
REP i î
REP î i
REP o ô
REP ô o
REP u û
REP û u
REP A Â
REP Â A
REP E É
REP É E
REP E Ê
REP Ê E
REP E È
REP È E
REP I Î
REP Î I
REP O Ô
REP Ô O
REP U Û
REP Û U
REP ^Ca$ Ça
REP ^l l'
REP ^d d'
REP ^n n'
REP ^s s'
REP ^j j'
REP ^m m'
REP ^t t'
REP ^c c'
REP f ph
REP ph f
REP c qu
REP qu c
REP k qu
REP qu k
REP x ct
REP ct x
REP bb b
REP b bb
REP cc c
REP c cc
REP ff f
REP f ff
REP ll l
REP l ll
REP mm m
REP m mm
REP nn n
REP n nn
REP pp p
REP p pp
REP rr r
REP r rr
REP ss s
REP s ss
REP ss c
REP c ss
REP ss ç
REP ç ss
REP tt t
REP t tt
REP œ oe
REP oe œ
REP æ ae
REP ae æ
REP ai é
REP é ai
REP ai è
REP è ai
REP ai ê
REP ê ai
REP ei é
REP é ei
REP ei è
REP è ei
REP ei ê
REP ê ei
REP o au
REP au o
REP o eau
REP eau o
REP ett èt
REP èt ett
REP ell èl
REP èl ell
REP t th
REP th t
REP ième$ e
REP ème$ e
REP è$ e
REP mn$ min
REP ogue$ ogiste
REP ogiste$ ogue
REP disez$ dites
REP fesez$ faites
REP faisez$ faites
REP puit puits
REP sanctionnable punissable
REP questionnable discutable
REP antitartre détartrant
REP email courriel
REP construirent construisirent


# Phonétique
#PHONE 69
#PHONE AN(DT)$                   @
#PHONE AILL                      AY
#PHONE AIS$                      E
#PHONE AIT$                      E
#PHONE AI                        E
#PHONE A                         A
#PHONE BB-                       _
#PHONE B                         B
#PHONE CH                        C
#PHONE CQ                        K
#PHONE C(CT)                     KS
#PHONE C(AOU)-                   K
#PHONE C(EI)-                    S
#PHONE C                         K
#PHONE DD-                       _
#PHONE D                         D
#PHONE EE-                       _
#PHONE EN(DT)                    @
#PHONE EMM                       @M
#PHONE EILL                      EY
#PHONE EI                        E
#PHONE EU                        2
#PHONE ER$                       E
#PHONE ET$                       E
#PHONE E                         E
#PHONE FF-                       _
#PHONE F                         F
#PHONE G(EI)-                    J
#PHONE G(AOU)-                   G
#PHONE GG-                       _
#PHONE G                         G
#PHONE H                         _
#PHONE IN(CDFGJKLPQRSTVWXZ)-     1
#PHONE IM(BP)-                   1
#PHONE I                         I
#PHONE J                         J
#PHONE K                         K
#PHONE LL-                       _
#PHONE L                         L
#PHONE MM-                       _
#PHONE M                         M
#PHONE NN-                       _
#PHONE N                         N
#PHONE ON(CDFGHJKLMPQRSTVWXZ)-   0
#PHONE ON(BP)-                   0
#PHONE OI                        OA
#PHONE O                         O
#PHONE PP-                       _
#PHONE P                         P
#PHONE QU                        K
#PHONE Q                         K
#PHONE RR-                       _
#PHONE R                         R
#PHONE SH                        C
#PHONE SS                        S
#PHONE S^                        S
#PHONE S(AEIOUY)-                Z
#PHONE S                         S
#PHONE TT                        T
#PHONE T                         T
#PHONE UN$                       1
#PHONE UN                        *N
#PHONE U                         U
#PHONE V                         V
#PHONE W                         V
#PHONE X                         KS
#PHONE Y(AIEOU)-                 Y
#PHONE Y                         I
#PHONE Z                         Z

#PHONE AH(AEIOUY)-^         *H
#PHONE AR(AEIOUY)-^         *R
#PHONE A(HR)^               *
#PHONE A^                   *
#PHONE AH(AEIOUY)-          H
#PHONE AR(AEIOUY)-          R
#PHONE A(HR)                _
#PHONE BB-                  _
#PHONE B                    B
#PHONE CQ-                  _
#PHONE CIA                  X
#PHONE CH                   X
#PHONE C(EIY)-              S
#PHONE CK                   K
#PHONE COUGH^               KF
#PHONE CC<                  C
#PHONE C                    K
#PHONE DG(EIY)              K
#PHONE DD-                  _
#PHONE D                    T
#PHONE EH(AEIOUY)-^         *H
#PHONE ER(AEIOUY)-^         *R
#PHONE E(HR)^               *
#PHONE ENOUGH^$             *NF
#PHONE E^                   *
#PHONE EH(AEIOUY)-          H
#PHONE ER(AEIOUY)-          R
#PHONE E(HR)                _
#PHONE FF-                  _
#PHONE F                    F
#PHONE GN^                  N
#PHONE GN$                  N
#PHONE GNS$                 NS
#PHONE GNED$                N
#PHONE GH(AEIOUY)-          K
#PHONE GH                   _
#PHONE GG9                  K
#PHONE G                    K
#PHONE H                    H
#PHONE IH(AEIOUY)-^         *H
#PHONE IR(AEIOUY)-^         *R
#PHONE I(HR)^               *
#PHONE I^                   *
#PHONE ING6                 N
#PHONE IH(AEIOUY)-          H
#PHONE IR(AEIOUY)-          R
#PHONE I(HR)                _
#PHONE J                    K
#PHONE KN^                  N
#PHONE KK-                  _
#PHONE K                    K
#PHONE LAUGH^               LF
#PHONE LL-                  _
#PHONE L                    L
#PHONE MB$                  M
#PHONE MM                   M
#PHONE M                    M
#PHONE NN-                  _
#PHONE N                    N
#PHONE OH(AEIOUY)-^         *H
#PHONE OR(AEIOUY)-^         *R
#PHONE O(HR)^               *
#PHONE O^                   *
#PHONE OH(AEIOUY)-          H
#PHONE OR(AEIOUY)-          R
#PHONE O(HR)                _
#PHONE PH                   F
#PHONE PN^                  N
#PHONE PP-                  _
#PHONE P                    P
#PHONE Q                    K
#PHONE RH^                  R
#PHONE ROUGH^               RF
#PHONE RR-                  _
#PHONE R                    R
#PHONE SCH(EOU)-            SK
#PHONE SC(IEY)-             S
#PHONE SH                   X
#PHONE SI(AO)-              X
#PHONE SS-                  _
#PHONE S                    S
#PHONE TI(AO)-              X
#PHONE TH                   @
#PHONE TCH--                _
#PHONE TOUGH^               TF
#PHONE TT-                  _
#PHONE T                    T
#PHONE UH(AEIOUY)-^         *H
#PHONE UR(AEIOUY)-^         *R
#PHONE U(HR)^               *
#PHONE U^                   *
#PHONE UH(AEIOUY)-          H
#PHONE UR(AEIOUY)-          R
#PHONE U(HR)                _
#PHONE V^                   W
#PHONE V                    F
#PHONE WR^                  R
#PHONE WH^                  W
#PHONE W(AEIOU)-            W
#PHONE X^                   S
#PHONE X                    KS
#PHONE Y(AEIOU)-            Y
#PHONE ZZ-                  _
#PHONE Z                    S

# proximité des touches du clavier (AZERTY)
KEY azertyuiop|qsdfghjklmù|wxcvbn|aéz|yèu|iço|oàp|aqz|zse|edr|rft|tgy|yhu|uji|iko|olpm|qws|sxd|dcf|fvg|gbh|hnj

# Astuce de Hunspell pour contourner la non-normalisation de l’unicode dans OOo
# http://www.openoffice.org/issues/show_bug.cgi?id=75769
# La première colonne dresse une liste de caractères écrits avec des diacritiques combinants :
# http://www.unicode.org/charts/    U0300 +
# La seconde colonne établit l’équivalent en Latin-1 étendu :
# Hunspell fait la modification pour vérifier l’orthographe. (Peut-être pas utile pour Mozilla)
# Apostrophes: U+2019, U+02BC
ICONV 42
ICONV ’ '
ICONV ʼ '
ICONV ﬃ ffi
ICONV ﬄ ffl
ICONV ﬀ ff
ICONV ﬅ ft
ICONV ﬁ fi
ICONV ﬂ fl
ICONV ﬆ st
ICONV ſ s
ICONV à à
ICONV â â
ICONV ä ä
ICONV é é
ICONV è è
ICONV ê ê
ICONV ë ë
ICONV î î
ICONV ï ï
ICONV ô ô
ICONV ö ö
ICONV ù ù
ICONV û û
ICONV ü ü
ICONV ÿ ÿ
ICONV ç ç
ICONV À À
ICONV Â Â
ICONV Ä Ä
ICONV É É
ICONV È È
ICONV Ê Ê
ICONV Ë Ë
ICONV Î Î
ICONV Ï Ï
ICONV Ô Ô
ICONV Ö Ö
ICONV Ù Ù
ICONV Û Û
ICONV Ü Ü
ICONV Ÿ Ÿ
ICONV Ç Ç

# suggestions avec l’apostrophe typographique
OCONV 1
OCONV ' ’


#######################################################################################################################
# LES AFFIXES
#######################################################################################################################

# Codage des drapeaux sur 2 caractères
# Caractères ASCII seulement!!
FLAG long

# permet la création d’inflexions différentes du lemme (être, avoir, aller)
FULLSTRIP

# lemmes virtuels
NEEDAFFIX ()

# mots proscrits
FORBIDDENWORD {}

# flexions circulaires imposées
CIRCUMFIX **

# pas de changement de casse
KEEPCASE ||

# ne sera pas suggéré
NOSUGGEST --


# MOTS COMPOSÉS -------------------------------------------------------------------------------------------------------

# séparateur
BREAK 7
BREAK -
BREAK .
BREAK ·
BREAK ^‘
BREAK ^'
BREAK '$
BREAK ’$
#BREAK '
#BREAK ’

# taille minimale d'un élément (un, et)
#COMPOUNDMIN 2

# drapeau des mots composés
#COMPOUNDFLAG ==


# END ENTÊTE (ne pas modifier cette ligne!!!)
#######################################################################################################################



#######################################################################################################################
# PRÉFIXES ET SUFFIXES : RÈGLES DE FLEXIONS
#######################################################################################################################

#######################################################################################################################
# NOMS, ADJECTIFS, ADVERBES, ETC. SAUF LES VERBES
# Les drapeaux commencent par une majuscule.
#######################################################################################################################

# élisions des articles, pronoms et conjonctions ######################################################################

# CONTOURNEMENT DU BUG (WORKAROUND):
# http://sourceforge.net/tracker/?func=detail&aid=3471331&group_id=143754&atid=756395

# élisions de 'de', 'le' & 'la'  avant([aàâeèéêiîoôuyhœæAÀÂEÈÉÊIÎOÔUYHŒÆ])
PFX L' Y 34
PFX L'   0          l'                  .                                       dp:le|la+
PFX L'   a          l'A                 a                                       dp:le|la+
PFX L'   à          l'À                 à                                       dp:le|la+
PFX L'   â          l'Â                 â                                       dp:le|la+
PFX L'   e          l'E                 e                                       dp:le|la+
PFX L'   é          l'É                 é                                       dp:le|la+
PFX L'   è          l'È                 è                                       dp:le|la+
PFX L'   ê          l'Ê                 ê                                       dp:le|la+
PFX L'   i          l'I                 i                                       dp:le|la+
PFX L'   î          l'Î                 î                                       dp:le|la+
PFX L'   o          l'O                 o                                       dp:le|la+
PFX L'   ô          l'Ô                 ô                                       dp:le|la+
PFX L'   u          l'U                 u                                       dp:le|la+
PFX L'   y          l'Y                 y                                       dp:le|la+
PFX L'   h          l'H                 h                                       dp:le|la+
PFX L'   œ          l'Œ                 œ                                       dp:le|la+
PFX L'   æ          l'Æ                 æ                                       dp:le|la+
PFX L'   0          L'                  .                                       dp:le|la+ # WORKAROUND
PFX L'   a          L'A                 a                                       dp:le|la+ # WORKAROUND
PFX L'   à          L'À                 à                                       dp:le|la+ # WORKAROUND
PFX L'   â          L'Â                 â                                       dp:le|la+ # WORKAROUND
PFX L'   e          L'E                 e                                       dp:le|la+ # WORKAROUND
PFX L'   é          L'É                 é                                       dp:le|la+ # WORKAROUND
PFX L'   è          L'È                 è                                       dp:le|la+ # WORKAROUND
PFX L'   ê          L'Ê                 ê                                       dp:le|la+ # WORKAROUND
PFX L'   i          L'I                 i                                       dp:le|la+ # WORKAROUND
PFX L'   î          L'Î                 î                                       dp:le|la+ # WORKAROUND
PFX L'   o          L'O                 o                                       dp:le|la+ # WORKAROUND
PFX L'   ô          L'Ô                 ô                                       dp:le|la+ # WORKAROUND
PFX L'   u          L'U                 u                                       dp:le|la+ # WORKAROUND
PFX L'   y          L'Y                 y                                       dp:le|la+ # WORKAROUND
PFX L'   h          L'H                 h                                       dp:le|la+ # WORKAROUND
PFX L'   œ          L'Œ                 œ                                       dp:le|la+ # WORKAROUND
PFX L'   æ          L'Æ                 æ                                       dp:le|la+ # WORKAROUND

PFX D' Y 17
PFX D'   0          d'                  .                                       dp:de+
PFX D'   a          d'A                 a                                       dp:de+
PFX D'   à          d'À                 à                                       dp:de+
PFX D'   â          d'Â                 â                                       dp:de+
PFX D'   e          d'E                 e                                       dp:de+
PFX D'   é          d'É                 é                                       dp:de+
PFX D'   è          d'È                 è                                       dp:de+
PFX D'   ê          d'Ê                 ê                                       dp:de+
PFX D'   i          d'I                 i                                       dp:de+
PFX D'   î          d'Î                 î                                       dp:de+
PFX D'   o          d'O                 o                                       dp:de+
PFX D'   ô          d'Ô                 ô                                       dp:de+
PFX D'   u          d'U                 u                                       dp:de+
PFX D'   y          d'Y                 y                                       dp:de+
PFX D'   h          d'H                 h                                       dp:de+
PFX D'   œ          d'Œ                 œ                                       dp:de+
PFX D'   æ          d'Æ                 æ                                       dp:de+
PFX D'   0          D'                  .                                       dp:de+ # WORKAROUND
PFX D'   a          D'A                 a                                       dp:de+ # WORKAROUND
PFX D'   à          D'À                 à                                       dp:de+ # WORKAROUND
PFX D'   â          D'Â                 â                                       dp:de+ # WORKAROUND
PFX D'   e          D'E                 e                                       dp:de+ # WORKAROUND
PFX D'   é          D'É                 é                                       dp:de+ # WORKAROUND
PFX D'   è          D'È                 è                                       dp:de+ # WORKAROUND
PFX D'   ê          D'Ê                 ê                                       dp:de+ # WORKAROUND
PFX D'   i          D'I                 i                                       dp:de+ # WORKAROUND
PFX D'   î          D'Î                 î                                       dp:de+ # WORKAROUND
PFX D'   o          D'O                 o                                       dp:de+ # WORKAROUND
PFX D'   ô          D'Ô                 ô                                       dp:de+ # WORKAROUND
PFX D'   u          D'U                 u                                       dp:de+ # WORKAROUND
PFX D'   y          D'Y                 y                                       dp:de+ # WORKAROUND
PFX D'   h          D'H                 h                                       dp:de+ # WORKAROUND
PFX D'   œ          D'Œ                 œ                                       dp:de+ # WORKAROUND
PFX D'   æ          D'Æ                 æ                                       dp:de+ # WORKAROUND

# élisions de que, quoique, puisque, lorsque
PFX Q' Y 34
PFX Q'   0          qu'                 .                                       dp:que+
PFX Q'   a          qu'A                a                                       dp:que+
PFX Q'   à          qu'À                à                                       dp:que+
PFX Q'   â          qu'Â                â                                       dp:que+
PFX Q'   e          qu'E                e                                       dp:que+
PFX Q'   é          qu'É                é                                       dp:que+
PFX Q'   è          qu'È                è                                       dp:que+
PFX Q'   ê          qu'Ê                ê                                       dp:que+
PFX Q'   i          qu'I                i                                       dp:que+
PFX Q'   î          qu'Î                î                                       dp:que+
PFX Q'   o          qu'O                o                                       dp:que+
PFX Q'   ô          qu'Ô                ô                                       dp:que+
PFX Q'   u          qu'U                u                                       dp:que+
PFX Q'   y          qu'Y                y                                       dp:que+
PFX Q'   h          qu'H                h                                       dp:que+
PFX Q'   œ          qu'Œ                œ                                       dp:que+
PFX Q'   æ          qu'Æ                æ                                       dp:que+
PFX Q'   0          Qu'                 .                                       dp:que+ # WORKAROUND
PFX Q'   a          Qu'A                a                                       dp:que+ # WORKAROUND
PFX Q'   à          Qu'À                à                                       dp:que+ # WORKAROUND
PFX Q'   â          Qu'Â                â                                       dp:que+ # WORKAROUND
PFX Q'   e          Qu'E                e                                       dp:que+ # WORKAROUND
PFX Q'   é          Qu'É                é                                       dp:que+ # WORKAROUND
PFX Q'   è          Qu'È                è                                       dp:que+ # WORKAROUND
PFX Q'   ê          Qu'Ê                ê                                       dp:que+ # WORKAROUND
PFX Q'   i          Qu'I                i                                       dp:que+ # WORKAROUND
PFX Q'   î          Qu'Î                î                                       dp:que+ # WORKAROUND
PFX Q'   o          Qu'O                o                                       dp:que+ # WORKAROUND
PFX Q'   ô          Qu'Ô                ô                                       dp:que+ # WORKAROUND
PFX Q'   u          Qu'U                u                                       dp:que+ # WORKAROUND
PFX Q'   y          Qu'Y                y                                       dp:que+ # WORKAROUND
PFX Q'   h          Qu'H                h                                       dp:que+ # WORKAROUND
PFX Q'   œ          Qu'Œ                œ                                       dp:que+ # WORKAROUND
PFX Q'   æ          Qu'Æ                æ                                       dp:que+ # WORKAROUND

PFX Q* Y 6
PFX Q*   0          quoiqu'             .                                       dp:quoique+
PFX Q*   0          puisqu'             .                                       dp:puisque+
PFX Q*   0          lorsqu'             .                                       dp:lorsque+
PFX Q*   0          Quoiqu'             .                                       dp:quoique+ # WORKAROUND
PFX Q*   0          Puisqu'             .                                       dp:puisque+ # WORKAROUND
PFX Q*   0          Lorsqu'             .                                       dp:lorsque+ # WORKAROUND

# élision de jusque
PFX Qj Y 1
PFX Qj   0          jusqu'              .                                       dp:jusque+

# élision de si
PFX Si Y 1
PFX Si   0          s'                  i[le]                                   dp:si+

# les pluriels ########################################################################################################

# pluriels simples ----------------------------------------------------------------------------------------------------

# pluriels en -s
SFX S. Y 2
SFX S.   0          0/L'D'Q'            [^sxz]              is:sg
SFX S.   0          s/D'Q'              [^sxz]              is:pl

# pluriel neutre, pas de champ morphologique
SFX S= Y 1
SFX S=   0          s/L'D'Q'            [^sxz]

# pluriels en -x
SFX X. Y 4
SFX X.   0          0/L'D'Q'            [ul]                is:sg
SFX X.   0          x/D'Q'              [aeoœ]u             is:pl
SFX X.   l          ux/D'Q'             al                  is:pl
SFX X.   il         ux/D'Q'             ail                 is:pl

# pluriels anglais
SFX A. Y 11
SFX A.   0          0/L'D'Q'            [^sxz]              is:sg
SFX A.   0          0/L'D'Q'            [sxz]               is:inv
SFX A.   0          s/D'Q'              [^sxz]              is:pl
SFX A.   an         en/D'Q'             an                  is:pl           di:C
SFX A.   f          ves/D'Q'            f                   is:pl           di:C
SFX A.   h          hes/D'Q'            h                   is:pl           di:C
SFX A.   s          ses/D'Q'            s                   is:pl           di:C
SFX A.   x          xes/D'Q'            x                   is:pl           di:C
SFX A.   y          ies/D'Q'            y                   is:pl           di:C
SFX A.   zz         zzes/D'Q'           zz                  is:pl           di:C
SFX A.   z          zzes/D'Q'           [^z]z               is:pl           di:C

# pluriels latins/italiens
SFX I. Y 9
SFX I.   0          0/L'D'Q'            [^sxz]              is:sg
SFX I.   0          0/L'D'Q'            [sxz]               is:inv
SFX I.   0          s/D'Q'              [^sxz]              is:pl
SFX I.   a          e/D'Q'              a                   is:pl           di:C
SFX I.   e          i/D'Q'              e                   is:pl           di:C
SFX I.   en         ina/D'Q'            en                  is:pl           di:C
SFX I.   o          i/D'Q'              o                   is:pl           di:C
SFX I.   um         a/D'Q'              um                  is:pl           di:C
SFX I.   us         i/D'Q'              us                  is:pl           di:C

# graphies féminines, pluriels en -s (sans doublement de consonnes)
SFX F. Y 33
SFX F.   0          0/L'D'Q'            [^sxz]              is:mas is:sg
SFX F.   0          s/D'Q'              [^sxz]              is:mas is:pl
SFX F.   0          0/L'D'Q'            [sxz]               is:mas is:inv
SFX F.   0          e/L'D'Q'            [éiïudhlsz]         is:fem is:sg
SFX F.   0          es/D'Q'             [éiïudhlsz]         is:fem is:pl
SFX F.   0          e/L'D'Q'            [^e][knmrt]         is:fem is:sg
SFX F.   0          es/D'Q'             [^e][knmrt]         is:fem is:pl
SFX F.   ec         èche/L'D'Q'         sec                 is:fem is:sg
SFX F.   ec         èches/D'Q'          sec                 is:fem is:pl
SFX F.   ef         ève/L'D'Q'          ef                  is:fem is:sg
SFX F.   ef         èves/D'Q'           ef                  is:fem is:pl
SFX F.   ète        étesse/L'D'Q'       ète                 is:fem is:sg
SFX F.   ète        étesses/D'Q'        ète                 is:fem is:pl
SFX F.   f          ve/L'D'Q'           [iïu]f              is:fem is:sg
SFX F.   f          ves/D'Q'            [iïu]f              is:fem is:pl
SFX F.   0          e/L'D'Q'            of                  is:fem is:sg
SFX F.   0          es/D'Q'             of                  is:fem is:pl
SFX F.   ek         èke/L'D'Q'          ek                  is:fem is:sg
SFX F.   ek         èkes/D'Q'           ek                  is:fem is:pl
SFX F.   en         ène/L'D'Q'          en                  is:fem is:sg
SFX F.   en         ènes/D'Q'           en                  is:fem is:pl
SFX F.   er         ère/L'D'Q'          er                  is:fem is:sg
SFX F.   er         ères/D'Q'           er                  is:fem is:pl
SFX F.   et         ète/L'D'Q'          et                  is:fem is:sg
SFX F.   et         ètes/D'Q'           et                  is:fem is:pl
SFX F.   c          que/L'D'Q'          [iru]c              is:fem is:sg
SFX F.   c          ques/D'Q'           [iru]c              is:fem is:pl
SFX F.   0          que/L'D'Q'          grec                is:fem is:sg
SFX F.   0          ques/D'Q'           grec                is:fem is:pl
SFX F.   0          he/L'D'Q'           blanc               is:fem is:sg
SFX F.   0          hes/D'Q'            blanc               is:fem is:pl
SFX F.   0          ue/L'D'Q'           long                is:fem is:sg
SFX F.   0          ues/D'Q'            long                is:fem is:pl

# -eur, -euse
SFX Fs Y 4
SFX Fs   0          0/L'D'Q'            eur                 is:mas is:sg
SFX Fs   0          s/D'Q'              eur                 is:mas is:pl
SFX Fs   r          se/L'D'Q'           eur                 is:fem is:sg
SFX Fs   r          ses/D'Q'            eur                 is:fem is:pl

# -eur, -rice
SFX Fc Y 4
SFX Fc   0          0/L'D'Q'            [td]eur             is:mas is:sg
SFX Fc   0          s/D'Q'              [td]eur             is:mas is:pl
SFX Fc   eur        rice/L'D'Q'         [td]eur             is:fem is:sg
SFX Fc   eur        rices/D'Q'          [td]eur             is:fem is:pl

# -eur, -eresse
SFX Fe Y 4
SFX Fe   0          0/L'D'Q'            eur                 is:mas is:sg
SFX Fe   0          s/D'Q'              eur                 is:mas is:pl
SFX Fe   eur        eresse/L'D'Q'       eur                 is:fem is:sg
SFX Fe   eur        eresses/D'Q'        eur                 is:fem is:pl

# -euse
SFX Gs Y 2
SFX Gs   r          se/L'D'Q'           eur                 is:fem is:sg
SFX Gs   r          ses/D'Q'            eur                 is:fem is:pl

# -rice
SFX Gc Y 2
SFX Gc   eur        rice/L'D'Q'         [td]eur             is:fem is:sg
SFX Gc   eur        rices/D'Q'          [td]eur             is:fem is:pl

# -eresse
SFX Ge Y 2
SFX Ge   eur        eresse/L'D'Q'       eur                 is:fem is:sg
SFX Ge   eur        eresses/D'Q'        eur                 is:fem is:pl

# -oresse
SFX Go Y 2
SFX Go   eur        oresse/L'D'Q'       teur                is:fem is:sg
SFX Go   eur        oresses/D'Q'        teur                is:fem is:pl

# féminin avec doublement de consonnes, pluriels en -s (cheffe, mortelle, conne, défenderesse)  (F+, F;)
SFX F+ Y 19
SFX F+   0          0/L'D'Q'            [^sxz]              is:mas is:sg
SFX F+   0          s/D'Q'              [^sxz]              is:mas is:pl
SFX F+   0          0/L'D'Q'            [sxz]               is:mas is:inv
SFX F+   0          sse/L'D'Q'          e                   is:fem is:sg
SFX F+   0          sses/D'Q'           e                   is:fem is:pl
SFX F+   0          fe/L'D'Q'           f                   is:fem is:sg
SFX F+   0          fes/D'Q'            f                   is:fem is:pl
SFX F+   0          le/L'D'Q'           l                   is:fem is:sg
SFX F+   0          les/D'Q'            l                   is:fem is:pl
SFX F+   0          ne/L'D'Q'           n                   is:fem is:sg
SFX F+   0          nes/D'Q'            n                   is:fem is:pl
SFX F+   0          se/L'D'Q'           s                   is:fem is:sg
SFX F+   0          ses/D'Q'            s                   is:fem is:pl
SFX F+   0          te/L'D'Q'           t                   is:fem is:sg
SFX F+   0          tes/D'Q'            t                   is:fem is:pl
SFX F+   u          l/L'D'Q'            [mf]ou              is:mas is:sg
SFX F+   u          ls/D'Q'             [mf]ou              is:mas is:pl
SFX F+   u          lle/L'D'Q'          [mf]ou              is:fem is:sg
SFX F+   u          lles/D'Q'           [mf]ou              is:fem is:pl

# graphies féminines (exceptions), pluriels en -s
SFX Fx Y 25
SFX Fx   0          0/L'D'Q'            foufou              is:mas is:sg
SFX Fx   0          s/D'Q'              foufou              is:mas is:pl
SFX Fx   ufou       folle/L'D'Q'        foufou              is:fem is:sg
SFX Fx   ufou       folles/D'Q'         foufou              is:fem is:pl
SFX Fx   0          0/L'D'Q'            frais               is:mas is:inv
SFX Fx   is         îche/L'D'Q'         frais               is:fem is:sg        di:M
SFX Fx   is         îches/D'Q'          frais               is:fem is:pl        di:M
SFX Fx   is         iche/L'D'Q'         frais               is:fem is:sg        di:R
SFX Fx   is         iches/D'Q'          frais               is:fem is:pl        di:R
SFX Fx   0          0/L'D'Q'            pignouf             is:mas is:sg
SFX Fx   0          s/D'Q'              pignouf             is:mas is:pl
SFX Fx   0          e/L'D'Q'            pignouf             is:fem is:sg
SFX Fx   0          es/D'Q'             pignouf             is:fem is:pl
SFX Fx   0          0/L'D'Q'            in                  is:mas is:sg
SFX Fx   0          s/D'Q'              in                  is:mas is:pl
SFX Fx   in         igne/L'D'Q'         in                  is:fem is:sg
SFX Fx   in         ignes/D'Q'          in                  is:fem is:pl
SFX Fx   0          e/L'D'Q'            malin               is:fem is:sg
SFX Fx   0          es/D'Q'             malin               is:fem is:pl
SFX Fx   0          0/L'D'Q'            gu                  is:mas is:sg
SFX Fx   0          s/D'Q'              gu                  is:mas is:pl
SFX Fx   0          ë/L'D'Q'            gu                  is:fem is:sg        di:M
SFX Fx   0          ës/D'Q'             gu                  is:fem is:pl        di:M
SFX Fx   u          üe/L'D'Q'           gu                  is:fem is:sg        di:R
SFX Fx   u          ües/D'Q'            gu                  is:fem is:pl        di:R

# mots à formes féminines et pluriels masculins en -x
SFX W. Y 10
SFX W.   0          0/L'D'Q'            [lu]                is:mas is:sg
SFX W.   l          ux/D'Q'             al                  is:mas is:pl
SFX W.   l          le/L'D'Q'           al                  is:fem is:sg
SFX W.   l          les/D'Q'            al                  is:fem is:pl
SFX W.   0          x/D'Q'              eau                 is:mas is:pl
SFX W.   au         lle/L'D'Q'          eau                 is:fem is:sg
SFX W.   au         lles/D'Q'           eau                 is:fem is:pl
SFX W.   0          0/L'D'Q'            ux                  is:mas is:inv
SFX W.   x          se/L'D'Q'           ux                  is:fem is:sg
SFX W.   x          ses/D'Q'            ux                  is:fem is:pl

# mots à formes féminines et pluriels masculins en -x (exceptions)
# doux / roux / faux / vieux / beau / nouveau
SFX Wx Y 16
SFX Wx   0          0/L'D'Q'            ux                  is:mas is:inv
SFX Wx   x          sse/L'D'Q'          faux                is:fem is:sg
SFX Wx   x          sses/D'Q'           faux                is:fem is:pl
SFX Wx   x          ce/L'D'Q'           doux                is:fem is:sg
SFX Wx   x          ces/D'Q'            doux                is:fem is:pl
SFX Wx   x          sse/L'D'Q'          roux                is:fem is:sg
SFX Wx   x          sses/D'Q'           roux                is:fem is:pl
SFX Wx   eux        eil/L'D'Q'          vieux               is:mas is:sg
SFX Wx   eux        eille/L'D'Q'        vieux               is:fem is:sg
SFX Wx   eux        eilles/D'Q'         vieux               is:fem is:pl
SFX Wx   0          0/L'D'Q'            eau                 is:mas is:sg
SFX Wx   0          x/D'Q'              eau                 is:mas is:pl
SFX Wx   au         l/L'D'Q'            eau                 is:mas is:sg
SFX Wx   au         ls/D'Q'             eau                 is:mas is:pl    lx:rare
SFX Wx   au         lle/L'D'Q'          eau                 is:fem is:sg
SFX Wx   au         lles/D'Q'           eau                 is:fem is:pl


# Cas particuliers : les unités de mesure -----------------------------------------------------------------------------

PFX Um Y 30
PFX Um   0          0/S.                .
PFX Um   0          l'                  [aàâeèéêiîoôuyœæ]   dp:le|la+
PFX Um   0          d'/S.()             [aàâeèéêiîoôuyœæ]   dp:de+
PFX Um   0          yotta/S.()          .
PFX Um   0          zetta/S.()          .
PFX Um   0          exa/S.()            .
PFX Um   0          l'exa               .                   dp:le|la+
PFX Um   0          d'exa/S.()          .                   dp:de+
PFX Um   0          peta/S.()           .                                   di:M
PFX Um   0          péta/S.()           .                                   di:R
PFX Um   0          téra/S.()           .
PFX Um   0          giga/S.()           .
PFX Um   0          méga/S.()           .
PFX Um   0          kilo/S.()           .
PFX Um   0          hecto/S.()          .
PFX Um   0          l'hecto             .                   dp:le|la+
PFX Um   0          d'hecto/S.()        .                   dp:de+
PFX Um   0          déca/S.()           .
PFX Um   0          déci/S.()           .
PFX Um   0          centi/S.()          .
PFX Um   0          milli/S.()          .
PFX Um   0          micro/S.()          .
PFX Um   0          nano/S.()           .
PFX Um   0          pico/S.()           .
PFX Um   0          femto/S.()          .
PFX Um   0          atto/S.()           .
PFX Um   0          l'atto              .                   dp:le|la+
PFX Um   0          d'atto/S.()         .                   dp:de+
PFX Um   0          zepto/S.()          .
PFX Um   0          yocto/S.()          .

PFX Ui Y 30
PFX Ui   0          0                   .
PFX Ui   0          l'                  [aàâeèéêiîoôuyœæ]   dp:le|la+
PFX Ui   0          d'                  [aàâeèéêiîoôuyœæ]   dp:de+
PFX Ui   0          yotta               .
PFX Ui   0          zetta               .
PFX Ui   0          exa                 .
PFX Ui   0          l'exa               .                   dp:le|la+
PFX Ui   0          d'exa               .                   dp:de+
PFX Ui   0          peta                .                                   di:M
PFX Ui   0          péta                .                                   di:R
PFX Ui   0          téra                .
PFX Ui   0          giga                .
PFX Ui   0          méga                .
PFX Ui   0          kilo                .
PFX Ui   0          hecto               .
PFX Ui   0          l'hecto             .                   dp:le|la+
PFX Ui   0          d'hecto             .                   dp:de+
PFX Ui   0          déca                .
PFX Ui   0          déci                .
PFX Ui   0          centi               .
PFX Ui   0          milli               .
PFX Ui   0          micro               .
PFX Ui   0          nano                .
PFX Ui   0          pico                .
PFX Ui   0          femto               .
PFX Ui   0          atto                .
PFX Ui   0          l'atto              .                   dp:le|la+
PFX Ui   0          d'atto              .                   dp:de+
PFX Ui   0          zepto               .
PFX Ui   0          yocto               .

PFX U. N 20
PFX U.   0          Y                   .
PFX U.   0          Z                   .
PFX U.   0          E                   .
PFX U.   0          P                   .
PFX U.   0          T                   .
PFX U.   0          G                   .
PFX U.   0          M                   .
PFX U.   0          k                   .
PFX U.   0          h                   .
PFX U.   0          da                  .
PFX U.   0          d                   .
PFX U.   0          c                   .
PFX U.   0          m                   .
PFX U.   0          µ                   .
PFX U.   0          n                   .
PFX U.   0          p                   .
PFX U.   0          f                   .
PFX U.   0          a                   .
PFX U.   0          z                   .
PFX U.   0          y                   .


#######################################################################################################################
# LES VERBES
# Les drapeaux commencent par une minuscule.
# Les adjectifs verbaux (-ant[e][s]) doivent être créés à part (cf. les non-verbes).
#######################################################################################################################

# élisions diverses avant les verbes ----------------------------------------------------------------------------------
# avant les voyelles [aàâeèéêiîoôuyhœæ] (ou toutes lettres)

PFX n' Y 1
PFX n'   0          n'                  .                   dp:ne+

PFX q' Y 1
PFX q'   0          qu'                 .                   dp:que+

PFX d' Y 1
PFX d'   0          d'                  .                   dp:de+

PFX j' Y 1
PFX j'   0          j'                  .                   dp:je+

PFX c' Y 2
PFX c'   0          c'                  .                   dp:ça+
PFX c'   0          ç'                  .                   dp:ça+

PFX l' Y 1
PFX l'   0          l'                  .                   dp:le|la+

PFX m' Y 1
PFX m'   0          m'                  .                   dp:me+

PFX t' Y 1
PFX t'   0          t'                  .                   dp:te+

PFX s' Y 1
PFX s'   0          s'                  .                   dp:se+

# formes interrogatives -----------------------------------------------------------------------------------------------

#SFX ?1 Y 3
#SFX ?1   0          -je                 [^e]                ds:+suj1sg
#SFX ?1   e          é-je                e                   ds:+suj1sg                 di:M
#SFX ?1   e          è-je                e                   ds:+suj1sg                 di:R

#SFX ?2 Y 1
#SFX ?2   0          -tu                 .                   ds:+suj2sg

#SFX ?3 Y 6
#SFX ?3   0          -il                 [dt]                ds:+suj3sg
#SFX ?3   0          -elle               [dt]                ds:+suj3sg
#SFX ?3   0          -on                 [dt]                ds:+suj3sg
#SFX ?3   0          -t-il               [^dt]               ds:+suj3sg
#SFX ?3   0          -t-elle             [^dt]               ds:+suj3sg
#SFX ?3   0          -t-on               [^dt]               ds:+suj3sg

#SFX ?4 Y 1
#SFX ?4   0          -nous               .                   ds:+suj1pl

#SFX ?5 Y 1
#SFX ?5   0          -vous               .                   ds:+suj2pl

#SFX ?6 Y 2
#SFX ?6   0          -ils                .                   ds:+suj3pl
#SFX ?6   0          -elles              .                   ds:+suj3pl

#SFX ?8 Y 2
#SFX ?8   0          -on                 [dt]                ds:+suj3sg
#SFX ?8   0          -t-on               [^dt]               ds:+suj3sg

#SFX ?9 Y 4
#SFX ?9   0          -il                 [dt]                ds:+suj3sg
#SFX ?9   0          -elle               [dt]                ds:+suj3sg
#SFX ?9   0          -t-il               [^dt]               ds:+suj3sg
#SFX ?9   0          -t-elle             [^dt]               ds:+suj3sg

# formes impératives --------------------------------------------------------------------------------------------------

# COD ne désignant pas les personnes (verbes transitifs directs)
#SFX !0 N 3
#SFX !0   0          -le                 .                   ds:+COD
#SFX !0   0          -la                 .                   ds:+COD
#SFX !0   0          -les                .                   ds:+COD

# formes impératives à la deuxième personne du singulier
# COD (verbes transitifs directs)
#SFX !1 N 5
#SFX !1   0          -moi                .                   ds:+COD
#SFX !1   0          -le                 .                   ds:+COD
#SFX !1   0          -la                 .                   ds:+COD
#SFX !1   0          -nous               .                   ds:+COD
#SFX !1   0          -les                .                   ds:+COD

# COI ou COS (verbes transitifs indirects)
#SFX :1 N 5
#SFX :1   0          -moi                .                   ds:+COI|COS
#SFX :1   0          -toi                .                   ds:+COI|COS
#SFX :1   0          -lui                .                   ds:+COI|COS
#SFX :1   0          -nous               .                   ds:+COI|COS
#SFX :1   0          -leur               .                   ds:+COI|COS

# COD + COS (verbes transitifs directs + COS)
#SFX &1 N 22
#SFX &1   0          -moi                .                   ds:+COD|COS
#SFX &1   0          -le                 .                   ds:+COD
#SFX &1   0          -le-moi             .                   ds:+COD+COS
#SFX &1   0          -le-toi             .                   ds:+COD+COS
#SFX &1   0          -le-lui             .                   ds:+COD+COS
#SFX &1   0          -le-nous            .                   ds:+COD+COS
#SFX &1   0          -le-leur            .                   ds:+COD+COS
#SFX &1   0          -la                 .                   ds:+COD
#SFX &1   0          -la-moi             .                   ds:+COD+COS
#SFX &1   0          -la-toi             .                   ds:+COD+COS
#SFX &1   0          -la-lui             .                   ds:+COD+COS
#SFX &1   0          -la-nous            .                   ds:+COD+COS
#SFX &1   0          -la-leur            .                   ds:+COD+COS
#SFX &1   0          -lui                .                   ds:+COS
#SFX &1   0          -leur               .                   ds:+COS
#SFX &1   0          -nous               .                   ds:+COD|COS
#SFX &1   0          -les                .                   ds:+COD
#SFX &1   0          -les-moi            .                   ds:+COD+COS
#SFX &1   0          -les-toi            .                   ds:+COD+COS
#SFX &1   0          -les-lui            .                   ds:+COD+COS
#SFX &1   0          -les-nous           .                   ds:+COD+COS
#SFX &1   0          -les-leur           .                   ds:+COD+COS

# Pronoms (verbes pronominaux)
#SFX ,1 N 1
#SFX ,1   0          -toi                .                   ds:+pr

# formes impératives à la première personne du pluriel
# COD (verbes transitifs directs)
#SFX !2 N 3
#SFX !2   0          -le                 .                   ds:+COD
#SFX !2   0          -la                 .                   ds:+COD
#SFX !2   0          -les                .                   ds:+COD

# COI ou COS (verbes transitifs indirects)
#SFX :2 N 3
#SFX :2   0          -lui                .                   ds:+COI|COS
#SFX :2   0          -nous               .                   ds:+COI|COS
#SFX :2   0          -leur               .                   ds:+COI|COS

# COD + COS (verbes transitifs directs & indirects)
#SFX &2 N 14
#SFX &2   0          -le                 .                   ds:+COD
#SFX &2   0          -le-lui             .                   ds:+COD+COS
#SFX &2   0          -le-nous            .                   ds:+COD+COS
#SFX &2   0          -le-leur            .                   ds:+COD+COS
#SFX &2   0          -la                 .                   ds:+COD
#SFX &2   0          -la-lui             .                   ds:+COD+COS
#SFX &2   0          -la-nous            .                   ds:+COD+COS
#SFX &2   0          -la-leur            .                   ds:+COD+COS
#SFX &2   0          -lui                .                   ds:+COS
#SFX &2   0          -leur               .                   ds:+COS
#SFX &2   0          -les                .                   ds:+COD
#SFX &2   0          -les-lui            .                   ds:+COD+COS
#SFX &2   0          -les-nous           .                   ds:+COD+COS
#SFX &2   0          -les-leur           .                   ds:+COD+COS

# Pronoms (verbes pronominaux)
#SFX ,2 N 1
#SFX ,2   0          -nous               .                   ds:+pr

# formes impératives à la deuxième personne du pluriel
# COD (verbes transitifs directs)
#SFX !3 N 5
#SFX !3   0          -moi                .                   ds:+COD
#SFX !3   0          -le                 .                   ds:+COD
#SFX !3   0          -la                 .                   ds:+COD
#SFX !3   0          -nous               .                   ds:+COD
#SFX !3   0          -les                .                   ds:+COD

# COI ou COS (verbes transitifs indirects)
#SFX :3 N 5
#SFX :3   0          -moi                .                   ds:+COI|COS
#SFX :3   0          -lui                .                   ds:+COI|COS
#SFX :3   0          -leur               .                   ds:+COI|COS
#SFX :3   0          -nous               .                   ds:+COI|COS
#SFX :3   0          -vous               .                   ds:+COI|COS

# COD + COS (verbes transitifs directs + COS)
#SFX &3 N 24
#SFX &3   0          -moi                .                   ds:+COD|COS
#SFX &3   0          -le                 .                   ds:+COD
#SFX &3   0          -le-moi             .                   ds:+COD+COS
#SFX &3   0          -le-lui             .                   ds:+COD+COS
#SFX &3   0          -le-nous            .                   ds:+COD+COS
#SFX &3   0          -le-leur            .                   ds:+COD+COS
#SFX &3   0          -le-vous            .                   ds:+COD+COS
#SFX &3   0          -la                 .                   ds:+COD
#SFX &3   0          -la-moi             .                   ds:+COD+COS
#SFX &3   0          -la-lui             .                   ds:+COD+COS
#SFX &3   0          -la-nous            .                   ds:+COD+COS
#SFX &3   0          -la-leur            .                   ds:+COD+COS
#SFX &3   0          -la-vous            .                   ds:+COD+COS
#SFX &3   0          -lui                .                   ds:+COS
#SFX &3   0          -leur               .                   ds:+COS
#SFX &3   0          -nous               .                   ds:+COD|COS
#SFX &3   0          -les                .                   ds:+COD
#SFX &3   0          -lui                .                   ds:+COS
#SFX &3   0          -leur               .                   ds:+COS
#SFX &3   0          -les-moi            .                   ds:+COD+COS
#SFX &3   0          -les-lui            .                   ds:+COD+COS
#SFX &3   0          -les-nous           .                   ds:+COD+COS
#SFX &3   0          -les-leur           .                   ds:+COD+COS
#SFX &3   0          -les-vous           .                   ds:+COD+COS

# Pronoms (verbes pronominaux)
#SFX ,3 N 1
#SFX ,3   0          -vous               .                   ds:+pr

# Légende #############################################################################################################
#
# infi      infinitif
# ppré      participe présent
# ppas      participe passé
# ipre      indicatif présent
# iimp      indicatif imparfait
# ipsi      indicatif passé simple
# ifut      indicatif futur
# cond      conditionnel présent
# spre      subjonctif présent
# simp      subjonctif imparfait
# impe      impératif
#     1sg   singulier - première personne
#     2sg   singulier - deuxième personne
#     3sg   singulier - troisième personne
#     1pl   pluriel - première personne
#     2pl   pluriel - deuxième personne
#     3pl   pluriel - troisième personne
#
#     1isg  1re personne du singulier, forme interrogative en -è (ou en -é si pas de confusion possible avec un participe passé : puissé, dussé, fussé, eussé)
#     1jsg  1re personne du singulier, forme interrogative en -é (confusion possible avec un participe passé)
#
# v1        verbe du premier groupe
# v2        verbe du deuxième groupe
# v3        verbe du troisième groupe
#   i       verbe intransitif [I]
#   t       verbe transitif direct [T]
#   n       verbe transitif indirect [Ti]
#   p       verbe pronominal [P]
#   r       verbe pronominal réciproque [Pr]
#   m       verbe impersonnel [Imp]

# Limitations de Hunspell #############################################################################################
#
# Deux limitations de Hunspell empêchent de fusionner certains drapeaux en un seul:
# - http://qa.openoffice.org/issues/show_bug.cgi?id=80145
#   Impossibilité de soustraire la racine entière  d'un verbe pour la substituer par une
#   déclinaison sans rapport avec la racine.
#   Cette limitation ne concerne être, avoir, aller: plusieurs entrées sont nécessaires pour
#   conjuguer ces verbes. Elle empêche aussi de restreindre les possibilités de certains verbes
#   pronominaux, par exemple s'ensuivre (le pronom est toujours collé au verbe, sauf pour les
#   participes passés).
#   BUG CORRIGÉ AVEC HUNSPELL 1.2.7, OPENOFFICE.ORG 3.2, Firefox 3.5, Thunderbird 3
#   COMMANDE : FULLSTRIP
# - http://qa.openoffice.org/issues/show_bug.cgi?id=84915
#   Hunspell est incapable de reconnaître le début d'un mot dans le champ conditionnel des affixes.
#   Or certains verbes racine ont des conjugaisons spécifiques que n'ont pas les verbes déclinés.
#   Exemples:
#   mouvoir(mû) --- émouvoir(ému), promouvoir(promu)
#   seoir --- messeoir
#   croître --- décroître, recroître
#   lire, relire --- élire, réélire
#   dire, redire --- contredire, dédire, interdire, médire, prédire
#   etc.

# Notes ###############################################################################################################
#
# En ce qui concerne les drapeaux inclus dans les règles d’affixation, il est important de bien lire la
# documentation de Hunspell.
#

# être, avoir #########################################################################################################

# élisions diverses avant les verbes ----------------------------------------------------------------------------------

# DRAPEAUX: n' q' d' j' c' l' m' t' s'
# infi: /n'q'd'l'm't's'
# ppre: /n'q'd'l'm't's'
# 1sg:  /j'n'q'l'm't'
# 2sg:  /n'q'l'm't'
# 3sg:  /n'q'l'm't's' /c'n'q'l'm't's'
# 1pl:  /n'q'l't'
# 2pl:  /n'q'l'm'
# 3pl:  /n'q'l'm't's' /c'n'q'l'm't's'
# 2sg impératif: /n'l'm't'
# 1pl impératif: /n'l't'
# 2pl impératif: /n'l'm'

# avoir
SFX zA Y 50
SFX zA   voir       voir/n'q'd'l'm't's'     avoir               is:infi
SFX zA   voir       yant/n'q'd'l'm't's'     avoir               is:ppre
SFX zA   avoir      eu/q'                   avoir               is:ppas is:mas is:sg
SFX zA   avoir      eus/q'                  avoir               is:ppas is:mas is:pl
SFX zA   avoir      eue/q'                  avoir               is:ppas is:fem is:sg
SFX zA   avoir      eues/q'                 avoir               is:ppas is:fem is:pl
SFX zA   voir       i/j'n'q'l'm't'          avoir               is:ipre is:1sg
SFX zA   voir       s/n'q'l'm't'            avoir               is:ipre is:2sg
SFX zA   voir       0/c'n'q'l'm't's'        avoir               is:ipre is:3sg
SFX zA   voir       vons/n'q'l't'           avoir               is:ipre is:1pl
SFX zA   voir       vez/n'q'l'm'            avoir               is:ipre is:2pl
SFX zA   avoir      ont/c'n'q'l'm't's'      avoir               is:ipre is:3pl!
SFX zA   voir       vais/j'n'q'l'm't'       avoir               is:iimp is:1sg is:2sg
SFX zA   voir       vait/c'n'q'l'm't's'     avoir               is:iimp is:3sg
SFX zA   voir       vions/n'q'l't'          avoir               is:iimp is:1pl
SFX zA   voir       viez/n'q'l'm'           avoir               is:iimp is:2pl
SFX zA   voir       vaient/c'n'q'l'm't's'   avoir               is:iimp is:3pl
SFX zA   avoir      eus/j'n'q'l'm't'        avoir               is:ipsi is:1sg is:2sg
SFX zA   avoir      eut/c'n'q'l'm't's'      avoir               is:ipsi is:3sg
SFX zA   avoir      eûmes/n'q'l't'          avoir               is:ipsi is:1pl
SFX zA   avoir      eûtes/n'q'l'm'          avoir               is:ipsi is:2pl
SFX zA   avoir      eurent/c'n'q'l'm't's'   avoir               is:ipsi is:3pl!
SFX zA   voir       urai/j'n'q'l'm't'       avoir               is:ifut is:1sg
SFX zA   voir       uras/n'q'l'm't'         avoir               is:ifut is:2sg
SFX zA   voir       ura/c'n'q'l'm't's'      avoir               is:ifut is:3sg
SFX zA   voir       urons/n'q'l't'          avoir               is:ifut is:1pl
SFX zA   voir       urez/n'q'l'm'           avoir               is:ifut is:2pl
SFX zA   voir       uront/c'n'q'l'm't's'    avoir               is:ifut is:3pl!
SFX zA   voir       urais/j'n'q'l'm't'      avoir               is:cond is:1sg is:2sg
SFX zA   voir       urait/c'n'q'l'm't's'    avoir               is:cond is:3sg
SFX zA   voir       urions/n'q'l't'         avoir               is:cond is:1pl
SFX zA   voir       uriez/n'q'l'm'          avoir               is:cond is:2pl
SFX zA   voir       uraient/c'n'q'l'm't's'  avoir               is:cond is:3pl
SFX zA   voir       ie/j'n'q'l'm't'         avoir               is:spre is:1sg
SFX zA   voir       ies/n'q'l'm't'          avoir               is:spre is:2sg
SFX zA   voir       it/c'n'q'l'm't's'       avoir               is:spre is:3sg
SFX zA   voir       yons/n'q'l't'           avoir               is:spre is:1pl
SFX zA   voir       yez/n'q'l'm'            avoir               is:spre is:2pl
SFX zA   voir       ient/c'n'q'l'm't's'     avoir               is:spre is:3pl
SFX zA   avoir      eusse/j'n'q'l'm't'      avoir               is:simp is:1sg
SFX zA   avoir      eussé/n'q'l'm't'        avoir               is:simp is:1isg                     di:M
SFX zA   avoir      eussè/n'q'l'm't'        avoir               is:simp is:1isg                     di:R
SFX zA   avoir      eusses/n'q'l'm't'       avoir               is:simp is:2sg
SFX zA   avoir      eût/c'n'q'l'm't's'      avoir               is:simp is:3sg
SFX zA   avoir      eussions/n'q'l't'       avoir               is:simp is:1pl
SFX zA   avoir      eussiez/n'q'l'm'        avoir               is:simp is:2pl
SFX zA   avoir      eussent/c'n'q'l'm't's'  avoir               is:simp is:3pl
SFX zA   voir       ie/n'l'm't'             avoir               is:impe is:2sg
SFX zA   voir       yons/n'l't'             avoir               is:impe is:1pl
SFX zA   voir       yez/n'l'm'              avoir               is:impe is:2pl

# être
SFX zE Y 46
SFX zE   tre        tre/n'q'd'l'm't's'      être                is:infi
SFX zE   être       étant/n'q'd'l'm't's'    être                is:ppre
SFX zE   être       été/q'                  être                is:ppas is:epi is:inv
SFX zE   être       suis/j'n'q'l'm't'       être                is:ipre is:1sg
SFX zE   être       es/n'q'l'm't'           être                is:ipre is:2sg
SFX zE   être       est/c'n'q'l'm't's'      être                is:ipre is:3sg
SFX zE   être       sommes/n'q'l't'         être                is:ipre is:1pl
SFX zE   tre        tes/n'q'l'm'            être                is:ipre is:2pl
SFX zE   être       sont/c'n'q'l'm't's'     être                is:ipre is:3pl!
SFX zE   être       étais/j'n'q'l'm't'      être                is:iimp is:1sg is:2sg
SFX zE   être       était/c'n'q'l'm't's'    être                is:iimp is:3sg
SFX zE   être       étions/n'q'l't'         être                is:iimp is:1pl
SFX zE   être       étiez/n'q'l'm'          être                is:iimp is:2pl
SFX zE   être       étaient/c'n'q'l'm't's'  être                is:iimp is:3pl
SFX zE   être       fus/j'n'q'l'm't'        être                is:ipsi is:1sg is:2sg
SFX zE   être       fut/c'n'q'l'm't's'      être                is:ipsi is:3sg
SFX zE   être       fûmes/n'q'l't'          être                is:ipsi is:1pl
SFX zE   être       fûtes/n'q'l'm'          être                is:ipsi is:2pl
SFX zE   être       furent/c'n'q'l'm't's'   être                is:ipsi is:3pl!
SFX zE   être       serai/j'n'q'l'm't'      être                is:ifut is:1sg
SFX zE   être       seras/n'q'l'm't'        être                is:ifut is:2sg
SFX zE   être       sera/c'n'q'l'm't's'     être                is:ifut is:3sg
SFX zE   être       serons/n'q'l't'         être                is:ifut is:1pl
SFX zE   être       serez/n'q'l'm'          être                is:ifut is:2pl
SFX zE   être       seront/c'n'q'l'm't's'   être                is:ifut is:3pl!
SFX zE   être       serais/j'n'q'l'm't'     être                is:cond is:1sg is:2sg
SFX zE   être       serait/c'n'q'l'm't's'   être                is:cond is:3sg
SFX zE   être       serions/n'q'l't'        être                is:cond is:1pl
SFX zE   être       seriez/n'q'l'm'         être                is:cond is:2pl
SFX zE   être       seraient/c'n'q'l'm't's' être                is:cond is:3pl
SFX zE   être       sois/j'n'q'l'm't'       être                is:spre is:1sg is:2sg
SFX zE   être       soit/c'n'q'l'm't's'     être                is:spre is:3sg
SFX zE   être       soyons/n'q'l't'         être                is:spre is:1pl
SFX zE   être       soyez/n'q'l'm'          être                is:spre is:2pl
SFX zE   être       soient/c'n'q'l'm't's'   être                is:spre is:3pl
SFX zE   être       fusse/j'n'q'l'm't'      être                is:simp is:1sg
SFX zE   être       fussé/n'q'l'm't'        être                is:simp is:1isg                     di:M
SFX zE   être       fussè/n'q'l'm't'        être                is:simp is:1isg                     di:R
SFX zE   être       fusses/n'q'l'm't'       être                is:simp is:2sg
SFX zE   être       fût/c'n'q'l'm't's'      être                is:simp is:3sg
SFX zE   être       fussions/n'q'l't'       être                is:simp is:1pl
SFX zE   être       fussiez/n'q'l'm'        être                is:simp is:2pl
SFX zE   être       fussent/c'n'q'l'm't's'  être                is:simp is:3pl
SFX zE   être       sois/n'l'm't'           être                is:impe is:2sg
SFX zE   être       soyons/n'l't'           être                is:impe is:1pl
SFX zE   être       soyez/n'l'm'            être                is:impe is:2pl


# verbes du premier groupe ############################################################################################

# formes régulières des verbes en -er  --------------------------------------------------------------------------------
# + verbes en -cer, -ger
# + verbes en -yer
#   en -eyer > comme un verbe régulier en -er
#   en -ayer > formes possibles en -aie
#   en -oyer, -uyer > formes exclusivement en -oie, uie

# flexions sans élisions
SFX a0 Y 103
SFX a0   er         er/n'q'd'l'm't's'               er                  is:infi
SFX a0   er         ant/n'q'd'l'm't's'              [^cg]er             is:ppre
SFX a0   cer        çant/n'q'd'l'm't's'             cer                 is:ppre
SFX a0   ger        geant/n'q'd'l'm't's'            ger                 is:ppre
SFX a0   er         e/j'n'q'l'm't's'                [^y]er              is:ipre is:spre is:1sg is:3sg
SFX a0   yer        ye/j'n'q'l'm't's'               [^ou]yer            is:ipre is:spre is:1sg is:3sg
SFX a0   yer        ie/j'n'q'l'm't's'               [aou]yer            is:ipre is:spre is:1sg is:3sg
SFX a0   er         è/n'q'l'm't'                    er                  is:ipre is:1isg                     di:R
SFX a0   er         es/n'q'l'm't'                   [^y]er              is:ipre is:spre is:2sg
SFX a0   yer        yes/n'q'l'm't'                  [^ou]yer            is:ipre is:spre is:2sg
SFX a0   yer        ies/n'q'l'm't'                  [aou]yer            is:ipre is:spre is:2sg
SFX a0   er         ons/n'q'l't'                    [^cg]er             is:ipre is:1pl
SFX a0   cer        çons/n'q'l't'                   cer                 is:ipre is:1pl
SFX a0   ger        geons/n'q'l't'                  ger                 is:ipre is:1pl
SFX a0   er         ez/n'q'l'm'                     er                  is:ipre is:2pl
SFX a0   er         ent/n'q'l'm't's'                [^y]er              is:ipre is:spre is:3pl
SFX a0   yer        yent/n'q'l'm't's'               [^ou]yer            is:ipre is:spre is:3pl
SFX a0   yer        ient/n'q'l'm't's'               [aou]yer            is:ipre is:spre is:3pl
SFX a0   er         ais/j'n'q'l'm't'                [^cg]er             is:iimp is:1sg is:2sg
SFX a0   cer        çais/j'n'q'l'm't'               cer                 is:iimp is:1sg is:2sg
SFX a0   ger        geais/j'n'q'l'm't'              ger                 is:iimp is:1sg is:2sg
SFX a0   er         ait/n'q'l'm't's'                [^cg]er             is:iimp is:3sg
SFX a0   cer        çait/n'q'l'm't's'               cer                 is:iimp is:3sg
SFX a0   ger        geait/n'q'l'm't's'              ger                 is:iimp is:3sg
SFX a0   er         ions/n'q'l't'                   er                  is:iimp is:spre is:1pl
SFX a0   er         iez/n'q'l'm'                    er                  is:iimp is:spre is:2pl
SFX a0   er         aient/n'q'l'm't's'              [^cg]er             is:iimp is:3pl
SFX a0   cer        çaient/n'q'l'm't's'             cer                 is:iimp is:3pl
SFX a0   ger        geaient/n'q'l'm't's'            ger                 is:iimp is:3pl
SFX a0   er         ai/j'n'q'l'm't'                 [^cg]er             is:ipsi is:1sg
SFX a0   cer        çai/j'n'q'l'm't'                cer                 is:ipsi is:1sg
SFX a0   ger        geai/j'n'q'l'm't'               ger                 is:ipsi is:1sg
SFX a0   er         as/n'q'l'm't'                   [^cg]er             is:ipsi is:2sg
SFX a0   cer        ças/n'q'l'm't'                  cer                 is:ipsi is:2sg
SFX a0   ger        geas/n'q'l'm't'                 ger                 is:ipsi is:2sg
SFX a0   er         a/n'q'l'm't's'                  [^cg]er             is:ipsi is:3sg
SFX a0   cer        ça/n'q'l'm't's'                 cer                 is:ipsi is:3sg
SFX a0   ger        gea/n'q'l'm't's'                ger                 is:ipsi is:3sg
SFX a0   er         âmes/n'q'l't'                   [^cg]er             is:ipsi is:1pl
SFX a0   cer        çâmes/n'q'l't'                  cer                 is:ipsi is:1pl
SFX a0   ger        geâmes/n'q'l't'                 ger                 is:ipsi is:1pl
SFX a0   er         âtes/n'q'l'm'                   [^cg]er             is:ipsi is:2pl
SFX a0   cer        çâtes/n'q'l'm'                  cer                 is:ipsi is:2pl
SFX a0   ger        geâtes/n'q'l'm'                 ger                 is:ipsi is:2pl
SFX a0   er         èrent/n'q'l'm't's'              er                  is:ipsi is:3pl!
SFX a0   er         erai/j'n'q'l'm't'               [^y]er              is:ifut is:1sg
SFX a0   yer        yerai/j'n'q'l'm't'              [^ou]yer            is:ifut is:1sg
SFX a0   yer        ierai/j'n'q'l'm't'              [aou]yer            is:ifut is:1sg
SFX a0   er         eras/n'q'l'm't'                 [^y]er              is:ifut is:2sg
SFX a0   yer        yeras/n'q'l'm't'                [^ou]yer            is:ifut is:2sg
SFX a0   yer        ieras/n'q'l'm't'                [aou]yer            is:ifut is:2sg
SFX a0   er         era/n'q'l'm't's'                [^y]er              is:ifut is:3sg
SFX a0   yer        yera/n'q'l'm't's'               [^ou]yer            is:ifut is:3sg
SFX a0   yer        iera/n'q'l'm't's'               [aou]yer            is:ifut is:3sg
SFX a0   er         erons/n'q'l't'                  [^y]er              is:ifut is:1pl
SFX a0   yer        yerons/n'q'l't'                 [^ou]yer            is:ifut is:1pl
SFX a0   yer        ierons/n'q'l't'                 [aou]yer            is:ifut is:1pl
SFX a0   er         erez/n'q'l'm'                   [^y]er              is:ifut is:2pl
SFX a0   yer        yerez/n'q'l'm'                  [^ou]yer            is:ifut is:2pl
SFX a0   yer        ierez/n'q'l'm'                  [aou]yer            is:ifut is:2pl
SFX a0   er         eront/n'q'l'm't's'              [^y]er              is:ifut is:3pl!
SFX a0   yer        yeront/n'q'l'm't's'             [^ou]yer            is:ifut is:3pl!
SFX a0   yer        ieront/n'q'l'm't's'             [aou]yer            is:ifut is:3pl!
SFX a0   er         erais/j'n'q'l'm't'              [^y]er              is:cond is:1sg is:2sg
SFX a0   yer        yerais/j'n'q'l'm't'             [^ou]yer            is:cond is:1sg is:2sg
SFX a0   yer        ierais/j'n'q'l'm't'             [aou]yer            is:cond is:1sg is:2sg
SFX a0   er         erait/n'q'l'm't's'              [^y]er              is:cond is:3sg
SFX a0   yer        yerait/n'q'l'm't's'             [^ou]yer            is:cond is:3sg
SFX a0   yer        ierait/n'q'l'm't's'             [aou]yer            is:cond is:3sg
SFX a0   er         erions/n'q'l't'                 [^y]er              is:cond is:1pl
SFX a0   yer        yerions/n'q'l't'                [^ou]yer            is:cond is:1pl
SFX a0   yer        ierions/n'q'l't'                [aou]yer            is:cond is:1pl
SFX a0   er         eriez/n'q'l'm'                  [^y]er              is:cond is:2pl
SFX a0   yer        yeriez/n'q'l'm'                 [^ou]yer            is:cond is:2pl
SFX a0   yer        ieriez/n'q'l'm'                 [aou]yer            is:cond is:2pl
SFX a0   er         eraient/n'q'l'm't's'            [^y]er              is:cond is:3pl
SFX a0   yer        yeraient/n'q'l'm't's'           [^ou]yer            is:cond is:3pl
SFX a0   yer        ieraient/n'q'l'm't's'           [aou]yer            is:cond is:3pl
SFX a0   er         asse/j'n'q'l'm't'               [^cg]er             is:simp is:1sg
SFX a0   cer        çasse/j'n'q'l'm't'              cer                 is:simp is:1sg
SFX a0   ger        geasse/j'n'q'l'm't'             ger                 is:simp is:1sg
SFX a0   er         asses/n'q'l'm't'                [^cg]er             is:simp is:2sg
SFX a0   cer        çasses/n'q'l'm't'               cer                 is:simp is:2sg
SFX a0   ger        geasses/n'q'l'm't'              ger                 is:simp is:2sg
SFX a0   er         ât/n'q'l'm't's'                 [^cg]er             is:simp is:3sg
SFX a0   cer        çât/n'q'l'm't's'                cer                 is:simp is:3sg
SFX a0   ger        geât/n'q'l'm't's'               ger                 is:simp is:3sg
SFX a0   er         assions/n'q'l't'                [^cg]er             is:simp is:1pl
SFX a0   cer        çassions/n'q'l't'               cer                 is:simp is:1pl
SFX a0   ger        geassions/n'q'l't'              ger                 is:simp is:1pl
SFX a0   er         assiez/n'q'l'm'                 [^cg]er             is:simp is:2pl
SFX a0   cer        çassiez/n'q'l'm'                cer                 is:simp is:2pl
SFX a0   ger        geassiez/n'q'l'm'               ger                 is:simp is:2pl
SFX a0   er         assent/n'q'l'm't's'             [^cg]er             is:simp is:3pl
SFX a0   cer        çassent/n'q'l'm't's'            cer                 is:simp is:3pl
SFX a0   ger        geassent/n'q'l'm't's'           ger                 is:simp is:3pl
SFX a0   er         e/n'l'm't'                      [^y]er              is:impe is:2sg
SFX a0   yer        ye/n'l'm't'                     [^ou]yer            is:impe is:2sg
SFX a0   yer        ie/n'l'm't'                     [aou]yer            is:impe is:2sg
SFX a0   er         ons/n'l't'                      [^cg]er             is:impe is:1pl
SFX a0   cer        çons/n'l't'                     cer                 is:impe is:1pl
SFX a0   ger        geons/n'l't'                    ger                 is:impe is:1pl
SFX a0   er         ez/n'l'm'                       er                  is:impe is:2pl

# élisions pour formes pronominales réciproques
SFX a6 Y 72
SFX a6   er         er/n'q'd'l'm't's'               er                  is:infi
SFX a6   er         ant/n'q'd'l'm't's'              [^cg]er             is:ppre
SFX a6   cer        çant/n'q'd'l'm't's'             cer                 is:ppre
SFX a6   ger        geant/n'q'd'l'm't's'            ger                 is:ppre
SFX a6   er         e/n'q'l'm't's'                  [^y]er              is:ipre is:spre is:3sg
SFX a6   yer        ye/n'q'l'm't's'                 [^ou]yer            is:ipre is:spre is:3sg
SFX a6   yer        ie/n'q'l'm't's'                 [aou]yer            is:ipre is:spre is:3sg
SFX a6   er         ons/n'q'l't'                    [^cg]er             is:ipre is:1pl
SFX a6   cer        çons/n'q'l't'                   cer                 is:ipre is:1pl
SFX a6   ger        geons/n'q'l't'                  ger                 is:ipre is:1pl
SFX a6   er         ez/n'q'l'm'                     er                  is:ipre is:2pl
SFX a6   er         ent/n'q'l'm't's'                [^y]er              is:ipre is:spre is:3pl
SFX a6   yer        yent/n'q'l'm't's'               [^ou]yer            is:ipre is:spre is:3pl
SFX a6   yer        ient/n'q'l'm't's'               [aou]yer            is:ipre is:spre is:3pl
SFX a6   er         ait/n'q'l'm't's'                [^cg]er             is:iimp is:3sg
SFX a6   cer        çait/n'q'l'm't's'               cer                 is:iimp is:3sg
SFX a6   ger        geait/n'q'l'm't's'              ger                 is:iimp is:3sg
SFX a6   er         ions/n'q'l't'                   er                  is:iimp is:spre is:1pl
SFX a6   er         iez/n'q'l'm'                    er                  is:iimp is:spre is:2pl
SFX a6   er         aient/n'q'l'm't's'              [^cg]er             is:iimp is:3pl
SFX a6   cer        çaient/n'q'l'm't's'             cer                 is:iimp is:3pl
SFX a6   ger        geaient/n'q'l'm't's'            ger                 is:iimp is:3pl
SFX a6   er         a/n'q'l'm't's'                  [^cg]er             is:ipsi is:3sg
SFX a6   cer        ça/n'q'l'm't's'                 cer                 is:ipsi is:3sg
SFX a6   ger        gea/n'q'l'm't's'                ger                 is:ipsi is:3sg
SFX a6   er         âmes/n'q'l't'                   [^cg]er             is:ipsi is:1pl
SFX a6   cer        çâmes/n'q'l't'                  cer                 is:ipsi is:1pl
SFX a6   ger        geâmes/n'q'l't'                 ger                 is:ipsi is:1pl
SFX a6   er         âtes/n'q'l'm'                   [^cg]er             is:ipsi is:2pl
SFX a6   cer        çâtes/n'q'l'm'                  cer                 is:ipsi is:2pl
SFX a6   ger        geâtes/n'q'l'm'                 ger                 is:ipsi is:2pl
SFX a6   er         èrent/n'q'l'm't's'              er                  is:ipsi is:3pl!
SFX a6   er         era/n'q'l'm't's'                [^y]er              is:ifut is:3sg
SFX a6   yer        yera/n'q'l'm't's'               [^ou]yer            is:ifut is:3sg
SFX a6   yer        iera/n'q'l'm't's'               [aou]yer            is:ifut is:3sg
SFX a6   er         erons/n'q'l't'                  [^y]er              is:ifut is:1pl
SFX a6   yer        yerons/n'q'l't'                 [^ou]yer            is:ifut is:1pl
SFX a6   yer        ierons/n'q'l't'                 [aou]yer            is:ifut is:1pl
SFX a6   er         erez/n'q'l'm'                   [^y]er              is:ifut is:2pl
SFX a6   yer        yerez/n'q'l'm'                  [^ou]yer            is:ifut is:2pl
SFX a6   yer        ierez/n'q'l'm'                  [aou]yer            is:ifut is:2pl
SFX a6   er         eront/n'q'l'm't's'              [^y]er              is:ifut is:3pl!
SFX a6   yer        yeront/n'q'l'm't's'             [^ou]yer            is:ifut is:3pl!
SFX a6   yer        ieront/n'q'l'm't's'             [aou]yer            is:ifut is:3pl!
SFX a6   er         erait/n'q'l'm't's'              [^y]er              is:cond is:3sg
SFX a6   yer        yerait/n'q'l'm't's'             [^ou]yer            is:cond is:3sg
SFX a6   yer        ierait/n'q'l'm't's'             [aou]yer            is:cond is:3sg
SFX a6   er         erions/n'q'l't'                 [^y]er              is:cond is:1pl
SFX a6   yer        yerions/n'q'l't'                [^ou]yer            is:cond is:1pl
SFX a6   yer        ierions/n'q'l't'                [aou]yer            is:cond is:1pl
SFX a6   er         eriez/n'q'l'm'                  [^y]er              is:cond is:2pl
SFX a6   yer        yeriez/n'q'l'm'                 [^ou]yer            is:cond is:2pl
SFX a6   yer        ieriez/n'q'l'm'                 [aou]yer            is:cond is:2pl
SFX a6   er         eraient/n'q'l'm't's'            [^y]er              is:cond is:3pl
SFX a6   yer        yeraient/n'q'l'm't's'           [^ou]yer            is:cond is:3pl
SFX a6   yer        ieraient/n'q'l'm't's'           [aou]yer            is:cond is:3pl
SFX a6   er         ât/n'q'l'm't's'                 [^cg]er             is:simp is:3sg
SFX a6   cer        çât/n'q'l'm't's'                cer                 is:simp is:3sg
SFX a6   ger        geât/n'q'l'm't's'               ger                 is:simp is:3sg
SFX a6   er         assions/n'q'l't'                [^cg]er             is:simp is:1pl
SFX a6   cer        çassions/n'q'l't'               cer                 is:simp is:1pl
SFX a6   ger        geassions/n'q'l't'              ger                 is:simp is:1pl
SFX a6   er         assiez/n'q'l'm'                 [^cg]er             is:simp is:2pl
SFX a6   cer        çassiez/n'q'l'm'                cer                 is:simp is:2pl
SFX a6   ger        geassiez/n'q'l'm'               ger                 is:simp is:2pl
SFX a6   er         assent/n'q'l'm't's'             [^cg]er             is:simp is:3pl
SFX a6   cer        çassent/n'q'l'm't's'            cer                 is:simp is:3pl
SFX a6   ger        geassent/n'q'l'm't's'           ger                 is:simp is:3pl
SFX a6   er         ons/n'l't'                      [^cg]er             is:impe is:1pl
SFX a6   cer        çons/n'l't'                     cer                 is:impe is:1pl
SFX a6   ger        geons/n'l't'                    ger                 is:impe is:1pl
SFX a6   er         ez/n'l'm'                       er                  is:impe is:2pl

# verbes impersonnels
SFX a8 Y 16
SFX a8   er         er/n'q'd'l'm't's'               er                  is:infi
SFX a8   er         ant/n'q'd'l'm't's'              [^cg]er             is:ppre
SFX a8   cer        çant/n'q'd'l'm't's'             cer                 is:ppre
SFX a8   ger        geant/n'q'd'l'm't's'            ger                 is:ppre
SFX a8   er         e/n'q'l'm't's'                  er                  is:ipre is:spre is:3sg
SFX a8   er         ait/n'q'l'm't's'                [^cg]er             is:iimp is:3sg
SFX a8   cer        çait/n'q'l'm't's'               cer                 is:iimp is:3sg
SFX a8   ger        geait/n'q'l'm't's'              ger                 is:iimp is:3sg
SFX a8   er         a/n'q'l'm't's'                  [^cg]er             is:ipsi is:3sg
SFX a8   cer        ça/n'q'l'm't's'                 cer                 is:ipsi is:3sg
SFX a8   ger        gea/n'q'l'm't's'                ger                 is:ipsi is:3sg
SFX a8   er         era/n'q'l'm't's'                er                  is:ifut is:3sg
SFX a8   er         erait/n'q'l'm't's'              er                  is:cond is:3sg
SFX a8   er         ât/n'q'l'm't's'                 [^cg]er             is:simp is:3sg
SFX a8   cer        çât/n'q'l'm't's'                cer                 is:simp is:3sg
SFX a8   ger        geât/n'q'l'm't's'               ger                 is:simp is:3sg

SFX a9 Y 10
SFX a9   er         ent/n'q'l'm't's'                er                  is:ipre is:spre is:3pl
SFX a9   er         aient/n'q'l'm't's'              [^cg]er             is:iimp is:3pl
SFX a9   cer        çaient/n'q'l'm't's'             cer                 is:iimp is:3pl
SFX a9   ger        geaient/n'q'l'm't's'            ger                 is:iimp is:3pl
SFX a9   er         èrent/n'q'l'm't's'              er                  is:ipsi is:3pl!
SFX a9   er         eront/n'q'l'm't's'              er                  is:ifut is:3pl!
SFX a9   er         eraient/n'q'l'm't's'            er                  is:cond is:3pl
SFX a9   er         assent/n'q'l'm't's'             [^cg]er             is:simp is:3pl
SFX a9   cer        çassent/n'q'l'm't's'            cer                 is:simp is:3pl
SFX a9   ger        geassent/n'q'l'm't's'           ger                 is:simp is:3pl

# verbes en -ecer, -emer, -ener, -eper, -erer, -eser, -ever, -evrer ---------------------------------------------------
# verbes en -eler, -eter (pas de doublement de la consonne: acheter, celer, déceler, receler, ciseler, démanteler,
# écarteler, encasteler, geler, dégeler, congeler, surgeler, marteler, modeler, peler, acheter, racheter,
# bégueter, corseter, crocheter, fileter, fureter, haleter)
# changement du e en è avant syllabe muette

# flexions sans élisions
SFX b0 Y 191
SFX b0   er         er/n'q'd'l'm't's'               er                  is:infi
SFX b0   er         ant/n'q'd'l'm't's'              [^c]er              is:ppre
SFX b0   cer        çant/n'q'd'l'm't's'             cer                 is:ppre
SFX b0   ecer       èce/j'n'q'l'm't's'              ecer                is:ipre is:spre is:1sg is:3sg
SFX b0   emer       ème/j'n'q'l'm't's'              emer                is:ipre is:spre is:1sg is:3sg
SFX b0   ener       ène/j'n'q'l'm't's'              ener                is:ipre is:spre is:1sg is:3sg
SFX b0   eper       èpe/j'n'q'l'm't's'              eper                is:ipre is:spre is:1sg is:3sg
SFX b0   erer       ère/j'n'q'l'm't's'              erer                is:ipre is:spre is:1sg is:3sg
SFX b0   eser       èse/j'n'q'l'm't's'              eser                is:ipre is:spre is:1sg is:3sg
SFX b0   ever       ève/j'n'q'l'm't's'              ever                is:ipre is:spre is:1sg is:3sg
SFX b0   evrer      èvre/j'n'q'l'm't's'             evrer               is:ipre is:spre is:1sg is:3sg
SFX b0   eter       ète/j'n'q'l'm't's'              eter                is:ipre is:spre is:1sg is:3sg
SFX b0   eler       èle/j'n'q'l'm't's'              eler                is:ipre is:spre is:1sg is:3sg
SFX b0   er         è/n'q'l'm't'                    er                  is:ipre is:1isg                     di:R
SFX b0   ecer       èces/n'q'l'm't'                 ecer                is:ipre is:spre is:2sg
SFX b0   emer       èmes/n'q'l'm't'                 emer                is:ipre is:spre is:2sg
SFX b0   ener       ènes/n'q'l'm't'                 ener                is:ipre is:spre is:2sg
SFX b0   eper       èpes/n'q'l'm't'                 eper                is:ipre is:spre is:2sg
SFX b0   erer       ères/n'q'l'm't'                 erer                is:ipre is:spre is:2sg
SFX b0   eser       èses/n'q'l'm't'                 eser                is:ipre is:spre is:2sg
SFX b0   ever       èves/n'q'l'm't'                 ever                is:ipre is:spre is:2sg
SFX b0   evrer      èvres/n'q'l'm't'                evrer               is:ipre is:spre is:2sg
SFX b0   eter       ètes/n'q'l'm't'                 eter                is:ipre is:spre is:2sg
SFX b0   eler       èles/n'q'l'm't'                 eler                is:ipre is:spre is:2sg
SFX b0   er         ons/n'q'l't'                    [^c]er              is:ipre is:1pl
SFX b0   cer        çons/n'q'l't'                   cer                 is:ipre is:1pl
SFX b0   er         ez/n'q'l'm'                     er                  is:ipre is:2pl
SFX b0   ecer       ècent/n'q'l'm't's'              ecer                is:ipre is:spre is:3pl
SFX b0   emer       èment/n'q'l'm't's'              emer                is:ipre is:spre is:3pl
SFX b0   ener       ènent/n'q'l'm't's'              ener                is:ipre is:spre is:3pl
SFX b0   eper       èpent/n'q'l'm't's'              eper                is:ipre is:spre is:3pl
SFX b0   erer       èrent/n'q'l'm't's'              erer                is:ipre is:spre is:3pl
SFX b0   eser       èsent/n'q'l'm't's'              eser                is:ipre is:spre is:3pl
SFX b0   ever       èvent/n'q'l'm't's'              ever                is:ipre is:spre is:3pl
SFX b0   evrer      èvrent/n'q'l'm't's'             evrer               is:ipre is:spre is:3pl
SFX b0   eter       ètent/n'q'l'm't's'              eter                is:ipre is:spre is:3pl
SFX b0   eler       èlent/n'q'l'm't's'              eler                is:ipre is:spre is:3pl
SFX b0   er         ais/j'n'q'l'm't'                [^c]er              is:iimp is:1sg is:2sg
SFX b0   cer        çais/j'n'q'l'm't'               cer                 is:iimp is:1sg is:2sg
SFX b0   er         ait/n'q'l'm't's'                [^c]er              is:iimp is:3sg
SFX b0   cer        çait/n'q'l'm't's'               cer                 is:iimp is:3sg
SFX b0   er         ions/n'q'l't'                   er                  is:iimp is:spre is:1pl
SFX b0   er         iez/n'q'l'm'                    er                  is:iimp is:spre is:2pl
SFX b0   er         aient/n'q'l'm't's'              [^c]er              is:iimp is:3pl
SFX b0   cer        çaient/n'q'l'm't's'             cer                 is:iimp is:3pl
SFX b0   er         ai/j'n'q'l'm't'                 [^c]er              is:ipsi is:1sg
SFX b0   cer        çai/j'n'q'l'm't'                cer                 is:ipsi is:1sg
SFX b0   er         as/n'q'l'm't'                   [^c]er              is:ipsi is:2sg
SFX b0   cer        ças/n'q'l'm't'                  cer                 is:ipsi is:2sg
SFX b0   er         a/n'q'l'm't's'                  [^c]er              is:ipsi is:3sg
SFX b0   cer        ça/n'q'l'm't's'                 cer                 is:ipsi is:3sg
SFX b0   er         âmes/n'q'l't'                   [^c]er              is:ipsi is:1pl
SFX b0   cer        çâmes/n'q'l't'                  cer                 is:ipsi is:1pl
SFX b0   er         âtes/n'q'l'm'                   [^c]er              is:ipsi is:2pl
SFX b0   cer        çâtes/n'q'l'm'                  cer                 is:ipsi is:2pl
SFX b0   er         èrent/n'q'l'm't's'              er                  is:ipsi is:3pl!
SFX b0   ecer       ècerai/j'n'q'l'm't'             ecer                is:ifut is:1sg
SFX b0   emer       èmerai/j'n'q'l'm't'             emer                is:ifut is:1sg
SFX b0   ener       ènerai/j'n'q'l'm't'             ener                is:ifut is:1sg
SFX b0   eper       èperai/j'n'q'l'm't'             eper                is:ifut is:1sg
SFX b0   erer       èrerai/j'n'q'l'm't'             erer                is:ifut is:1sg
SFX b0   eser       èserai/j'n'q'l'm't'             eser                is:ifut is:1sg
SFX b0   ever       èverai/j'n'q'l'm't'             ever                is:ifut is:1sg
SFX b0   evrer      èvrerai/j'n'q'l'm't'            evrer               is:ifut is:1sg
SFX b0   eter       èterai/j'n'q'l'm't'             eter                is:ifut is:1sg
SFX b0   eler       èlerai/j'n'q'l'm't'             eler                is:ifut is:1sg
SFX b0   ecer       èceras/n'q'l'm't'               ecer                is:ifut is:2sg
SFX b0   emer       èmeras/n'q'l'm't'               emer                is:ifut is:2sg
SFX b0   ener       èneras/n'q'l'm't'               ener                is:ifut is:2sg
SFX b0   eper       èperas/n'q'l'm't'               eper                is:ifut is:2sg
SFX b0   erer       èreras/n'q'l'm't'               erer                is:ifut is:2sg
SFX b0   eser       èseras/n'q'l'm't'               eser                is:ifut is:2sg
SFX b0   ever       èveras/n'q'l'm't'               ever                is:ifut is:2sg
SFX b0   evrer      èvreras/n'q'l'm't'              evrer               is:ifut is:2sg
SFX b0   eter       èteras/n'q'l'm't'               eter                is:ifut is:2sg
SFX b0   eler       èleras/n'q'l'm't'               eler                is:ifut is:2sg
SFX b0   ecer       ècera/n'q'l'm't's'              ecer                is:ifut is:3sg
SFX b0   emer       èmera/n'q'l'm't's'              emer                is:ifut is:3sg
SFX b0   ener       ènera/n'q'l'm't's'              ener                is:ifut is:3sg
SFX b0   eper       èpera/n'q'l'm't's'              eper                is:ifut is:3sg
SFX b0   erer       èrera/n'q'l'm't's'              erer                is:ifut is:3sg
SFX b0   eser       èsera/n'q'l'm't's'              eser                is:ifut is:3sg
SFX b0   ever       èvera/n'q'l'm't's'              ever                is:ifut is:3sg
SFX b0   evrer      èvrera/n'q'l'm't's'             evrer               is:ifut is:3sg
SFX b0   eter       ètera/n'q'l'm't's'              eter                is:ifut is:3sg
SFX b0   eler       èlera/n'q'l'm't's'              eler                is:ifut is:3sg
SFX b0   ecer       ècerons/n'q'l't'                ecer                is:ifut is:1pl
SFX b0   emer       èmerons/n'q'l't'                emer                is:ifut is:1pl
SFX b0   ener       ènerons/n'q'l't'                ener                is:ifut is:1pl
SFX b0   eper       èperons/n'q'l't'                eper                is:ifut is:1pl
SFX b0   erer       èrerons/n'q'l't'                erer                is:ifut is:1pl
SFX b0   eser       èserons/n'q'l't'                eser                is:ifut is:1pl
SFX b0   ever       èverons/n'q'l't'                ever                is:ifut is:1pl
SFX b0   evrer      èvrerons/n'q'l't'               evrer               is:ifut is:1pl
SFX b0   eter       èterons/n'q'l't'                eter                is:ifut is:1pl
SFX b0   eler       èlerons/n'q'l't'                eler                is:ifut is:1pl
SFX b0   ecer       ècerez/n'q'l'm'                 ecer                is:ifut is:2pl
SFX b0   emer       èmerez/n'q'l'm'                 emer                is:ifut is:2pl
SFX b0   ener       ènerez/n'q'l'm'                 ener                is:ifut is:2pl
SFX b0   eper       èperez/n'q'l'm'                 eper                is:ifut is:2pl
SFX b0   erer       èrerez/n'q'l'm'                 erer                is:ifut is:2pl
SFX b0   eser       èserez/n'q'l'm'                 eser                is:ifut is:2pl
SFX b0   ever       èverez/n'q'l'm'                 ever                is:ifut is:2pl
SFX b0   evrer      èvrerez/n'q'l'm'                evrer               is:ifut is:2pl
SFX b0   eter       èterez/n'q'l'm'                 eter                is:ifut is:2pl
SFX b0   eler       èlerez/n'q'l'm'                 eler                is:ifut is:2pl
SFX b0   ecer       èceront/n'q'l'm't's'            ecer                is:ifut is:3pl!
SFX b0   emer       èmeront/n'q'l'm't's'            emer                is:ifut is:3pl!
SFX b0   ener       èneront/n'q'l'm't's'            ener                is:ifut is:3pl!
SFX b0   eper       èperont/n'q'l'm't's'            eper                is:ifut is:3pl!
SFX b0   erer       èreront/n'q'l'm't's'            erer                is:ifut is:3pl!
SFX b0   eser       èseront/n'q'l'm't's'            eser                is:ifut is:3pl!
SFX b0   ever       èveront/n'q'l'm't's'            ever                is:ifut is:3pl!
SFX b0   evrer      èvreront/n'q'l'm't's'           evrer               is:ifut is:3pl!
SFX b0   eter       èteront/n'q'l'm't's'            eter                is:ifut is:3pl!
SFX b0   eler       èleront/n'q'l'm't's'            eler                is:ifut is:3pl!
SFX b0   ecer       ècerais/j'n'q'l'm't'            ecer                is:cond is:1sg is:2sg
SFX b0   emer       èmerais/j'n'q'l'm't'            emer                is:cond is:1sg is:2sg
SFX b0   ener       ènerais/j'n'q'l'm't'            ener                is:cond is:1sg is:2sg
SFX b0   eper       èperais/j'n'q'l'm't'            eper                is:cond is:1sg is:2sg
SFX b0   erer       èrerais/j'n'q'l'm't'            erer                is:cond is:1sg is:2sg
SFX b0   eser       èserais/j'n'q'l'm't'            eser                is:cond is:1sg is:2sg
SFX b0   ever       èverais/j'n'q'l'm't'            ever                is:cond is:1sg is:2sg
SFX b0   evrer      èvrerais/j'n'q'l'm't'           evrer               is:cond is:1sg is:2sg
SFX b0   eter       èterais/j'n'q'l'm't'            eter                is:cond is:1sg is:2sg
SFX b0   eler       èlerais/j'n'q'l'm't'            eler                is:cond is:1sg is:2sg
SFX b0   ecer       ècerait/n'q'l'm't's'            ecer                is:cond is:3sg
SFX b0   emer       èmerait/n'q'l'm't's'            emer                is:cond is:3sg
SFX b0   ener       ènerait/n'q'l'm't's'            ener                is:cond is:3sg
SFX b0   eper       èperait/n'q'l'm't's'            eper                is:cond is:3sg
SFX b0   erer       èrerait/n'q'l'm't's'            erer                is:cond is:3sg
SFX b0   eser       èserait/n'q'l'm't's'            eser                is:cond is:3sg
SFX b0   ever       èverait/n'q'l'm't's'            ever                is:cond is:3sg
SFX b0   evrer      èvrerait/n'q'l'm't's'           evrer               is:cond is:3sg
SFX b0   eter       èterait/n'q'l'm't's'            eter                is:cond is:3sg
SFX b0   eler       èlerait/n'q'l'm't's'            eler                is:cond is:3sg
SFX b0   ecer       ècerions/n'q'l't'               ecer                is:cond is:1pl
SFX b0   emer       èmerions/n'q'l't'               emer                is:cond is:1pl
SFX b0   ener       ènerions/n'q'l't'               ener                is:cond is:1pl
SFX b0   eper       èperions/n'q'l't'               eper                is:cond is:1pl
SFX b0   erer       èrerions/n'q'l't'               erer                is:cond is:1pl
SFX b0   eser       èserions/n'q'l't'               eser                is:cond is:1pl
SFX b0   ever       èverions/n'q'l't'               ever                is:cond is:1pl
SFX b0   evrer      èvrerions/n'q'l't'              evrer               is:cond is:1pl
SFX b0   eter       èterions/n'q'l't'               eter                is:cond is:1pl
SFX b0   eler       èlerions/n'q'l't'               eler                is:cond is:1pl
SFX b0   ecer       èceriez/n'q'l'm'                ecer                is:cond is:2pl
SFX b0   emer       èmeriez/n'q'l'm'                emer                is:cond is:2pl
SFX b0   ener       èneriez/n'q'l'm'                ener                is:cond is:2pl
SFX b0   eper       èperiez/n'q'l'm'                eper                is:cond is:2pl
SFX b0   erer       èreriez/n'q'l'm'                erer                is:cond is:2pl
SFX b0   eser       èseriez/n'q'l'm'                eser                is:cond is:2pl
SFX b0   ever       èveriez/n'q'l'm'                ever                is:cond is:2pl
SFX b0   evrer      èvreriez/n'q'l'm'               evrer               is:cond is:2pl
SFX b0   eter       èteriez/n'q'l'm'                eter                is:cond is:2pl
SFX b0   eler       èleriez/n'q'l'm'                eler                is:cond is:2pl
SFX b0   ecer       èceraient/n'q'l'm't's'          ecer                is:cond is:3pl
SFX b0   emer       èmeraient/n'q'l'm't's'          emer                is:cond is:3pl
SFX b0   ener       èneraient/n'q'l'm't's'          ener                is:cond is:3pl
SFX b0   eper       èperaient/n'q'l'm't's'          eper                is:cond is:3pl
SFX b0   erer       èreraient/n'q'l'm't's'          erer                is:cond is:3pl
SFX b0   eser       èseraient/n'q'l'm't's'          eser                is:cond is:3pl
SFX b0   ever       èveraient/n'q'l'm't's'          ever                is:cond is:3pl
SFX b0   evrer      èvreraient/n'q'l'm't's'         evrer               is:cond is:3pl
SFX b0   eter       èteraient/n'q'l'm't's'          eter                is:cond is:3pl
SFX b0   eler       èleraient/n'q'l'm't's'          eler                is:cond is:3pl
SFX b0   er         asse/j'n'q'l'm't'               [^c]er              is:simp is:1sg
SFX b0   cer        çasse/j'n'q'l'm't'              cer                 is:simp is:1sg
SFX b0   er         asses/n'q'l'm't'                [^c]er              is:simp is:2sg
SFX b0   cer        çasses/n'q'l'm't'               cer                 is:simp is:2sg
SFX b0   er         ât/n'q'l'm't's'                 [^c]er              is:simp is:3sg
SFX b0   cer        çât/n'q'l'm't's'                cer                 is:simp is:3sg
SFX b0   er         assions/n'q'l't'                [^c]er              is:simp is:1pl
SFX b0   cer        çassions/n'q'l't'               cer                 is:simp is:1pl
SFX b0   er         assiez/n'q'l'm'                 [^c]er              is:simp is:2pl
SFX b0   cer        çassiez/n'q'l'm'                cer                 is:simp is:2pl
SFX b0   er         assent/n'q'l'm't's'             [^c]er              is:simp is:3pl
SFX b0   cer        çassent/n'q'l'm't's'            cer                 is:simp is:3pl
SFX b0   ecer       èce/n'l'm't'                    ecer                is:impe is:2sg
SFX b0   emer       ème/n'l'm't'                    emer                is:impe is:2sg
SFX b0   ener       ène/n'l'm't'                    ener                is:impe is:2sg
SFX b0   eper       èpe/n'l'm't'                    eper                is:impe is:2sg
SFX b0   erer       ère/n'l'm't'                    erer                is:impe is:2sg
SFX b0   eser       èse/n'l'm't'                    eser                is:impe is:2sg
SFX b0   ever       ève/n'l'm't'                    ever                is:impe is:2sg
SFX b0   evrer      èvre/n'l'm't'                   evrer               is:impe is:2sg
SFX b0   eter       ète/n'l'm't'                    eter                is:impe is:2sg
SFX b0   eler       èle/n'l'm't'                    eler                is:impe is:2sg
SFX b0   er         ons/n'l't'                      [^c]er              is:impe is:1pl
SFX b0   cer        çons/n'l't'                     cer                 is:impe is:1pl
SFX b0   er         ez/n'l'm'                       er                  is:impe is:2pl


# verbes en -ébrer, -écer, -écher, -écrer, -éder, -éger, -égler, -égner, -égrer, -éguer, ------------------------------
#           -éler, -émer, -éner, -éper, -équer, -érer, -éser, -éter, -étrer, -évrer, -éyer
# changement du é en è (et gestion de c|ç et g|ge)

# flexions sans élisions
SFX c0 Y 384
SFX c0   er         er/n'q'd'l'm't's'               er                  is:infi
SFX c0   er         ant/n'q'd'l'm't's'              [^cg]er             is:ppre
SFX c0   écer       éçant/n'q'd'l'm't's'            écer                is:ppre
SFX c0   éger       égeant/n'q'd'l'm't's'           éger                is:ppre
SFX c0   ébrer      èbre/j'n'q'l'm't's'             ébrer               is:ipre is:spre is:1sg is:3sg
SFX c0   écer       èce/j'n'q'l'm't's'              écer                is:ipre is:spre is:1sg is:3sg
SFX c0   écher      èche/j'n'q'l'm't's'             écher               is:ipre is:spre is:1sg is:3sg
SFX c0   écrer      ècre/j'n'q'l'm't's'             écrer               is:ipre is:spre is:1sg is:3sg
SFX c0   éder       ède/j'n'q'l'm't's'              éder                is:ipre is:spre is:1sg is:3sg
SFX c0   éger       ège/j'n'q'l'm't's'              éger                is:ipre is:spre is:1sg is:3sg
SFX c0   égler      ègle/j'n'q'l'm't's'             égler               is:ipre is:spre is:1sg is:3sg
SFX c0   égner      ègne/j'n'q'l'm't's'             égner               is:ipre is:spre is:1sg is:3sg
SFX c0   égrer      ègre/j'n'q'l'm't's'             égrer               is:ipre is:spre is:1sg is:3sg
SFX c0   éguer      ègue/j'n'q'l'm't's'             éguer               is:ipre is:spre is:1sg is:3sg
SFX c0   éler       èle/j'n'q'l'm't's'              éler                is:ipre is:spre is:1sg is:3sg
SFX c0   émer       ème/j'n'q'l'm't's'              émer                is:ipre is:spre is:1sg is:3sg
SFX c0   éner       ène/j'n'q'l'm't's'              éner                is:ipre is:spre is:1sg is:3sg
SFX c0   éper       èpe/j'n'q'l'm't's'              éper                is:ipre is:spre is:1sg is:3sg
SFX c0   équer      èque/j'n'q'l'm't's'             équer               is:ipre is:spre is:1sg is:3sg
SFX c0   érer       ère/j'n'q'l'm't's'              érer                is:ipre is:spre is:1sg is:3sg
SFX c0   éser       èse/j'n'q'l'm't's'              éser                is:ipre is:spre is:1sg is:3sg
SFX c0   éter       ète/j'n'q'l'm't's'              éter                is:ipre is:spre is:1sg is:3sg
SFX c0   étrer      ètre/j'n'q'l'm't's'             étrer               is:ipre is:spre is:1sg is:3sg
SFX c0   évrer      èvre/j'n'q'l'm't's'             évrer               is:ipre is:spre is:1sg is:3sg
SFX c0   éyer       èye/j'n'q'l'm't's'              éyer                is:ipre is:spre is:1sg is:3sg
SFX c0   er         è/n'q'l'm't'                    er                  is:ipre is:1isg                     di:R
SFX c0   ébrer      èbres/n'q'l'm't'                ébrer               is:ipre is:spre is:2sg
SFX c0   écer       èces/n'q'l'm't'                 écer                is:ipre is:spre is:2sg
SFX c0   écher      èches/n'q'l'm't'                écher               is:ipre is:spre is:2sg
SFX c0   écrer      ècres/n'q'l'm't'                écrer               is:ipre is:spre is:2sg
SFX c0   éder       èdes/n'q'l'm't'                 éder                is:ipre is:spre is:2sg
SFX c0   éger       èges/n'q'l'm't'                 éger                is:ipre is:spre is:2sg
SFX c0   égler      ègles/n'q'l'm't'                égler               is:ipre is:spre is:2sg
SFX c0   égner      ègnes/n'q'l'm't'                égner               is:ipre is:spre is:2sg
SFX c0   égrer      ègres/n'q'l'm't'                égrer               is:ipre is:spre is:2sg
SFX c0   éguer      ègues/n'q'l'm't'                éguer               is:ipre is:spre is:2sg
SFX c0   éler       èles/n'q'l'm't'                 éler                is:ipre is:spre is:2sg
SFX c0   émer       èmes/n'q'l'm't'                 émer                is:ipre is:spre is:2sg
SFX c0   éner       ènes/n'q'l'm't'                 éner                is:ipre is:spre is:2sg
SFX c0   éper       èpes/n'q'l'm't'                 éper                is:ipre is:spre is:2sg
SFX c0   équer      èques/n'q'l'm't'                équer               is:ipre is:spre is:2sg
SFX c0   érer       ères/n'q'l'm't'                 érer                is:ipre is:spre is:2sg
SFX c0   éser       èses/n'q'l'm't'                 éser                is:ipre is:spre is:2sg
SFX c0   éter       ètes/n'q'l'm't'                 éter                is:ipre is:spre is:2sg
SFX c0   étrer      ètres/n'q'l'm't'                étrer               is:ipre is:spre is:2sg
SFX c0   évrer      èvres/n'q'l'm't'                évrer               is:ipre is:spre is:2sg
SFX c0   éyer       èyes/n'q'l'm't'                 éyer                is:ipre is:spre is:2sg
SFX c0   er         ons/n'q'l't'                    [^cg]er             is:ipre is:1pl
SFX c0   écer       éçons/n'q'l't'                  écer                is:ipre is:1pl
SFX c0   éger       égeons/n'q'l't'                 éger                is:ipre is:1pl
SFX c0   er         ez/n'q'l'm'                     er                  is:ipre is:2pl
SFX c0   ébrer      èbrent/n'q'l'm't's'             ébrer               is:ipre is:spre is:3pl
SFX c0   écer       ècent/n'q'l'm't's'              écer                is:ipre is:spre is:3pl
SFX c0   écher      èchent/n'q'l'm't's'             écher               is:ipre is:spre is:3pl
SFX c0   écrer      ècrent/n'q'l'm't's'             écrer               is:ipre is:spre is:3pl
SFX c0   éder       èdent/n'q'l'm't's'              éder                is:ipre is:spre is:3pl
SFX c0   éger       ègent/n'q'l'm't's'              éger                is:ipre is:spre is:3pl
SFX c0   égler      èglent/n'q'l'm't's'             égler               is:ipre is:spre is:3pl
SFX c0   égner      ègnent/n'q'l'm't's'             égner               is:ipre is:spre is:3pl
SFX c0   égrer      ègrent/n'q'l'm't's'             égrer               is:ipre is:spre is:3pl
SFX c0   éguer      èguent/n'q'l'm't's'             éguer               is:ipre is:spre is:3pl
SFX c0   éler       èlent/n'q'l'm't's'              éler                is:ipre is:spre is:3pl
SFX c0   émer       èment/n'q'l'm't's'              émer                is:ipre is:spre is:3pl
SFX c0   éner       ènent/n'q'l'm't's'              éner                is:ipre is:spre is:3pl
SFX c0   éper       èpent/n'q'l'm't's'              éper                is:ipre is:spre is:3pl
SFX c0   équer      èquent/n'q'l'm't's'             équer               is:ipre is:spre is:3pl
SFX c0   érer       èrent/n'q'l'm't's'              érer                is:ipre is:spre is:3pl
SFX c0   éser       èsent/n'q'l'm't's'              éser                is:ipre is:spre is:3pl
SFX c0   éter       ètent/n'q'l'm't's'              éter                is:ipre is:spre is:3pl
SFX c0   étrer      ètrent/n'q'l'm't's'             étrer               is:ipre is:spre is:3pl
SFX c0   évrer      èvrent/n'q'l'm't's'             évrer               is:ipre is:spre is:3pl
SFX c0   éyer       èyent/n'q'l'm't's'              éyer                is:ipre is:spre is:3pl
SFX c0   er         ais/j'n'q'l'm't'                [^cg]er             is:iimp is:1sg is:2sg
SFX c0   écer       éçais/j'n'q'l'm't'              écer                is:iimp is:1sg is:2sg
SFX c0   éger       égeais/j'n'q'l'm't'             éger                is:iimp is:1sg is:2sg
SFX c0   er         ait/n'q'l'm't's'                [^cg]er             is:iimp is:3sg
SFX c0   écer       éçait/n'q'l'm't's'              écer                is:iimp is:3sg
SFX c0   éger       égeait/n'q'l'm't's'             éger                is:iimp is:3sg
SFX c0   er         ions/n'q'l't'                   er                  is:iimp is:spre is:1pl
SFX c0   er         iez/n'q'l'm'                    er                  is:iimp is:spre is:2pl
SFX c0   er         aient/n'q'l'm't's'              [^cg]er             is:iimp is:3pl
SFX c0   écer       éçaient/n'q'l'm't's'            écer                is:iimp is:3pl
SFX c0   éger       égeaient/n'q'l'm't's'           éger                is:iimp is:3pl
SFX c0   er         ai/j'n'q'l'm't'                 [^cg]er             is:ipsi is:1sg
SFX c0   écer       éçai/j'n'q'l'm't'               écer                is:ipsi is:1sg
SFX c0   éger       égeai/j'n'q'l'm't'              éger                is:ipsi is:1sg
SFX c0   er         as/n'q'l'm't'                   [^cg]er             is:ipsi is:2sg
SFX c0   écer       éças/n'q'l'm't'                 écer                is:ipsi is:2sg
SFX c0   éger       égeas/n'q'l'm't'                éger                is:ipsi is:2sg
SFX c0   er         a/n'q'l'm't's'                  [^cg]er             is:ipsi is:3sg
SFX c0   écer       éça/n'q'l'm't's'                écer                is:ipsi is:3sg
SFX c0   éger       égea/n'q'l'm't's'               éger                is:ipsi is:3sg
SFX c0   er         âmes/n'q'l't'                   [^cg]er             is:ipsi is:1pl
SFX c0   écer       éçâmes/n'q'l't'                 écer                is:ipsi is:1pl
SFX c0   éger       égeâmes/n'q'l't'                éger                is:ipsi is:1pl
SFX c0   er         âtes/n'q'l'm'                   [^cg]er             is:ipsi is:2pl
SFX c0   écer       éçâtes/n'q'l'm'                 écer                is:ipsi is:2pl
SFX c0   éger       égeâtes/n'q'l'm'                éger                is:ipsi is:2pl
SFX c0   er         èrent/n'q'l'm't's'              er                  is:ipsi is:3pl!
SFX c0   er         erai/j'n'q'l'm't'               er                  is:ifut is:1sg            di:M
SFX c0   ébrer      èbrerai/j'n'q'l'm't'            ébrer               is:ifut is:1sg            di:R
SFX c0   écer       ècerai/j'n'q'l'm't'             écer                is:ifut is:1sg            di:R
SFX c0   écher      ècherai/j'n'q'l'm't'            écher               is:ifut is:1sg            di:R
SFX c0   écrer      ècrerai/j'n'q'l'm't'            écrer               is:ifut is:1sg            di:R
SFX c0   éder       èderai/j'n'q'l'm't'             éder                is:ifut is:1sg            di:R
SFX c0   éger       ègerai/j'n'q'l'm't'             éger                is:ifut is:1sg            di:R
SFX c0   égler      èglerai/j'n'q'l'm't'            égler               is:ifut is:1sg            di:R
SFX c0   égner      ègnerai/j'n'q'l'm't'            égner               is:ifut is:1sg            di:R
SFX c0   égrer      ègrerai/j'n'q'l'm't'            égrer               is:ifut is:1sg            di:R
SFX c0   éguer      èguerai/j'n'q'l'm't'            éguer               is:ifut is:1sg            di:R
SFX c0   éler       èlerai/j'n'q'l'm't'             éler                is:ifut is:1sg            di:R
SFX c0   émer       èmerai/j'n'q'l'm't'             émer                is:ifut is:1sg            di:R
SFX c0   éner       ènerai/j'n'q'l'm't'             éner                is:ifut is:1sg            di:R
SFX c0   éper       èperai/j'n'q'l'm't'             éper                is:ifut is:1sg            di:R
SFX c0   équer      èquerai/j'n'q'l'm't'            équer               is:ifut is:1sg            di:R
SFX c0   érer       èrerai/j'n'q'l'm't'             érer                is:ifut is:1sg            di:R
SFX c0   éser       èserai/j'n'q'l'm't'             éser                is:ifut is:1sg            di:R
SFX c0   éter       èterai/j'n'q'l'm't'             éter                is:ifut is:1sg            di:R
SFX c0   étrer      ètrerai/j'n'q'l'm't'            étrer               is:ifut is:1sg            di:R
SFX c0   évrer      èvrerai/j'n'q'l'm't'            évrer               is:ifut is:1sg            di:R
SFX c0   éyer       èyerai/j'n'q'l'm't'             éyer                is:ifut is:1sg            di:R
SFX c0   er         eras/n'q'l'm't'                 er                  is:ifut is:2sg            di:M
SFX c0   ébrer      èbreras/n'q'l'm't'              ébrer               is:ifut is:2sg            di:R
SFX c0   écer       èceras/n'q'l'm't'               écer                is:ifut is:2sg            di:R
SFX c0   écher      ècheras/n'q'l'm't'              écher               is:ifut is:2sg            di:R
SFX c0   écrer      ècreras/n'q'l'm't'              écrer               is:ifut is:2sg            di:R
SFX c0   éder       èderas/n'q'l'm't'               éder                is:ifut is:2sg            di:R
SFX c0   éger       ègeras/n'q'l'm't'               éger                is:ifut is:2sg            di:R
SFX c0   égler      ègleras/n'q'l'm't'              égler               is:ifut is:2sg            di:R
SFX c0   égner      ègneras/n'q'l'm't'              égner               is:ifut is:2sg            di:R
SFX c0   égrer      ègreras/n'q'l'm't'              égrer               is:ifut is:2sg            di:R
SFX c0   éguer      ègueras/n'q'l'm't'              éguer               is:ifut is:2sg            di:R
SFX c0   éler       èleras/n'q'l'm't'               éler                is:ifut is:2sg            di:R
SFX c0   émer       èmeras/n'q'l'm't'               émer                is:ifut is:2sg            di:R
SFX c0   éner       èneras/n'q'l'm't'               éner                is:ifut is:2sg            di:R
SFX c0   éper       èperas/n'q'l'm't'               éper                is:ifut is:2sg            di:R
SFX c0   équer      èqueras/n'q'l'm't'              équer               is:ifut is:2sg            di:R
SFX c0   érer       èreras/n'q'l'm't'               érer                is:ifut is:2sg            di:R
SFX c0   éser       èseras/n'q'l'm't'               éser                is:ifut is:2sg            di:R
SFX c0   éter       èteras/n'q'l'm't'               éter                is:ifut is:2sg            di:R
SFX c0   étrer      ètreras/n'q'l'm't'              étrer               is:ifut is:2sg            di:R
SFX c0   évrer      èvreras/n'q'l'm't'              évrer               is:ifut is:2sg            di:R
SFX c0   éyer       èyeras/n'q'l'm't'               éyer                is:ifut is:2sg            di:R
SFX c0   er         era/n'q'l'm't's'                er                  is:ifut is:3sg            di:M
SFX c0   ébrer      èbrera/n'q'l'm't's'             ébrer               is:ifut is:3sg            di:R
SFX c0   écer       ècera/n'q'l'm't's'              écer                is:ifut is:3sg            di:R
SFX c0   écher      èchera/n'q'l'm't's'             écher               is:ifut is:3sg            di:R
SFX c0   écrer      ècrera/n'q'l'm't's'             écrer               is:ifut is:3sg            di:R
SFX c0   éder       èdera/n'q'l'm't's'              éder                is:ifut is:3sg            di:R
SFX c0   éger       ègera/n'q'l'm't's'              éger                is:ifut is:3sg            di:R
SFX c0   égler      èglera/n'q'l'm't's'             égler               is:ifut is:3sg            di:R
SFX c0   égner      ègnera/n'q'l'm't's'             égner               is:ifut is:3sg            di:R
SFX c0   égrer      ègrera/n'q'l'm't's'             égrer               is:ifut is:3sg            di:R
SFX c0   éguer      èguera/n'q'l'm't's'             éguer               is:ifut is:3sg            di:R
SFX c0   éler       èlera/n'q'l'm't's'              éler                is:ifut is:3sg            di:R
SFX c0   émer       èmera/n'q'l'm't's'              émer                is:ifut is:3sg            di:R
SFX c0   éner       ènera/n'q'l'm't's'              éner                is:ifut is:3sg            di:R
SFX c0   éper       èpera/n'q'l'm't's'              éper                is:ifut is:3sg            di:R
SFX c0   équer      èquera/n'q'l'm't's'             équer               is:ifut is:3sg            di:R
SFX c0   érer       èrera/n'q'l'm't's'              érer                is:ifut is:3sg            di:R
SFX c0   éser       èsera/n'q'l'm't's'              éser                is:ifut is:3sg            di:R
SFX c0   éter       ètera/n'q'l'm't's'              éter                is:ifut is:3sg            di:R
SFX c0   étrer      ètrera/n'q'l'm't's'             étrer               is:ifut is:3sg            di:R
SFX c0   évrer      èvrera/n'q'l'm't's'             évrer               is:ifut is:3sg            di:R
SFX c0   éyer       èyera/n'q'l'm't's'              éyer                is:ifut is:3sg            di:R
SFX c0   er         erons/n'q'l't'                  er                  is:ifut is:1pl            di:M
SFX c0   ébrer      èbrerons/n'q'l't'               ébrer               is:ifut is:1pl            di:R
SFX c0   écer       ècerons/n'q'l't'                écer                is:ifut is:1pl            di:R
SFX c0   écher      ècherons/n'q'l't'               écher               is:ifut is:1pl            di:R
SFX c0   écrer      ècrerons/n'q'l't'               écrer               is:ifut is:1pl            di:R
SFX c0   éder       èderons/n'q'l't'                éder                is:ifut is:1pl            di:R
SFX c0   éger       ègerons/n'q'l't'                éger                is:ifut is:1pl            di:R
SFX c0   égler      èglerons/n'q'l't'               égler               is:ifut is:1pl            di:R
SFX c0   égner      ègnerons/n'q'l't'               égner               is:ifut is:1pl            di:R
SFX c0   égrer      ègrerons/n'q'l't'               égrer               is:ifut is:1pl            di:R
SFX c0   éguer      èguerons/n'q'l't'               éguer               is:ifut is:1pl            di:R
SFX c0   éler       èlerons/n'q'l't'                éler                is:ifut is:1pl            di:R
SFX c0   émer       èmerons/n'q'l't'                émer                is:ifut is:1pl            di:R
SFX c0   éner       ènerons/n'q'l't'                éner                is:ifut is:1pl            di:R
SFX c0   éper       èperons/n'q'l't'                éper                is:ifut is:1pl            di:R
SFX c0   équer      èquerons/n'q'l't'               équer               is:ifut is:1pl            di:R
SFX c0   érer       èrerons/n'q'l't'                érer                is:ifut is:1pl            di:R
SFX c0   éser       èserons/n'q'l't'                éser                is:ifut is:1pl            di:R
SFX c0   éter       èterons/n'q'l't'                éter                is:ifut is:1pl            di:R
SFX c0   étrer      ètrerons/n'q'l't'               étrer               is:ifut is:1pl            di:R
SFX c0   évrer      èvrerons/n'q'l't'               évrer               is:ifut is:1pl            di:R
SFX c0   éyer       èyerons/n'q'l't'                éyer                is:ifut is:1pl            di:R
SFX c0   er         erez/n'q'l'm'                   er                  is:ifut is:2pl            di:M
SFX c0   ébrer      èbrerez/n'q'l'm'                ébrer               is:ifut is:2pl            di:R
SFX c0   écer       ècerez/n'q'l'm'                 écer                is:ifut is:2pl            di:R
SFX c0   écher      ècherez/n'q'l'm'                écher               is:ifut is:2pl            di:R
SFX c0   écrer      ècrerez/n'q'l'm'                écrer               is:ifut is:2pl            di:R
SFX c0   éder       èderez/n'q'l'm'                 éder                is:ifut is:2pl            di:R
SFX c0   éger       ègerez/n'q'l'm'                 éger                is:ifut is:2pl            di:R
SFX c0   égler      èglerez/n'q'l'm'                égler               is:ifut is:2pl            di:R
SFX c0   égner      ègnerez/n'q'l'm'                égner               is:ifut is:2pl            di:R
SFX c0   égrer      ègrerez/n'q'l'm'                égrer               is:ifut is:2pl            di:R
SFX c0   éguer      èguerez/n'q'l'm'                éguer               is:ifut is:2pl            di:R
SFX c0   éler       èlerez/n'q'l'm'                 éler                is:ifut is:2pl            di:R
SFX c0   émer       èmerez/n'q'l'm'                 émer                is:ifut is:2pl            di:R
SFX c0   éner       ènerez/n'q'l'm'                 éner                is:ifut is:2pl            di:R
SFX c0   éper       èperez/n'q'l'm'                 éper                is:ifut is:2pl            di:R
SFX c0   équer      èquerez/n'q'l'm'                équer               is:ifut is:2pl            di:R
SFX c0   érer       èrerez/n'q'l'm'                 érer                is:ifut is:2pl            di:R
SFX c0   éser       èserez/n'q'l'm'                 éser                is:ifut is:2pl            di:R
SFX c0   éter       èterez/n'q'l'm'                 éter                is:ifut is:2pl            di:R
SFX c0   étrer      ètrerez/n'q'l'm'                étrer               is:ifut is:2pl            di:R
SFX c0   évrer      èvrerez/n'q'l'm'                évrer               is:ifut is:2pl            di:R
SFX c0   éyer       èyerez/n'q'l'm'                 éyer                is:ifut is:2pl            di:R
SFX c0   er         eront/n'q'l'm't's'              er                  is:ifut is:3pl!           di:M
SFX c0   ébrer      èbreront/n'q'l'm't's'           ébrer               is:ifut is:3pl!           di:R
SFX c0   écer       èceront/n'q'l'm't's'            écer                is:ifut is:3pl!           di:R
SFX c0   écher      ècheront/n'q'l'm't's'           écher               is:ifut is:3pl!           di:R
SFX c0   écrer      ècreront/n'q'l'm't's'           écrer               is:ifut is:3pl!           di:R
SFX c0   éder       èderont/n'q'l'm't's'            éder                is:ifut is:3pl!           di:R
SFX c0   éger       ègeront/n'q'l'm't's'            éger                is:ifut is:3pl!           di:R
SFX c0   égler      ègleront/n'q'l'm't's'           égler               is:ifut is:3pl!           di:R
SFX c0   égner      ègneront/n'q'l'm't's'           égner               is:ifut is:3pl!           di:R
SFX c0   égrer      ègreront/n'q'l'm't's'           égrer               is:ifut is:3pl!           di:R
SFX c0   éguer      ègueront/n'q'l'm't's'           éguer               is:ifut is:3pl!           di:R
SFX c0   éler       èleront/n'q'l'm't's'            éler                is:ifut is:3pl!           di:R
SFX c0   émer       èmeront/n'q'l'm't's'            émer                is:ifut is:3pl!           di:R
SFX c0   éner       èneront/n'q'l'm't's'            éner                is:ifut is:3pl!           di:R
SFX c0   éper       èperont/n'q'l'm't's'            éper                is:ifut is:3pl!           di:R
SFX c0   équer      èqueront/n'q'l'm't's'           équer               is:ifut is:3pl!           di:R
SFX c0   érer       èreront/n'q'l'm't's'            érer                is:ifut is:3pl!           di:R
SFX c0   éser       èseront/n'q'l'm't's'            éser                is:ifut is:3pl!           di:R
SFX c0   éter       èteront/n'q'l'm't's'            éter                is:ifut is:3pl!           di:R
SFX c0   étrer      ètreront/n'q'l'm't's'           étrer               is:ifut is:3pl!           di:R
SFX c0   évrer      èvreront/n'q'l'm't's'           évrer               is:ifut is:3pl!           di:R
SFX c0   éyer       èyeront/n'q'l'm't's'            éyer                is:ifut is:3pl!           di:R
SFX c0   er         erais/j'n'q'l'm't'              er                  is:cond is:1sg is:2sg     di:M
SFX c0   ébrer      èbrerais/j'n'q'l'm't'           ébrer               is:cond is:1sg is:2sg     di:R
SFX c0   écer       ècerais/j'n'q'l'm't'            écer                is:cond is:1sg is:2sg     di:R
SFX c0   écher      ècherais/j'n'q'l'm't'           écher               is:cond is:1sg is:2sg     di:R
SFX c0   écrer      ècrerais/j'n'q'l'm't'           écrer               is:cond is:1sg is:2sg     di:R
SFX c0   éder       èderais/j'n'q'l'm't'            éder                is:cond is:1sg is:2sg     di:R
SFX c0   éger       ègerais/j'n'q'l'm't'            éger                is:cond is:1sg is:2sg     di:R
SFX c0   égler      èglerais/j'n'q'l'm't'           égler               is:cond is:1sg is:2sg     di:R
SFX c0   égner      ègnerais/j'n'q'l'm't'           égner               is:cond is:1sg is:2sg     di:R
SFX c0   égrer      ègrerais/j'n'q'l'm't'           égrer               is:cond is:1sg is:2sg     di:R
SFX c0   éguer      èguerais/j'n'q'l'm't'           éguer               is:cond is:1sg is:2sg     di:R
SFX c0   éler       èlerais/j'n'q'l'm't'            éler                is:cond is:1sg is:2sg     di:R
SFX c0   émer       èmerais/j'n'q'l'm't'            émer                is:cond is:1sg is:2sg     di:R
SFX c0   éner       ènerais/j'n'q'l'm't'            éner                is:cond is:1sg is:2sg     di:R
SFX c0   éper       èperais/j'n'q'l'm't'            éper                is:cond is:1sg is:2sg     di:R
SFX c0   équer      èquerais/j'n'q'l'm't'           équer               is:cond is:1sg is:2sg     di:R
SFX c0   érer       èrerais/j'n'q'l'm't'            érer                is:cond is:1sg is:2sg     di:R
SFX c0   éser       èserais/j'n'q'l'm't'            éser                is:cond is:1sg is:2sg     di:R
SFX c0   éter       èterais/j'n'q'l'm't'            éter                is:cond is:1sg is:2sg     di:R
SFX c0   étrer      ètrerais/j'n'q'l'm't'           étrer               is:cond is:1sg is:2sg     di:R
SFX c0   évrer      èvrerais/j'n'q'l'm't'           évrer               is:cond is:1sg is:2sg     di:R
SFX c0   éyer       èyerais/j'n'q'l'm't'            éyer                is:cond is:1sg is:2sg     di:R
SFX c0   er         erait/n'q'l'm't's'              er                  is:cond is:3sg            di:M
SFX c0   ébrer      èbrerait/n'q'l'm't's'           ébrer               is:cond is:3sg            di:R
SFX c0   écer       ècerait/n'q'l'm't's'            écer                is:cond is:3sg            di:R
SFX c0   écher      ècherait/n'q'l'm't's'           écher               is:cond is:3sg            di:R
SFX c0   écrer      ècrerait/n'q'l'm't's'           écrer               is:cond is:3sg            di:R
SFX c0   éder       èderait/n'q'l'm't's'            éder                is:cond is:3sg            di:R
SFX c0   éger       ègerait/n'q'l'm't's'            éger                is:cond is:3sg            di:R
SFX c0   égler      èglerait/n'q'l'm't's'           égler               is:cond is:3sg            di:R
SFX c0   égner      ègnerait/n'q'l'm't's'           égner               is:cond is:3sg            di:R
SFX c0   égrer      ègrerait/n'q'l'm't's'           égrer               is:cond is:3sg            di:R
SFX c0   éguer      èguerait/n'q'l'm't's'           éguer               is:cond is:3sg            di:R
SFX c0   éler       èlerait/n'q'l'm't's'            éler                is:cond is:3sg            di:R
SFX c0   émer       èmerait/n'q'l'm't's'            émer                is:cond is:3sg            di:R
SFX c0   éner       ènerait/n'q'l'm't's'            éner                is:cond is:3sg            di:R
SFX c0   éper       èperait/n'q'l'm't's'            éper                is:cond is:3sg            di:R
SFX c0   équer      èquerait/n'q'l'm't's'           équer               is:cond is:3sg            di:R
SFX c0   érer       èrerait/n'q'l'm't's'            érer                is:cond is:3sg            di:R
SFX c0   éser       èserait/n'q'l'm't's'            éser                is:cond is:3sg            di:R
SFX c0   éter       èterait/n'q'l'm't's'            éter                is:cond is:3sg            di:R
SFX c0   étrer      ètrerait/n'q'l'm't's'           étrer               is:cond is:3sg            di:R
SFX c0   évrer      èvrerait/n'q'l'm't's'           évrer               is:cond is:3sg            di:R
SFX c0   éyer       èyerait/n'q'l'm't's'            éyer                is:cond is:3sg            di:R
SFX c0   er         erions/n'q'l't'                 er                  is:cond is:1pl            di:M
SFX c0   ébrer      èbrerions/n'q'l't'              ébrer               is:cond is:1pl            di:R
SFX c0   écer       ècerions/n'q'l't'               écer                is:cond is:1pl            di:R
SFX c0   écher      ècherions/n'q'l't'              écher               is:cond is:1pl            di:R
SFX c0   écrer      ècrerions/n'q'l't'              écrer               is:cond is:1pl            di:R
SFX c0   éder       èderions/n'q'l't'               éder                is:cond is:1pl            di:R
SFX c0   éger       ègerions/n'q'l't'               éger                is:cond is:1pl            di:R
SFX c0   égler      èglerions/n'q'l't'              égler               is:cond is:1pl            di:R
SFX c0   égner      ègnerions/n'q'l't'              égner               is:cond is:1pl            di:R
SFX c0   égrer      ègrerions/n'q'l't'              égrer               is:cond is:1pl            di:R
SFX c0   éguer      èguerions/n'q'l't'              éguer               is:cond is:1pl            di:R
SFX c0   éler       èlerions/n'q'l't'               éler                is:cond is:1pl            di:R
SFX c0   émer       èmerions/n'q'l't'               émer                is:cond is:1pl            di:R
SFX c0   éner       ènerions/n'q'l't'               éner                is:cond is:1pl            di:R
SFX c0   éper       èperions/n'q'l't'               éper                is:cond is:1pl            di:R
SFX c0   équer      èquerions/n'q'l't'              équer               is:cond is:1pl            di:R
SFX c0   érer       èrerions/n'q'l't'               érer                is:cond is:1pl            di:R
SFX c0   éser       èserions/n'q'l't'               éser                is:cond is:1pl            di:R
SFX c0   éter       èterions/n'q'l't'               éter                is:cond is:1pl            di:R
SFX c0   étrer      ètrerions/n'q'l't'              étrer               is:cond is:1pl            di:R
SFX c0   évrer      èvrerions/n'q'l't'              évrer               is:cond is:1pl            di:R
SFX c0   éyer       èyerions/n'q'l't'               éyer                is:cond is:1pl            di:R
SFX c0   er         eriez/n'q'l'm'                  er                  is:cond is:2pl            di:M
SFX c0   ébrer      èbreriez/n'q'l'm'               ébrer               is:cond is:2pl            di:R
SFX c0   écer       èceriez/n'q'l'm'                écer                is:cond is:2pl            di:R
SFX c0   écher      ècheriez/n'q'l'm'               écher               is:cond is:2pl            di:R
SFX c0   écrer      ècreriez/n'q'l'm'               écrer               is:cond is:2pl            di:R
SFX c0   éder       èderiez/n'q'l'm'                éder                is:cond is:2pl            di:R
SFX c0   éger       ègeriez/n'q'l'm'                éger                is:cond is:2pl            di:R
SFX c0   égler      ègleriez/n'q'l'm'               égler               is:cond is:2pl            di:R
SFX c0   égner      ègneriez/n'q'l'm'               égner               is:cond is:2pl            di:R
SFX c0   égrer      ègreriez/n'q'l'm'               égrer               is:cond is:2pl            di:R
SFX c0   éguer      ègueriez/n'q'l'm'               éguer               is:cond is:2pl            di:R
SFX c0   éler       èleriez/n'q'l'm'                éler                is:cond is:2pl            di:R
SFX c0   émer       èmeriez/n'q'l'm'                émer                is:cond is:2pl            di:R
SFX c0   éner       èneriez/n'q'l'm'                éner                is:cond is:2pl            di:R
SFX c0   éper       èperiez/n'q'l'm'                éper                is:cond is:2pl            di:R
SFX c0   équer      èqueriez/n'q'l'm'               équer               is:cond is:2pl            di:R
SFX c0   érer       èreriez/n'q'l'm'                érer                is:cond is:2pl            di:R
SFX c0   éser       èseriez/n'q'l'm'                éser                is:cond is:2pl            di:R
SFX c0   éter       èteriez/n'q'l'm'                éter                is:cond is:2pl            di:R
SFX c0   étrer      ètreriez/n'q'l'm'               étrer               is:cond is:2pl            di:R
SFX c0   évrer      èvreriez/n'q'l'm'               évrer               is:cond is:2pl            di:R
SFX c0   éyer       èyeriez/n'q'l'm'                éyer                is:cond is:2pl            di:R
SFX c0   er         eraient/n'q'l'm't's'            er                  is:cond is:3pl            di:M
SFX c0   ébrer      èbreraient/n'q'l'm't's'         ébrer               is:cond is:3pl            di:R
SFX c0   écer       èceraient/n'q'l'm't's'          écer                is:cond is:3pl            di:R
SFX c0   écher      ècheraient/n'q'l'm't's'         écher               is:cond is:3pl            di:R
SFX c0   écrer      ècreraient/n'q'l'm't's'         écrer               is:cond is:3pl            di:R
SFX c0   éder       èderaient/n'q'l'm't's'          éder                is:cond is:3pl            di:R
SFX c0   éger       ègeraient/n'q'l'm't's'          éger                is:cond is:3pl            di:R
SFX c0   égler      ègleraient/n'q'l'm't's'         égler               is:cond is:3pl            di:R
SFX c0   égner      ègneraient/n'q'l'm't's'         égner               is:cond is:3pl            di:R
SFX c0   égrer      ègreraient/n'q'l'm't's'         égrer               is:cond is:3pl            di:R
SFX c0   éguer      ègueraient/n'q'l'm't's'         éguer               is:cond is:3pl            di:R
SFX c0   éler       èleraient/n'q'l'm't's'          éler                is:cond is:3pl            di:R
SFX c0   émer       èmeraient/n'q'l'm't's'          émer                is:cond is:3pl            di:R
SFX c0   éner       èneraient/n'q'l'm't's'          éner                is:cond is:3pl            di:R
SFX c0   éper       èperaient/n'q'l'm't's'          éper                is:cond is:3pl            di:R
SFX c0   équer      èqueraient/n'q'l'm't's'         équer               is:cond is:3pl            di:R
SFX c0   érer       èreraient/n'q'l'm't's'          érer                is:cond is:3pl            di:R
SFX c0   éser       èseraient/n'q'l'm't's'          éser                is:cond is:3pl            di:R
SFX c0   éter       èteraient/n'q'l'm't's'          éter                is:cond is:3pl            di:R
SFX c0   étrer      ètreraient/n'q'l'm't's'         étrer               is:cond is:3pl            di:R
SFX c0   évrer      èvreraient/n'q'l'm't's'         évrer               is:cond is:3pl            di:R
SFX c0   éyer       èyeraient/n'q'l'm't's'          éyer                is:cond is:3pl            di:R
SFX c0   er         asse/j'n'q'l'm't'               [^cg]er             is:simp is:1sg
SFX c0   écer       éçasse/j'n'q'l'm't'             écer                is:simp is:1sg
SFX c0   éger       égeasse/j'n'q'l'm't'            éger                is:simp is:1sg
SFX c0   er         asses/n'q'l'm't'                [^cg]er             is:simp is:2sg
SFX c0   écer       éçasses/n'q'l'm't'              écer                is:simp is:2sg
SFX c0   éger       égeasses/n'q'l'm't'             éger                is:simp is:2sg
SFX c0   er         ât/n'q'l'm't's'                 [^cg]er             is:simp is:3sg
SFX c0   écer       éçât/n'q'l'm't's'               écer                is:simp is:3sg
SFX c0   éger       égeât/n'q'l'm't's'              éger                is:simp is:3sg
SFX c0   er         assions/n'q'l't'                [^cg]er             is:simp is:1pl
SFX c0   écer       éçassions/n'q'l't'              écer                is:simp is:1pl
SFX c0   éger       égeassions/n'q'l't'             éger                is:simp is:1pl
SFX c0   er         assiez/n'q'l'm'                 [^cg]er             is:simp is:2pl
SFX c0   écer       éçassiez/n'q'l'm'               écer                is:simp is:2pl
SFX c0   éger       égeassiez/n'q'l'm'              éger                is:simp is:2pl
SFX c0   er         assent/n'q'l'm't's'             [^cg]er             is:simp is:3pl
SFX c0   écer       éçassent/n'q'l'm't's'           écer                is:simp is:3pl
SFX c0   éger       égeassent/n'q'l'm't's'          éger                is:simp is:3pl
SFX c0   ébrer      èbre/n'l'm't'                   ébrer               is:impe is:2sg
SFX c0   écer       èce/n'l'm't'                    écer                is:impe is:2sg
SFX c0   écher      èche/n'l'm't'                   écher               is:impe is:2sg
SFX c0   écrer      ècre/n'l'm't'                   écrer               is:impe is:2sg
SFX c0   éder       ède/n'l'm't'                    éder                is:impe is:2sg
SFX c0   éger       ège/n'l'm't'                    éger                is:impe is:2sg
SFX c0   égler      ègle/n'l'm't'                   égler               is:impe is:2sg
SFX c0   égner      ègne/n'l'm't'                   égner               is:impe is:2sg
SFX c0   égrer      ègre/n'l'm't'                   égrer               is:impe is:2sg
SFX c0   éguer      ègue/n'l'm't'                   éguer               is:impe is:2sg
SFX c0   éler       èle/n'l'm't'                    éler                is:impe is:2sg
SFX c0   émer       ème/n'l'm't'                    émer                is:impe is:2sg
SFX c0   éner       ène/n'l'm't'                    éner                is:impe is:2sg
SFX c0   éper       èpe/n'l'm't'                    éper                is:impe is:2sg
SFX c0   équer      èque/n'l'm't'                   équer               is:impe is:2sg
SFX c0   érer       ère/n'l'm't'                    érer                is:impe is:2sg
SFX c0   éser       èse/n'l'm't'                    éser                is:impe is:2sg
SFX c0   éter       ète/n'l'm't'                    éter                is:impe is:2sg
SFX c0   étrer      ètre/n'l'm't'                   étrer               is:impe is:2sg
SFX c0   évrer      èvre/n'l'm't'                   évrer               is:impe is:2sg
SFX c0   éyer       èye/n'l'm't'                    éyer                is:impe is:2sg
SFX c0   er         ons/n'l't'                      [^cg]er             is:impe is:1pl
SFX c0   écer       éçons/n'l't'                    écer                is:impe is:1pl
SFX c0   éger       égeons/n'l't'                   éger                is:impe is:1pl
SFX c0   er         ez/n'l'm'                       er                  is:impe is:2pl

# verbes en -eler, -eter : doublement des consonnes l ou t ------------------------------------------------------------

# flexions sans élisions
# Note : épeler devraient être reconnu avec les conditions [^p].eler, mais ce n’est pas le cas
SFX d0 Y 144
SFX d0   er         er/n'q'd'l'm't's'               er                  is:infi
SFX d0   er         ant/n'q'd'l'm't's'              er                  is:ppre
SFX d0   eter       ette/j'n'q'l'm't's'             jeter               is:ipre is:spre is:1sg is:3sg
SFX d0   eter       ette/j'n'q'l'm't's'             [^j]eter            is:ipre is:spre is:1sg is:3sg       di:M
SFX d0   eter       ète/j'n'q'l'm't's'              [^j]eter            is:ipre is:spre is:1sg is:3sg       di:R
SFX d0   eler       elle/j'n'q'l'm't's'             ppeler              is:ipre is:spre is:1sg is:3sg
SFX d0   eler       elle/j'n'q'l'm't's'             [^p].eler           is:ipre is:spre is:1sg is:3sg       di:M
SFX d0   eler       èle/j'n'q'l'm't's'              [^p].eler           is:ipre is:spre is:1sg is:3sg       di:R
SFX d0   eler       elle/j'n'q'l'm't's'             épeler              is:ipre is:spre is:1sg is:3sg       di:M
SFX d0   eler       èle/j'n'q'l'm't's'              épeler              is:ipre is:spre is:1sg is:3sg       di:R
SFX d0   er         è/n'q'l'm't'                    er                  is:ipre is:1isg                     di:R
SFX d0   eter       ettes/n'q'l'm't'                jeter               is:ipre is:spre is:2sg
SFX d0   eter       ettes/n'q'l'm't'                [^j]eter            is:ipre is:spre is:2sg              di:M
SFX d0   eter       ètes/n'q'l'm't'                 [^j]eter            is:ipre is:spre is:2sg              di:R
SFX d0   eler       elles/n'q'l'm't'                ppeler              is:ipre is:spre is:2sg
SFX d0   eler       elles/n'q'l'm't'                [^p].eler           is:ipre is:spre is:2sg              di:M
SFX d0   eler       èles/n'q'l'm't'                 [^p].eler           is:ipre is:spre is:2sg              di:R
SFX d0   eler       elles/n'q'l'm't'                épeler              is:ipre is:spre is:2sg              di:M
SFX d0   eler       èles/n'q'l'm't'                 épeler              is:ipre is:spre is:2sg              di:R
SFX d0   er         ons/n'q'l't'                    er                  is:ipre is:1pl
SFX d0   er         ez/n'q'l'm'                     er                  is:ipre is:2pl
SFX d0   eter       ettent/n'q'l'm't's'             jeter               is:ipre is:spre is:3pl
SFX d0   eter       ettent/n'q'l'm't's'             [^j]eter            is:ipre is:spre is:3pl              di:M
SFX d0   eter       ètent/n'q'l'm't's'              [^j]eter            is:ipre is:spre is:3pl              di:R
SFX d0   eler       ellent/n'q'l'm't's'             ppeler              is:ipre is:spre is:3pl
SFX d0   eler       ellent/n'q'l'm't's'             [^p].eler           is:ipre is:spre is:3pl              di:M
SFX d0   eler       èlent/n'q'l'm't's'              [^p].eler           is:ipre is:spre is:3pl              di:R
SFX d0   eler       ellent/n'q'l'm't's'             épeler              is:ipre is:spre is:3pl              di:M
SFX d0   eler       èlent/n'q'l'm't's'              épeler              is:ipre is:spre is:3pl              di:R
SFX d0   er         ais/j'n'q'l'm't'                er                  is:iimp is:1sg is:2sg
SFX d0   er         ait/n'q'l'm't's'                er                  is:iimp is:3sg
SFX d0   er         ions/n'q'l't'                   er                  is:iimp is:spre is:1pl
SFX d0   er         iez/n'q'l'm'                    er                  is:iimp is:spre is:2pl
SFX d0   er         aient/n'q'l'm't's'              er                  is:iimp is:3pl
SFX d0   er         ai/j'n'q'l'm't'                 er                  is:ipsi is:1sg
SFX d0   er         as/n'q'l'm't'                   er                  is:ipsi is:2sg
SFX d0   er         a/n'q'l'm't's'                  er                  is:ipsi is:3sg
SFX d0   er         âmes/n'q'l't'                   er                  is:ipsi is:1pl
SFX d0   er         âtes/n'q'l'm'                   er                  is:ipsi is:2pl
SFX d0   er         èrent/n'q'l'm't's'              er                  is:ipsi is:3pl!
SFX d0   eter       etterai/j'n'q'l'm't'            jeter               is:ifut is:1sg
SFX d0   eter       etterai/j'n'q'l'm't'            [^j]eter            is:ifut is:1sg            di:M
SFX d0   eter       èterai/j'n'q'l'm't'             [^j]eter            is:ifut is:1sg            di:R
SFX d0   eler       ellerai/j'n'q'l'm't'            ppeler              is:ifut is:1sg
SFX d0   eler       ellerai/j'n'q'l'm't'            [^p].eler           is:ifut is:1sg            di:M
SFX d0   eler       èlerai/j'n'q'l'm't'             [^p].eler           is:ifut is:1sg            di:R
SFX d0   eler       ellerai/j'n'q'l'm't'            épeler              is:ifut is:1sg            di:M
SFX d0   eler       èlerai/j'n'q'l'm't'             épeler              is:ifut is:1sg            di:R
SFX d0   eter       etteras/n'q'l'm't'              jeter               is:ifut is:2sg
SFX d0   eter       etteras/n'q'l'm't'              [^j]eter            is:ifut is:2sg            di:M
SFX d0   eter       èteras/n'q'l'm't'               [^j]eter            is:ifut is:2sg            di:R
SFX d0   eler       elleras/n'q'l'm't'              ppeler              is:ifut is:2sg
SFX d0   eler       elleras/n'q'l'm't'              [^p].eler           is:ifut is:2sg            di:M
SFX d0   eler       èleras/n'q'l'm't'               [^p].eler           is:ifut is:2sg            di:R
SFX d0   eler       elleras/n'q'l'm't'              épeler              is:ifut is:2sg            di:M
SFX d0   eler       èleras/n'q'l'm't'               épeler              is:ifut is:2sg            di:R
SFX d0   eter       ettera/n'q'l'm't's'             jeter               is:ifut is:3sg
SFX d0   eter       ettera/n'q'l'm't's'             [^j]eter            is:ifut is:3sg            di:M
SFX d0   eter       ètera/n'q'l'm't's'              [^j]eter            is:ifut is:3sg            di:R
SFX d0   eler       ellera/n'q'l'm't's'             ppeler              is:ifut is:3sg
SFX d0   eler       ellera/n'q'l'm't's'             [^p].eler           is:ifut is:3sg            di:M
SFX d0   eler       èlera/n'q'l'm't's'              [^p].eler           is:ifut is:3sg            di:R
SFX d0   eler       ellera/n'q'l'm't's'             épeler              is:ifut is:3sg            di:M
SFX d0   eler       èlera/n'q'l'm't's'              épeler              is:ifut is:3sg            di:R
SFX d0   eter       etterons/n'q'l't'               jeter               is:ifut is:1pl
SFX d0   eter       etterons/n'q'l't'               [^j]eter            is:ifut is:1pl            di:M
SFX d0   eter       èterons/n'q'l't'                [^j]eter            is:ifut is:1pl            di:R
SFX d0   eler       ellerons/n'q'l't'               ppeler              is:ifut is:1pl
SFX d0   eler       ellerons/n'q'l't'               [^p].eler           is:ifut is:1pl            di:M
SFX d0   eler       èlerons/n'q'l't'                [^p].eler           is:ifut is:1pl            di:R
SFX d0   eler       ellerons/n'q'l't'               épeler              is:ifut is:1pl            di:M
SFX d0   eler       èlerons/n'q'l't'                épeler              is:ifut is:1pl            di:R
SFX d0   eter       etterez/n'q'l'm'                jeter               is:ifut is:2pl
SFX d0   eter       etterez/n'q'l'm'                [^j]eter            is:ifut is:2pl            di:M
SFX d0   eter       èterez/n'q'l'm'                 [^j]eter            is:ifut is:2pl            di:R
SFX d0   eler       ellerez/n'q'l'm'                ppeler              is:ifut is:2pl
SFX d0   eler       ellerez/n'q'l'm'                [^p].eler           is:ifut is:2pl            di:M
SFX d0   eler       èlerez/n'q'l'm'                 [^p].eler           is:ifut is:2pl            di:R
SFX d0   eler       ellerez/n'q'l'm'                épeler              is:ifut is:2pl            di:M
SFX d0   eler       èlerez/n'q'l'm'                 épeler              is:ifut is:2pl            di:R
SFX d0   eter       etteront/n'q'l'm't's'           jeter               is:ifut is:3pl!
SFX d0   eter       etteront/n'q'l'm't's'           [^j]eter            is:ifut is:3pl!            di:M
SFX d0   eter       èteront/n'q'l'm't's'            [^j]eter            is:ifut is:3pl!            di:R
SFX d0   eler       elleront/n'q'l'm't's'           ppeler              is:ifut is:3pl!
SFX d0   eler       elleront/n'q'l'm't's'           [^p].eler           is:ifut is:3pl!            di:M
SFX d0   eler       èleront/n'q'l'm't's'            [^p].eler           is:ifut is:3pl!            di:R
SFX d0   eler       elleront/n'q'l'm't's'           épeler              is:ifut is:3pl!            di:M
SFX d0   eler       èleront/n'q'l'm't's'            épeler              is:ifut is:3pl!            di:R
SFX d0   eter       etterais/j'n'q'l'm't'           jeter               is:cond is:1sg is:2sg
SFX d0   eter       etterais/j'n'q'l'm't'           [^j]eter            is:cond is:1sg is:2sg     di:M
SFX d0   eter       èterais/j'n'q'l'm't'            [^j]eter            is:cond is:1sg is:2sg     di:R
SFX d0   eler       ellerais/j'n'q'l'm't'           ppeler              is:cond is:1sg is:2sg
SFX d0   eler       ellerais/j'n'q'l'm't'           [^p].eler           is:cond is:1sg is:2sg     di:M
SFX d0   eler       èlerais/j'n'q'l'm't'            [^p].eler           is:cond is:1sg is:2sg     di:R
SFX d0   eler       ellerais/j'n'q'l'm't'           épeler              is:cond is:1sg is:2sg     di:M
SFX d0   eler       èlerais/j'n'q'l'm't'            épeler              is:cond is:1sg is:2sg     di:R
SFX d0   eter       etterait/n'q'l'm't's'           jeter               is:cond is:3sg
SFX d0   eter       etterait/n'q'l'm't's'           [^j]eter            is:cond is:3sg            di:M
SFX d0   eter       èterait/n'q'l'm't's'            [^j]eter            is:cond is:3sg            di:R
SFX d0   eler       ellerait/n'q'l'm't's'           ppeler              is:cond is:3sg
SFX d0   eler       ellerait/n'q'l'm't's'           [^p].eler           is:cond is:3sg            di:M
SFX d0   eler       èlerait/n'q'l'm't's'            [^p].eler           is:cond is:3sg            di:R
SFX d0   eler       ellerait/n'q'l'm't's'           épeler              is:cond is:3sg            di:M
SFX d0   eler       èlerait/n'q'l'm't's'            épeler              is:cond is:3sg            di:R
SFX d0   eter       etterions/n'q'l't'              jeter               is:cond is:1pl
SFX d0   eter       etterions/n'q'l't'              [^j]eter            is:cond is:1pl            di:M
SFX d0   eter       èterions/n'q'l't'               [^j]eter            is:cond is:1pl            di:R
SFX d0   eler       ellerions/n'q'l't'              ppeler              is:cond is:1pl
SFX d0   eler       ellerions/n'q'l't'              [^p].eler           is:cond is:1pl            di:M
SFX d0   eler       èlerions/n'q'l't'               [^p].eler           is:cond is:1pl            di:R
SFX d0   eler       ellerions/n'q'l't'              épeler              is:cond is:1pl            di:M
SFX d0   eler       èlerions/n'q'l't'               épeler              is:cond is:1pl            di:R
SFX d0   eter       etteriez/n'q'l'm'               jeter               is:cond is:2pl
SFX d0   eter       etteriez/n'q'l'm'               [^j]eter            is:cond is:2pl            di:M
SFX d0   eter       èteriez/n'q'l'm'                [^j]eter            is:cond is:2pl            di:R
SFX d0   eler       elleriez/n'q'l'm'               ppeler              is:cond is:2pl
SFX d0   eler       elleriez/n'q'l'm'               [^p].eler           is:cond is:2pl            di:M
SFX d0   eler       èleriez/n'q'l'm'                [^p].eler           is:cond is:2pl            di:R
SFX d0   eler       elleriez/n'q'l'm'               épeler              is:cond is:2pl            di:M
SFX d0   eler       èleriez/n'q'l'm'                épeler              is:cond is:2pl            di:R
SFX d0   eter       etteraient/n'q'l'm't's'         jeter               is:cond is:3pl
SFX d0   eter       etteraient/n'q'l'm't's'         [^j]eter            is:cond is:3pl            di:M
SFX d0   eter       èteraient/n'q'l'm't's'          [^j]eter            is:cond is:3pl            di:R
SFX d0   eler       elleraient/n'q'l'm't's'         ppeler              is:cond is:3pl
SFX d0   eler       elleraient/n'q'l'm't's'         [^p].eler           is:cond is:3pl            di:M
SFX d0   eler       èleraient/n'q'l'm't's'          [^p].eler           is:cond is:3pl            di:R
SFX d0   eler       elleraient/n'q'l'm't's'         épeler              is:cond is:3pl            di:M
SFX d0   eler       èleraient/n'q'l'm't's'          épeler              is:cond is:3pl            di:R
SFX d0   er         asse/j'n'q'l'm't'               er                  is:simp is:1sg
SFX d0   er         asses/n'q'l'm't'                er                  is:simp is:2sg
SFX d0   er         ât/n'q'l'm't's'                 er                  is:simp is:3sg
SFX d0   er         assions/n'q'l't'                er                  is:simp is:1pl
SFX d0   er         assiez/n'q'l'm'                 er                  is:simp is:2pl
SFX d0   er         assent/n'q'l'm't's'             er                  is:simp is:3pl
SFX d0   eter       ette/n'l'm't'                   jeter               is:impe is:2sg
SFX d0   eter       ette/n'l'm't'                   [^j]eter            is:impe is:2sg            di:M
SFX d0   eter       ète/n'l'm't'                    [^j]eter            is:impe is:2sg            di:R
SFX d0   eler       elle/n'l'm't'                   ppeler              is:impe is:2sg
SFX d0   eler       elle/n'l'm't'                   [^p].eler           is:impe is:2sg            di:M
SFX d0   eler       èle/n'l'm't'                    [^p].eler           is:impe is:2sg            di:R
SFX d0   eler       elle/n'l'm't'                   épeler              is:impe is:2sg            di:M
SFX d0   eler       èle/n'l'm't'                    épeler              is:impe is:2sg            di:R
SFX d0   er         ons/n'l't'                      er                  is:impe is:1pl
SFX d0   er         ez/n'l'm'                       er                  is:impe is:2pl


# exceptions du premier groupe ----------------------------------------------------------------------------------------

# aller
SFX aA Y 54
SFX aA   ller       ller/n'q'd'l'm't'               aller               is:infi
SFX aA   ller       llant/n'q'd'l'm't'              aller               is:ppre
SFX aA   ller       llé/q'                          aller               is:ppas is:mas is:sg
SFX aA   ller       llés/q'                         aller               is:ppas is:mas is:pl
SFX aA   ller       llée/q'                         aller               is:ppas is:fem is:sg
SFX aA   ller       llées/q'                        aller               is:ppas is:fem is:pl
SFX aA   aller      vais/j'n'q'l'm't'               aller               is:ipre is:1sg
SFX aA   aller      vas/n'q'l'm't'                  aller               is:ipre is:2sg
SFX aA   aller      va/c'n'q'l'm't'                 aller               is:ipre is:3sg
SFX aA   ller       llons/n'q'l't'                  aller               is:ipre is:1pl
SFX aA   ller       llez/n'q'l'm'                   aller               is:ipre is:2pl
SFX aA   aller      vont/n'q'l'm't'                 aller               is:ipre is:3pl!
SFX aA   ller       llais/j'n'q'l'm't'              aller               is:iimp is:1sg is:2sg
SFX aA   ller       llait/c'n'q'l'm't'              aller               is:iimp is:3sg
SFX aA   ller       llions/n'q'l't'                 aller               is:iimp is:1pl
SFX aA   ller       lliez/n'q'l'm'                  aller               is:iimp is:2pl
SFX aA   ller       llaient/n'q'l'm't'              aller               is:iimp is:3pl
SFX aA   ller       llai/j'n'q'l'm't'               aller               is:ipsi is:1sg
SFX aA   ller       llas/n'q'l'm't'                 aller               is:ipsi is:2sg
SFX aA   ller       lla/c'n'q'l'm't'                aller               is:ipsi is:3sg
SFX aA   ller       llâmes/n'q'l't'                 aller               is:ipsi is:1pl
SFX aA   ller       llâtes/n'q'l'm'                 aller               is:ipsi is:2pl
SFX aA   ller       llèrent/n'q'l'm't'              aller               is:ipsi is:3pl!
SFX aA   aller      irai/j'n'q'l'm't'               aller               is:ifut is:1sg
SFX aA   aller      iras/n'q'l'm't'                 aller               is:ifut is:2sg
SFX aA   aller      ira/c'n'q'l'm't'                aller               is:ifut is:3sg
SFX aA   aller      irons/n'q'l't'                  aller               is:ifut is:1pl
SFX aA   aller      irez/n'q'l'm'                   aller               is:ifut is:2pl
SFX aA   aller      iront/n'q'l'm't'                aller               is:ifut is:3pl!
SFX aA   aller      irais/j'n'q'l'm't'              aller               is:cond is:1sg is:2sg
SFX aA   aller      irait/c'n'q'l'm't'              aller               is:cond is:3sg
SFX aA   aller      irions/n'q'l't'                 aller               is:cond is:1pl
SFX aA   aller      iriez/n'q'l'm'                  aller               is:cond is:2pl
SFX aA   aller      iraient/n'q'l'm't'              aller               is:cond is:3pl
SFX aA   ller       ille/j'n'q'l'm't'               aller               is:spre is:1sg is:3sg
SFX aA   ller       illes/n'q'l'm't'                aller               is:spre is:2sg
SFX aA   ller       llions/n'q'l't'                 aller               is:spre is:1pl
SFX aA   ller       lliez/n'q'l'm'                  aller               is:spre is:2pl
SFX aA   ller       illent/n'q'l'm't'               aller               is:spre is:3pl
SFX aA   ller       llasse/j'n'q'l'm't'             aller               is:simp is:1sg
SFX aA   ller       llasses/n'q'l'm't'              aller               is:simp is:2sg
SFX aA   ller       llât/c'n'q'l'm't'               aller               is:simp is:3sg
SFX aA   ller       llassions/n'q'l't'              aller               is:simp is:1pl
SFX aA   ller       llassiez/n'q'l'm'               aller               is:simp is:2pl
SFX aA   ller       llassent/n'q'l'm't'             aller               is:simp is:3pl
SFX aA   aller      va/n'l'm't'                     aller               is:impe is:2sg
SFX aA   aller      vas-y/n'l'm't'                  aller               is:impe is:2sg ds:+y
SFX aA   aller      va-t'en/n'l'                    aller               is:impe is:2sg ds:+te ds:+en
SFX aA   ller       llons/n'l't'                    aller               is:impe is:1pl
SFX aA   ller       llons-y/n'l'                    aller               is:impe is:1pl ds:+y
SFX aA   ller       llons-nous-en/n'l'              aller               is:impe is:1pl ds:+nous ds:+en
SFX aA   ller       llez/n'l'm'                     aller               is:impe is:2pl
SFX aA   ller       llez-y/n'l'                     aller               is:impe is:2pl ds:+y
SFX aA   ller       llez-vous-en/n'l'               aller               is:impe is:2pl ds:+vous ds:+en

# envoyer [T,P] | renvoyer [T]
SFX aD Y 44
SFX aD   voyer      voyer/n'q'd'l'm't's'            envoyer             is:infi
SFX aD   voyer      voyant/n'q'd'l'm't's'           envoyer             is:ppre
SFX aD   voyer      voyé/d'q'                       envoyer             is:ppas is:adj is:mas is:sg
SFX aD   voyer      voyés/d'q'                      envoyer             is:ppas is:adj is:mas is:pl
SFX aD   voyer      voyée/d'q'                      envoyer             is:ppas is:adj is:fem is:sg
SFX aD   voyer      voyées/d'q'                     envoyer             is:ppas is:adj is:fem is:pl
SFX aD   voyer      voie/j'n'q'l'm't's'             envoyer             is:ipre is:1sg is:3sg
SFX aD   voyer      voies/n'q'l'm't'                envoyer             is:ipre is:2sg
SFX aD   voyer      voyons/n'q'l't'                 envoyer             is:ipre is:1pl
SFX aD   voyer      voyez/n'q'l'm'                  envoyer             is:ipre is:2pl
SFX aD   voyer      voient/n'q'l'm't's'             envoyer             is:ipre is:spre is:3pl
SFX aD   voyer      voyais/j'n'q'l'm't'             envoyer             is:iimp is:1sg is:2sg
SFX aD   voyer      voyait/n'q'l'm't's'             envoyer             is:iimp is:3sg
SFX aD   voyer      voyions/n'q'l't'                envoyer             is:iimp is:spre is:1pl
SFX aD   voyer      voyiez/n'q'l'm'                 envoyer             is:iimp is:spre is:2pl
SFX aD   voyer      voyaient/n'q'l'm't's'           envoyer             is:iimp is:3pl
SFX aD   voyer      voyai/j'n'q'l'm't'              envoyer             is:ipsi is:1sg
SFX aD   voyer      voyas/n'q'l'm't'                envoyer             is:ipsi is:2sg
SFX aD   voyer      voya/n'q'l'm't's'               envoyer             is:ipsi is:3sg
SFX aD   voyer      voyâmes/n'q'l't'                envoyer             is:ipsi is:1pl
SFX aD   voyer      voyâtes/n'q'l'm'                envoyer             is:ipsi is:2pl
SFX aD   voyer      voyèrent/n'q'l'm't's'           envoyer             is:ipsi is:3pl!
SFX aD   voyer      verrai/j'n'q'l'm't'             envoyer             is:ifut is:1sg
SFX aD   voyer      verras/n'q'l'm't'               envoyer             is:ifut is:2sg
SFX aD   voyer      verra/n'q'l'm't's'              envoyer             is:ifut is:3sg
SFX aD   voyer      verrons/n'q'l't'                envoyer             is:ifut is:1pl
SFX aD   voyer      verrez/n'q'l'm'                 envoyer             is:ifut is:2pl
SFX aD   voyer      verront/n'q'l'm't's'            envoyer             is:ifut is:3pl!
SFX aD   voyer      verrais/j'n'q'l'm't'            envoyer             is:cond is:1sg is:2sg
SFX aD   voyer      verrait/n'q'l'm't's'            envoyer             is:cond is:3sg
SFX aD   voyer      verrions/n'q'l't'               envoyer             is:cond is:1pl
SFX aD   voyer      verriez/n'q'l'm'                envoyer             is:cond is:2pl
SFX aD   voyer      verraient/n'q'l'm't's'          envoyer             is:cond is:3pl
SFX aD   voyer      voie/j'n'q'l'm't's'             envoyer             is:spre is:1sg is:3sg
SFX aD   voyer      voies/n'q'l'm't'                envoyer             is:spre is:2sg
SFX aD   voyer      voyasse/j'n'q'l'm't'            envoyer             is:simp is:1sg
SFX aD   voyer      voyasses/n'q'l'm't'             envoyer             is:simp is:2sg
SFX aD   voyer      voyât/n'q'l'm't's'              envoyer             is:simp is:3sg
SFX aD   voyer      voyassions/n'q'l't'             envoyer             is:simp is:1pl
SFX aD   voyer      voyassiez/n'q'l'm'              envoyer             is:simp is:2pl
SFX aD   voyer      voyassent/n'q'l'm't's'          envoyer             is:simp is:3pl
SFX aD   voyer      voie/n'l'm't'                   envoyer             is:impe is:2sg
SFX aD   voyer      voyons/n'l't'                   envoyer             is:impe is:1pl
SFX aD   voyer      voyez/n'l'm'                    envoyer             is:impe is:2pl

# adirer [T]
SFX aE Y 6
SFX aE   direr      direr/n'q'd'l'm't's'            direr               is:infi
SFX aE   direr      dirant/n'q'd'l'm't's'           direr               is:ppre
SFX aE   direr      diré/L'D'Q'                     direr               is:ppas is:adj is:mas is:sg
SFX aE   direr      dirés/D'Q'                      direr               is:ppas is:adj is:mas is:pl
SFX aE   direr      dirée/L'D'Q'                    direr               is:ppas is:adj is:fem is:sg
SFX aE   direr      dirées/D'Q'                     direr               is:ppas is:adj is:fem is:pl

# concerner [T]
SFX aF Y 18
SFX aF   cerner     cerner/n'q'd'l'm't's'           er                  is:infi
SFX aF   cerner     cernant/n'q'd'l'm't's'          er                  is:ppre
SFX aF   cerner     cerné/L'D'Q'                    er                  is:ppas is:adj is:mas is:sg
SFX aF   cerner     cernés/D'Q'                     er                  is:ppas is:adj is:mas is:pl
SFX aF   cerner     cernée/L'D'Q'                   er                  is:ppas is:adj is:fem is:sg
SFX aF   cerner     cernées/D'Q'                    er                  is:ppas is:adj is:fem is:pl
SFX aF   cerner     cerne/n'q'l'm't's'              er                  is:ipre is:spre is:3sg
SFX aF   cerner     cernent/n'q'l'm't's'            er                  is:ipre is:spre is:3pl
SFX aF   cerner     cernait/n'q'l'm't's'            er                  is:iimp is:3sg
SFX aF   cerner     cernaient/n'q'l'm't's'          er                  is:iimp is:3pl
SFX aF   cerner     cerna/n'q'l'm't's'              er                  is:ipsi is:3sg
SFX aF   cerner     cernèrent/n'q'l'm't's'          er                  is:ipsi is:3pl!
SFX aF   cerner     cernera/n'q'l'm't's'            er                  is:ifut is:3sg
SFX aF   cerner     cerneront/n'q'l'm't's'          er                  is:ifut is:3pl!
SFX aF   cerner     cernerait/n'q'l'm't's'          er                  is:cond is:3sg
SFX aF   cerner     cerneraient/n'q'l'm't's'        er                  is:cond is:3pl
SFX aF   cerner     cernât/n'q'l'm't's'             er                  is:simp is:3sg
SFX aF   cerner     cernassent/n'q'l'm't's'         er                  is:simp is:3pl

# incomber [Ti] | résulter [I]
SFX aG Y 19
SFX aG   er         er/n'q'd'l'm't's'               er                  is:infi
SFX aG   er         ant/n'q'd'l'm't's'              er                  is:ppre
SFX aG   mber       mbé/d'q'                        mber                is:ppas is:epi is:inv
SFX aG   lter       lté/d'q'                        lter                is:ppas is:adj is:mas is:sg
SFX aG   lter       ltés/d'q'                       lter                is:ppas is:adj is:mas is:pl
SFX aG   lter       ltée/d'q'                       lter                is:ppas is:adj is:fem is:sg
SFX aG   lter       ltées/d'q'                      lter                is:ppas is:adj is:fem is:pl
SFX aG   er         e/n'q'l'm't's'                  er                  is:ipre is:spre is:3sg
SFX aG   er         ent/n'q'l'm't's'                er                  is:ipre is:spre is:3pl
SFX aG   er         ait/n'q'l'm't's'                er                  is:iimp is:3sg
SFX aG   er         aient/n'q'l'm't's'              er                  is:iimp is:3pl
SFX aG   er         a/n'q'l'm't's'                  er                  is:ipsi is:3sg
SFX aG   er         èrent/n'q'l'm't's'              er                  is:ipsi is:3pl!
SFX aG   er         era/n'q'l'm't's'                er                  is:ifut is:3sg
SFX aG   er         eront/n'q'l'm't's'              er                  is:ifut is:3pl!
SFX aG   er         erait/n'q'l'm't's'              er                  is:cond is:3sg
SFX aG   er         eraient/n'q'l'm't's'            er                  is:cond is:3pl
SFX aG   er         ât/n'q'l'm't's'                 er                  is:simp is:3sg
SFX aG   er         assent/n'q'l'm't's'             er                  is:simp is:3pl

# jogger [I]
SFX aH Y 39
SFX aH   er         er/n'q'd'l'm't's'               gger                    is:infi
SFX aH   er         ant/n'q'd'l'm't's'              gger                    is:ppre
SFX aH   er         é/q'                            gger                    is:ppas is:epi is:inv is:1jsg
SFX aH   er         e/j'n'q'l'm't's'                gger                    is:ipre is:spre is:1sg is:3sg
SFX aH   er         es/n'q'l'm't'                   gger                    is:ipre is:spre is:2sg
SFX aH   er         ons/n'q'l't'                    gger                    is:ipre is:1pl
SFX aH   er         ez/n'q'l'm'                     gger                    is:ipre is:2pl
SFX aH   er         ent/n'q'l'm't's'                gger                    is:ipre is:spre is:3pl
SFX aH   er         ais/j'n'q'l'm't'                gger                    is:iimp is:1sg is:2sg
SFX aH   er         ait/n'q'l'm't's'                gger                    is:iimp is:3sg
SFX aH   er         ions/n'q'l't'                   gger                    is:iimp is:spre is:1pl
SFX aH   er         iez/n'q'l'm'                    gger                    is:iimp is:spre is:2pl
SFX aH   er         aient/n'q'l'm't's'              gger                    is:iimp is:3pl
SFX aH   er         ai/j'n'q'l'm't'                 gger                    is:ipsi is:1sg
SFX aH   er         as/n'q'l'm't'                   gger                    is:ipsi is:2sg
SFX aH   er         a/n'q'l'm't's'                  gger                    is:ipsi is:3sg
SFX aH   er         âmes/n'q'l't'                   gger                    is:ipsi is:1pl
SFX aH   er         âtes/n'q'l'm'                   gger                    is:ipsi is:2pl
SFX aH   er         èrent/n'q'l'm't's'              gger                    is:ipsi is:3pl!
SFX aH   er         erai/j'n'q'l'm't'               gger                    is:ifut is:1sg
SFX aH   er         eras/n'q'l'm't'                 gger                    is:ifut is:2sg
SFX aH   er         era/n'q'l'm't's'                gger                    is:ifut is:3sg
SFX aH   er         erons/n'q'l't'                  gger                    is:ifut is:1pl
SFX aH   er         erez/n'q'l'm'                   gger                    is:ifut is:2pl
SFX aH   er         eront/n'q'l'm't's'              gger                    is:ifut is:3pl!
SFX aH   er         erais/j'n'q'l'm't'              gger                    is:cond is:1sg is:2sg
SFX aH   er         erait/n'q'l'm't's'              gger                    is:cond is:3sg
SFX aH   er         erions/n'q'l't'                 gger                    is:cond is:1pl
SFX aH   er         eriez/n'q'l'm'                  gger                    is:cond is:2pl
SFX aH   er         eraient/n'q'l'm't's'            gger                    is:cond is:3pl
SFX aH   er         asse/j'n'q'l'm't'               gger                    is:simp is:1sg
SFX aH   er         asses/n'q'l'm't'                gger                    is:simp is:2sg
SFX aH   er         ât/n'q'l'm't's'                 gger                    is:simp is:3sg
SFX aH   er         assions/n'q'l't'                gger                    is:simp is:1pl
SFX aH   er         assiez/n'q'l'm'                 gger                    is:simp is:2pl
SFX aH   er         assent/n'q'l'm't's'             gger                    is:simp is:3pl
SFX aH   er         e/n'l'm't'                      gger                    is:impe is:2sg
SFX aH   er         ons/n'l't'                      gger                    is:impe is:1pl
SFX aH   er         ez/n'l'm'                       gger                    is:impe is:2pl

# créneler [T] (classique) | crèneler [T] (réforme 1990)
SFX aY Y 57
SFX aY   neler      neler/n'q'd'l'm't's'            neler               is:infi
SFX aY   neler      nelant/n'q'd'l'm't's'           neler               is:ppre
SFX aY   neler      nelé/L'D'Q'                     neler               is:ppas is:adj is:mas is:sg is:1jsg
SFX aY   neler      nelés/D'Q'                      neler               is:ppas is:adj is:mas is:pl
SFX aY   neler      nelée/L'D'Q'                    neler               is:ppas is:adj is:fem is:sg
SFX aY   neler      nelées/D'Q'                     neler               is:ppas is:adj is:fem is:pl
SFX aY   éneler     énelle/j'n'q'l'm't's'           éneler              is:ipre is:spre is:1sg is:3sg     di:M
SFX aY   èneler     énèle/j'n'q'l'm't's'            èneler              is:ipre is:spre is:1sg is:3sg     di:R
SFX aY   éneler     énelles/n'q'l'm't'              éneler              is:ipre is:spre is:2sg            di:M
SFX aY   èneler     énèles/n'q'l'm't'               èneler              is:ipre is:spre is:2sg            di:R
SFX aY   neler      nelons/n'q'l't'                 neler               is:ipre is:1pl
SFX aY   neler      nelez/n'q'l'm'                  neler               is:ipre is:2pl
SFX aY   éneler     énellent/n'q'l'm't's'           éneler              is:ipre is:spre is:3pl            di:M
SFX aY   èneler     énèlent/n'q'l'm't's'            èneler              is:ipre is:spre is:3pl            di:R
SFX aY   neler      nelais/j'n'q'l'm't'             neler               is:iimp is:1sg is:2sg
SFX aY   neler      nelait/n'q'l'm't's'             neler               is:iimp is:3sg
SFX aY   neler      nelions/n'q'l't'                neler               is:iimp is:spre is:1pl
SFX aY   neler      neliez/n'q'l'm'                 neler               is:iimp is:spre is:2pl
SFX aY   neler      nelaient/n'q'l'm't's'           neler               is:iimp is:3pl
SFX aY   neler      nelai/j'n'q'l'm't'              neler               is:ipsi is:1sg
SFX aY   neler      nelas/n'q'l'm't'                neler               is:ipsi is:2sg
SFX aY   neler      nela/n'q'l'm't's'               neler               is:ipsi is:3sg
SFX aY   neler      nelâmes/n'q'l't'                neler               is:ipsi is:1pl
SFX aY   neler      nelâtes/n'q'l'm'                neler               is:ipsi is:2pl
SFX aY   neler      nelèrent/n'q'l'm't's'           neler               is:ipsi is:3pl!
SFX aY   éneler     énellerai/j'n'q'l'm't'          éneler              is:ifut is:1sg            di:M
SFX aY   èneler     énèlerai/j'n'q'l'm't'           èneler              is:ifut is:1sg            di:R
SFX aY   éneler     énelleras/n'q'l'm't'            éneler              is:ifut is:2sg            di:M
SFX aY   èneler     énèleras/n'q'l'm't'             èneler              is:ifut is:2sg            di:R
SFX aY   éneler     énellera/n'q'l'm't's'           éneler              is:ifut is:3sg            di:M
SFX aY   èneler     énèlera/n'q'l'm't's'            èneler              is:ifut is:3sg            di:R
SFX aY   éneler     énellerons/n'q'l't'             éneler              is:ifut is:1pl            di:M
SFX aY   èneler     énèlerons/n'q'l't'              èneler              is:ifut is:1pl            di:R
SFX aY   éneler     énellerez/n'q'l'm'              éneler              is:ifut is:2pl            di:M
SFX aY   èneler     énèlerez/n'q'l'm'               èneler              is:ifut is:2pl            di:R
SFX aY   éneler     énelleront/n'q'l'm't's'         éneler              is:ifut is:3pl!           di:M
SFX aY   èneler     énèleront/n'q'l'm't's'          èneler              is:ifut is:3pl!           di:R
SFX aY   éneler     énellerais/j'n'q'l'm't'         éneler              is:cond is:1sg is:2sg     di:M
SFX aY   èneler     énèlerais/j'n'q'l'm't'          èneler              is:cond is:1sg is:2sg     di:R
SFX aY   éneler     énellerait/n'q'l'm't's'         éneler              is:cond is:3sg            di:M
SFX aY   èneler     énèlerait/n'q'l'm't's'          èneler              is:cond is:3sg            di:R
SFX aY   éneler     énellerions/n'q'l't'            éneler              is:cond is:1pl            di:M
SFX aY   èneler     énèlerions/n'q'l't'             èneler              is:cond is:1pl            di:R
SFX aY   éneler     énelleriez/n'q'l'm'             éneler              is:cond is:2pl            di:M
SFX aY   èneler     énèleriez/n'q'l'm'              èneler              is:cond is:2pl            di:R
SFX aY   éneler     énelleraient/n'q'l'm't's'       éneler              is:cond is:3pl            di:M
SFX aY   èneler     énèleraient/n'q'l'm't's'        èneler              is:cond is:3pl            di:R
SFX aY   neler      nelasse/j'n'q'l'm't'            neler               is:simp is:1sg
SFX aY   neler      nelasses/n'q'l'm't'             neler               is:simp is:2sg
SFX aY   neler      nelât/n'q'l'm't's'              neler               is:simp is:3sg
SFX aY   neler      nelassions/n'q'l't'             neler               is:simp is:1pl
SFX aY   neler      nelassiez/n'q'l'm'              neler               is:simp is:2pl
SFX aY   neler      nelassent/n'q'l'm't's'          neler               is:simp is:3pl
SFX aY   éneler     énelle/n'l'm't'                 éneler              is:impe is:2sg            di:M
SFX aY   èneler     énèle/n'l'm't'                  èneler              is:impe is:2sg            di:R
SFX aY   neler      nelons/n'l't'                   neler               is:impe is:1pl
SFX aY   neler      nelez/n'l'm'                    neler               is:impe is:2pl

# crételer [T] (classique) | crèteler [T] (réforme 1990)
SFX aZ Y 57
SFX aZ   teler      teler/n'q'd'l'm't's'            teler               is:infi
SFX aZ   teler      telant/n'q'd'l'm't's'           teler               is:ppre
SFX aZ   teler      telé/L'D'Q'                     teler               is:ppas is:adj is:mas is:sg is:1jsg
SFX aZ   teler      telés/D'Q'                      teler               is:ppas is:adj is:mas is:pl
SFX aZ   teler      telée/L'D'Q'                    teler               is:ppas is:adj is:fem is:sg
SFX aZ   teler      telées/D'Q'                     teler               is:ppas is:adj is:fem is:pl
SFX aZ   ételer     ételle/j'n'q'l'm't's'           ételer              is:ipre is:spre is:1sg is:3sg     di:M
SFX aZ   èteler     étèle/j'n'q'l'm't's'            èteler              is:ipre is:spre is:1sg is:3sg     di:R
SFX aZ   ételer     ételles/n'q'l'm't'              ételer              is:ipre is:spre is:2sg            di:M
SFX aZ   èteler     étèles/n'q'l'm't'               èteler              is:ipre is:spre is:2sg            di:R
SFX aZ   teler      telons/n'q'l't'                 teler               is:ipre is:1pl
SFX aZ   teler      telez/n'q'l'm'                  teler               is:ipre is:2pl
SFX aZ   ételer     étellent/n'q'l'm't's'           ételer              is:ipre is:spre is:3pl            di:M
SFX aZ   èteler     étèlent/n'q'l'm't's'            èteler              is:ipre is:spre is:3pl            di:R
SFX aZ   teler      telais/j'n'q'l'm't'             teler               is:iimp is:1sg is:2sg
SFX aZ   teler      telait/n'q'l'm't's'             teler               is:iimp is:3sg
SFX aZ   teler      telions/n'q'l't'                teler               is:iimp is:spre is:1pl
SFX aZ   teler      teliez/n'q'l'm'                 teler               is:iimp is:spre is:2pl
SFX aZ   teler      telaient/n'q'l'm't's'           teler               is:iimp is:3pl
SFX aZ   teler      telai/j'n'q'l'm't'              teler               is:ipsi is:1sg
SFX aZ   teler      telas/n'q'l'm't'                teler               is:ipsi is:2sg
SFX aZ   teler      tela/n'q'l'm't's'               teler               is:ipsi is:3sg
SFX aZ   teler      telâmes/n'q'l't'                teler               is:ipsi is:1pl
SFX aZ   teler      telâtes/n'q'l'm'                teler               is:ipsi is:2pl
SFX aZ   teler      telèrent/n'q'l'm't's'           teler               is:ipsi is:3pl!
SFX aZ   ételer     étellerai/j'n'q'l'm't'          ételer              is:ifut is:1sg            di:M
SFX aZ   èteler     étèlerai/j'n'q'l'm't'           èteler              is:ifut is:1sg            di:R
SFX aZ   ételer     ételleras/n'q'l'm't'            ételer              is:ifut is:2sg            di:M
SFX aZ   èteler     étèleras/n'q'l'm't'             èteler              is:ifut is:2sg            di:R
SFX aZ   ételer     étellera/n'q'l'm't's'           ételer              is:ifut is:3sg            di:M
SFX aZ   èteler     étèlera/n'q'l'm't's'            èteler              is:ifut is:3sg            di:R
SFX aZ   ételer     étellerons/n'q'l't'             ételer              is:ifut is:1pl            di:M
SFX aZ   èteler     étèlerons/n'q'l't'              èteler              is:ifut is:1pl            di:R
SFX aZ   ételer     étellerez/n'q'l'm'              ételer              is:ifut is:2pl            di:M
SFX aZ   èteler     étèlerez/n'q'l'm'               èteler              is:ifut is:2pl            di:R
SFX aZ   ételer     ételleront/n'q'l'm't's'         ételer              is:ifut is:3pl!           di:M
SFX aZ   èteler     étèleront/n'q'l'm't's'          èteler              is:ifut is:3pl!           di:R
SFX aZ   ételer     étellerais/j'n'q'l'm't'         ételer              is:cond is:1sg is:2sg     di:M
SFX aZ   èteler     étèlerais/j'n'q'l'm't'          èteler              is:cond is:1sg is:2sg     di:R
SFX aZ   ételer     étellerait/n'q'l'm't's'         ételer              is:cond is:3sg            di:M
SFX aZ   èteler     étèlerait/n'q'l'm't's'          èteler              is:cond is:3sg            di:R
SFX aZ   ételer     étellerions/n'q'l't'            ételer              is:cond is:1pl            di:M
SFX aZ   èteler     étèlerions/n'q'l't'             èteler              is:cond is:1pl            di:R
SFX aZ   ételer     ételleriez/n'q'l'm'             ételer              is:cond is:2pl            di:M
SFX aZ   èteler     étèleriez/n'q'l'm'              èteler              is:cond is:2pl            di:R
SFX aZ   ételer     ételleraient/n'q'l'm't's'       ételer              is:cond is:3pl            di:M
SFX aZ   èteler     étèleraient/n'q'l'm't's'        èteler              is:cond is:3pl            di:R
SFX aZ   teler      telasse/j'n'q'l'm't'            teler               is:simp is:1sg
SFX aZ   teler      telasses/n'q'l'm't'             teler               is:simp is:2sg
SFX aZ   teler      telât/n'q'l'm't's'              teler               is:simp is:3sg
SFX aZ   teler      telassions/n'q'l't'             teler               is:simp is:1pl
SFX aZ   teler      telassiez/n'q'l'm'              teler               is:simp is:2pl
SFX aZ   teler      telassent/n'q'l'm't's'          teler               is:simp is:3pl
SFX aZ   ételer     ételle/n'l'm't'                 ételer              is:impe is:2sg            di:M
SFX aZ   èteler     étèle/n'l'm't'                  èteler              is:impe is:2sg            di:R
SFX aZ   teler      telons/n'l't'                   teler               is:impe is:1pl
SFX aZ   teler      telez/n'l'm'                    teler               is:impe is:2pl

# interpeler (réforme 1990)
SFX dA Y 42
SFX dA   peler      peler/n'q'd'l'm't's'            peler               is:infi
SFX dA   peler      pelant/n'q'd'l'm't's'           peler               is:ppre
SFX dA   peler      pelé/L'D'Q'                     peler               is:ppas is:adj is:mas is:sg is:1jsg
SFX dA   peler      pelés/D'Q'                      peler               is:ppas is:adj is:mas is:pl
SFX dA   peler      pelée/L'D'Q'                    peler               is:ppas is:adj is:fem is:sg
SFX dA   peler      pelées/D'Q'                     peler               is:ppas is:adj is:fem is:pl
SFX dA   peler      pelle/j'n'q'l'm't's'            peler               is:ipre is:spre is:1sg is:3sg
SFX dA   peler      pelles/n'q'l'm't'               peler               is:ipre is:spre is:2sg
SFX dA   peler      pelons/n'q'l't'                 peler               is:ipre is:1pl
SFX dA   peler      pelez/n'q'l'm'                  peler               is:ipre is:2pl
SFX dA   peler      pellent/n'q'l'm't's'            peler               is:ipre is:spre is:3pl
SFX dA   peler      pelais/j'n'q'l'm't'             peler               is:iimp is:1sg is:2sg
SFX dA   peler      pelait/n'q'l'm't's'             peler               is:iimp is:3sg
SFX dA   peler      pelions/n'q'l't'                peler               is:iimp is:spre is:1pl
SFX dA   peler      peliez/n'q'l'm'                 peler               is:iimp is:spre is:2pl
SFX dA   peler      pelaient/n'q'l'm't's'           peler               is:iimp is:3pl
SFX dA   peler      pelai/j'n'q'l'm't'              peler               is:ipsi is:1sg
SFX dA   peler      pelas/n'q'l'm't'                peler               is:ipsi is:2sg
SFX dA   peler      pela/n'q'l'm't's'               peler               is:ipsi is:3sg
SFX dA   peler      pelâmes/n'q'l't'                peler               is:ipsi is:1pl
SFX dA   peler      pelâtes/n'q'l'm'                peler               is:ipsi is:2pl
SFX dA   peler      pelèrent/n'q'l'm't's'           peler               is:ipsi is:3pl!
SFX dA   peler      pellerai/j'n'q'l'm't'           peler               is:ifut is:1sg
SFX dA   peler      pelleras/n'q'l'm't'             peler               is:ifut is:2sg
SFX dA   peler      pellera/n'q'l'm't's'            peler               is:ifut is:3sg
SFX dA   peler      pellerons/n'q'l't'              peler               is:ifut is:1pl
SFX dA   peler      pellerez/n'q'l'm'               peler               is:ifut is:2pl
SFX dA   peler      pelleront/n'q'l'm't's'          peler               is:ifut is:3pl!
SFX dA   peler      pellerais/j'n'q'l'm't'          peler               is:cond is:1sg is:2sg
SFX dA   peler      pellerait/n'q'l'm't's'          peler               is:cond is:3sg
SFX dA   peler      pellerions/n'q'l't'             peler               is:cond is:1pl
SFX dA   peler      pelleriez/n'q'l'm'              peler               is:cond is:2pl
SFX dA   peler      pelleraient/n'q'l'm't's'        peler               is:cond is:3pl
SFX dA   peler      pelasse/j'n'q'l'm't'            peler               is:simp is:1sg
SFX dA   peler      pelasses/n'q'l'm't'             peler               is:simp is:2sg
SFX dA   peler      pelât/n'q'l'm't's'              peler               is:simp is:3sg
SFX dA   peler      pelassions/n'q'l't'             peler               is:simp is:1pl
SFX dA   peler      pelassiez/n'q'l'm'              peler               is:simp is:2pl
SFX dA   peler      pelassent/n'q'l'm't's'          peler               is:simp is:3pl
SFX dA   peler      pelle/n'l'm't'                  peler               is:impe is:2sg
SFX dA   peler      pelons/n'l't'                   peler               is:impe is:1pl
SFX dA   peler      pelez/n'l'm'                    peler               is:impe is:2pl


# verbes du deuxième groupe ###########################################################################################

# flexions sans élisions
SFX f0 Y 33
SFX f0   ir         ir/n'q'd'l'm't's'               ir                  is:infi
SFX f0   ir         issant/n'q'd'l'm't's'           ir                  is:ppre
SFX f0   ir         is/j'n'q'l'm't'                 ir                  is:ipre is:ipsi is:1sg is:2sg
SFX f0   ir         it/n'q'l'm't's'                 ir                  is:ipre is:ipsi is:3sg
SFX f0   ir         issons/n'q'l't'                 ir                  is:ipre is:1pl
SFX f0   ir         issez/n'q'l'm'                  ir                  is:ipre is:2pl
SFX f0   ir         issent/n'q'l'm't's'             ir                  is:ipre is:spre is:simp is:3pl
SFX f0   ir         issais/j'n'q'l'm't'             ir                  is:iimp is:1sg is:2sg
SFX f0   ir         issait/n'q'l'm't's'             ir                  is:iimp is:3sg
SFX f0   ir         issions/n'q'l't'                ir                  is:iimp is:spre is:simp is:1pl
SFX f0   ir         issiez/n'q'l'm'                 ir                  is:iimp is:spre is:simp is:2pl
SFX f0   ir         issaient/n'q'l'm't's'           ir                  is:iimp is:3pl
SFX f0   ir         îmes/n'q'l't'                   ir                  is:ipsi is:1pl
SFX f0   ir         îtes/n'q'l'm'                   ir                  is:ipsi is:2pl
SFX f0   ir         irent/n'q'l'm't's'              ir                  is:ipsi is:3pl!
SFX f0   ir         irai/j'n'q'l'm't'               ir                  is:ifut is:1sg
SFX f0   ir         iras/n'q'l'm't'                 ir                  is:ifut is:2sg
SFX f0   ir         ira/n'q'l'm't's'                ir                  is:ifut is:3sg
SFX f0   ir         irons/n'q'l't'                  ir                  is:ifut is:1pl
SFX f0   ir         irez/n'q'l'm'                   ir                  is:ifut is:2pl
SFX f0   ir         iront/n'q'l'm't's'              ir                  is:ifut is:3pl!
SFX f0   ir         irais/j'n'q'l'm't'              ir                  is:cond is:1sg is:2sg
SFX f0   ir         irait/n'q'l'm't's'              ir                  is:cond is:3sg
SFX f0   ir         irions/n'q'l't'                 ir                  is:cond is:1pl
SFX f0   ir         iriez/n'q'l'm'                  ir                  is:cond is:2pl
SFX f0   ir         iraient/n'q'l'm't's'            ir                  is:cond is:3pl
SFX f0   ir         isse/j'n'q'l'm't'               ir                  is:spre is:simp is:1sg
SFX f0   ir         isses/n'q'l'm't'                ir                  is:spre is:simp is:2sg
SFX f0   ir         isse/n'q'l'm't's'               ir                  is:spre is:3sg
SFX f0   ir         ît/n'q'l'm't's'                 ir                  is:simp is:3sg
SFX f0   ir         is/n'l'm't'                     ir                  is:impe is:2sg
SFX f0   ir         issons/n'l't'                   ir                  is:impe is:1pl
SFX f0   ir         issez/n'l'm'                    ir                  is:impe is:2pl


# verbes pronominaux réciproques
# aucun dans le deuxième groupe

# exceptions du deuxième groupe ----------------------------------------------------------------------------------------

# haïr [T]
SFX fA Y 38
SFX fA   aïr        aïr/n'q'd'l'm't's'              aïr                 is:infi
SFX fA   aïr        aïssant/n'q'd'l'm't's'          aïr                 is:ppre
SFX fA   aïr        aï/L'D'Q'                       aïr                 is:ppas is:adj is:mas is:sg
SFX fA   aïr        aïs/D'Q'                        aïr                 is:ppas is:adj is:mas is:pl
SFX fA   aïr        aïe/L'D'Q'                      aïr                 is:ppas is:adj is:fem is:sg
SFX fA   aïr        aïes/D'Q'                       aïr                 is:ppas is:adj is:fem is:pl
SFX fA   aïr        ais/j'n'q'l'm't'                aïr                 is:ipre is:1sg is:2sg
SFX fA   aïr        ait/n'q'l'm't's'                aïr                 is:ipre is:3sg
SFX fA   aïr        aïssons/n'q'l't'                aïr                 is:ipre is:1pl
SFX fA   aïr        aïssez/n'q'l'm'                 aïr                 is:ipre is:2pl
SFX fA   aïr        aïssent/n'q'l'm't's'            aïr                 is:ipre is:spre is:simp is:3pl
SFX fA   aïr        aïssais/j'n'q'l'm't'            aïr                 is:iimp is:1sg is:2sg
SFX fA   aïr        aïssait/n'q'l'm't's'            aïr                 is:iimp is:3sg
SFX fA   aïr        aïssions/n'q'l't'               aïr                 is:iimp is:spre is:simp is:1pl
SFX fA   aïr        aïssiez/n'q'l'm'                aïr                 is:iimp is:spre is:simp is:2pl
SFX fA   aïr        aïssaient/n'q'l'm't's'          aïr                 is:iimp is:3pl
SFX fA   aïr        aïs/j'n'q'l'm't'                aïr                 is:ipsi is:1sg is:2sg
SFX fA   aïr        aït/n'q'l'm't's'                aïr                 is:ipsi is:simp is:3sg
SFX fA   aïr        aïmes/n'q'l't'                  aïr                 is:ipsi is:1pl
SFX fA   aïr        aïtes/n'q'l'm'                  aïr                 is:ipsi is:2pl
SFX fA   aïr        aïrent/n'q'l'm't's'             aïr                 is:ipsi is:3pl!
SFX fA   aïr        aïrai/j'n'q'l'm't'              aïr                 is:ifut is:1sg
SFX fA   aïr        aïras/n'q'l'm't'                aïr                 is:ifut is:2sg
SFX fA   aïr        aïra/n'q'l'm't's'               aïr                 is:ifut is:3sg
SFX fA   aïr        aïrons/n'q'l't'                 aïr                 is:ifut is:1pl
SFX fA   aïr        aïrez/n'q'l'm'                  aïr                 is:ifut is:2pl
SFX fA   aïr        aïront/n'q'l'm't's'             aïr                 is:ifut is:3pl!
SFX fA   aïr        aïrais/j'n'q'l'm't'             aïr                 is:cond is:1sg is:2sg
SFX fA   aïr        aïrait/n'q'l'm't's'             aïr                 is:cond is:3sg
SFX fA   aïr        aïrions/n'q'l't'                aïr                 is:cond is:1pl
SFX fA   aïr        aïriez/n'q'l'm'                 aïr                 is:cond is:2pl
SFX fA   aïr        aïraient/n'q'l'm't's'           aïr                 is:cond is:3pl
SFX fA   aïr        aïsse/j'n'q'l'm't'              aïr                 is:spre is:simp is:1sg
SFX fA   aïr        aïsses/n'q'l'm't'               aïr                 is:spre is:simp is:2sg
SFX fA   aïr        aïsse/n'q'l'm't's'              aïr                 is:spre is:3sg
SFX fA   aïr        ais/n'l'm't'                    aïr                 is:impe is:2sg
SFX fA   aïr        aïssons/n'l't'                  aïr                 is:impe is:1pl
SFX fA   aïr        aïssez/n'l'm'                   aïr                 is:impe is:2pl

# s'entre-haïr [Pr] ==
SFX fB Y 29
SFX fB   haïr       haïr/n'q'd'l'm't's'             aïr                 is:infi
SFX fB   haïr       haïssant/n'q'd'l'm't's'         aïr                 is:ppre
SFX fB   haïr       haï/q'                          aïr                 is:ppas is:adj is:mas is:sg
SFX fB   haïr       haïs/q'                         aïr                 is:ppas is:adj is:mas is:pl
SFX fB   haïr       haïe/q'                         aïr                 is:ppas is:adj is:fem is:sg
SFX fB   haïr       haïes/q'                        aïr                 is:ppas is:adj is:fem is:pl
SFX fB   haïr       hait/n'q'l'm't's'               aïr                 is:ipre is:3sg
SFX fB   haïr       haïssons/n'q'l't'               aïr                 is:ipre is:1pl
SFX fB   haïr       haïssez/n'q'l'm'                aïr                 is:ipre is:2pl
SFX fB   haïr       haïssent/n'q'l'm't's'           aïr                 is:ipre is:spre is:simp is:3pl
SFX fB   haïr       haïssait/n'q'l'm't's'           aïr                 is:iimp is:3sg
SFX fB   haïr       haïssions/n'q'l't'              aïr                 is:iimp is:spre is:simp is:1pl
SFX fB   haïr       haïssiez/n'q'l'm'               aïr                 is:iimp is:spre is:simp is:2pl
SFX fB   haïr       haïssaient/n'q'l'm't's'         aïr                 is:iimp is:3pl
SFX fB   haïr       haït/n'q'l'm't's'               aïr                 is:ipsi is:simp is:3sg
SFX fB   haïr       haïmes/n'q'l't'                 aïr                 is:ipsi is:1pl
SFX fB   haïr       haïtes/n'q'l'm'                 aïr                 is:ipsi is:2pl
SFX fB   haïr       haïrent/n'q'l'm't's'            aïr                 is:ipsi is:3pl!
SFX fB   haïr       haïra/n'q'l'm't's'              aïr                 is:ifut is:3sg
SFX fB   haïr       haïrons/n'q'l't'                aïr                 is:ifut is:1pl
SFX fB   haïr       haïrez/n'q'l'm'                 aïr                 is:ifut is:2pl
SFX fB   haïr       haïront/n'q'l'm't's'            aïr                 is:ifut is:3pl!
SFX fB   haïr       haïrait/n'q'l'm't's'            aïr                 is:cond is:3sg
SFX fB   haïr       haïrions/n'q'l't'               aïr                 is:cond is:1pl
SFX fB   haïr       haïriez/n'q'l'm'                aïr                 is:cond is:2pl
SFX fB   haïr       haïraient/n'q'l'm't's'          aïr                 is:cond is:3pl
SFX fB   haïr       haïsse/n'q'l'm't's'             aïr                 is:spre is:3sg
SFX fB   haïr       haïssons/n'l't'                 aïr                 is:impe is:1pl
SFX fB   haïr       haïssez/n'l'm'                  aïr                 is:impe is:2pl

# impartir [T]
SFX fC Y 12
SFX fC   partir     partir/n'q'd'l'm't's'           impartir            is:infi
SFX fC   partir     partissant/n'q'd'l'm't's'       impartir            is:ppre
SFX fC   partir     parti/L'D'Q'                    impartir            is:ppas is:adj is:mas is:sg
SFX fC   partir     partis/D'Q'                     impartir            is:ppas is:adj is:mas is:pl
SFX fC   partir     partie/L'D'Q'                   impartir            is:ppas is:adj is:fem is:sg
SFX fC   partir     parties/D'Q'                    impartir            is:ppas is:adj is:fem is:pl
SFX fC   partir     partis/j'n'q'l'm't'             impartir            is:ipre is:1sg is:2sg
SFX fC   partir     partit/n'q'l'm't's'             impartir            is:ipre is:3sg
SFX fC   partir     partissons/n'q'l't'             impartir            is:ipre is:1pl
SFX fC   partir     partissez/n'q'l'm'              impartir            is:ipre is:2pl
SFX fC   partir     partissent/n'q'l'm't's'         impartir            is:ipre is:3pl!

# sortir [T] (juridique)
SFX fD Y 12
SFX fD   ortir      ortir/n'q'd'l'm't's'            sortir              is:infi
SFX fD   ortir      ortissant/n'q'd'l'm't's'        sortir              is:ppre
SFX fD   ortir      ortit/n'q'l'm't's'              sortir              is:ipre is:3sg
SFX fD   ortir      ortissent/n'q'l'm't's'          sortir              is:ipre is:spre is:simp is:3pl
SFX fD   ortir      ortissait/n'q'l'm't's'          sortir              is:iimp is:3sg
SFX fD   ortir      ortissaient/n'q'l'm't's'        sortir              is:iimp is:3pl
SFX fD   ortir      ortira/n'q'l'm't's'             sortir              is:ifut is:3sg
SFX fD   ortir      ortiront/n'q'l'm't's'           sortir              is:ifut is:3pl!
SFX fD   ortir      ortirait/n'q'l'm't's'           sortir              is:cond is:3sg
SFX fD   ortir      ortiraient/n'q'l'm't's'         sortir              is:cond is:3pl
SFX fD   ortir      ortisse/n'q'l'm't's'            sortir              is:spre is:3sg
SFX fD   ortir      ortît/n'q'l'm't's'              sortir              is:simp is:3sg

# s’amuïr [P]
SFX fY Y 37
SFX fY   uïr        uïr/n'q'd'l'm't's'              uïr                 is:infi
SFX fY   uïr        uïssant/n'q'd'l'm't's'          uïr                 is:ppre
SFX fY   uïr        uï/d'q'                         uïr                 is:ppas is:adj is:mas is:sg
SFX fY   uïr        uïs/d'q'                        uïr                 is:ppas is:adj is:mas is:pl
SFX fY   uïr        uïe/d'q'                        uïr                 is:ppas is:adj is:fem is:sg
SFX fY   uïr        uïes/d'q'                       uïr                 is:ppas is:adj is:fem is:pl
SFX fY   uïr        uïs/j'n'q'l'm't'                uïr                 is:ipre is:ipsi is:1sg is:2sg
SFX fY   uïr        uït/n'q'l'm't's'                uïr                 is:ipre is:ipsi is:3sg
SFX fY   uïr        uïssons/n'q'l't'                uïr                 is:ipre is:1pl
SFX fY   uïr        uïssez/n'q'l'm'                 uïr                 is:ipre is:2pl
SFX fY   uïr        uïssent/n'q'l'm't's'            uïr                 is:ipre is:spre is:simp is:3pl
SFX fY   uïr        uïssais/j'n'q'l'm't'            uïr                 is:iimp is:1sg is:2sg
SFX fY   uïr        uïssait/n'q'l'm't's'            uïr                 is:iimp is:3sg
SFX fY   uïr        uïssions/n'q'l't'               uïr                 is:iimp is:spre is:simp is:1pl
SFX fY   uïr        uïssiez/n'q'l'm'                uïr                 is:iimp is:spre is:simp is:2pl
SFX fY   uïr        uïssaient/n'q'l'm't's'          uïr                 is:iimp is:3pl
SFX fY   uïr        uîmes/n'q'l't'                  uïr                 is:ipsi is:1pl
SFX fY   uïr        uîtes/n'q'l'm'                  uïr                 is:ipsi is:2pl
SFX fY   uïr        uïrent/n'q'l'm't's'             uïr                 is:ipsi is:3pl!
SFX fY   uïr        uïrai/j'n'q'l'm't'              uïr                 is:ifut is:1sg
SFX fY   uïr        uïras/n'q'l'm't'                uïr                 is:ifut is:2sg
SFX fY   uïr        uïra/n'q'l'm't's'               uïr                 is:ifut is:3sg
SFX fY   uïr        uïrons/n'q'l't'                 uïr                 is:ifut is:1pl
SFX fY   uïr        uïrez/n'q'l'm'                  uïr                 is:ifut is:2pl
SFX fY   uïr        uïront/n'q'l'm't's'             uïr                 is:ifut is:3pl!
SFX fY   uïr        uïrais/j'n'q'l'm't'             uïr                 is:cond is:1sg is:2sg
SFX fY   uïr        uïrait/n'q'l'm't's'             uïr                 is:cond is:3sg
SFX fY   uïr        uïrions/n'q'l't'                uïr                 is:cond is:1pl
SFX fY   uïr        uïriez/n'q'l'm'                 uïr                 is:cond is:2pl
SFX fY   uïr        uïraient/n'q'l'm't's'           uïr                 is:cond is:3pl
SFX fY   uïr        uïsse/j'n'q'l'm't'              uïr                 is:spre is:simp is:1sg
SFX fY   uïr        uïsses/n'q'l'm't'               uïr                 is:spre is:simp is:2sg
SFX fY   uïr        uïsse/n'q'l'm't's'              uïr                 is:spre is:3sg
SFX fY   uïr        uît/n'q'l'm't's'                uïr                 is:simp is:3sg
SFX fY   uïr        uïs/n'l'm't'                    uïr                 is:impe is:2sg
SFX fY   uïr        uïssons/n'l't'                  uïr                 is:impe is:1pl
SFX fY   uïr        uïssez/n'l'm'                   uïr                 is:impe is:2pl


# Participes passés du 1er et du 2e groupes ###########################################################################

# Participes passés variables
SFX p+ Y 8
SFX p+   er         é/L'D'Q'                        er                  is:ppas is:adj is:mas is:sg is:1jsg # « is:1jsg » pour les formes interrogatives de la 1e pers du sing.
SFX p+   er         és/D'Q'                         er                  is:ppas is:adj is:mas is:pl
SFX p+   er         ée/L'D'Q'                       er                  is:ppas is:adj is:fem is:sg
SFX p+   er         ées/D'Q'                        er                  is:ppas is:adj is:fem is:pl
SFX p+   ir         i/L'D'Q'                        ir                  is:ppas is:adj is:mas is:sg
SFX p+   ir         is/D'Q'                         ir                  is:ppas is:adj is:mas is:pl
SFX p+   ir         ie/L'D'Q'                       ir                  is:ppas is:adj is:fem is:sg
SFX p+   ir         ies/D'Q'                        ir                  is:ppas is:adj is:fem is:pl

# Participes passés invariables
SFX p. Y 2
SFX p.   er         é/d'q'                          er                  is:ppas is:epi is:inv is:1jsg # « is:1jsg » pour les formes interrogatives de la 1e pers du sing.
SFX p.   ir         i/d'q'                          ir                  is:ppas is:epi is:inv


# Verbes du troisième groupe ##########################################################################################

# verbes en -ir -------------------------------------------------------------------------------------------------------

# tenir [I,T,Ti,P] | contenir [T,P] | détenir [T]
# entretenir [T,P] | maintenir [T,P] | obtenir [T,P] | retenir [I,T,P] | soutenir [T,P]
# venir [I,P] | circonvenir [T] | contrevenir [Ti] | convenir [I,Ti,P] | devenir [I] | obvenir [I]
# disconvenir [I,Ti] | intervenir [I] | parvenir [I,Ti] | prévenir [T] | provenir [I]
# revenir [I,P] | redevenir [I] | subvenir [Ti] | survenir [I]
# abstenir (s') [P] | ressouvenir (se) [P] | souvenir (se) [P]

# verbes en -tenir, -venir : formes intransitives (i1, i2)
SFX i0 Y 39
SFX i0   enir       enir/n'q'd'l'm't's'         enir                is:infi
SFX i0   enir       enant/n'q'd'l'm't's'        enir                is:ppre
SFX i0   enir       iens/j'n'q'l'm't'           enir                is:ipre is:1sg is:2sg
SFX i0   enir       ient/n'q'l'm't's'           enir                is:ipre is:3sg
SFX i0   enir       enons/n'q'l't'              enir                is:ipre is:1pl
SFX i0   enir       enez/n'q'l'm'               enir                is:ipre is:2pl
SFX i0   enir       iennent/n'q'l'm't's'        enir                is:ipre is:spre is:3pl
SFX i0   enir       enais/j'n'q'l'm't'          enir                is:iimp is:1sg is:2sg
SFX i0   enir       enait/n'q'l'm't's'          enir                is:iimp is:3sg
SFX i0   enir       enions/n'q'l't'             enir                is:iimp is:spre is:1pl
SFX i0   enir       eniez/n'q'l'm'              enir                is:iimp is:spre is:2pl
SFX i0   enir       enaient/n'q'l'm't's'        enir                is:iimp is:3pl
SFX i0   enir       ins/j'n'q'l'm't'            enir                is:ipsi is:1sg is:2sg
SFX i0   enir       int/n'q'l'm't's'            enir                is:ipsi is:3sg
SFX i0   enir       înmes/n'q'l't'              enir                is:ipsi is:1pl
SFX i0   enir       întes/n'q'l'm'              enir                is:ipsi is:2pl
SFX i0   enir       inrent/n'q'l'm't's'         enir                is:ipsi is:3pl!
SFX i0   enir       iendrai/j'n'q'l'm't'        enir                is:ifut is:1sg
SFX i0   enir       iendras/n'q'l'm't'          enir                is:ifut is:2sg
SFX i0   enir       iendra/n'q'l'm't's'         enir                is:ifut is:3sg
SFX i0   enir       iendrons/n'q'l't'           enir                is:ifut is:1pl
SFX i0   enir       iendrez/n'q'l'm'            enir                is:ifut is:2pl
SFX i0   enir       iendront/n'q'l'm't's'       enir                is:ifut is:3pl!
SFX i0   enir       iendrais/j'n'q'l'm't'       enir                is:cond is:1sg is:2sg
SFX i0   enir       iendrait/n'q'l'm't's'       enir                is:cond is:3sg
SFX i0   enir       iendrions/n'q'l't'          enir                is:cond is:1pl
SFX i0   enir       iendriez/n'q'l'm'           enir                is:cond is:2pl
SFX i0   enir       iendraient/n'q'l'm't's'     enir                is:cond is:3pl
SFX i0   enir       ienne/j'n'q'l'm't's'        enir                is:spre is:1sg is:3sg
SFX i0   enir       iennes/n'q'l'm't'           enir                is:spre is:2sg
SFX i0   enir       insse/j'n'q'l'm't'          enir                is:simp is:1sg
SFX i0   enir       insses/n'q'l'm't'           enir                is:simp is:2sg
SFX i0   enir       înt/n'q'l'm't's'            enir                is:simp is:3sg
SFX i0   enir       inssions/n'q'l't'           enir                is:simp is:1pl
SFX i0   enir       inssiez/n'q'l'm'            enir                is:simp is:2pl
SFX i0   enir       inssent/n'q'l'm't's'        enir                is:simp is:3pl
SFX i0   enir       iens/n'l'm't'               enir                is:impe is:2sg
SFX i0   enir       enons/n'l't'                enir                is:impe is:1pl
SFX i0   enir       enez/n'l'm'                 enir                is:impe is:2pl

# sentir [I,T,P] | consentir [T,Ti] | pressentir [T] | ressentir [T,P]
# mentir [I,Ti,P] | démentir [T,P] | repentir (se) [P] | sortir [I,T,P] | ressortir [I,T]
# départir [T,P] | repartir [I,T] | partir [I] (transitif à l'infinitif dans -avoir maille à partir-)
SFX i5 Y 39
SFX i5   tir        tir/n'q'd'l'm't's'          tir                 is:infi
SFX i5   tir        tant/n'q'd'l'm't's'         tir                 is:ppre
SFX i5   tir        s/j'n'q'l'm't'              tir                 is:ipre is:1sg is:2sg
SFX i5   tir        t/n'q'l'm't's'              tir                 is:ipre is:3sg
SFX i5   tir        tons/n'q'l't'               tir                 is:ipre is:1pl
SFX i5   tir        tez/n'q'l'm'                tir                 is:ipre is:2pl
SFX i5   tir        tent/n'q'l'm't's'           tir                 is:ipre is:spre is:3pl
SFX i5   tir        tais/j'n'q'l'm't'           tir                 is:iimp is:1sg is:2sg
SFX i5   tir        tait/n'q'l'm't's'           tir                 is:iimp is:3sg
SFX i5   tir        tions/n'q'l't'              tir                 is:iimp is:spre is:1pl
SFX i5   tir        tiez/n'q'l'm'               tir                 is:iimp is:spre is:2pl
SFX i5   tir        taient/n'q'l'm't's'         tir                 is:iimp is:3pl
SFX i5   tir        tis/j'n'q'l'm't'            tir                 is:ipsi is:1sg is:2sg
SFX i5   tir        tit/n'q'l'm't's'            tir                 is:ipsi is:3sg
SFX i5   tir        tîmes/n'q'l't'              tir                 is:ipsi is:1pl
SFX i5   tir        tîtes/n'q'l'm'              tir                 is:ipsi is:2pl
SFX i5   tir        tirent/n'q'l'm't's'         tir                 is:ipsi is:3pl!
SFX i5   tir        tirai/j'n'q'l'm't'          tir                 is:ifut is:1sg
SFX i5   tir        tiras/n'q'l'm't'            tir                 is:ifut is:2sg
SFX i5   tir        tira/n'q'l'm't's'           tir                 is:ifut is:3sg
SFX i5   tir        tirons/n'q'l't'             tir                 is:ifut is:1pl
SFX i5   tir        tirez/n'q'l'm'              tir                 is:ifut is:2pl
SFX i5   tir        tiront/n'q'l'm't's'         tir                 is:ifut is:3pl!
SFX i5   tir        tirais/j'n'q'l'm't'         tir                 is:cond is:1sg is:2sg
SFX i5   tir        tirait/n'q'l'm't's'         tir                 is:cond is:3sg
SFX i5   tir        tirions/n'q'l't'            tir                 is:cond is:1pl
SFX i5   tir        tiriez/n'q'l'm'             tir                 is:cond is:2pl
SFX i5   tir        tiraient/n'q'l'm't's'       tir                 is:cond is:3pl
SFX i5   tir        te/j'n'q'l'm't's'           tir                 is:spre is:1sg is:3sg
SFX i5   tir        tes/n'q'l'm't'              tir                 is:spre is:2sg
SFX i5   tir        tisse/j'n'q'l'm't'          tir                 is:simp is:1sg
SFX i5   tir        tisses/n'q'l'm't'           tir                 is:simp is:2sg
SFX i5   tir        tît/n'q'l'm't's'            tir                 is:simp is:3sg
SFX i5   tir        tissions/n'q'l't'           tir                 is:simp is:1pl
SFX i5   tir        tissiez/n'q'l'm'            tir                 is:simp is:2pl
SFX i5   tir        tissent/n'q'l'm't's'        tir                 is:simp is:3pl
SFX i5   tir        s/n'l'm't'                  tir                 is:impe is:2sg
SFX i5   tir        tons/n'l't'                 tir                 is:impe is:1pl
SFX i5   tir        tez/n'l'm'                  tir                 is:impe is:2pl

# advenir [I]
SFX iA Y 19
SFX iA   dvenir     dvenir/n'q'd'l'm't's'       venir               is:infi
SFX iA   dvenir     dvenant/n'q'd'l'm't's'      venir               is:ppre
SFX iA   dvenir     dvenu/L'D'Q'                venir               is:ppas is:adj is:mas is:sg
SFX iA   dvenir     dvenus/D'Q'                 venir               is:ppas is:adj is:mas is:pl
SFX iA   dvenir     dvenue/L'D'Q'               venir               is:ppas is:adj is:fem is:sg
SFX iA   dvenir     dvenues/D'Q'                venir               is:ppas is:adj is:fem is:pl
SFX iA   dvenir     dvient/n'q'l'm't's'         venir               is:ipre is:3sg
SFX iA   dvenir     dviennent/n'q'l'm't's'      venir               is:ipre is:spre is:3pl
SFX iA   dvenir     dvenait/n'q'l'm't's'        venir               is:iimp is:3sg
SFX iA   dvenir     dvenaient/n'q'l'm't's'      venir               is:iimp is:3pl
SFX iA   dvenir     dvint/n'q'l'm't's'          venir               is:ipsi is:3sg
SFX iA   dvenir     dvinrent/n'q'l'm't's'       venir               is:ipsi is:3pl!
SFX iA   dvenir     dviendra/n'q'l'm't's'       venir               is:ifut is:3sg
SFX iA   dvenir     dviendront/n'q'l'm't's'     venir               is:ifut is:3pl!
SFX iA   dvenir     dviendrait/n'q'l'm't's'     venir               is:cond is:3sg
SFX iA   dvenir     dviendraient/n'q'l'm't's'   venir               is:cond is:3pl
SFX iA   dvenir     dvienne/n'q'l'm't's'        venir               is:spre is:3sg
SFX iA   dvenir     dvînt/n'q'l'm't's'          venir               is:simp is:3sg
SFX iA   dvenir     dvinssent/n'q'l'm't's'      venir               is:simp is:3pl

# appartenir [Ti,P]
SFX iB Y 40
SFX iB   partenir   partenir/n'q'd'l'm't's'         tenir               is:infi
SFX iB   partenir   partenant/n'q'd'l'm't's'        tenir               is:ppre
SFX iB   partenir   partenu/q'                      tenir               is:ppas is:epi is:inv
SFX iB   partenir   partiens/j'n'q'l'm't'           tenir               is:ipre is:1sg is:2sg
SFX iB   partenir   partient/n'q'l'm't's'           tenir               is:ipre is:3sg
SFX iB   partenir   partenons/n'q'l't'              tenir               is:ipre is:1pl
SFX iB   partenir   partenez/n'q'l'm'               tenir               is:ipre is:2pl
SFX iB   partenir   partiennent/n'q'l'm't's'        tenir               is:ipre is:spre is:3pl
SFX iB   partenir   partenais/j'n'q'l'm't'          tenir               is:iimp is:1sg is:2sg
SFX iB   partenir   partenait/n'q'l'm't's'          tenir               is:iimp is:3sg
SFX iB   partenir   partenions/n'q'l't'             tenir               is:iimp is:spre is:1pl
SFX iB   partenir   parteniez/n'q'l'm'              tenir               is:iimp is:spre is:2pl
SFX iB   partenir   partenaient/n'q'l'm't's'        tenir               is:iimp is:3pl
SFX iB   partenir   partins/j'n'q'l'm't'            tenir               is:ipsi is:1sg is:2sg
SFX iB   partenir   partint/n'q'l'm't's'            tenir               is:ipsi is:3sg
SFX iB   partenir   partînmes/n'q'l't'              tenir               is:ipsi is:1pl
SFX iB   partenir   partîntes/n'q'l'm'              tenir               is:ipsi is:2pl
SFX iB   partenir   partinrent/n'q'l'm't's'         tenir               is:ipsi is:3pl!
SFX iB   partenir   partiendrai/j'n'q'l'm't'        tenir               is:ifut is:1sg
SFX iB   partenir   partiendras/n'q'l'm't'          tenir               is:ifut is:2sg
SFX iB   partenir   partiendra/n'q'l'm't's'         tenir               is:ifut is:3sg
SFX iB   partenir   partiendrons/n'q'l't'           tenir               is:ifut is:1pl
SFX iB   partenir   partiendrez/n'q'l'm'            tenir               is:ifut is:2pl
SFX iB   partenir   partiendront/n'q'l'm't's'       tenir               is:ifut is:3pl!
SFX iB   partenir   partiendrais/j'n'q'l'm't'       tenir               is:cond is:1sg is:2sg
SFX iB   partenir   partiendrait/n'q'l'm't's'       tenir               is:cond is:3sg
SFX iB   partenir   partiendrions/n'q'l't'          tenir               is:cond is:1pl
SFX iB   partenir   partiendriez/n'q'l'm'           tenir               is:cond is:2pl
SFX iB   partenir   partiendraient/n'q'l'm't's'     tenir               is:cond is:3pl
SFX iB   partenir   partienne/j'n'q'l'm't's'        tenir               is:spre is:1sg is:3sg
SFX iB   partenir   partiennes/n'q'l'm't'           tenir               is:spre is:2sg
SFX iB   partenir   partinsse/j'n'q'l'm't'          tenir               is:simp is:1sg
SFX iB   partenir   partinsses/n'q'l'm't'           tenir               is:simp is:2sg
SFX iB   partenir   partînt/n'q'l'm't's'            tenir               is:simp is:3sg
SFX iB   partenir   partinssions/n'q'l't'           tenir               is:simp is:1pl
SFX iB   partenir   partinssiez/n'q'l'm'            tenir               is:simp is:2pl
SFX iB   partenir   partinssent/n'q'l'm't's'        tenir               is:simp is:3pl
SFX iB   partenir   partiens/n'l'm't'               tenir               is:impe is:2sg
SFX iB   partenir   partenons/n'l't'                tenir               is:impe is:1pl
SFX iB   partenir   partenez/n'l'm'                 tenir               is:impe is:2pl

# bienvenir [I] (seulement à l'infinitif)

# couvrir [T,P] | découvrir [T,P] | redécouvrir [T,P] | recouvrir [T,P]
# ouvrir [I,T,P] | entrouvrir [T,P] | rentrouvrir [T] | rouvrir [I,T,P]
# offrir [T,P] | souffrir [I,T,P]
SFX iC Y 41
SFX iC   rir        rir/n'q'd'l'm't's'          [vf]rir             is:infi
SFX iC   rir        rant/n'q'd'l'm't's'         [vf]rir             is:ppre
SFX iC   rir        ert/L'D'Q'                  [vf]rir             is:ppas is:adj is:mas is:sg
SFX iC   rir        erts/D'Q'                   [vf]rir             is:ppas is:adj is:mas is:pl
SFX iC   rir        erte/L'D'Q'                 [vf]rir             is:ppas is:adj is:fem is:sg
SFX iC   rir        ertes/D'Q'                  [vf]rir             is:ppas is:adj is:fem is:pl
SFX iC   rir        re/j'n'q'l'm't's'           [vf]rir             is:ipre is:spre is:1sg is:3sg
SFX iC   rir        res/n'q'l'm't'              [vf]rir             is:ipre is:spre is:2sg
SFX iC   rir        rons/n'q'l't'               [vf]rir             is:ipre is:1pl
SFX iC   rir        rez/n'q'l'm'                [vf]rir             is:ipre is:2pl
SFX iC   rir        rent/n'q'l'm't's'           [vf]rir             is:ipre is:spre is:3pl
SFX iC   rir        rais/j'n'q'l'm't'           [vf]rir             is:iimp is:1sg is:2sg
SFX iC   rir        rait/n'q'l'm't's'           [vf]rir             is:iimp is:3sg
SFX iC   rir        rions/n'q'l't'              [vf]rir             is:iimp is:spre is:1pl
SFX iC   rir        riez/n'q'l'm'               [vf]rir             is:iimp is:spre is:2pl
SFX iC   rir        raient/n'q'l'm't's'         [vf]rir             is:iimp is:3pl
SFX iC   rir        ris/j'n'q'l'm't'            [vf]rir             is:ipsi is:1sg is:2sg
SFX iC   rir        rit/n'q'l'm't's'            [vf]rir             is:ipsi is:3sg
SFX iC   rir        rîmes/n'q'l't'              [vf]rir             is:ipsi is:1pl
SFX iC   rir        rîtes/n'q'l'm'              [vf]rir             is:ipsi is:2pl
SFX iC   rir        rirent/n'q'l'm't's'         [vf]rir             is:ipsi is:3pl!
SFX iC   rir        rirai/j'n'q'l'm't'          [vf]rir             is:ifut is:1sg
SFX iC   rir        riras/n'q'l'm't'            [vf]rir             is:ifut is:2sg
SFX iC   rir        rira/n'q'l'm't's'           [vf]rir             is:ifut is:3sg
SFX iC   rir        rirons/n'q'l't'             [vf]rir             is:ifut is:1pl
SFX iC   rir        rirez/n'q'l'm'              [vf]rir             is:ifut is:2pl
SFX iC   rir        riront/n'q'l'm't's'         [vf]rir             is:ifut is:3pl!
SFX iC   rir        rirais/j'n'q'l'm't'         [vf]rir             is:cond is:1sg is:2sg
SFX iC   rir        rirait/n'q'l'm't's'         [vf]rir             is:cond is:3sg
SFX iC   rir        ririons/n'q'l't'            [vf]rir             is:cond is:1pl
SFX iC   rir        ririez/n'q'l'm'             [vf]rir             is:cond is:2pl
SFX iC   rir        riraient/n'q'l'm't's'       [vf]rir             is:cond is:3pl
SFX iC   rir        risse/j'n'q'l'm't'          [vf]rir             is:simp is:1sg
SFX iC   rir        risses/n'q'l'm't'           [vf]rir             is:simp is:2sg
SFX iC   rir        rît/n'q'l'm't's'            [vf]rir             is:simp is:3sg
SFX iC   rir        rissions/n'q'l't'           [vf]rir             is:simp is:1pl
SFX iC   rir        rissiez/n'q'l'm'            [vf]rir             is:simp is:2pl
SFX iC   rir        rissent/n'q'l'm't's'        [vf]rir             is:simp is:3pl
SFX iC   rir        re/n'l'm't'                 [vf]rir             is:impe is:2sg
SFX iC   rir        rons/n'l't'                 [vf]rir             is:impe is:1pl
SFX iC   rir        rez/n'l'm'                  [vf]rir             is:impe is:2pl

# concourir [I,Ti] | accourir [I] | discourir [I] | recourir [Ti]  # part. passé à vérifier
SFX iD Y 43
SFX iD   courir     courir/n'q'd'l'm't's'       courir              is:infi
SFX iD   courir     courant/n'q'd'l'm't's'      courir              is:ppre
SFX iD   courir     couru/L'D'Q'                courir              is:ppas is:adj is:mas is:sg
SFX iD   courir     courus/D'Q'                 courir              is:ppas is:adj is:mas is:pl
SFX iD   courir     courue/L'D'Q'               courir              is:ppas is:adj is:fem is:sg
SFX iD   courir     courues/D'Q'                courir              is:ppas is:adj is:fem is:pl
SFX iD   courir     cours/j'n'q'l'm't'          courir              is:ipre is:1sg is:2sg
SFX iD   courir     court/n'q'l'm't's'          courir              is:ipre is:3sg
SFX iD   courir     courons/n'q'l't'            courir              is:ipre is:1pl
SFX iD   courir     courez/n'q'l'm'             courir              is:ipre is:2pl
SFX iD   courir     courent/n'q'l'm't's'        courir              is:ipre is:spre is:3pl
SFX iD   courir     courais/j'n'q'l'm't'        courir              is:iimp is:1sg is:2sg
SFX iD   courir     courait/n'q'l'm't's'        courir              is:iimp is:3sg
SFX iD   courir     courions/n'q'l't'           courir              is:iimp is:spre is:1pl
SFX iD   courir     couriez/n'q'l'm'            courir              is:iimp is:spre is:2pl
SFX iD   courir     couraient/n'q'l'm't's'      courir              is:iimp is:3pl
SFX iD   courir     courus/j'n'q'l'm't'         courir              is:ipsi is:1sg is:2sg
SFX iD   courir     courut/n'q'l'm't's'         courir              is:ipsi is:3sg
SFX iD   courir     courûmes/n'q'l't'           courir              is:ipsi is:1pl
SFX iD   courir     courûtes/n'q'l'm'           courir              is:ipsi is:2pl
SFX iD   courir     coururent/n'q'l'm't's'      courir              is:ipsi is:3pl!
SFX iD   courir     courrai/j'n'q'l'm't'        courir              is:ifut is:1sg
SFX iD   courir     courras/n'q'l'm't'          courir              is:ifut is:2sg
SFX iD   courir     courra/n'q'l'm't's'         courir              is:ifut is:3sg
SFX iD   courir     courrons/n'q'l't'           courir              is:ifut is:1pl
SFX iD   courir     courrez/n'q'l'm'            courir              is:ifut is:2pl
SFX iD   courir     courront/n'q'l'm't's'       courir              is:ifut is:3pl!
SFX iD   courir     courrais/j'n'q'l'm't'       courir              is:cond is:1sg is:2sg
SFX iD   courir     courrait/n'q'l'm't's'       courir              is:cond is:3sg
SFX iD   courir     courrions/n'q'l't'          courir              is:cond is:1pl
SFX iD   courir     courriez/n'q'l'm'           courir              is:cond is:2pl
SFX iD   courir     courraient/n'q'l'm't's'     courir              is:cond is:3pl
SFX iD   courir     coure/j'n'q'l'm't's'        courir              is:spre is:1sg is:3sg
SFX iD   courir     coures/n'q'l'm't'           courir              is:spre is:2sg
SFX iD   courir     courusse/j'n'q'l'm't'       courir              is:simp is:1sg
SFX iD   courir     courusses/n'q'l'm't'        courir              is:simp is:2sg
SFX iD   courir     courût/n'q'l'm't's'         courir              is:simp is:3sg
SFX iD   courir     courussions/n'q'l't'        courir              is:simp is:1pl
SFX iD   courir     courussiez/n'q'l'm'         courir              is:simp is:2pl
SFX iD   courir     courussent/n'q'l'm't's'     courir              is:simp is:3pl
SFX iD   courir     cours/n'l'm't'              courir              is:impe is:2sg
SFX iD   courir     courons/n'l't'              courir              is:impe is:1pl
SFX iD   courir     courez/n'l'm'               courir              is:impe is:2pl

# courir [I,T] | encourir [TP] | parcourir [T] | secourir [T]
SFX iE Y 43
SFX iE   ourir      ourir/n'q'd'l'm't's'        courir              is:infi
SFX iE   ourir      ourant/n'q'd'l'm't's'       courir              is:ppre
SFX iE   ourir      ouru/L'D'Q'                 courir              is:ppas is:adj is:mas is:sg
SFX iE   ourir      ourus/D'Q'                  courir              is:ppas is:adj is:mas is:pl
SFX iE   ourir      ourue/L'D'Q'                courir              is:ppas is:adj is:fem is:sg
SFX iE   ourir      ourues/D'Q'                 courir              is:ppas is:adj is:fem is:pl
SFX iE   ourir      ours/j'n'q'l'm't'           courir              is:ipre is:1sg is:2sg
SFX iE   ourir      ourt/n'q'l'm't's'           courir              is:ipre is:3sg
SFX iE   ourir      ourons/n'q'l't'             courir              is:ipre is:1pl
SFX iE   ourir      ourez/n'q'l'm'              courir              is:ipre is:2pl
SFX iE   ourir      ourent/n'q'l'm't's'         courir              is:ipre is:spre is:3pl
SFX iE   ourir      ourais/j'n'q'l'm't'         courir              is:iimp is:1sg is:2sg
SFX iE   ourir      ourait/n'q'l'm't's'         courir              is:iimp is:3sg
SFX iE   ourir      ourions/n'q'l't'            courir              is:iimp is:spre is:1pl
SFX iE   ourir      ouriez/n'q'l'm'             courir              is:iimp is:spre is:2pl
SFX iE   ourir      ouraient/n'q'l'm't's'       courir              is:iimp is:3pl
SFX iE   ourir      ourus/j'n'q'l'm't'          courir              is:ipsi is:1sg is:2sg
SFX iE   ourir      ourut/n'q'l'm't's'          courir              is:ipsi is:3sg
SFX iE   ourir      ourûmes/n'q'l't'            courir              is:ipsi is:1pl
SFX iE   ourir      ourûtes/n'q'l'm'            courir              is:ipsi is:2pl
SFX iE   ourir      oururent/n'q'l'm't's'       courir              is:ipsi is:3pl!
SFX iE   ourir      ourrai/j'n'q'l'm't'         courir              is:ifut is:1sg
SFX iE   ourir      ourras/n'q'l'm't'           courir              is:ifut is:2sg
SFX iE   ourir      ourra/n'q'l'm't's'          courir              is:ifut is:3sg
SFX iE   ourir      ourrons/n'q'l't'            courir              is:ifut is:1pl
SFX iE   ourir      ourrez/n'q'l'm'             courir              is:ifut is:2pl
SFX iE   ourir      ourront/n'q'l'm't's'        courir              is:ifut is:3pl!
SFX iE   ourir      ourrais/j'n'q'l'm't'        courir              is:cond is:1sg is:2sg
SFX iE   ourir      ourrait/n'q'l'm't's'        courir              is:cond is:3sg
SFX iE   ourir      ourrions/n'q'l't'           courir              is:cond is:1pl
SFX iE   ourir      ourriez/n'q'l'm'            courir              is:cond is:2pl
SFX iE   ourir      ourraient/n'q'l'm't's'      courir              is:cond is:3pl
SFX iE   ourir      oure/j'n'q'l'm't's'         courir              is:spre is:1sg is:3sg
SFX iE   ourir      oures/n'q'l'm't'            courir              is:spre is:2sg
SFX iE   ourir      ourusse/j'n'q'l'm't'        courir              is:simp is:1sg
SFX iE   ourir      ourusses/n'q'l'm't'         courir              is:simp is:2sg
SFX iE   ourir      ourût/n'q'l'm't's'          courir              is:simp is:3sg
SFX iE   ourir      ourussions/n'q'l't'         courir              is:simp is:1pl
SFX iE   ourir      ourussiez/n'q'l'm'          courir              is:simp is:2pl
SFX iE   ourir      ourussent/n'q'l'm't's'      courir              is:simp is:3pl
SFX iE   ourir      ours/n'l'm't'               courir              is:impe is:2sg
SFX iE   ourir      ourons/n'l't'               courir              is:impe is:1pl
SFX iE   ourir      ourez/n'l'm'                courir              is:impe is:2pl

# servir [I,T,Ti,P] | desservir [T,P] | resservir [I,T,P]
# (asservir est un verbe du deuxième groupe)
SFX iF Y 43
SFX iF   ervir      ervir/n'q'd'l'm't's'        servir              is:infi
SFX iF   ervir      ervant/n'q'd'l'm't's'       servir              is:ppre
SFX iF   ervir      ervi/L'D'Q'                 servir              is:ppas is:adj is:mas is:sg
SFX iF   ervir      ervis/D'Q'                  servir              is:ppas is:adj is:mas is:pl
SFX iF   ervir      ervie/L'D'Q'                servir              is:ppas is:adj is:fem is:sg
SFX iF   ervir      ervies/D'Q'                 servir              is:ppas is:adj is:fem is:pl
SFX iF   ervir      ers/j'n'q'l'm't'            servir              is:ipre is:1sg is:2sg
SFX iF   ervir      ert/n'q'l'm't's'            servir              is:ipre is:3sg
SFX iF   ervir      ervons/n'q'l't'             servir              is:ipre is:1pl
SFX iF   ervir      ervez/n'q'l'm'              servir              is:ipre is:2pl
SFX iF   ervir      ervent/n'q'l'm't's'         servir              is:ipre is:spre is:3pl
SFX iF   ervir      ervais/j'n'q'l'm't'         servir              is:iimp is:1sg is:2sg
SFX iF   ervir      ervait/n'q'l'm't's'         servir              is:iimp is:3sg
SFX iF   ervir      ervions/n'q'l't'            servir              is:iimp is:spre is:1pl
SFX iF   ervir      erviez/n'q'l'm'             servir              is:iimp is:spre is:2pl
SFX iF   ervir      ervaient/n'q'l'm't's'       servir              is:iimp is:3pl
SFX iF   ervir      ervis/j'n'q'l'm't'          servir              is:ipsi is:1sg is:2sg
SFX iF   ervir      ervit/n'q'l'm't's'          servir              is:ipsi is:3sg
SFX iF   ervir      ervîmes/n'q'l't'            servir              is:ipsi is:1pl
SFX iF   ervir      ervîtes/n'q'l'm'            servir              is:ipsi is:2pl
SFX iF   ervir      ervirent/n'q'l'm't's'       servir              is:ipsi is:3pl!
SFX iF   ervir      ervirai/j'n'q'l'm't'        servir              is:ifut is:1sg
SFX iF   ervir      erviras/n'q'l'm't'          servir              is:ifut is:2sg
SFX iF   ervir      ervira/n'q'l'm't's'         servir              is:ifut is:3sg
SFX iF   ervir      ervirons/n'q'l't'           servir              is:ifut is:1pl
SFX iF   ervir      ervirez/n'q'l'm'            servir              is:ifut is:2pl
SFX iF   ervir      erviront/n'q'l'm't's'       servir              is:ifut is:3pl!
SFX iF   ervir      ervirais/j'n'q'l'm't'       servir              is:cond is:1sg is:2sg
SFX iF   ervir      ervirait/n'q'l'm't's'       servir              is:cond is:3sg
SFX iF   ervir      ervirions/n'q'l't'          servir              is:cond is:1pl
SFX iF   ervir      erviriez/n'q'l'm'           servir              is:cond is:2pl
SFX iF   ervir      erviraient/n'q'l'm't's'     servir              is:cond is:3pl
SFX iF   ervir      erve/j'n'q'l'm't's'         servir              is:spre is:1sg is:3sg
SFX iF   ervir      erves/n'q'l'm't'            servir              is:spre is:2sg
SFX iF   ervir      ervisse/j'n'q'l'm't'        servir              is:simp is:1sg
SFX iF   ervir      ervisses/n'q'l'm't'         servir              is:simp is:2sg
SFX iF   ervir      ervît/n'q'l'm't's'          servir              is:simp is:3sg
SFX iF   ervir      ervissions/n'q'l't'         servir              is:simp is:1pl
SFX iF   ervir      ervissiez/n'q'l'm'          servir              is:simp is:2pl
SFX iF   ervir      ervissent/n'q'l'm't's'      servir              is:simp is:3pl
SFX iF   ervir      ers/n'l'm't'                servir              is:impe is:2sg
SFX iF   ervir      ervons/n'l't'               servir              is:impe is:1pl
SFX iF   ervir      ervez/n'l'm'                servir              is:impe is:2pl

# vêtir [T,P] | dévêtir [T,P] | revêtir [T,P] | survêtir [T]
SFX iG Y 43
SFX iG   êtir       êtir/n'q'd'l'm't's'         vêtir               is:infi
SFX iG   êtir       êtant/n'q'd'l'm't's'        vêtir               is:ppre
SFX iG   êtir       êtu/L'D'Q'                  vêtir               is:ppas is:adj is:mas is:sg
SFX iG   êtir       êtus/D'Q'                   vêtir               is:ppas is:adj is:mas is:pl
SFX iG   êtir       êtue/L'D'Q'                 vêtir               is:ppas is:adj is:fem is:sg
SFX iG   êtir       êtues/D'Q'                  vêtir               is:ppas is:adj is:fem is:pl
SFX iG   êtir       êts/j'n'q'l'm't'            vêtir               is:ipre is:1sg is:2sg
SFX iG   êtir       êt/n'q'l'm't's'             vêtir               is:ipre is:3sg
SFX iG   êtir       êtons/n'q'l't'              vêtir               is:ipre is:1pl
SFX iG   êtir       êtez/n'q'l'm'               vêtir               is:ipre is:2pl
SFX iG   êtir       êtent/n'q'l'm't's'          vêtir               is:ipre is:spre is:3pl
SFX iG   êtir       êtais/j'n'q'l'm't'          vêtir               is:iimp is:1sg is:2sg
SFX iG   êtir       êtait/n'q'l'm't's'          vêtir               is:iimp is:3sg
SFX iG   êtir       êtions/n'q'l't'             vêtir               is:iimp is:spre is:1pl
SFX iG   êtir       êtiez/n'q'l'm'              vêtir               is:iimp is:spre is:2pl
SFX iG   êtir       êtaient/n'q'l'm't's'        vêtir               is:iimp is:3pl
SFX iG   êtir       êtis/j'n'q'l'm't'           vêtir               is:ipsi is:1sg is:2sg
SFX iG   êtir       êtit/n'q'l'm't's'           vêtir               is:ipsi is:3sg
SFX iG   êtir       êtîmes/n'q'l't'             vêtir               is:ipsi is:1pl
SFX iG   êtir       êtîtes/n'q'l'm'             vêtir               is:ipsi is:2pl
SFX iG   êtir       êtirent/n'q'l'm't's'        vêtir               is:ipsi is:3pl!
SFX iG   êtir       êtirai/j'n'q'l'm't'         vêtir               is:ifut is:1sg
SFX iG   êtir       êtiras/n'q'l'm't'           vêtir               is:ifut is:2sg
SFX iG   êtir       êtira/n'q'l'm't's'          vêtir               is:ifut is:3sg
SFX iG   êtir       êtirons/n'q'l't'            vêtir               is:ifut is:1pl
SFX iG   êtir       êtirez/n'q'l'm'             vêtir               is:ifut is:2pl
SFX iG   êtir       êtiront/n'q'l'm't's'        vêtir               is:ifut is:3pl!
SFX iG   êtir       êtirais/j'n'q'l'm't'        vêtir               is:cond is:1sg is:2sg
SFX iG   êtir       êtirait/n'q'l'm't's'        vêtir               is:cond is:3sg
SFX iG   êtir       êtirions/n'q'l't'           vêtir               is:cond is:1pl
SFX iG   êtir       êtiriez/n'q'l'm'            vêtir               is:cond is:2pl
SFX iG   êtir       êtiraient/n'q'l'm't's'      vêtir               is:cond is:3pl
SFX iG   êtir       ête/j'n'q'l'm't's'          vêtir               is:spre is:1sg is:3sg
SFX iG   êtir       êtes/n'q'l'm't'             vêtir               is:spre is:2sg
SFX iG   êtir       êtisse/j'n'q'l'm't'         vêtir               is:simp is:1sg
SFX iG   êtir       êtisses/n'q'l'm't'          vêtir               is:simp is:2sg
SFX iG   êtir       êtît/n'q'l'm't's'           vêtir               is:simp is:3sg
SFX iG   êtir       êtissions/n'q'l't'          vêtir               is:simp is:1pl
SFX iG   êtir       êtissiez/n'q'l'm'           vêtir               is:simp is:2pl
SFX iG   êtir       êtissent/n'q'l'm't's'       vêtir               is:simp is:3pl
SFX iG   êtir       êts/n'l'm't'                vêtir               is:impe is:2sg
SFX iG   êtir       êtons/n'l't'                vêtir               is:impe is:1pl
SFX iG   êtir       êtez/n'l'm'                 vêtir               is:impe is:2pl

# dormir [I]
SFX iI Y 40
SFX iI   ormir      ormir/n'q'd'l'm't's'        dormir              is:infi
SFX iI   ormir      ormant/n'q'd'l'm't's'       dormir              is:ppre
SFX iI   ormir      ormi/q'                     dormir              is:ppas is:epi is:inv
SFX iI   ormir      ors/j'n'q'l'm't'            dormir              is:ipre is:1sg is:2sg
SFX iI   ormir      ort/n'q'l'm't's'            dormir              is:ipre is:3sg
SFX iI   ormir      ormons/n'q'l't'             dormir              is:ipre is:1pl
SFX iI   ormir      ormez/n'q'l'm'              dormir              is:ipre is:2pl
SFX iI   ormir      orment/n'q'l'm't's'         dormir              is:ipre is:spre is:3pl
SFX iI   ormir      ormais/j'n'q'l'm't'         dormir              is:iimp is:1sg is:2sg
SFX iI   ormir      ormait/n'q'l'm't's'         dormir              is:iimp is:3sg
SFX iI   ormir      ormions/n'q'l't'            dormir              is:iimp is:spre is:1pl
SFX iI   ormir      ormiez/n'q'l'm'             dormir              is:iimp is:spre is:2pl
SFX iI   ormir      ormaient/n'q'l'm't's'       dormir              is:iimp is:3pl
SFX iI   ormir      ormis/j'n'q'l'm't'          dormir              is:ipsi is:1sg is:2sg
SFX iI   ormir      ormit/n'q'l'm't's'          dormir              is:ipsi is:3sg
SFX iI   ormir      ormîmes/n'q'l't'            dormir              is:ipsi is:1pl
SFX iI   ormir      ormîtes/n'q'l'm'            dormir              is:ipsi is:2pl
SFX iI   ormir      ormirent/n'q'l'm't's'       dormir              is:ipsi is:3pl!
SFX iI   ormir      ormirai/j'n'q'l'm't'        dormir              is:ifut is:1sg
SFX iI   ormir      ormiras/n'q'l'm't'          dormir              is:ifut is:2sg
SFX iI   ormir      ormira/n'q'l'm't's'         dormir              is:ifut is:3sg
SFX iI   ormir      ormirons/n'q'l't'           dormir              is:ifut is:1pl
SFX iI   ormir      ormirez/n'q'l'm'            dormir              is:ifut is:2pl
SFX iI   ormir      ormiront/n'q'l'm't's'       dormir              is:ifut is:3pl!
SFX iI   ormir      ormirais/j'n'q'l'm't'       dormir              is:cond is:1sg is:2sg
SFX iI   ormir      ormirait/n'q'l'm't's'       dormir              is:cond is:3sg
SFX iI   ormir      ormirions/n'q'l't'          dormir              is:cond is:1pl
SFX iI   ormir      ormiriez/n'q'l'm'           dormir              is:cond is:2pl
SFX iI   ormir      ormiraient/n'q'l'm't's'     dormir              is:cond is:3pl
SFX iI   ormir      orme/j'n'q'l'm't's'         dormir              is:spre is:1sg is:3sg
SFX iI   ormir      ormes/n'q'l'm't'            dormir              is:spre is:2sg
SFX iI   ormir      ormisse/j'n'q'l'm't'        dormir              is:simp is:1sg
SFX iI   ormir      ormisses/n'q'l'm't'         dormir              is:simp is:2sg
SFX iI   ormir      ormît/n'q'l'm't's'          dormir              is:simp is:3sg
SFX iI   ormir      ormissions/n'q'l't'         dormir              is:simp is:1pl
SFX iI   ormir      ormissiez/n'q'l'm'          dormir              is:simp is:2pl
SFX iI   ormir      ormissent/n'q'l'm't's'      dormir              is:simp is:3pl
SFX iI   ormir      ors/n'l'm't'                dormir              is:impe is:2sg
SFX iI   ormir      ormons/n'l't'               dormir              is:impe is:1pl
SFX iI   ormir      ormez/n'l'm'                dormir              is:impe is:2pl

# endormir [T,P] | rendormir [T,P]
SFX iJ Y 43
SFX iJ   dormir     dormir/n'q'd'l'm't's'       dormir              is:infi
SFX iJ   dormir     dormant/n'q'd'l'm't's'      dormir              is:ppre
SFX iJ   dormir     dormi/L'D'Q'                dormir              is:ppas is:adj is:mas is:sg
SFX iJ   dormir     dormis/D'Q'                 dormir              is:ppas is:adj is:mas is:pl
SFX iJ   dormir     dormie/L'D'Q'               dormir              is:ppas is:adj is:fem is:sg
SFX iJ   dormir     dormies/D'Q'                dormir              is:ppas is:adj is:fem is:pl
SFX iJ   dormir     dors/j'n'q'l'm't'           dormir              is:ipre is:1sg is:2sg
SFX iJ   dormir     dort/n'q'l'm't's'           dormir              is:ipre is:3sg
SFX iJ   dormir     dormons/n'q'l't'            dormir              is:ipre is:1pl
SFX iJ   dormir     dormez/n'q'l'm'             dormir              is:ipre is:2pl
SFX iJ   dormir     dorment/n'q'l'm't's'        dormir              is:ipre is:spre is:3pl
SFX iJ   dormir     dormais/j'n'q'l'm't'        dormir              is:iimp is:1sg is:2sg
SFX iJ   dormir     dormait/n'q'l'm't's'        dormir              is:iimp is:3sg
SFX iJ   dormir     dormions/n'q'l't'           dormir              is:iimp is:spre is:1pl
SFX iJ   dormir     dormiez/n'q'l'm'            dormir              is:iimp is:spre is:2pl
SFX iJ   dormir     dormaient/n'q'l'm't's'      dormir              is:iimp is:3pl
SFX iJ   dormir     dormis/j'n'q'l'm't'         dormir              is:ipsi is:1sg is:2sg
SFX iJ   dormir     dormit/n'q'l'm't's'         dormir              is:ipsi is:3sg
SFX iJ   dormir     dormîmes/n'q'l't'           dormir              is:ipsi is:1pl
SFX iJ   dormir     dormîtes/n'q'l'm'           dormir              is:ipsi is:2pl
SFX iJ   dormir     dormirent/n'q'l'm't's'      dormir              is:ipsi is:3pl!
SFX iJ   dormir     dormirai/j'n'q'l'm't'       dormir              is:ifut is:1sg
SFX iJ   dormir     dormiras/n'q'l'm't'         dormir              is:ifut is:2sg
SFX iJ   dormir     dormira/n'q'l'm't's'        dormir              is:ifut is:3sg
SFX iJ   dormir     dormirons/n'q'l't'          dormir              is:ifut is:1pl
SFX iJ   dormir     dormirez/n'q'l'm'           dormir              is:ifut is:2pl
SFX iJ   dormir     dormiront/n'q'l'm't's'      dormir              is:ifut is:3pl!
SFX iJ   dormir     dormirais/j'n'q'l'm't'      dormir              is:cond is:1sg is:2sg
SFX iJ   dormir     dormirait/n'q'l'm't's'      dormir              is:cond is:3sg
SFX iJ   dormir     dormirions/n'q'l't'         dormir              is:cond is:1pl
SFX iJ   dormir     dormiriez/n'q'l'm'          dormir              is:cond is:2pl
SFX iJ   dormir     dormiraient/n'q'l'm't's'    dormir              is:cond is:3pl
SFX iJ   dormir     dorme/j'n'q'l'm't's'        dormir              is:spre is:1sg is:3sg
SFX iJ   dormir     dormes/n'q'l'm't'           dormir              is:spre is:2sg
SFX iJ   dormir     dormisse/j'n'q'l'm't'       dormir              is:simp is:1sg
SFX iJ   dormir     dormisses/n'q'l'm't'        dormir              is:simp is:2sg
SFX iJ   dormir     dormît/n'q'l'm't's'         dormir              is:simp is:3sg
SFX iJ   dormir     dormissions/n'q'l't'        dormir              is:simp is:1pl
SFX iJ   dormir     dormissiez/n'q'l'm'         dormir              is:simp is:2pl
SFX iJ   dormir     dormissent/n'q'l'm't's'     dormir              is:simp is:3pl
SFX iJ   dormir     dors/n'l'm't'               dormir              is:impe is:2sg
SFX iJ   dormir     dormons/n'l't'              dormir              is:impe is:1pl
SFX iJ   dormir     dormez/n'l'm'               dormir              is:impe is:2pl

# acquérir [T,P] | conquérir [T,P] | reconquérir [T,P] | requérir [T]
# s'enquérir [P]
SFX iK Y 42
SFX iK   quérir     quérir/n'q'd'l'm't's'       quérir              is:infi
SFX iK   quérir     quérant/n'q'd'l'm't's'      quérir              is:ppre
SFX iK   quérir     quis/L'D'Q'                 quérir              is:ppas is:adj is:mas is:inv
SFX iK   quérir     quise/L'D'Q'                quérir              is:ppas is:adj is:fem is:sg
SFX iK   quérir     quises/D'Q'                 quérir              is:ppas is:adj is:fem is:pl
SFX iK   quérir     quiers/j'n'q'l'm't'         quérir              is:ipre is:1sg is:2sg
SFX iK   quérir     quiert/n'q'l'm't's'         quérir              is:ipre is:3sg
SFX iK   quérir     quérons/n'q'l't'            quérir              is:ipre is:1pl
SFX iK   quérir     quérez/n'q'l'm'             quérir              is:ipre is:2pl
SFX iK   quérir     quièrent/n'q'l'm't's'       quérir              is:ipre is:spre is:3pl
SFX iK   quérir     quérais/j'n'q'l'm't'        quérir              is:iimp is:1sg is:2sg
SFX iK   quérir     quérait/n'q'l'm't's'        quérir              is:iimp is:3sg
SFX iK   quérir     quérions/n'q'l't'           quérir              is:iimp is:spre is:1pl
SFX iK   quérir     quériez/n'q'l'm'            quérir              is:iimp is:spre is:2pl
SFX iK   quérir     quéraient/n'q'l'm't's'      quérir              is:iimp is:3pl
SFX iK   quérir     quis/j'n'q'l'm't'           quérir              is:ipsi is:1sg is:2sg
SFX iK   quérir     quit/n'q'l'm't's'           quérir              is:ipsi is:3sg
SFX iK   quérir     quîmes/n'q'l't'             quérir              is:ipsi is:1pl
SFX iK   quérir     quîtes/n'q'l'm'             quérir              is:ipsi is:2pl
SFX iK   quérir     quirent/n'q'l'm't's'        quérir              is:ipsi is:3pl!
SFX iK   quérir     querrai/j'n'q'l'm't'        quérir              is:ifut is:1sg
SFX iK   quérir     querras/n'q'l'm't'          quérir              is:ifut is:2sg
SFX iK   quérir     querra/n'q'l'm't's'         quérir              is:ifut is:3sg
SFX iK   quérir     querrons/n'q'l't'           quérir              is:ifut is:1pl
SFX iK   quérir     querrez/n'q'l'm'            quérir              is:ifut is:2pl
SFX iK   quérir     querront/n'q'l'm't's'       quérir              is:ifut is:3pl!
SFX iK   quérir     querrais/j'n'q'l'm't'       quérir              is:cond is:1sg is:2sg
SFX iK   quérir     querrait/n'q'l'm't's'       quérir              is:cond is:3sg
SFX iK   quérir     querrions/n'q'l't'          quérir              is:cond is:1pl
SFX iK   quérir     querriez/n'q'l'm'           quérir              is:cond is:2pl
SFX iK   quérir     querraient/n'q'l'm't's'     quérir              is:cond is:3pl
SFX iK   quérir     quière/j'n'q'l'm't's'       quérir              is:spre is:1sg is:3sg
SFX iK   quérir     quières/n'q'l'm't'          quérir              is:spre is:2sg
SFX iK   quérir     quisse/j'n'q'l'm't'         quérir              is:simp is:1sg
SFX iK   quérir     quisses/n'q'l'm't'          quérir              is:simp is:2sg
SFX iK   quérir     quît/n'q'l'm't's'           quérir              is:simp is:3sg
SFX iK   quérir     quissions/n'q'l't'          quérir              is:simp is:1pl
SFX iK   quérir     quissiez/n'q'l'm'           quérir              is:simp is:2pl
SFX iK   quérir     quissent/n'q'l'm't's'       quérir              is:simp is:3pl
SFX iK   quérir     quiers/n'l'm't'             quérir              is:impe is:2sg
SFX iK   quérir     quérons/n'l't'              quérir              is:impe is:1pl
SFX iK   quérir     quérez/n'l'm'               quérir              is:impe is:2pl

# quérir : à l'infinitif seulement
# enquerre : à l'infinitif seulement (expression: à enquerre)

# fuir [I,T,P]
SFX iN Y 41
SFX iN   uir        uir/n'q'd'l'm't's'          fuir                is:infi
SFX iN   uir        uyant/n'q'd'l'm't's'        fuir                is:ppre
SFX iN   uir        ui/d'q'                     fuir                is:ppas is:adj is:mas is:sg
SFX iN   uir        uis/d'q'                    fuir                is:ppas is:adj is:mas is:pl
SFX iN   uir        uie/d'q'                    fuir                is:ppas is:adj is:fem is:sg
SFX iN   uir        uies/d'q'                   fuir                is:ppas is:adj is:fem is:pl
SFX iN   uir        uis/j'n'q'l'm't'            fuir                is:ipre is:ipsi is:1sg is:2sg
SFX iN   uir        uit/n'q'l'm't's'            fuir                is:ipre is:ipsi is:3sg
SFX iN   uir        uyons/n'q'l't'              fuir                is:ipre is:1pl
SFX iN   uir        uyez/n'q'l'm'               fuir                is:ipre is:2pl
SFX iN   uir        uient/n'q'l'm't's'          fuir                is:ipre is:spre is:3pl
SFX iN   uir        uyais/j'n'q'l'm't'          fuir                is:iimp is:1sg is:2sg
SFX iN   uir        uyait/n'q'l'm't's'          fuir                is:iimp is:3sg
SFX iN   uir        uyions/n'q'l't'             fuir                is:iimp is:spre is:1pl
SFX iN   uir        uyiez/n'q'l'm'              fuir                is:iimp is:spre is:2pl
SFX iN   uir        uyaient/n'q'l'm't's'        fuir                is:iimp is:3pl
SFX iN   uir        uîmes/n'q'l't'              fuir                is:ipsi is:1pl
SFX iN   uir        uîtes/n'q'l'm'              fuir                is:ipsi is:2pl
SFX iN   uir        uirent/n'q'l'm't's'         fuir                is:ipsi is:3pl!
SFX iN   uir        uirai/j'n'q'l'm't'          fuir                is:ifut is:1sg
SFX iN   uir        uiras/n'q'l'm't'            fuir                is:ifut is:2sg
SFX iN   uir        uira/n'q'l'm't's'           fuir                is:ifut is:3sg
SFX iN   uir        uirons/n'q'l't'             fuir                is:ifut is:1pl
SFX iN   uir        uirez/n'q'l'm'              fuir                is:ifut is:2pl
SFX iN   uir        uiront/n'q'l'm't's'         fuir                is:ifut is:3pl!
SFX iN   uir        uirais/j'n'q'l'm't'         fuir                is:cond is:1sg is:2sg
SFX iN   uir        uirait/n'q'l'm't's'         fuir                is:cond is:3sg
SFX iN   uir        uirions/n'q'l't'            fuir                is:cond is:1pl
SFX iN   uir        uiriez/n'q'l'm'             fuir                is:cond is:2pl
SFX iN   uir        uiraient/n'q'l'm't's'       fuir                is:cond is:3pl
SFX iN   uir        uie/j'n'q'l'm't's'          fuir                is:spre is:1sg is:3sg
SFX iN   uir        uies/n'q'l'm't'             fuir                is:spre is:2sg
SFX iN   uir        uisse/j'n'q'l'm't'          fuir                is:simp is:1sg
SFX iN   uir        uisses/n'q'l'm't'           fuir                is:simp is:2sg
SFX iN   uir        uît/n'q'l'm't's'            fuir                is:simp is:3sg
SFX iN   uir        uissions/n'q'l't'           fuir                is:simp is:1pl
SFX iN   uir        uissiez/n'q'l'm'            fuir                is:simp is:2pl
SFX iN   uir        uissent/n'q'l'm't's'        fuir                is:simp is:3pl
SFX iN   uir        uis/n'l'm't'                fuir                is:impe is:2sg
SFX iN   uir        uyons/n'l't'                fuir                is:impe is:1pl
SFX iN   uir        uyez/n'l'm'                 fuir                is:impe is:2pl

# s'enfuir [P]
SFX iO Y 41
SFX iO   fuir       fuir/n'q'd'l'm't's'         enfuir              is:infi
SFX iO   fuir       fuyant/n'q'd'l'm't's'       enfuir              is:ppre
SFX iO   fuir       fui/L'D'Q'                  enfuir              is:ppas is:adj is:mas is:sg
SFX iO   fuir       fuis/D'Q'                   enfuir              is:ppas is:adj is:mas is:pl
SFX iO   fuir       fuie/L'D'Q'                 enfuir              is:ppas is:adj is:fem is:sg
SFX iO   fuir       fuies/D'Q'                  enfuir              is:ppas is:adj is:fem is:pl
SFX iO   fuir       fuis/j'n'q'l'm't'           enfuir              is:ipre is:ipsi is:1sg is:2sg
SFX iO   fuir       fuit/n'q'l'm't's'           enfuir              is:ipre is:ipsi is:3sg
SFX iO   fuir       fuyons/n'q'l't'             enfuir              is:ipre is:1pl
SFX iO   fuir       fuyez/n'q'l'm'              enfuir              is:ipre is:2pl
SFX iO   fuir       fuient/n'q'l'm't's'         enfuir              is:ipre is:spre is:3pl
SFX iO   fuir       fuyais/j'n'q'l'm't'         enfuir              is:iimp is:1sg is:2sg
SFX iO   fuir       fuyait/n'q'l'm't's'         enfuir              is:iimp is:3sg
SFX iO   fuir       fuyions/n'q'l't'            enfuir              is:iimp is:spre is:1pl
SFX iO   fuir       fuyiez/n'q'l'm'             enfuir              is:iimp is:spre is:2pl
SFX iO   fuir       fuyaient/n'q'l'm't's'       enfuir              is:iimp is:3pl
SFX iO   fuir       fuîmes/n'q'l't'             enfuir              is:ipsi is:1pl
SFX iO   fuir       fuîtes/n'q'l'm'             enfuir              is:ipsi is:2pl
SFX iO   fuir       fuirent/n'q'l'm't's'        enfuir              is:ipsi is:3pl!
SFX iO   fuir       fuirai/j'n'q'l'm't'         enfuir              is:ifut is:1sg
SFX iO   fuir       fuiras/n'q'l'm't'           enfuir              is:ifut is:2sg
SFX iO   fuir       fuira/n'q'l'm't's'          enfuir              is:ifut is:3sg
SFX iO   fuir       fuirons/n'q'l't'            enfuir              is:ifut is:1pl
SFX iO   fuir       fuirez/n'q'l'm'             enfuir              is:ifut is:2pl
SFX iO   fuir       fuiront/n'q'l'm't's'        enfuir              is:ifut is:3pl!
SFX iO   fuir       fuirais/j'n'q'l'm't'        enfuir              is:cond is:1sg is:2sg
SFX iO   fuir       fuirait/n'q'l'm't's'        enfuir              is:cond is:3sg
SFX iO   fuir       fuirions/n'q'l't'           enfuir              is:cond is:1pl
SFX iO   fuir       fuiriez/n'q'l'm'            enfuir              is:cond is:2pl
SFX iO   fuir       fuiraient/n'q'l'm't's'      enfuir              is:cond is:3pl
SFX iO   fuir       fuie/j'n'q'l'm't's'         enfuir              is:spre is:1sg is:3sg
SFX iO   fuir       fuies/n'q'l'm't'            enfuir              is:spre is:2sg
SFX iO   fuir       fuisse/j'n'q'l'm't'         enfuir              is:simp is:1sg
SFX iO   fuir       fuisses/n'q'l'm't'          enfuir              is:simp is:2sg
SFX iO   fuir       fuît/n'q'l'm't's'           enfuir              is:simp is:3sg
SFX iO   fuir       fuissions/n'q'l't'          enfuir              is:simp is:1pl
SFX iO   fuir       fuissiez/n'q'l'm'           enfuir              is:simp is:2pl
SFX iO   fuir       fuissent/n'q'l'm't's'       enfuir              is:simp is:3pl
SFX iO   fuir       fuis/n'l'm't'               enfuir              is:impe is:2sg
SFX iO   fuir       fuyons/n'l't'               enfuir              is:impe is:1pl
SFX iO   fuir       fuyez/n'l'm'                enfuir              is:impe is:2pl

# mourir [I,P]
SFX iP Y 43
SFX iP   ourir      ourir/n'q'd'l'm't's'        mourir              is:infi
SFX iP   ourir      ourant/n'q'd'l'm't's'       mourir              is:ppre
SFX iP   ourir      ort/L'D'Q'                  mourir              is:ppas is:adj is:mas is:sg
SFX iP   ourir      orts/D'Q'                   mourir              is:ppas is:adj is:mas is:pl
SFX iP   ourir      orte/L'D'Q'                 mourir              is:ppas is:adj is:fem is:sg
SFX iP   ourir      ortes/D'Q'                  mourir              is:ppas is:adj is:fem is:pl
SFX iP   ourir      eurs/j'n'q'l'm't'           mourir              is:ipre is:1sg is:2sg
SFX iP   ourir      eurt/n'q'l'm't's'           mourir              is:ipre is:3sg
SFX iP   ourir      ourons/n'q'l't'             mourir              is:ipre is:1pl
SFX iP   ourir      ourez/n'q'l'm'              mourir              is:ipre is:2pl
SFX iP   ourir      eurent/n'q'l'm't's'         mourir              is:ipre is:spre is:3pl
SFX iP   ourir      ourais/j'n'q'l'm't'         mourir              is:iimp is:1sg is:2sg
SFX iP   ourir      ourait/n'q'l'm't's'         mourir              is:iimp is:3sg
SFX iP   ourir      ourions/n'q'l't'            mourir              is:iimp is:spre is:1pl
SFX iP   ourir      ouriez/n'q'l'm'             mourir              is:iimp is:spre is:2pl
SFX iP   ourir      ouraient/n'q'l'm't's'       mourir              is:iimp is:3pl
SFX iP   ourir      ourus/j'n'q'l'm't'          mourir              is:ipsi is:1sg is:2sg
SFX iP   ourir      ourut/n'q'l'm't's'          mourir              is:ipsi is:3sg
SFX iP   ourir      ourûmes/n'q'l't'            mourir              is:ipsi is:1pl
SFX iP   ourir      ourûtes/n'q'l'm'            mourir              is:ipsi is:2pl
SFX iP   ourir      oururent/n'q'l'm't's'       mourir              is:ipsi is:3pl!
SFX iP   ourir      ourrai/j'n'q'l'm't'         mourir              is:ifut is:1sg
SFX iP   ourir      ourras/n'q'l'm't'           mourir              is:ifut is:2sg
SFX iP   ourir      ourra/n'q'l'm't's'          mourir              is:ifut is:3sg
SFX iP   ourir      ourrons/n'q'l't'            mourir              is:ifut is:1pl
SFX iP   ourir      ourrez/n'q'l'm'             mourir              is:ifut is:2pl
SFX iP   ourir      ourront/n'q'l'm't's'        mourir              is:ifut is:3pl!
SFX iP   ourir      ourrais/j'n'q'l'm't'        mourir              is:cond is:1sg is:2sg
SFX iP   ourir      ourrait/n'q'l'm't's'        mourir              is:cond is:3sg
SFX iP   ourir      ourrions/n'q'l't'           mourir              is:cond is:1pl
SFX iP   ourir      ourriez/n'q'l'm'            mourir              is:cond is:2pl
SFX iP   ourir      ourraient/n'q'l'm't's'      mourir              is:cond is:3pl
SFX iP   ourir      eure/j'n'q'l'm't's'         mourir              is:spre is:1sg is:3sg
SFX iP   ourir      eures/n'q'l'm't'            mourir              is:spre is:2sg
SFX iP   ourir      ourusse/j'n'q'l'm't'        mourir              is:simp is:1sg
SFX iP   ourir      ourusses/n'q'l'm't'         mourir              is:simp is:2sg
SFX iP   ourir      ourût/n'q'l'm't's'          mourir              is:simp is:3sg
SFX iP   ourir      ourussions/n'q'l't'         mourir              is:simp is:1pl
SFX iP   ourir      ourussiez/n'q'l'm'          mourir              is:simp is:2pl
SFX iP   ourir      ourussent/n'q'l'm't's'      mourir              is:simp is:3pl
SFX iP   ourir      eurs/n'l'm't'               mourir              is:impe is:2sg
SFX iP   ourir      ourons/n'l't'               mourir              is:impe is:1pl
SFX iP   ourir      ourez/n'l'm'                mourir              is:impe is:2pl

# bouillir [I,T] | débouillir [T]
SFX iQ Y 43
SFX iQ   ouillir    ouillir/n'q'd'l'm't's'      bouillir            is:infi
SFX iQ   ouillir    ouillant/n'q'd'l'm't's'     bouillir            is:ppre
SFX iQ   ouillir    ouilli/L'D'Q'               bouillir            is:ppas is:adj is:mas is:sg
SFX iQ   ouillir    ouillis/D'Q'                bouillir            is:ppas is:adj is:mas is:pl
SFX iQ   ouillir    ouillie/L'D'Q'              bouillir            is:ppas is:adj is:fem is:sg
SFX iQ   ouillir    ouillies/D'Q'               bouillir            is:ppas is:adj is:fem is:pl
SFX iQ   ouillir    ous/j'n'q'l'm't'            bouillir            is:ipre is:1sg is:2sg
SFX iQ   ouillir    out/n'q'l'm't's'            bouillir            is:ipre is:3sg
SFX iQ   ouillir    ouillons/n'q'l't'           bouillir            is:ipre is:1pl
SFX iQ   ouillir    ouillez/n'q'l'm'            bouillir            is:ipre is:2pl
SFX iQ   ouillir    ouillent/n'q'l'm't's'       bouillir            is:ipre is:spre is:3pl
SFX iQ   ouillir    ouillais/j'n'q'l'm't'       bouillir            is:iimp is:1sg is:2sg
SFX iQ   ouillir    ouillait/n'q'l'm't's'       bouillir            is:iimp is:3sg
SFX iQ   ouillir    ouillions/n'q'l't'          bouillir            is:iimp is:spre is:1pl
SFX iQ   ouillir    ouilliez/n'q'l'm'           bouillir            is:iimp is:spre is:2pl
SFX iQ   ouillir    ouillaient/n'q'l'm't's'     bouillir            is:iimp is:3pl
SFX iQ   ouillir    ouillis/j'n'q'l'm't'        bouillir            is:ipsi is:1sg is:2sg
SFX iQ   ouillir    ouillit/n'q'l'm't's'        bouillir            is:ipsi is:3sg
SFX iQ   ouillir    ouillîmes/n'q'l't'          bouillir            is:ipsi is:1pl
SFX iQ   ouillir    ouillîtes/n'q'l'm'          bouillir            is:ipsi is:2pl
SFX iQ   ouillir    ouillirent/n'q'l'm't's'     bouillir            is:ipsi is:3pl!
SFX iQ   ouillir    ouillirai/j'n'q'l'm't'      bouillir            is:ifut is:1sg
SFX iQ   ouillir    ouilliras/n'q'l'm't'        bouillir            is:ifut is:2sg
SFX iQ   ouillir    ouillira/n'q'l'm't's'       bouillir            is:ifut is:3sg
SFX iQ   ouillir    ouillirons/n'q'l't'         bouillir            is:ifut is:1pl
SFX iQ   ouillir    ouillirez/n'q'l'm'          bouillir            is:ifut is:2pl
SFX iQ   ouillir    ouilliront/n'q'l'm't's'     bouillir            is:ifut is:3pl!
SFX iQ   ouillir    ouillirais/j'n'q'l'm't'     bouillir            is:cond is:1sg is:2sg
SFX iQ   ouillir    ouillirait/n'q'l'm't's'     bouillir            is:cond is:3sg
SFX iQ   ouillir    ouillirions/n'q'l't'        bouillir            is:cond is:1pl
SFX iQ   ouillir    ouilliriez/n'q'l'm'         bouillir            is:cond is:2pl
SFX iQ   ouillir    ouilliraient/n'q'l'm't's'   bouillir            is:cond is:3pl
SFX iQ   ouillir    ouille/j'n'q'l'm't's'       bouillir            is:spre is:1sg is:3sg
SFX iQ   ouillir    ouilles/n'q'l'm't'          bouillir            is:spre is:2sg
SFX iQ   ouillir    ouillisse/j'n'q'l'm't'      bouillir            is:simp is:1sg
SFX iQ   ouillir    ouillisses/n'q'l'm't'       bouillir            is:simp is:2sg
SFX iQ   ouillir    ouillît/n'q'l'm't's'        bouillir            is:simp is:3sg
SFX iQ   ouillir    ouillissions/n'q'l't'       bouillir            is:simp is:1pl
SFX iQ   ouillir    ouillissiez/n'q'l'm'        bouillir            is:simp is:2pl
SFX iQ   ouillir    ouillissent/n'q'l'm't's'    bouillir            is:simp is:3pl
SFX iQ   ouillir    ous/n'l'm't'                bouillir            is:impe is:2sg
SFX iQ   ouillir    ouillons/n'l't'             bouillir            is:impe is:1pl
SFX iQ   ouillir    ouillez/n'l'm'              bouillir            is:impe is:2pl

# cueillir [T] | recueillir [T,P] | accueillir [T]
SFX iR Y 41
SFX iR   ueillir    ueillir/n'q'd'l'm't's'      cueillir            is:infi
SFX iR   ueillir    ueillant/n'q'd'l'm't's'     cueillir            is:ppre
SFX iR   ueillir    ueilli/L'D'Q'               cueillir            is:ppas is:adj is:mas is:sg
SFX iR   ueillir    ueillis/D'Q'                cueillir            is:ppas is:adj is:mas is:pl
SFX iR   ueillir    ueillie/L'D'Q'              cueillir            is:ppas is:adj is:fem is:sg
SFX iR   ueillir    ueillies/D'Q'               cueillir            is:ppas is:adj is:fem is:pl
SFX iR   ueillir    ueille/j'n'q'l'm't's'       cueillir            is:ipre is:spre is:1sg is:3sg
SFX iR   ueillir    ueilles/n'q'l'm't'          cueillir            is:ipre is:spre is:2sg
SFX iR   ueillir    ueillons/n'q'l't'           cueillir            is:ipre is:1pl
SFX iR   ueillir    ueillez/n'q'l'm'            cueillir            is:ipre is:2pl
SFX iR   ueillir    ueillent/n'q'l'm't's'       cueillir            is:ipre is:spre is:3pl
SFX iR   ueillir    ueillais/j'n'q'l'm't'       cueillir            is:iimp is:1sg is:2sg
SFX iR   ueillir    ueillait/n'q'l'm't's'       cueillir            is:iimp is:3sg
SFX iR   ueillir    ueillions/n'q'l't'          cueillir            is:iimp is:spre is:1pl
SFX iR   ueillir    ueilliez/n'q'l'm'           cueillir            is:iimp is:spre is:2pl
SFX iR   ueillir    ueillaient/n'q'l'm't's'     cueillir            is:iimp is:3pl
SFX iR   ueillir    ueillis/j'n'q'l'm't'        cueillir            is:ipsi is:1sg is:2sg
SFX iR   ueillir    ueillit/n'q'l'm't's'        cueillir            is:ipsi is:3sg
SFX iR   ueillir    ueillîmes/n'q'l't'          cueillir            is:ipsi is:1pl
SFX iR   ueillir    ueillîtes/n'q'l'm'          cueillir            is:ipsi is:2pl
SFX iR   ueillir    ueillirent/n'q'l'm't's'     cueillir            is:ipsi is:3pl!
SFX iR   ueillir    ueillerai/j'n'q'l'm't'      cueillir            is:ifut is:1sg
SFX iR   ueillir    ueilleras/n'q'l'm't'        cueillir            is:ifut is:2sg
SFX iR   ueillir    ueillera/n'q'l'm't's'       cueillir            is:ifut is:3sg
SFX iR   ueillir    ueillerons/n'q'l't'         cueillir            is:ifut is:1pl
SFX iR   ueillir    ueillerez/n'q'l'm'          cueillir            is:ifut is:2pl
SFX iR   ueillir    ueilleront/n'q'l'm't's'     cueillir            is:ifut is:3pl!
SFX iR   ueillir    ueillerais/j'n'q'l'm't'     cueillir            is:cond is:1sg is:2sg
SFX iR   ueillir    ueillerait/n'q'l'm't's'     cueillir            is:cond is:3sg
SFX iR   ueillir    ueillerions/n'q'l't'        cueillir            is:cond is:1pl
SFX iR   ueillir    ueilleriez/n'q'l'm'         cueillir            is:cond is:2pl
SFX iR   ueillir    ueilleraient/n'q'l'm't's'   cueillir            is:cond is:3pl
SFX iR   ueillir    ueillisse/j'n'q'l'm't'      cueillir            is:simp is:1sg
SFX iR   ueillir    ueillisses/n'q'l'm't'       cueillir            is:simp is:2sg
SFX iR   ueillir    ueillît/n'q'l'm't's'        cueillir            is:simp is:3sg
SFX iR   ueillir    ueillissions/n'q'l't'       cueillir            is:simp is:1pl
SFX iR   ueillir    ueillissiez/n'q'l'm'        cueillir            is:simp is:2pl
SFX iR   ueillir    ueillissent/n'q'l'm't's'    cueillir            is:simp is:3pl
SFX iR   ueillir    ueille/n'l'm't'             cueillir            is:impe is:2sg
SFX iR   ueillir    ueillons/n'l't'             cueillir            is:impe is:1pl
SFX iR   ueillir    ueillez/n'l'm'              cueillir            is:impe is:2pl

# défaillir [I] | tressaillir [I] | saillir (sortir de, s'élancer) [I]
# (saillir a un verbe homonyme: saillir (s'accoupler), verbe du 2e groupe)
SFX iS Y 38
SFX iS   aillir     aillir/n'q'd'l'm't's'       aillir              is:infi
SFX iS   aillir     aillant/n'q'd'l'm't's'      aillir              is:ppre
SFX iS   aillir     ailli/d'q'                  aillir              is:ppas is:epi is:inv
SFX iS   aillir     aille/j'n'q'l'm't's'        aillir              is:ipre is:spre is:1sg is:3sg
SFX iS   aillir     ailles/n'q'l'm't'           aillir              is:ipre is:spre is:2sg
SFX iS   aillir     aillons/n'q'l't'            aillir              is:ipre is:1pl
SFX iS   aillir     aillez/n'q'l'm'             aillir              is:ipre is:2pl
SFX iS   aillir     aillent/n'q'l'm't's'        aillir              is:ipre is:spre is:3pl
SFX iS   aillir     aillais/j'n'q'l'm't'        aillir              is:iimp is:1sg is:2sg
SFX iS   aillir     aillait/n'q'l'm't's'        aillir              is:iimp is:3sg
SFX iS   aillir     aillions/n'q'l't'           aillir              is:iimp is:spre is:1pl
SFX iS   aillir     ailliez/n'q'l'm'            aillir              is:iimp is:spre is:2pl
SFX iS   aillir     aillaient/n'q'l'm't's'      aillir              is:iimp is:3pl
SFX iS   aillir     aillis/j'n'q'l'm't'         aillir              is:ipsi is:1sg is:2sg
SFX iS   aillir     aillit/n'q'l'm't's'         aillir              is:ipsi is:3sg
SFX iS   aillir     aillîmes/n'q'l't'           aillir              is:ipsi is:1pl
SFX iS   aillir     aillîtes/n'q'l'm'           aillir              is:ipsi is:2pl
SFX iS   aillir     aillirent/n'q'l'm't's'      aillir              is:ipsi is:3pl!
SFX iS   aillir     aillirai/j'n'q'l'm't'       aillir              is:ifut is:1sg
SFX iS   aillir     ailliras/n'q'l'm't'         aillir              is:ifut is:2sg
SFX iS   aillir     aillira/n'q'l'm't's'        aillir              is:ifut is:3sg
SFX iS   aillir     aillirons/n'q'l't'          aillir              is:ifut is:1pl
SFX iS   aillir     aillirez/n'q'l'm'           aillir              is:ifut is:2pl
SFX iS   aillir     ailliront/n'q'l'm't's'      aillir              is:ifut is:3pl!
SFX iS   aillir     aillirais/j'n'q'l'm't'      aillir              is:cond is:1sg is:2sg
SFX iS   aillir     aillirait/n'q'l'm't's'      aillir              is:cond is:3sg
SFX iS   aillir     aillirions/n'q'l't'         aillir              is:cond is:1pl
SFX iS   aillir     ailliriez/n'q'l'm'          aillir              is:cond is:2pl
SFX iS   aillir     ailliraient/n'q'l'm't's'    aillir              is:cond is:3pl
SFX iS   aillir     aillisse/j'n'q'l'm't'       aillir              is:simp is:1sg
SFX iS   aillir     aillisses/n'q'l'm't'        aillir              is:simp is:2sg
SFX iS   aillir     aillît/n'q'l'm't's'         aillir              is:simp is:3sg
SFX iS   aillir     aillissions/n'q'l't'        aillir              is:simp is:1pl
SFX iS   aillir     aillissiez/n'q'l'm'         aillir              is:simp is:2pl
SFX iS   aillir     aillissent/n'q'l'm't's'     aillir              is:simp is:3pl
SFX iS   aillir     aille/n'l'm't'              aillir              is:impe is:2sg
SFX iS   aillir     aillons/n'l't'              aillir              is:impe is:1pl
SFX iS   aillir     aillez/n'l'm'               aillir              is:impe is:2pl

# assaillir [T]
SFX iT Y 41
SFX iT   saillir    saillir/n'q'd'l'm't's'      aillir              is:infi
SFX iT   saillir    saillant/n'q'd'l'm't's'     aillir              is:ppre
SFX iT   saillir    sailli/L'D'Q'               aillir              is:ppas is:adj is:mas is:sg
SFX iT   saillir    saillis/D'Q'                aillir              is:ppas is:adj is:mas is:pl
SFX iT   saillir    saillie/L'D'Q'              aillir              is:ppas is:adj is:fem is:sg
SFX iT   saillir    saillies/D'Q'               aillir              is:ppas is:adj is:fem is:pl
SFX iT   saillir    saille/j'n'q'l'm't's'       aillir              is:ipre is:spre is:1sg is:3sg
SFX iT   saillir    sailles/n'q'l'm't'          aillir              is:ipre is:spre is:2sg
SFX iT   saillir    saillons/n'q'l't'           aillir              is:ipre is:1pl
SFX iT   saillir    saillez/n'q'l'm'            aillir              is:ipre is:2pl
SFX iT   saillir    saillent/n'q'l'm't's'       aillir              is:ipre is:spre is:3pl
SFX iT   saillir    saillais/j'n'q'l'm't'       aillir              is:iimp is:1sg is:2sg
SFX iT   saillir    saillait/n'q'l'm't's'       aillir              is:iimp is:3sg
SFX iT   saillir    saillions/n'q'l't'          aillir              is:iimp is:spre is:1pl
SFX iT   saillir    sailliez/n'q'l'm'           aillir              is:iimp is:spre is:2pl
SFX iT   saillir    saillaient/n'q'l'm't's'     aillir              is:iimp is:3pl
SFX iT   saillir    saillis/j'n'q'l'm't'        aillir              is:ipsi is:1sg is:2sg
SFX iT   saillir    saillit/n'q'l'm't's'        aillir              is:ipsi is:3sg
SFX iT   saillir    saillîmes/n'q'l't'          aillir              is:ipsi is:1pl
SFX iT   saillir    saillîtes/n'q'l'm'          aillir              is:ipsi is:2pl
SFX iT   saillir    saillirent/n'q'l'm't's'     aillir              is:ipsi is:3pl!
SFX iT   saillir    saillirai/j'n'q'l'm't'      aillir              is:ifut is:1sg
SFX iT   saillir    sailliras/n'q'l'm't'        aillir              is:ifut is:2sg
SFX iT   saillir    saillira/n'q'l'm't's'       aillir              is:ifut is:3sg
SFX iT   saillir    saillirons/n'q'l't'         aillir              is:ifut is:1pl
SFX iT   saillir    saillirez/n'q'l'm'          aillir              is:ifut is:2pl
SFX iT   saillir    sailliront/n'q'l'm't's'     aillir              is:ifut is:3pl!
SFX iT   saillir    saillirais/j'n'q'l'm't'     aillir              is:cond is:1sg is:2sg
SFX iT   saillir    saillirait/n'q'l'm't's'     aillir              is:cond is:3sg
SFX iT   saillir    saillirions/n'q'l't'        aillir              is:cond is:1pl
SFX iT   saillir    sailliriez/n'q'l'm'         aillir              is:cond is:2pl
SFX iT   saillir    sailliraient/n'q'l'm't's'   aillir              is:cond is:3pl
SFX iT   saillir    saillisse/j'n'q'l'm't'      aillir              is:simp is:1sg
SFX iT   saillir    saillisses/n'q'l'm't'       aillir              is:simp is:2sg
SFX iT   saillir    saillît/n'q'l'm't's'        aillir              is:simp is:3sg
SFX iT   saillir    saillissions/n'q'l't'       aillir              is:simp is:1pl
SFX iT   saillir    saillissiez/n'q'l'm'        aillir              is:simp is:2pl
SFX iT   saillir    saillissent/n'q'l'm't's'    aillir              is:simp is:3pl
SFX iT   saillir    saille/n'l'm't'             aillir              is:impe is:2sg
SFX iT   saillir    saillons/n'l't'             aillir              is:impe is:1pl
SFX iT   saillir    saillez/n'l'm'              aillir              is:impe is:2pl

# faillir [I]
SFX iU Y 37
SFX iU   aillir     aillir/n'q'd'l'm't's'       faillir             is:infi
SFX iU   aillir     aillant/n'q'd'l'm't's'      faillir             is:ppre
SFX iU   aillir     ailli/d'q'                  faillir             is:ppas is:epi is:inv
SFX iU   aillir     aux/j'n'q'l'm't'            faillir             is:ipre is:1sg is:2sg
SFX iU   aillir     aut/n'q'l'm't's'            faillir             is:ipre is:3sg
SFX iU   aillir     aillons/n'q'l't'            faillir             is:ipre is:1pl
SFX iU   aillir     aillez/n'q'l'm'             faillir             is:ipre is:2pl
SFX iU   aillir     aillent/n'q'l'm't's'        faillir             is:ipre is:spre is:3pl
SFX iU   aillir     aillais/j'n'q'l'm't'        faillir             is:iimp is:1sg is:2sg
SFX iU   aillir     aillait/n'q'l'm't's'        faillir             is:iimp is:3sg
SFX iU   aillir     aillions/n'q'l't'           faillir             is:iimp is:spre is:1pl
SFX iU   aillir     ailliez/n'q'l'm'            faillir             is:iimp is:spre is:2pl
SFX iU   aillir     aillaient/n'q'l'm't's'      faillir             is:iimp is:3pl
SFX iU   aillir     aillis/j'n'q'l'm't'         faillir             is:ipsi is:1sg is:2sg
SFX iU   aillir     aillit/n'q'l'm't's'         faillir             is:ipsi is:3sg
SFX iU   aillir     aillîmes/n'q'l't'           faillir             is:ipsi is:1pl
SFX iU   aillir     aillîtes/n'q'l'm'           faillir             is:ipsi is:2pl
SFX iU   aillir     aillirent/n'q'l'm't's'      faillir             is:ipsi is:3pl!
SFX iU   aillir     aillirai/j'n'q'l'm't'       faillir             is:ifut is:1sg
SFX iU   aillir     ailliras/n'q'l'm't'         faillir             is:ifut is:2sg
SFX iU   aillir     aillira/n'q'l'm't's'        faillir             is:ifut is:3sg
SFX iU   aillir     aillirons/n'q'l't'          faillir             is:ifut is:1pl
SFX iU   aillir     aillirez/n'q'l'm'           faillir             is:ifut is:2pl
SFX iU   aillir     ailliront/n'q'l'm't's'      faillir             is:ifut is:3pl!
SFX iU   aillir     aillirais/j'n'q'l'm't'      faillir             is:cond is:1sg is:2sg
SFX iU   aillir     aillirait/n'q'l'm't's'      faillir             is:cond is:3sg
SFX iU   aillir     aillirions/n'q'l't'         faillir             is:cond is:1pl
SFX iU   aillir     ailliriez/n'q'l'm'          faillir             is:cond is:2pl
SFX iU   aillir     ailliraient/n'q'l'm't's'    faillir             is:cond is:3pl
SFX iU   aillir     aille/j'n'q'l'm't's'        faillir             is:spre is:1sg is:3sg
SFX iU   aillir     ailles/n'q'l'm't'           faillir             is:spre is:2sg
SFX iU   aillir     aillisse/j'n'q'l'm't'       faillir             is:simp is:1sg
SFX iU   aillir     aillisses/n'q'l'm't'        faillir             is:simp is:2sg
SFX iU   aillir     aillît/n'q'l'm't's'         faillir             is:simp is:3sg
SFX iU   aillir     aillissions/n'q'l't'        faillir             is:simp is:1pl
SFX iU   aillir     aillissiez/n'q'l'm'         faillir             is:simp is:2pl
SFX iU   aillir     aillissent/n'q'l'm't's'     faillir             is:simp is:3pl

# gésir [I]
SFX iV Y 13
SFX iV   ésir       ésir/n'q'd'l'm't's'         gésir               is:infi
SFX iV   ésir       isant/n'q'd'l'm't's'        gésir               is:ppre
SFX iV   ésir       is/j'n'q'l'm't'             gésir               is:ipre is:1sg is:2sg
SFX iV   ésir       ît/n'q'l'm't's'             gésir               is:ipre is:3sg            di:M
SFX iV   ésir       it/n'q'l'm't's'             gésir               is:ipre is:3sg            di:R
SFX iV   ésir       isons/n'q'l't'              gésir               is:ipre is:1pl
SFX iV   ésir       isez/n'q'l'm'               gésir               is:ipre is:2pl
SFX iV   ésir       isent/n'q'l'm't's'          gésir               is:ipre is:3pl
SFX iV   ésir       isais/j'n'q'l'm't'          gésir               is:iimp is:1sg is:2sg
SFX iV   ésir       isait/n'q'l'm't's'          gésir               is:iimp is:3sg
SFX iV   ésir       isions/n'q'l't'             gésir               is:iimp is:1pl
SFX iV   ésir       isiez/n'q'l'm'              gésir               is:iimp is:2pl
SFX iV   ésir       isaient/n'q'l'm't's'        gésir               is:iimp is:3pl

# ouïr [T]
SFX iW Y 54
SFX iW   uïr        uïr/n'q'd'l'm't's'          ouïr                is:infi
SFX iW   uïr        yant/n'q'd'l'm't's'         ouïr                is:ppre
SFX iW   uïr        uï/L'D'Q'                   ouïr                is:ppas is:adj is:mas is:sg
SFX iW   uïr        uïs/D'Q'                    ouïr                is:ppas is:adj is:mas is:pl
SFX iW   uïr        uïe/L'D'Q'                  ouïr                is:ppas is:adj is:fem is:sg
SFX iW   uïr        uïes/D'Q'                   ouïr                is:ppas is:adj is:fem is:pl
SFX iW   uïr        is/j'n'q'l'm't'             ouïr                is:ipre is:1sg is:2sg
SFX iW   uïr        it/n'q'l'm't's'             ouïr                is:ipre is:3sg
SFX iW   uïr        yons/n'q'l't'               ouïr                is:ipre is:1pl
SFX iW   uïr        yez/n'q'l'm'                ouïr                is:ipre is:2pl
SFX iW   uïr        ient/n'q'l'm't's'           ouïr                is:ipre is:spre is:3pl
SFX iW   uïr        yais/j'n'q'l'm't'           ouïr                is:iimp is:1sg is:2sg
SFX iW   uïr        yait/n'q'l'm't's'           ouïr                is:iimp is:3sg
SFX iW   uïr        yions/n'q'l't'              ouïr                is:iimp is:spre is:1pl
SFX iW   uïr        yiez/n'q'l'm'               ouïr                is:iimp is:spre is:2pl
SFX iW   uïr        yaient/n'q'l'm't's'         ouïr                is:iimp is:3pl
SFX iW   uïr        uïs/j'n'q'l'm't'            ouïr                is:ipsi is:1sg is:2sg
SFX iW   uïr        uït/n'q'l'm't's'            ouïr                is:ipsi is:3sg
SFX iW   uïr        uïmes/n'q'l't'              ouïr                is:ipsi is:1pl
SFX iW   uïr        uïtes/n'q'l'm'              ouïr                is:ipsi is:2pl
SFX iW   uïr        uïrent/n'q'l'm't's'         ouïr                is:ipsi is:3pl!
SFX iW   uïr        uïrai/j'n'q'l'm't'          ouïr                is:ifut is:1sg
SFX iW   uïr        rrai/j'n'q'l'm't'           ouïr                is:ifut is:1sg
SFX iW   uïr        uïras/n'q'l'm't'            ouïr                is:ifut is:2sg
SFX iW   uïr        rras/n'q'l'm't'             ouïr                is:ifut is:2sg
SFX iW   uïr        uïra/n'q'l'm't's'           ouïr                is:ifut is:3sg
SFX iW   uïr        rra/n'q'l'm't's'            ouïr                is:ifut is:3sg
SFX iW   uïr        uïrons/n'q'l't'             ouïr                is:ifut is:1pl
SFX iW   uïr        rrons/n'q'l't'              ouïr                is:ifut is:1pl
SFX iW   uïr        uïrez/n'q'l'm'              ouïr                is:ifut is:2pl
SFX iW   uïr        rrez/n'q'l'm'               ouïr                is:ifut is:2pl
SFX iW   uïr        uïront/n'q'l'm't's'         ouïr                is:ifut is:3pl!
SFX iW   uïr        rront/n'q'l'm't's'          ouïr                is:ifut is:3pl!
SFX iW   uïr        uïrais/j'n'q'l'm't'         ouïr                is:cond is:1sg is:2sg
SFX iW   uïr        rrais/j'n'q'l'm't'          ouïr                is:cond is:1sg is:2sg
SFX iW   uïr        uïrait/n'q'l'm't's'         ouïr                is:cond is:3sg
SFX iW   uïr        rrait/n'q'l'm't's'          ouïr                is:cond is:3sg
SFX iW   uïr        uïrions/n'q'l't'            ouïr                is:cond is:1pl
SFX iW   uïr        rrions/n'q'l't'             ouïr                is:cond is:1pl
SFX iW   uïr        uïriez/n'q'l'm'             ouïr                is:cond is:2pl
SFX iW   uïr        rriez/n'q'l'm'              ouïr                is:cond is:2pl
SFX iW   uïr        uïraient/n'q'l'm't's'       ouïr                is:cond is:3pl
SFX iW   uïr        rraient/n'q'l'm't's'        ouïr                is:cond is:3pl
SFX iW   uïr        ie/j'n'q'l'm't's'           ouïr                is:spre is:1sg is:3sg
SFX iW   uïr        ies/n'q'l'm't'              ouïr                is:spre is:2sg
SFX iW   uïr        uïsse/j'n'q'l'm't'          ouïr                is:simp is:1sg
SFX iW   uïr        uïsses/n'q'l'm't'           ouïr                is:simp is:2sg
SFX iW   uïr        uït/n'q'l'm't's'            ouïr                is:simp is:3sg
SFX iW   uïr        uïssions/n'q'l't'           ouïr                is:simp is:1pl
SFX iW   uïr        uïssiez/n'q'l'm'            ouïr                is:simp is:2pl
SFX iW   uïr        uïssent/n'q'l'm't's'        ouïr                is:simp is:3pl
SFX iW   uïr        is/n'l'm't'                 ouïr                is:impe is:2sg
SFX iW   uïr        yons/n'l't'                 ouïr                is:impe is:1pl
SFX iW   uïr        yez/n'l'm'                  ouïr                is:impe is:2pl

# férir [T]
SFX iX Y 5
SFX iX   érir       érir/n'q'd'l'm't's'         férir               is:infi
SFX iX   érir       éru/L'D'Q'                  férir               is:ppas is:adj is:mas is:sg
SFX iX   érir       érus/D'Q'                   férir               is:ppas is:adj is:mas is:pl
SFX iX   érir       érue/L'D'Q'                 férir               is:ppas is:adj is:fem is:sg
SFX iX   érir       érues/D'Q'                  férir               is:ppas is:adj is:fem is:pl

# issir [I]
SFX iY Y 5
SFX iY   ssir       ssir/n'q'd'l'm't's'         issir               is:infi
SFX iY   ssir       ssu/d'q'                    issir               is:ppas is:adj is:mas is:sg
SFX iY   ssir       ssus/d'q'                   issir               is:ppas is:adj is:mas is:pl
SFX iY   ssir       ssue/d'q'                   issir               is:ppas is:adj is:fem is:sg
SFX iY   ssir       ssues/d'q'                  issir               is:ppas is:adj is:fem is:pl


# verbes en -oir ------------------------------------------------------------------------------------------------------

# pouvoir [I,T] [P: il se peut, etc.]
SFX pA Y 45
SFX pA   ouvoir     ouvoir/n'q'd'l'm't's'       pouvoir             is:infi
SFX pA   ouvoir     ouvant/n'q'd'l'm't's'       pouvoir             is:ppre
SFX pA   ouvoir     u/q'                        pouvoir             is:ppas is:epi is:inv
SFX pA   ouvoir     eux/j'n'q'l'm't'            pouvoir             is:ipre is:1sg is:2sg
SFX pA   ouvoir     uis/j'n'q'l'm't'            pouvoir             is:ipre is:1sg
SFX pA   ouvoir     eut/n'q'l'm't's'            pouvoir             is:ipre is:3sg
SFX pA   ouvoir     ouvons/n'q'l't'             pouvoir             is:ipre is:1pl
SFX pA   ouvoir     ouvez/n'q'l'm'              pouvoir             is:ipre is:2pl
SFX pA   ouvoir     euvent/n'q'l'm't's'         pouvoir             is:ipre is:3pl!
SFX pA   ouvoir     ouvais/j'n'q'l'm't'         pouvoir             is:iimp is:1sg is:2sg
SFX pA   ouvoir     ouvait/n'q'l'm't's'         pouvoir             is:iimp is:3sg
SFX pA   ouvoir     ouvions/n'q'l't'            pouvoir             is:iimp is:1pl
SFX pA   ouvoir     ouviez/n'q'l'm'             pouvoir             is:iimp is:2pl
SFX pA   ouvoir     ouvaient/n'q'l'm't's'       pouvoir             is:iimp is:3pl
SFX pA   ouvoir     us/j'n'q'l'm't'             pouvoir             is:ipsi is:1sg is:2sg
SFX pA   ouvoir     ut/n'q'l'm't's'             pouvoir             is:ipsi is:3sg
SFX pA   ouvoir     ûmes/n'q'l't'               pouvoir             is:ipsi is:1pl
SFX pA   ouvoir     ûtes/n'q'l'm'               pouvoir             is:ipsi is:2pl
SFX pA   ouvoir     urent/n'q'l'm't's'          pouvoir             is:ipsi is:3pl!
SFX pA   ouvoir     ourrai/j'n'q'l'm't'         pouvoir             is:ifut is:1sg
SFX pA   ouvoir     ourras/n'q'l'm't'           pouvoir             is:ifut is:2sg
SFX pA   ouvoir     ourra/n'q'l'm't's'          pouvoir             is:ifut is:3sg
SFX pA   ouvoir     ourrons/n'q'l't'            pouvoir             is:ifut is:1pl
SFX pA   ouvoir     ourrez/n'q'l'm'             pouvoir             is:ifut is:2pl
SFX pA   ouvoir     ourront/n'q'l'm't's'        pouvoir             is:ifut is:3pl!
SFX pA   ouvoir     ourrais/j'n'q'l'm't'        pouvoir             is:cond is:1sg is:2sg
SFX pA   ouvoir     ourrait/n'q'l'm't's'        pouvoir             is:cond is:3sg
SFX pA   ouvoir     ourrions/n'q'l't'           pouvoir             is:cond is:1pl
SFX pA   ouvoir     ourriez/n'q'l'm'            pouvoir             is:cond is:2pl
SFX pA   ouvoir     ourraient/n'q'l'm't's'      pouvoir             is:cond is:3pl
SFX pA   ouvoir     uisse/j'n'q'l'm't's'        pouvoir             is:spre is:1sg is:3sg
SFX pA   ouvoir     uissé/n'q'l'm't's'          pouvoir             is:spre is:1isg             di:M
SFX pA   ouvoir     uissè/n'q'l'm't's'          pouvoir             is:spre is:1isg             di:R
SFX pA   ouvoir     uisses/n'q'l'm't'           pouvoir             is:spre is:2sg
SFX pA   ouvoir     uissions/n'q'l't'           pouvoir             is:spre is:1pl
SFX pA   ouvoir     uissiez/n'q'l'm'            pouvoir             is:spre is:2pl
SFX pA   ouvoir     uissent/n'q'l'm't's'        pouvoir             is:spre is:3pl
SFX pA   ouvoir     usse/j'n'q'l'm't'           pouvoir             is:simp is:1sg
SFX pA   ouvoir     ussé/n'q'l'm't's'           pouvoir             is:simp is:1isg             di:M
SFX pA   ouvoir     ussè/n'q'l'm't's'           pouvoir             is:simp is:1isg             di:R
SFX pA   ouvoir     usses/n'q'l'm't'            pouvoir             is:simp is:2sg
SFX pA   ouvoir     ût/n'q'l'm't's'             pouvoir             is:simp is:3sg
SFX pA   ouvoir     ussions/n'q'l't'            pouvoir             is:simp is:1pl
SFX pA   ouvoir     ussiez/n'q'l'm'             pouvoir             is:simp is:2pl
SFX pA   ouvoir     ussent/n'q'l'm't's'         pouvoir             is:simp is:3pl

# vouloir [I,T,Ti,P]
SFX pB Y 49
SFX pB   ouloir     ouloir/n'q'd'l'm't's'       vouloir             is:infi
SFX pB   ouloir     oulant/n'q'd'l'm't's'       vouloir             is:ppre
SFX pB   ouloir     oulu/L'D'Q'                 vouloir             is:ppas is:adj is:mas is:sg
SFX pB   ouloir     oulus/D'Q'                  vouloir             is:ppas is:adj is:mas is:pl
SFX pB   ouloir     oulue/L'D'Q'                vouloir             is:ppas is:adj is:fem is:sg
SFX pB   ouloir     oulues/D'Q'                 vouloir             is:ppas is:adj is:fem is:pl
SFX pB   ouloir     eux/j'n'q'l'm't'            vouloir             is:ipre is:1sg is:2sg
SFX pB   ouloir     eut/n'q'l'm't's'            vouloir             is:ipre is:3sg
SFX pB   ouloir     oulons/n'q'l't'             vouloir             is:ipre is:1pl
SFX pB   ouloir     oulez/n'q'l'm'              vouloir             is:ipre is:2pl
SFX pB   ouloir     eulent/n'q'l'm't's'         vouloir             is:ipre is:3pl!
SFX pB   ouloir     oulais/j'n'q'l'm't'         vouloir             is:iimp is:1sg is:2sg
SFX pB   ouloir     oulait/n'q'l'm't's'         vouloir             is:iimp is:3sg
SFX pB   ouloir     oulions/n'q'l't'            vouloir             is:iimp is:spre is:1pl
SFX pB   ouloir     ouliez/n'q'l'm'             vouloir             is:iimp is:spre is:2pl
SFX pB   ouloir     oulaient/n'q'l'm't's'       vouloir             is:iimp is:3pl
SFX pB   ouloir     oulus/j'n'q'l'm't'          vouloir             is:ipsi is:1sg is:2sg
SFX pB   ouloir     oulut/n'q'l'm't's'          vouloir             is:ipsi is:3sg
SFX pB   ouloir     oulûmes/n'q'l't'            vouloir             is:ipsi is:1pl
SFX pB   ouloir     oulûtes/n'q'l'm'            vouloir             is:ipsi is:2pl
SFX pB   ouloir     oulurent/n'q'l'm't's'       vouloir             is:ipsi is:3pl!
SFX pB   ouloir     oudrai/j'n'q'l'm't'         vouloir             is:ifut is:1sg
SFX pB   ouloir     oudras/n'q'l'm't'           vouloir             is:ifut is:2sg
SFX pB   ouloir     oudra/n'q'l'm't's'          vouloir             is:ifut is:3sg
SFX pB   ouloir     oudrons/n'q'l't'            vouloir             is:ifut is:1pl
SFX pB   ouloir     oudrez/n'q'l'm'             vouloir             is:ifut is:2pl
SFX pB   ouloir     oudront/n'q'l'm't's'        vouloir             is:ifut is:3pl!
SFX pB   ouloir     oudrais/j'n'q'l'm't'        vouloir             is:cond is:1sg is:2sg
SFX pB   ouloir     oudrait/n'q'l'm't's'        vouloir             is:cond is:3sg
SFX pB   ouloir     oudrions/n'q'l't'           vouloir             is:cond is:1pl
SFX pB   ouloir     oudriez/n'q'l'm'            vouloir             is:cond is:2pl
SFX pB   ouloir     oudraient/n'q'l'm't's'      vouloir             is:cond is:3pl
SFX pB   ouloir     euille/j'n'q'l'm't's'       vouloir             is:spre is:1sg is:3sg
SFX pB   ouloir     euillé/n'q'l'm't's'         vouloir             is:spre is:1isg         di:M
SFX pB   ouloir     euillè/n'q'l'm't's'         vouloir             is:spre is:1isg         di:R
SFX pB   ouloir     euilles/n'q'l'm't'          vouloir             is:spre is:2sg
SFX pB   ouloir     euillent/n'q'l'm't's'       vouloir             is:spre is:3pl
SFX pB   ouloir     oulusse/j'n'q'l'm't'        vouloir             is:simp is:1sg
SFX pB   ouloir     oulusses/n'q'l'm't'         vouloir             is:simp is:2sg
SFX pB   ouloir     oulût/n'q'l'm't's'          vouloir             is:simp is:3sg
SFX pB   ouloir     oulussions/n'q'l't'         vouloir             is:simp is:1pl
SFX pB   ouloir     oulussiez/n'q'l'm'          vouloir             is:simp is:2pl
SFX pB   ouloir     oulussent/n'q'l'm't's'      vouloir             is:simp is:3pl
SFX pB   ouloir     euille/n'l'm't'             vouloir             is:impe is:2sg
SFX pB   ouloir     eux/n'l'm't'                vouloir             is:impe is:2sg
SFX pB   ouloir     euillons/n'l't'             vouloir             is:impe is:1pl
SFX pB   ouloir     oulons/n'l't'               vouloir             is:impe is:1pl
SFX pB   ouloir     euillez/n'l'm'              vouloir             is:impe is:2pl
SFX pB   ouloir     oulez/n'l'm'                vouloir             is:impe is:2pl

# devoir [T,P] (1) | redevoir [T]
SFX pC Y 46
SFX pC   evoir      evoir/n'q'd'l'm't's'        devoir              is:infi
SFX pC   evoir      evant/n'q'd'l'm't's'        devoir              is:ppre
SFX pC   evoir      û/d'q'                      redevoir            is:ppas is:adj is:epi is:inv       di:M
SFX pC   evoir      u/d'q'                      redevoir            is:ppas is:adj is:epi is:inv       di:R
SFX pC   evoir      us/d'q'                     devoir              is:ppas is:adj is:mas is:pl
SFX pC   evoir      ue/d'q'                     devoir              is:ppas is:adj is:fem is:sg
SFX pC   evoir      ues/d'q'                    devoir              is:ppas is:adj is:fem is:pl
SFX pC   evoir      ois/j'n'q'l'm't'            devoir              is:ipre is:1sg is:2sg
SFX pC   evoir      oit/c'n'q'l'm't's'          devoir              is:ipre is:3sg
SFX pC   evoir      evons/n'q'l't'              devoir              is:ipre is:1pl
SFX pC   evoir      evez/n'q'l'm'               devoir              is:ipre is:2pl
SFX pC   evoir      oivent/n'q'l'm't's'         devoir              is:ipre is:spre is:3pl
SFX pC   evoir      evais/j'n'q'l'm't'          devoir              is:iimp is:1sg is:2sg
SFX pC   evoir      evait/c'n'q'l'm't's'        devoir              is:iimp is:3sg
SFX pC   evoir      evions/n'q'l't'             devoir              is:iimp is:spre is:1pl
SFX pC   evoir      eviez/n'q'l'm'              devoir              is:iimp is:spre is:2pl
SFX pC   evoir      evaient/n'q'l'm't's'        devoir              is:iimp is:3pl
SFX pC   evoir      us/j'n'q'l'm't'             devoir              is:ipsi is:1sg is:2sg
SFX pC   evoir      ut/c'n'q'l'm't's'           devoir              is:ipsi is:3sg
SFX pC   evoir      ûmes/n'q'l't'               devoir              is:ipsi is:1pl
SFX pC   evoir      ûtes/n'q'l'm'               devoir              is:ipsi is:2pl
SFX pC   evoir      urent/n'q'l'm't's'          devoir              is:ipsi is:3pl!
SFX pC   evoir      evrai/j'n'q'l'm't'          devoir              is:ifut is:1sg
SFX pC   evoir      evras/n'q'l'm't'            devoir              is:ifut is:2sg
SFX pC   evoir      evra/c'n'q'l'm't's'         devoir              is:ifut is:3sg
SFX pC   evoir      evrons/n'q'l't'             devoir              is:ifut is:1pl
SFX pC   evoir      evrez/n'q'l'm'              devoir              is:ifut is:2pl
SFX pC   evoir      evront/n'q'l'm't's'         devoir              is:ifut is:3pl!
SFX pC   evoir      evrais/j'n'q'l'm't'         devoir              is:cond is:1sg is:2sg
SFX pC   evoir      evrait/c'n'q'l'm't's'       devoir              is:cond is:3sg
SFX pC   evoir      evrions/n'q'l't'            devoir              is:cond is:1pl
SFX pC   evoir      evriez/n'q'l'm'             devoir              is:cond is:2pl
SFX pC   evoir      evraient/n'q'l'm't's'       devoir              is:cond is:3pl
SFX pC   evoir      oive/j'c'n'q'l'm't's'       devoir              is:spre is:1sg is:3sg
SFX pC   evoir      oives/n'q'l'm't'            devoir              is:spre is:2sg
SFX pC   evoir      usse/j'n'q'l'm't'           devoir              is:simp is:1sg
SFX pC   evoir      ussé/n'q'l'm't'             devoir              is:simp is:1isg             di:M
SFX pC   evoir      ussè/n'q'l'm't'             devoir              is:simp is:1isg             di:R
SFX pC   evoir      usses/n'q'l'm't'            devoir              is:simp is:2sg
SFX pC   evoir      ût/c'n'q'l'm't's'           devoir              is:simp is:3sg
SFX pC   evoir      ussions/n'q'l't'            devoir              is:simp is:1pl
SFX pC   evoir      ussiez/n'q'l'm'             devoir              is:simp is:2pl
SFX pC   evoir      ussent/n'q'l'm't's'         devoir              is:simp is:3pl
SFX pC   evoir      ois/n'l'm't'                devoir              is:impe is:2sg
SFX pC   evoir      evons/n'l't'                devoir              is:impe is:1pl
SFX pC   evoir      evez/n'l'm'                 devoir              is:impe is:2pl

# devoir [T,P] (2)
SFX pD Y 1
SFX pD   evoir      û                           devoir              is:ppas is:adj is:mas is:sg

# savoir [I,T,P]
SFX pE Y 46
SFX pE   avoir      avoir/n'q'd'l'm't's'        savoir              is:infi
SFX pE   avoir      achant/n'q'd'l'm't's'       savoir              is:ppre
SFX pE   avoir      u/L'D'Q'                    savoir              is:ppas is:adj is:mas is:sg
SFX pE   avoir      us/D'Q'                     savoir              is:ppas is:adj is:mas is:pl
SFX pE   avoir      ue/L'D'Q'                   savoir              is:ppas is:adj is:fem is:sg
SFX pE   avoir      ues/D'Q'                    savoir              is:ppas is:adj is:fem is:pl
SFX pE   avoir      ais/j'n'q'l'm't'            savoir              is:ipre is:1sg is:2sg
SFX pE   avoir      ait/n'q'l'm't's'            savoir              is:ipre is:3sg
SFX pE   avoir      avons/n'q'l't'              savoir              is:ipre is:1pl
SFX pE   avoir      avez/n'q'l'm'               savoir              is:ipre is:2pl
SFX pE   avoir      avent/n'q'l'm't's'          savoir              is:ipre is:3pl!
SFX pE   avoir      avais/j'n'q'l'm't'          savoir              is:iimp is:1sg is:2sg
SFX pE   avoir      avait/n'q'l'm't's'          savoir              is:iimp is:3sg
SFX pE   avoir      avions/n'q'l't'             savoir              is:iimp is:1pl
SFX pE   avoir      aviez/n'q'l'm'              savoir              is:iimp is:2pl
SFX pE   avoir      avaient/n'q'l'm't's'        savoir              is:iimp is:3pl
SFX pE   avoir      us/j'n'q'l'm't'             savoir              is:ipsi is:1sg is:2sg
SFX pE   avoir      ut/n'q'l'm't's'             savoir              is:ipsi is:3sg
SFX pE   avoir      ûmes/n'q'l't'               savoir              is:ipsi is:1pl
SFX pE   avoir      ûtes/n'q'l'm'               savoir              is:ipsi is:2pl
SFX pE   avoir      urent/n'q'l'm't's'          savoir              is:ipsi is:3pl!
SFX pE   avoir      aurai/j'n'q'l'm't'          savoir              is:ifut is:1sg
SFX pE   avoir      auras/n'q'l'm't'            savoir              is:ifut is:2sg
SFX pE   avoir      aura/n'q'l'm't's'           savoir              is:ifut is:3sg
SFX pE   avoir      aurons/n'q'l't'             savoir              is:ifut is:1pl
SFX pE   avoir      aurez/n'q'l'm'              savoir              is:ifut is:2pl
SFX pE   avoir      auront/n'q'l'm't's'         savoir              is:ifut is:3pl!
SFX pE   avoir      aurais/j'n'q'l'm't'         savoir              is:cond is:1sg is:2sg
SFX pE   avoir      aurait/n'q'l'm't's'         savoir              is:cond is:3sg
SFX pE   avoir      aurions/n'q'l't'            savoir              is:cond is:1pl
SFX pE   avoir      auriez/n'q'l'm'             savoir              is:cond is:2pl
SFX pE   avoir      auraient/n'q'l'm't's'       savoir              is:cond is:3pl
SFX pE   avoir      ache/j'n'q'l'm't's'         savoir              is:spre is:1sg is:3sg
SFX pE   avoir      aches/n'q'l'm't'            savoir              is:spre is:2sg
SFX pE   avoir      achions/n'q'l't'            savoir              is:spre is:1pl
SFX pE   avoir      achiez/n'q'l'm'             savoir              is:spre is:2pl
SFX pE   avoir      achent/n'q'l'm't's'         savoir              is:spre is:3pl
SFX pE   avoir      usse/j'n'q'l'm't'           savoir              is:simp is:1sg
SFX pE   avoir      usses/n'q'l'm't'            savoir              is:simp is:2sg
SFX pE   avoir      ût/n'q'l'm't's'             savoir              is:simp is:3sg
SFX pE   avoir      ussions/n'q'l't'            savoir              is:simp is:1pl
SFX pE   avoir      ussiez/n'q'l'm'             savoir              is:simp is:2pl
SFX pE   avoir      ussent/n'q'l'm't's'         savoir              is:simp is:3pl
SFX pE   avoir      ache/n'l'm't'               savoir              is:impe is:2sg
SFX pE   avoir      achons/n'l't'               savoir              is:impe is:1pl
SFX pE   avoir      achez/n'l'm'                savoir              is:impe is:2pl

# voir [I,T,Ti,P] (1) | revoir [T,P] | entrevoir [T,P] | prévoir [T]
SFX pF Y 54
SFX pF   oir        oir/n'q'd'l'm't's'          voir                is:infi
SFX pF   oir        oyant/n'q'd'l'm't's'        voir                is:ppre
SFX pF   oir        u/L'D'Q'                    voir                is:ppas is:adj is:mas is:sg
SFX pF   oir        us/D'Q'                     voir                is:ppas is:adj is:mas is:pl
SFX pF   oir        ue/L'D'Q'                   voir                is:ppas is:adj is:fem is:sg
SFX pF   oir        ues/D'Q'                    voir                is:ppas is:adj is:fem is:pl
SFX pF   oir        ois/j'n'q'l'm't'            voir                is:ipre is:1sg is:2sg
SFX pF   oir        oit/n'q'l'm't's'            voir                is:ipre is:3sg
SFX pF   oir        oyons/n'q'l't'              voir                is:ipre is:1pl
SFX pF   oir        oyez/n'q'l'm'               voir                is:ipre is:2pl
SFX pF   oir        oient/n'q'l'm't's'          voir                is:ipre is:spre is:3pl
SFX pF   oir        oyais/j'n'q'l'm't'          voir                is:iimp is:1sg is:2sg
SFX pF   oir        oyait/n'q'l'm't's'          voir                is:iimp is:3sg
SFX pF   oir        oyions/n'q'l't'             voir                is:iimp is:spre is:1pl
SFX pF   oir        oyiez/n'q'l'm'              voir                is:iimp is:spre is:2pl
SFX pF   oir        oyaient/n'q'l'm't's'        voir                is:iimp is:3pl
SFX pF   oir        is/j'n'q'l'm't'             voir                is:ipsi is:1sg is:2sg
SFX pF   oir        it/n'q'l'm't's'             voir                is:ipsi is:3sg
SFX pF   oir        îmes/n'q'l't'               voir                is:ipsi is:1pl
SFX pF   oir        îtes/n'q'l'm'               voir                is:ipsi is:2pl
SFX pF   oir        irent/n'q'l'm't's'          voir                is:ipsi is:3pl!
SFX pF   oir        errai/j'n'q'l'm't'          [^é]voir            is:ifut is:1sg
SFX pF   oir        oirai/j'n'q'l'm't'          évoir               is:ifut is:1sg
SFX pF   oir        erras/n'q'l'm't'            [^é]voir            is:ifut is:2sg
SFX pF   oir        oiras/n'q'l'm't'            évoir               is:ifut is:2sg
SFX pF   oir        erra/n'q'l'm't's'           [^é]voir            is:ifut is:3sg
SFX pF   oir        oira/n'q'l'm't's'           évoir               is:ifut is:3sg
SFX pF   oir        errons/n'q'l't'             [^é]voir            is:ifut is:1pl
SFX pF   oir        oirons/n'q'l't'             évoir               is:ifut is:1pl
SFX pF   oir        errez/n'q'l'm'              [^é]voir            is:ifut is:2pl
SFX pF   oir        oirez/n'q'l'm'              évoir               is:ifut is:2pl
SFX pF   oir        erront/n'q'l'm't's'         [^é]voir            is:ifut is:3pl!
SFX pF   oir        oiront/n'q'l'm't's'         évoir               is:ifut is:3pl!
SFX pF   oir        errais/j'n'q'l'm't'         [^é]voir            is:cond is:1sg is:2sg
SFX pF   oir        oirais/j'n'q'l'm't'         évoir               is:cond is:1sg is:2sg
SFX pF   oir        errait/n'q'l'm't's'         [^é]voir            is:cond is:3sg
SFX pF   oir        oirait/n'q'l'm't's'         évoir               is:cond is:3sg
SFX pF   oir        errions/n'q'l't'            [^é]voir            is:cond is:1pl
SFX pF   oir        oirions/n'q'l't'            évoir               is:cond is:1pl
SFX pF   oir        erriez/n'q'l'm'             [^é]voir            is:cond is:2pl
SFX pF   oir        oiriez/n'q'l'm'             évoir               is:cond is:2pl
SFX pF   oir        erraient/n'q'l'm't's'       [^é]voir            is:cond is:3pl
SFX pF   oir        oiraient/n'q'l'm't's'       évoir               is:cond is:3pl
SFX pF   oir        oie/j'n'q'l'm't's'          voir                is:spre is:1sg is:3sg
SFX pF   oir        oies/n'q'l'm't'             voir                is:spre is:2sg
SFX pF   oir        isse/j'n'q'l'm't'           voir                is:simp is:1sg
SFX pF   oir        isses/n'q'l'm't'            voir                is:simp is:2sg
SFX pF   oir        ît/n'q'l'm't's'             voir                is:simp is:3sg
SFX pF   oir        issions/n'q'l't'            voir                is:simp is:1pl
SFX pF   oir        issiez/n'q'l'm'             voir                is:simp is:2pl
SFX pF   oir        issent/n'q'l'm't's'         voir                is:simp is:3pl
SFX pF   oir        ois/n'l'm't'                voir                is:impe is:2sg
SFX pF   oir        oyons/n'l't'                voir                is:impe is:1pl
SFX pF   oir        oyez/n'l'm'                 voir                is:impe is:2pl

# voir [I,T,Ti,P] (2)
SFX pG Y 12
SFX pG   oir        errai/j'n'q'l'm't'          voir                is:ifut is:1sg
SFX pG   oir        erras/n'q'l'm't'            voir                is:ifut is:2sg
SFX pG   oir        erra/n'q'l'm't's'           voir                is:ifut is:3sg
SFX pG   oir        errons/n'q'l't'             voir                is:ifut is:1pl
SFX pG   oir        errez/n'q'l'm'              voir                is:ifut is:2pl
SFX pG   oir        erront/n'q'l'm't's'         voir                is:ifut is:3pl!
SFX pG   oir        errais/j'n'q'l'm't'         voir                is:cond is:1sg is:2sg
SFX pG   oir        errait/n'q'l'm't's'         voir                is:cond is:3sg
SFX pG   oir        errions/n'q'l't'            voir                is:cond is:1pl
SFX pG   oir        erriez/n'q'l'm'             voir                is:cond is:2pl
SFX pG   oir        erraient/n'q'l'm't's'       voir                is:cond is:3pl

# mouvoir [T,P] (1) | émouvoir [I,T,P] | promouvoir [T,P]
SFX pH Y 43
SFX pH   ouvoir     ouvoir/n'q'd'l'm't's'       mouvoir             is:infi
SFX pH   ouvoir     ouvant/n'q'd'l'm't's'       mouvoir             is:ppre
SFX pH   ouvoir     u/L'D'Q'                    .mouvoir            is:ppas is:adj is:mas is:sg
SFX pH   ouvoir     us/D'Q'                     mouvoir             is:ppas is:adj is:mas is:pl
SFX pH   ouvoir     ue/L'D'Q'                   mouvoir             is:ppas is:adj is:fem is:sg
SFX pH   ouvoir     ues/D'Q'                    mouvoir             is:ppas is:adj is:fem is:pl
SFX pH   ouvoir     eus/j'n'q'l'm't'            mouvoir             is:ipre is:1sg is:2sg
SFX pH   ouvoir     eut/n'q'l'm't's'            mouvoir             is:ipre is:3sg
SFX pH   ouvoir     ouvons/n'q'l't'             mouvoir             is:ipre is:1pl
SFX pH   ouvoir     ouvez/n'q'l'm'              mouvoir             is:ipre is:2pl
SFX pH   ouvoir     euvent/n'q'l'm't's'         mouvoir             is:ipre is:spre is:3pl
SFX pH   ouvoir     ouvais/j'n'q'l'm't'         mouvoir             is:iimp is:1sg is:2sg
SFX pH   ouvoir     ouvait/n'q'l'm't's'         mouvoir             is:iimp is:3sg
SFX pH   ouvoir     ouvions/n'q'l't'            mouvoir             is:iimp is:spre is:1pl
SFX pH   ouvoir     ouviez/n'q'l'm'             mouvoir             is:iimp is:spre is:2pl
SFX pH   ouvoir     ouvaient/n'q'l'm't's'       mouvoir             is:iimp is:3pl
SFX pH   ouvoir     us/j'n'q'l'm't'             mouvoir             is:ipsi is:1sg is:2sg
SFX pH   ouvoir     ut/n'q'l'm't's'             mouvoir             is:ipsi is:3sg
SFX pH   ouvoir     ûmes/n'q'l't'               mouvoir             is:ipsi is:1pl
SFX pH   ouvoir     ûtes/n'q'l'm'               mouvoir             is:ipsi is:2pl
SFX pH   ouvoir     urent/n'q'l'm't's'          mouvoir             is:ipsi is:3pl!
SFX pH   ouvoir     ouvrai/j'n'q'l'm't'         mouvoir             is:ifut is:1sg
SFX pH   ouvoir     ouvras/n'q'l'm't'           mouvoir             is:ifut is:2sg
SFX pH   ouvoir     ouvra/n'q'l'm't's'          mouvoir             is:ifut is:3sg
SFX pH   ouvoir     ouvrons/n'q'l't'            mouvoir             is:ifut is:1pl
SFX pH   ouvoir     ouvrez/n'q'l'm'             mouvoir             is:ifut is:2pl
SFX pH   ouvoir     ouvront/n'q'l'm't's'        mouvoir             is:ifut is:3pl!
SFX pH   ouvoir     ouvrais/j'n'q'l'm't'        mouvoir             is:cond is:1sg is:2sg
SFX pH   ouvoir     ouvrait/n'q'l'm't's'        mouvoir             is:cond is:3sg
SFX pH   ouvoir     ouvrions/n'q'l't'           mouvoir             is:cond is:1pl
SFX pH   ouvoir     ouvriez/n'q'l'm'            mouvoir             is:cond is:2pl
SFX pH   ouvoir     ouvraient/n'q'l'm't's'      mouvoir             is:cond is:3pl
SFX pH   ouvoir     euve/j'n'q'l'm't's'         mouvoir             is:spre is:1sg is:3sg
SFX pH   ouvoir     euves/n'q'l'm't'            mouvoir             is:spre is:2sg
SFX pH   ouvoir     usse/j'n'q'l'm't'           mouvoir             is:simp is:1sg
SFX pH   ouvoir     usses/n'q'l'm't'            mouvoir             is:simp is:2sg
SFX pH   ouvoir     ût/n'q'l'm't's'             mouvoir             is:simp is:3sg
SFX pH   ouvoir     ussions/n'q'l't'            mouvoir             is:simp is:1pl
SFX pH   ouvoir     ussiez/n'q'l'm'             mouvoir             is:simp is:2pl
SFX pH   ouvoir     ussent/n'q'l'm't's'         mouvoir             is:simp is:3pl
SFX pH   ouvoir     eus/n'l'm't'                mouvoir             is:impe is:2sg
SFX pH   ouvoir     ouvons/n'l't'               mouvoir             is:impe is:1pl
SFX pH   ouvoir     ouvez/n'l'm'                mouvoir             is:impe is:2pl

# mouvoir [T,P] (2)
SFX pI Y 2
SFX pI   ouvoir     û/L'D'Q'                    mouvoir             is:ppas is:adj is:mas is:sg       di:M
SFX pI   ouvoir     u/L'D'Q'                    mouvoir             is:ppas is:adj is:mas is:sg       di:R

# pourvoir [T,Ti,P] | dépourvoir [T,P]
SFX pJ Y 43
SFX pJ   ourvoir    ourvoir/n'q'd'l'm't's'      pourvoir            is:infi
SFX pJ   ourvoir    ourvoyant/n'q'd'l'm't's'    pourvoir            is:ppre
SFX pJ   ourvoir    ourvu/L'D'Q'                pourvoir            is:ppas is:adj is:mas is:sg
SFX pJ   ourvoir    ourvus/D'Q'                 pourvoir            is:ppas is:adj is:mas is:pl
SFX pJ   ourvoir    ourvue/L'D'Q'               pourvoir            is:ppas is:adj is:fem is:sg
SFX pJ   ourvoir    ourvues/D'Q'                pourvoir            is:ppas is:adj is:fem is:pl
SFX pJ   ourvoir    ourvois/j'n'q'l'm't'        pourvoir            is:ipre is:1sg is:2sg
SFX pJ   ourvoir    ourvoit/n'q'l'm't's'        pourvoir            is:ipre is:3sg
SFX pJ   ourvoir    ourvoyons/n'q'l't'          pourvoir            is:ipre is:1pl
SFX pJ   ourvoir    ourvoyez/n'q'l'm'           pourvoir            is:ipre is:2pl
SFX pJ   ourvoir    ourvoient/n'q'l'm't's'      pourvoir            is:ipre is:spre is:3pl
SFX pJ   ourvoir    ourvoyais/j'n'q'l'm't'      pourvoir            is:iimp is:1sg is:2sg
SFX pJ   ourvoir    ourvoyait/n'q'l'm't's'      pourvoir            is:iimp is:3sg
SFX pJ   ourvoir    ourvoyions/n'q'l't'         pourvoir            is:iimp is:spre is:1pl
SFX pJ   ourvoir    ourvoyiez/n'q'l'm'          pourvoir            is:iimp is:spre is:2pl
SFX pJ   ourvoir    ourvoyaient/n'q'l'm't's'    pourvoir            is:iimp is:3pl
SFX pJ   ourvoir    ourvus/j'n'q'l'm't'         pourvoir            is:ipsi is:1sg is:2sg
SFX pJ   ourvoir    ourvut/n'q'l'm't's'         pourvoir            is:ipsi is:3sg
SFX pJ   ourvoir    ourvûmes/n'q'l't'           pourvoir            is:ipsi is:1pl
SFX pJ   ourvoir    ourvûtes/n'q'l'm'           pourvoir            is:ipsi is:2pl
SFX pJ   ourvoir    ourvurent/n'q'l'm't's'      pourvoir            is:ipsi is:3pl!
SFX pJ   ourvoir    ourvoirai/j'n'q'l'm't'      pourvoir            is:ifut is:1sg
SFX pJ   ourvoir    ourvoiras/n'q'l'm't'        pourvoir            is:ifut is:2sg
SFX pJ   ourvoir    ourvoira/n'q'l'm't's'       pourvoir            is:ifut is:3sg
SFX pJ   ourvoir    ourvoirons/n'q'l't'         pourvoir            is:ifut is:1pl
SFX pJ   ourvoir    ourvoirez/n'q'l'm'          pourvoir            is:ifut is:2pl
SFX pJ   ourvoir    ourvoiront/n'q'l'm't's'     pourvoir            is:ifut is:3pl!
SFX pJ   ourvoir    ourvoirais/j'n'q'l'm't'     pourvoir            is:cond is:1sg is:2sg
SFX pJ   ourvoir    ourvoirait/n'q'l'm't's'     pourvoir            is:cond is:3sg
SFX pJ   ourvoir    ourvoirions/n'q'l't'        pourvoir            is:cond is:1pl
SFX pJ   ourvoir    ourvoiriez/n'q'l'm'         pourvoir            is:cond is:2pl
SFX pJ   ourvoir    ourvoiraient/n'q'l'm't's'   pourvoir            is:cond is:3pl
SFX pJ   ourvoir    ourvoie/j'n'q'l'm't's'      pourvoir            is:spre is:1sg is:3sg
SFX pJ   ourvoir    ourvoies/n'q'l'm't'         pourvoir            is:spre is:2sg
SFX pJ   ourvoir    ourvusse/j'n'q'l'm't'       pourvoir            is:simp is:1sg
SFX pJ   ourvoir    ourvusses/n'q'l'm't'        pourvoir            is:simp is:2sg
SFX pJ   ourvoir    ourvût/n'q'l'm't's'         pourvoir            is:simp is:3sg
SFX pJ   ourvoir    ourvussions/n'q'l't'        pourvoir            is:simp is:1pl
SFX pJ   ourvoir    ourvussiez/n'q'l'm'         pourvoir            is:simp is:2pl
SFX pJ   ourvoir    ourvussent/n'q'l'm't's'     pourvoir            is:simp is:3pl
SFX pJ   ourvoir    ourvois/n'l'm't'            pourvoir            is:impe is:2sg
SFX pJ   ourvoir    ourvoyons/n'l't'            pourvoir            is:impe is:1pl
SFX pJ   ourvoir    ourvoyez/n'l'm'             pourvoir            is:impe is:2pl

# apercevoir [T,P] | concevoir [T,P] | décevoir [T] | percevoir [T,P] | recevoir [I,T,P] | entrapercevoir [T,P]
SFX pK Y 43
SFX pK   cevoir     cevoir/n'q'd'l'm't's'       cevoir              is:infi
SFX pK   cevoir     cevant/n'q'd'l'm't's'       cevoir              is:ppre
SFX pK   cevoir     çu/L'D'Q'                   cevoir              is:ppas is:adj is:mas is:sg
SFX pK   cevoir     çus/D'Q'                    cevoir              is:ppas is:adj is:mas is:pl
SFX pK   cevoir     çue/L'D'Q'                  cevoir              is:ppas is:adj is:fem is:sg
SFX pK   cevoir     çues/D'Q'                   cevoir              is:ppas is:adj is:fem is:pl
SFX pK   cevoir     çois/j'n'q'l'm't'           cevoir              is:ipre is:1sg is:2sg
SFX pK   cevoir     çoit/n'q'l'm't's'           cevoir              is:ipre is:3sg
SFX pK   cevoir     cevons/n'q'l't'             cevoir              is:ipre is:1pl
SFX pK   cevoir     cevez/n'q'l'm'              cevoir              is:ipre is:2pl
SFX pK   cevoir     çoivent/n'q'l'm't's'        cevoir              is:ipre is:spre is:3pl
SFX pK   cevoir     cevais/j'n'q'l'm't'         cevoir              is:iimp is:1sg is:2sg
SFX pK   cevoir     cevait/n'q'l'm't's'         cevoir              is:iimp is:3sg
SFX pK   cevoir     cevions/n'q'l't'            cevoir              is:iimp is:spre is:1pl
SFX pK   cevoir     ceviez/n'q'l'm'             cevoir              is:iimp is:spre is:2pl
SFX pK   cevoir     cevaient/n'q'l'm't's'       cevoir              is:iimp is:3pl
SFX pK   cevoir     çus/j'n'q'l'm't'            cevoir              is:ipsi is:1sg is:2sg
SFX pK   cevoir     çut/n'q'l'm't's'            cevoir              is:ipsi is:3sg
SFX pK   cevoir     çûmes/n'q'l't'              cevoir              is:ipsi is:1pl
SFX pK   cevoir     çûtes/n'q'l'm'              cevoir              is:ipsi is:2pl
SFX pK   cevoir     çurent/n'q'l'm't's'         cevoir              is:ipsi is:3pl!
SFX pK   cevoir     cevrai/j'n'q'l'm't'         cevoir              is:ifut is:1sg
SFX pK   cevoir     cevras/n'q'l'm't'           cevoir              is:ifut is:2sg
SFX pK   cevoir     cevra/n'q'l'm't's'          cevoir              is:ifut is:3sg
SFX pK   cevoir     cevrons/n'q'l't'            cevoir              is:ifut is:1pl
SFX pK   cevoir     cevrez/n'q'l'm'             cevoir              is:ifut is:2pl
SFX pK   cevoir     cevront/n'q'l'm't's'        cevoir              is:ifut is:3pl!
SFX pK   cevoir     cevrais/j'n'q'l'm't'        cevoir              is:cond is:1sg is:2sg
SFX pK   cevoir     cevrait/n'q'l'm't's'        cevoir              is:cond is:3sg
SFX pK   cevoir     cevrions/n'q'l't'           cevoir              is:cond is:1pl
SFX pK   cevoir     cevriez/n'q'l'm'            cevoir              is:cond is:2pl
SFX pK   cevoir     cevraient/n'q'l'm't's'      cevoir              is:cond is:3pl
SFX pK   cevoir     çoive/j'n'q'l'm't's'        cevoir              is:spre is:1sg is:3sg
SFX pK   cevoir     çoives/n'q'l'm't'           cevoir              is:spre is:2sg
SFX pK   cevoir     çusse/j'n'q'l'm't'          cevoir              is:simp is:1sg
SFX pK   cevoir     çusses/n'q'l'm't'           cevoir              is:simp is:2sg
SFX pK   cevoir     çût/n'q'l'm't's'            cevoir              is:simp is:3sg
SFX pK   cevoir     çussions/n'q'l't'           cevoir              is:simp is:1pl
SFX pK   cevoir     çussiez/n'q'l'm'            cevoir              is:simp is:2pl
SFX pK   cevoir     çussent/n'q'l'm't's'        cevoir              is:simp is:3pl
SFX pK   cevoir     çois/n'l'm't'               cevoir              is:impe is:2sg
SFX pK   cevoir     cevons/n'l't'               cevoir              is:impe is:1pl
SFX pK   cevoir     cevez/n'l'm'                cevoir              is:impe is:2pl

# valoir [I,T,P]
# Participe passé masculin ->> epicène invariable (car le plus souvent intransitif)
SFX pM Y 44
SFX pM   aloir      aloir/n'q'd'l'm't's'        valoir              is:infi
SFX pM   aloir      alant/n'q'd'l'm't's'        valoir              is:ppre
SFX pM   aloir      alu/q'                      valoir              is:ppas is:epi is:inv
SFX pM   aloir      alus/q'                     valoir              is:ppas is:mas is:pl
SFX pM   aloir      alue/q'                     valoir              is:ppas is:fem is:sg
SFX pM   aloir      alues/q'                    valoir              is:ppas is:fem is:pl
SFX pM   aloir      aux/j'n'q'l'm't'            valoir              is:ipre is:1sg is:2sg
SFX pM   aloir      aut/n'q'l'm't's'            valoir              is:ipre is:3sg
SFX pM   aloir      alons/n'q'l't'              valoir              is:ipre is:1pl
SFX pM   aloir      alez/n'q'l'm'               valoir              is:ipre is:2pl
SFX pM   aloir      alent/n'q'l'm't's'          valoir              is:ipre is:3pl!
SFX pM   aloir      alais/j'n'q'l'm't'          valoir              is:iimp is:1sg is:2sg
SFX pM   aloir      alait/n'q'l'm't's'          valoir              is:iimp is:3sg
SFX pM   aloir      alions/n'q'l't'             valoir              is:iimp is:spre is:1pl
SFX pM   aloir      aliez/n'q'l'm'              valoir              is:iimp is:spre is:2pl
SFX pM   aloir      alaient/n'q'l'm't's'        valoir              is:iimp is:3pl
SFX pM   aloir      alus/j'n'q'l'm't'           valoir              is:ipsi is:1sg is:2sg
SFX pM   aloir      alut/n'q'l'm't's'           valoir              is:ipsi is:3sg
SFX pM   aloir      alûmes/n'q'l't'             valoir              is:ipsi is:1pl
SFX pM   aloir      alûtes/n'q'l'm'             valoir              is:ipsi is:2pl
SFX pM   aloir      alurent/n'q'l'm't's'        valoir              is:ipsi is:3pl!
SFX pM   aloir      audrai/j'n'q'l'm't'         valoir              is:ifut is:1sg
SFX pM   aloir      audras/n'q'l'm't'           valoir              is:ifut is:2sg
SFX pM   aloir      audra/n'q'l'm't's'          valoir              is:ifut is:3sg
SFX pM   aloir      audrons/n'q'l't'            valoir              is:ifut is:1pl
SFX pM   aloir      audrez/n'q'l'm'             valoir              is:ifut is:2pl
SFX pM   aloir      audront/n'q'l'm't's'        valoir              is:ifut is:3pl!
SFX pM   aloir      audrais/j'n'q'l'm't'        valoir              is:cond is:1sg is:2sg
SFX pM   aloir      audrait/n'q'l'm't's'        valoir              is:cond is:3sg
SFX pM   aloir      audrions/n'q'l't'           valoir              is:cond is:1pl
SFX pM   aloir      audriez/n'q'l'm'            valoir              is:cond is:2pl
SFX pM   aloir      audraient/n'q'l'm't's'      valoir              is:cond is:3pl
SFX pM   aloir      aille/j'n'q'l'm't's'        valoir              is:spre is:1sg is:3sg
SFX pM   aloir      ailles/n'q'l'm't'           valoir              is:spre is:2sg
SFX pM   aloir      aillent/n'q'l'm't's'        valoir              is:spre is:3pl
SFX pM   aloir      alusse/j'n'q'l'm't'         valoir              is:simp is:1sg
SFX pM   aloir      alusses/n'q'l'm't'          valoir              is:simp is:2sg
SFX pM   aloir      alût/n'q'l'm't's'           valoir              is:simp is:3sg
SFX pM   aloir      alussions/n'q'l't'          valoir              is:simp is:1pl
SFX pM   aloir      alussiez/n'q'l'm'           valoir              is:simp is:2pl
SFX pM   aloir      alussent/n'q'l'm't's'       valoir              is:simp is:3pl
SFX pM   aloir      aux/n'l'm't'                valoir              is:impe is:2sg
SFX pM   aloir      alons/n'l't'                valoir              is:impe is:1pl
SFX pM   aloir      alez/n'l'm'                 valoir              is:impe is:2pl

# équivaloir [Ti,P] | prévaloir [I,P]
SFX pN Y 43
SFX pN   valoir     valoir/n'q'd'l'm't's'       valoir              is:infi
SFX pN   valoir     valant/n'q'd'l'm't's'       valoir              is:ppre
SFX pN   valoir     vaux/j'n'q'l'm't'           valoir              is:ipre is:1sg is:2sg
SFX pN   valoir     vaut/n'q'l'm't's'           valoir              is:ipre is:3sg
SFX pN   valoir     valons/n'q'l't'             valoir              is:ipre is:1pl
SFX pN   valoir     valez/n'q'l'm'              valoir              is:ipre is:2pl
SFX pN   valoir     valent/n'q'l'm't's'         quivaloir           is:ipre is:3pl
SFX pN   valoir     valent/n'q'l'm't's'         révaloir            is:ipre is:spre is:3pl
SFX pN   valoir     valais/j'n'q'l'm't'         valoir              is:iimp is:1sg is:2sg
SFX pN   valoir     valait/n'q'l'm't's'         valoir              is:iimp is:3sg
SFX pN   valoir     valions/n'q'l't'            valoir              is:iimp is:spre is:1pl
SFX pN   valoir     valiez/n'q'l'm'             valoir              is:iimp is:spre is:2pl
SFX pN   valoir     valaient/n'q'l'm't's'       valoir              is:iimp is:3pl
SFX pN   valoir     valus/j'n'q'l'm't'          valoir              is:ipsi is:1sg is:2sg
SFX pN   valoir     valut/n'q'l'm't's'          valoir              is:ipsi is:3sg
SFX pN   valoir     valûmes/n'q'l't'            valoir              is:ipsi is:1pl
SFX pN   valoir     valûtes/n'q'l'm'            valoir              is:ipsi is:2pl
SFX pN   valoir     valurent/n'q'l'm't's'       valoir              is:ipsi is:3pl!
SFX pN   valoir     vaudrai/j'n'q'l'm't'        valoir              is:ifut is:1sg
SFX pN   valoir     vaudras/n'q'l'm't'          valoir              is:ifut is:2sg
SFX pN   valoir     vaudra/n'q'l'm't's'         valoir              is:ifut is:3sg
SFX pN   valoir     vaudrons/n'q'l't'           valoir              is:ifut is:1pl
SFX pN   valoir     vaudrez/n'q'l'm'            valoir              is:ifut is:2pl
SFX pN   valoir     vaudront/n'q'l'm't's'       valoir              is:ifut is:3pl!
SFX pN   valoir     vaudrais/j'n'q'l'm't'       valoir              is:cond is:1sg is:2sg
SFX pN   valoir     vaudrait/n'q'l'm't's'       valoir              is:cond is:3sg
SFX pN   valoir     vaudrions/n'q'l't'          valoir              is:cond is:1pl
SFX pN   valoir     vaudriez/n'q'l'm'           valoir              is:cond is:2pl
SFX pN   valoir     vaudraient/n'q'l'm't's'     valoir              is:cond is:3pl
SFX pN   valoir     vaille/j'n'q'l'm't's'       quivaloir           is:spre is:1sg is:3sg
SFX pN   valoir     vale/j'n'q'l'm't's'         révaloir            is:spre is:1sg is:3sg
SFX pN   valoir     vailles/n'q'l'm't'          quivaloir           is:spre is:2sg
SFX pN   valoir     vales/n'q'l'm't'            révaloir            is:spre is:2sg
SFX pN   valoir     vaillent/n'q'l'm't's'       quivaloir           is:spre is:3pl
SFX pN   valoir     valusse/j'n'q'l'm't'        valoir              is:simp is:1sg
SFX pN   valoir     valusses/n'q'l'm't'         valoir              is:simp is:2sg
SFX pN   valoir     valût/n'q'l'm't's'          valoir              is:simp is:3sg
SFX pN   valoir     valussions/n'q'l't'         valoir              is:simp is:1pl
SFX pN   valoir     valussiez/n'q'l'm'          valoir              is:simp is:2pl
SFX pN   valoir     valussent/n'q'l'm't's'      valoir              is:simp is:3pl
SFX pN   valoir     vaux/n'l'm't'               valoir              is:impe is:2sg
SFX pN   valoir     valons/n'l't'               valoir              is:impe is:1pl
SFX pN   valoir     valez/n'l'm'                valoir              is:impe is:2pl

# revaloir [T]
SFX pO Y 17
SFX pO   valoir     valoir/n'q'd'l'm't's'       revaloir            is:infi
SFX pO   valoir     valant/n'q'd'l'm't's'       revaloir            is:ppre
SFX pO   valoir     valu/q'                     revaloir            is:ppas is:adj is:mas is:sg
SFX pO   valoir     valus/q'                    revaloir            is:ppas is:adj is:mas is:pl
SFX pO   valoir     value/q'                    revaloir            is:ppas is:adj is:fem is:sg
SFX pO   valoir     values/q'                   revaloir            is:ppas is:adj is:fem is:pl
SFX pO   valoir     vaudrai/j'n'q'l'm't'        revaloir            is:ifut is:1sg
SFX pO   valoir     vaudras/n'q'l'm't'          revaloir            is:ifut is:2sg
SFX pO   valoir     vaudra/n'q'l'm't's'         revaloir            is:ifut is:3sg
SFX pO   valoir     vaudrons/n'q'l't'           revaloir            is:ifut is:1pl
SFX pO   valoir     vaudrez/n'q'l'm'            revaloir            is:ifut is:2pl
SFX pO   valoir     vaudront/n'q'l'm't's'       revaloir            is:ifut is:3pl!
SFX pO   valoir     vaudrais/j'n'q'l'm't'       revaloir            is:cond is:1sg is:2sg
SFX pO   valoir     vaudrait/n'q'l'm't's'       revaloir            is:cond is:3sg
SFX pO   valoir     vaudrions/n'q'l't'          revaloir            is:cond is:1pl
SFX pO   valoir     vaudriez/n'q'l'm'           revaloir            is:cond is:2pl
SFX pO   valoir     vaudraient/n'q'l'm't's'     revaloir            is:cond is:3pl

# comparoir [I]
SFX pP Y 2
SFX pP   paroir     paroir/n'q'd'l'm't's'       comparoir           is:infi
SFX pP   paroir     parant/n'q'd'l'm't's'       comparoir           is:ppre

# chaloir [I]
SFX pQ Y 2
SFX pQ   haloir     haloir/n'q'd'l'm't's'       chaloir             is:infi
SFX pQ   haloir     haut/n'q'l'm't's'           chaloir             is:ipre is:3sg

# apparoir [I]
SFX pR Y 2
SFX pR   pparoir    pparoir/n'q'd'l'm't's'      apparoir            is:infi
SFX pR   pparoir    ppert/n'q'l'm't's'          apparoir            is:ipre is:3sg

# asseoir [T,P] (Classique) | assoir [T,P] (Réforme 1990)
# rasseoir [I,T,P] (Classique) | rassoir [I,T,P] (Réforme 1990)
SFX pS Y 137
SFX pS   oir        oir/n'q'd'l'm't's'          oir                 is:infi
SFX pS   sseoir     sseyant/n'q'd'l'm't's'      seoir               is:ppre                   di:M
SFX pS   ssoir      sseyant/n'q'd'l'm't's'      soir                is:ppre                   di:R
SFX pS   sseoir     ssoyant/n'q'd'l'm't's'      seoir               is:ppre                   di:M
SFX pS   ssoir      ssoyant/n'q'd'l'm't's'      soir                is:ppre                   di:R
SFX pS   sseoir     ssis/L'D'Q'                 seoir               is:ppas is:adj is:mas is:inv     di:M
SFX pS   sseoir     ssise/L'D'Q'                seoir               is:ppas is:adj is:fem is:sg      di:M
SFX pS   sseoir     ssises/D'Q'                 seoir               is:ppas is:adj is:fem is:pl      di:M
SFX pS   ssoir      ssis/L'D'Q'                 soir                is:ppas is:adj is:mas is:inv     di:R
SFX pS   ssoir      ssise/L'D'Q'                soir                is:ppas is:adj is:fem is:sg      di:R
SFX pS   ssoir      ssises/D'Q'                 soir                is:ppas is:adj is:fem is:pl      di:R
SFX pS   sseoir     ssieds/j'n'q'l'm't'         seoir               is:ipre is:1sg is:2sg     di:M
SFX pS   sseoir     ssied/n'q'l'm't's'          seoir               is:ipre is:3sg            di:M
SFX pS   sseoir     sseyons/n'q'l't'            seoir               is:ipre is:1pl            di:M
SFX pS   sseoir     sseyez/n'q'l'm'             seoir               is:ipre is:2pl            di:M
SFX pS   sseoir     sseyent/n'q'l'm't's'        seoir               is:ipre is:spre is:3pl    di:M
SFX pS   sseoir     ssois/j'n'q'l'm't'          seoir               is:ipre is:1sg is:2sg     di:M
SFX pS   sseoir     ssoit/n'q'l'm't's'          seoir               is:ipre is:3sg            di:M
SFX pS   sseoir     ssoyons/n'q'l't'            seoir               is:ipre is:1pl            di:M
SFX pS   sseoir     ssoyez/n'q'l'm'             seoir               is:ipre is:2pl            di:M
SFX pS   sseoir     ssoient/n'q'l'm't's'        seoir               is:ipre is:spre is:3pl    di:M
SFX pS   ssoir      ssieds/j'n'q'l'm't'         soir                is:ipre is:1sg is:2sg     di:R
SFX pS   ssoir      ssied/n'q'l'm't's'          soir                is:ipre is:3sg            di:R
SFX pS   ssoir      sseyons/n'q'l't'            soir                is:ipre is:1pl            di:R
SFX pS   ssoir      sseyez/n'q'l'm'             soir                is:ipre is:2pl            di:R
SFX pS   ssoir      sseyent/n'q'l'm't's'        soir                is:ipre is:spre is:3pl    di:R
SFX pS   ssoir      ssois/j'n'q'l'm't'          soir                is:ipre is:1sg is:2sg     di:R
SFX pS   ssoir      ssoit/n'q'l'm't's'          soir                is:ipre is:3sg            di:R
SFX pS   ssoir      ssoyons/n'q'l't'            soir                is:ipre is:1pl            di:R
SFX pS   ssoir      ssoyez/n'q'l'm'             soir                is:ipre is:2pl            di:R
SFX pS   ssoir      ssoient/n'q'l'm't's'        soir                is:ipre is:spre is:3pl    di:R
SFX pS   sseoir     sseyais/j'n'q'l'm't'        seoir               is:iimp is:1sg is:2sg     di:M
SFX pS   sseoir     sseyait/n'q'l'm't's'        seoir               is:iimp is:3sg            di:M
SFX pS   sseoir     sseyions/n'q'l't'           seoir               is:iimp is:spre is:1pl    di:M
SFX pS   sseoir     sseyiez/n'q'l'm'            seoir               is:iimp is:spre is:2pl    di:M
SFX pS   sseoir     sseyaient/n'q'l'm't's'      seoir               is:iimp is:3pl            di:M
SFX pS   sseoir     ssoyais/j'n'q'l'm't'        seoir               is:iimp is:1sg is:2sg     di:M
SFX pS   sseoir     ssoyait/n'q'l'm't's'        seoir               is:iimp is:3sg            di:M
SFX pS   sseoir     ssoyions/n'q'l't'           seoir               is:iimp is:spre is:1pl    di:M
SFX pS   sseoir     ssoyiez/n'q'l'm'            seoir               is:iimp is:spre is:2pl    di:M
SFX pS   sseoir     ssoyaient/n'q'l'm't's'      seoir               is:iimp is:3pl            di:M
SFX pS   ssoir      sseyais/j'n'q'l'm't'        soir                is:iimp is:1sg is:2sg     di:R
SFX pS   ssoir      sseyait/n'q'l'm't's'        soir                is:iimp is:3sg            di:R
SFX pS   ssoir      sseyions/n'q'l't'           soir                is:iimp is:spre is:1pl    di:R
SFX pS   ssoir      sseyiez/n'q'l'm'            soir                is:iimp is:spre is:2pl    di:R
SFX pS   ssoir      sseyaient/n'q'l'm't's'      soir                is:iimp is:3pl            di:R
SFX pS   ssoir      ssoyais/j'n'q'l'm't'        soir                is:iimp is:1sg is:2sg     di:R
SFX pS   ssoir      ssoyait/n'q'l'm't's'        soir                is:iimp is:3sg            di:R
SFX pS   ssoir      ssoyions/n'q'l't'           soir                is:iimp is:spre is:1pl    di:R
SFX pS   ssoir      ssoyiez/n'q'l'm'            soir                is:iimp is:spre is:2pl    di:R
SFX pS   ssoir      ssoyaient/n'q'l'm't's'      soir                is:iimp is:3pl            di:R
SFX pS   sseoir     ssis/j'n'q'l'm't'           seoir               is:ipsi is:1sg is:2sg     di:M
SFX pS   sseoir     ssit/n'q'l'm't's'           seoir               is:ipsi is:3sg            di:M
SFX pS   sseoir     ssîmes/n'q'l't'             seoir               is:ipsi is:1pl            di:M
SFX pS   sseoir     ssîtes/n'q'l'm'             seoir               is:ipsi is:2pl            di:M
SFX pS   sseoir     ssirent/n'q'l'm't's'        seoir               is:ipsi is:3pl!           di:M
SFX pS   ssoir      ssis/j'n'q'l'm't'           soir                is:ipsi is:1sg is:2sg     di:R
SFX pS   ssoir      ssit/n'q'l'm't's'           soir                is:ipsi is:3sg            di:R
SFX pS   ssoir      ssîmes/n'q'l't'             soir                is:ipsi is:1pl            di:R
SFX pS   ssoir      ssîtes/n'q'l'm'             soir                is:ipsi is:2pl            di:R
SFX pS   ssoir      ssirent/n'q'l'm't's'        soir                is:ipsi is:3pl!           di:R
SFX pS   sseoir     ssiérai/j'n'q'l'm't'        seoir               is:ifut is:1sg            di:M
SFX pS   sseoir     ssiéras/n'q'l'm't'          seoir               is:ifut is:2sg            di:M
SFX pS   sseoir     ssiéra/n'q'l'm't's'         seoir               is:ifut is:3sg            di:M
SFX pS   sseoir     ssiérons/n'q'l't'           seoir               is:ifut is:1pl            di:M
SFX pS   sseoir     ssiérez/n'q'l'm'            seoir               is:ifut is:2pl            di:M
SFX pS   sseoir     ssiéront/n'q'l'm't's'       seoir               is:ifut is:3pl            di:M
SFX pS   sseoir     ssoirai/j'n'q'l'm't'        seoir               is:ifut is:1sg            di:M
SFX pS   sseoir     ssoiras/n'q'l'm't'          seoir               is:ifut is:2sg            di:M
SFX pS   sseoir     ssoira/n'q'l'm't's'         seoir               is:ifut is:3sg            di:M
SFX pS   sseoir     ssoirons/n'q'l't'           seoir               is:ifut is:1pl            di:M
SFX pS   sseoir     ssoirez/n'q'l'm'            seoir               is:ifut is:2pl            di:M
SFX pS   sseoir     ssoiront/n'q'l'm't's'       seoir               is:ifut is:3pl!           di:M
SFX pS   ssoir      ssiérai/j'n'q'l'm't'        soir                is:ifut is:1sg            di:R
SFX pS   ssoir      ssiéras/n'q'l'm't'          soir                is:ifut is:2sg            di:R
SFX pS   ssoir      ssiéra/n'q'l'm't's'         soir                is:ifut is:3sg            di:R
SFX pS   ssoir      ssiérons/n'q'l't'           soir                is:ifut is:1pl            di:R
SFX pS   ssoir      ssiérez/n'q'l'm'            soir                is:ifut is:2pl            di:R
SFX pS   ssoir      ssiéront/n'q'l'm't's'       soir                is:ifut is:3pl!           di:R
SFX pS   ssoir      ssoirai/j'n'q'l'm't'        soir                is:ifut is:1sg            di:R
SFX pS   ssoir      ssoiras/n'q'l'm't'          soir                is:ifut is:2sg            di:R
SFX pS   ssoir      ssoira/n'q'l'm't's'         soir                is:ifut is:3sg            di:R
SFX pS   ssoir      ssoirons/n'q'l't'           soir                is:ifut is:1pl            di:R
SFX pS   ssoir      ssoirez/n'q'l'm'            soir                is:ifut is:2pl            di:R
SFX pS   ssoir      ssoiront/n'q'l'm't's'       soir                is:ifut is:3pl            di:R
SFX pS   sseoir     ssiérais/j'n'q'l'm't'       seoir               is:cond is:1sg is:2sg     di:M
SFX pS   sseoir     ssiérait/n'q'l'm't's'       seoir               is:cond is:3sg            di:M
SFX pS   sseoir     ssiérions/n'q'l't'          seoir               is:cond is:1pl            di:M
SFX pS   sseoir     ssiériez/n'q'l'm'           seoir               is:cond is:2pl            di:M
SFX pS   sseoir     ssiéraient/n'q'l'm't's'     seoir               is:cond is:3pl            di:M
SFX pS   sseoir     ssoirais/j'n'q'l'm't'       seoir               is:cond is:1sg is:2sg     di:M
SFX pS   sseoir     ssoirait/n'q'l'm't's'       seoir               is:cond is:3sg            di:M
SFX pS   sseoir     ssoirions/n'q'l't'          seoir               is:cond is:1pl            di:M
SFX pS   sseoir     ssoiriez/n'q'l'm'           seoir               is:cond is:2pl            di:M
SFX pS   sseoir     ssoiraient/n'q'l'm't's'     seoir               is:cond is:3pl            di:M
SFX pS   ssoir      ssiérais/j'n'q'l'm't'       soir                is:cond is:1sg is:2sg     di:R
SFX pS   ssoir      ssiérait/n'q'l'm't's'       soir                is:cond is:3sg            di:R
SFX pS   ssoir      ssiérions/n'q'l't'          soir                is:cond is:1pl            di:R
SFX pS   ssoir      ssiériez/n'q'l'm'           soir                is:cond is:2pl            di:R
SFX pS   ssoir      ssiéraient/n'q'l'm't's'     soir                is:cond is:3pl            di:R
SFX pS   ssoir      ssoirais/j'n'q'l'm't'       soir                is:cond is:1sg is:2sg     di:R
SFX pS   ssoir      ssoirait/n'q'l'm't's'       soir                is:cond is:3sg            di:R
SFX pS   ssoir      ssoirions/n'q'l't'          soir                is:cond is:1pl            di:R
SFX pS   ssoir      ssoiriez/n'q'l'm'           soir                is:cond is:2pl            di:R
SFX pS   ssoir      ssoiraient/n'q'l'm't's'     soir                is:cond is:3pl            di:R
SFX pS   sseoir     sseye/j'n'q'l'm't's'        seoir               is:spre is:1sg is:3sg     di:M
SFX pS   sseoir     sseyes/n'q'l'm't'           seoir               is:spre is:2sg            di:M
SFX pS   sseoir     ssoie/j'n'q'l'm't's'        seoir               is:spre is:1sg is:3sg     di:M
SFX pS   sseoir     ssoies/n'q'l'm't'           seoir               is:spre is:2sg            di:M
SFX pS   ssoir      sseye/j'n'q'l'm't's'        soir                is:spre is:1sg is:3sg     di:R
SFX pS   ssoir      sseyes/n'q'l'm't'           soir                is:spre is:2sg            di:R
SFX pS   ssoir      ssoie/j'n'q'l'm't's'        soir                is:spre is:1sg is:3sg     di:R
SFX pS   ssoir      ssoies/n'q'l'm't'           soir                is:spre is:2sg            di:R
SFX pS   sseoir     ssisse/j'n'q'l'm't'         seoir               is:simp is:1sg            di:M
SFX pS   sseoir     ssisses/n'q'l'm't'          seoir               is:simp is:2sg            di:M
SFX pS   sseoir     ssît/n'q'l'm't's'           seoir               is:simp is:3sg            di:M
SFX pS   sseoir     ssissions/n'q'l't'          seoir               is:simp is:1pl            di:M
SFX pS   sseoir     ssissiez/n'q'l'm'           seoir               is:simp is:2pl            di:M
SFX pS   sseoir     ssissent/n'q'l'm't's'       seoir               is:simp is:3pl            di:M
SFX pS   ssoir      ssisse/j'n'q'l'm't'         soir                is:simp is:1sg            di:R
SFX pS   ssoir      ssisses/n'q'l'm't'          soir                is:simp is:2sg            di:R
SFX pS   ssoir      ssît/n'q'l'm't's'           soir                is:simp is:3sg            di:R
SFX pS   ssoir      ssissions/n'q'l't'          soir                is:simp is:1pl            di:R
SFX pS   ssoir      ssissiez/n'q'l'm'           soir                is:simp is:2pl            di:R
SFX pS   ssoir      ssissent/n'q'l'm't's'       soir                is:simp is:3pl            di:R
SFX pS   sseoir     ssieds/n'l'm't'             seoir               is:impe is:2sg            di:M
SFX pS   sseoir     sseyons/n'l't'              seoir               is:impe is:1pl            di:M
SFX pS   sseoir     sseyez/n'l'm'               seoir               is:impe is:2pl            di:M
SFX pS   sseoir     ssois/n'l'm't'              seoir               is:impe is:2sg            di:M
SFX pS   sseoir     ssoyons/n'l't'              seoir               is:impe is:1pl            di:M
SFX pS   sseoir     ssoyez/n'l'm'               seoir               is:impe is:2pl            di:M
SFX pS   ssoir      ssieds/n'l'm't'             soir                is:impe is:2sg            di:R
SFX pS   ssoir      sseyons/n'l't'              soir                is:impe is:1pl            di:R
SFX pS   ssoir      sseyez/n'l'm'               soir                is:impe is:2pl            di:R
SFX pS   ssoir      ssois/n'l'm't'              soir                is:impe is:2sg            di:R
SFX pS   ssoir      ssoyons/n'l't'              soir                is:impe is:1pl            di:R
SFX pS   ssoir      ssoyez/n'l'm'               soir                is:impe is:2pl            di:R

# surseoir [T,Ti] (Classique) | sursoir [T,Ti] (forme réforme 1990)
SFX pT Y 83
SFX pT   oir        oir/n'q'd'l'm't's'          oir                 is:infi
SFX pT   urseoir    ursoyant/n'q'd'l'm't's'     seoir               is:ppre                   di:M
SFX pT   ursoir     ursoyant/n'q'd'l'm't's'     soir                is:ppre                   di:R
SFX pT   urseoir    ursis/d'q'                  seoir               is:ppas is:adj is:mas is:inv     di:M
SFX pT   urseoir    ursise/d'q'                 seoir               is:ppas is:adj is:fem is:sg      di:M
SFX pT   urseoir    ursises/d'q'                seoir               is:ppas is:adj is:fem is:pl      di:M
SFX pT   ursoir     ursis/d'q'                  soir                is:ppas is:adj is:mas is:inv     di:R
SFX pT   ursoir     ursise/d'q'                 soir                is:ppas is:adj is:fem is:sg      di:R
SFX pT   ursoir     ursises/d'q'                soir                is:ppas is:adj is:fem is:pl      di:R
SFX pT   urseoir    ursois/j'n'q'l'm't'         seoir               is:ipre is:1sg is:2sg     di:M
SFX pT   urseoir    ursoit/n'q'l'm't's'         seoir               is:ipre is:3sg            di:M
SFX pT   urseoir    ursoyons/n'q'l't'           seoir               is:ipre is:1pl            di:M
SFX pT   urseoir    ursoyez/n'q'l'm'            seoir               is:ipre is:2pl            di:M
SFX pT   urseoir    ursoient/n'q'l'm't's'       seoir               is:ipre is:spre is:3pl    di:M
SFX pT   ursoir     ursois/j'n'q'l'm't'         soir                is:ipre is:1sg is:2sg     di:R
SFX pT   ursoir     ursoit/n'q'l'm't's'         soir                is:ipre is:3sg            di:R
SFX pT   ursoir     ursoyons/n'q'l't'           soir                is:ipre is:1pl            di:R
SFX pT   ursoir     ursoyez/n'q'l'm'            soir                is:ipre is:2pl            di:R
SFX pT   ursoir     ursoient/n'q'l'm't's'       soir                is:ipre is:spre is:3pl    di:R
SFX pT   urseoir    ursoyais/j'n'q'l'm't'       seoir               is:iimp is:1sg is:2sg     di:M
SFX pT   urseoir    ursoyait/n'q'l'm't's'       seoir               is:iimp is:3sg            di:M
SFX pT   urseoir    ursoyions/n'q'l't'          seoir               is:iimp is:spre is:1pl    di:M
SFX pT   urseoir    ursoyiez/n'q'l'm'           seoir               is:iimp is:spre is:2pl    di:M
SFX pT   urseoir    ursoyaient/n'q'l'm't's'     seoir               is:iimp is:3pl            di:M
SFX pT   ursoir     ursoyais/j'n'q'l'm't'       soir                is:iimp is:1sg is:2sg     di:R
SFX pT   ursoir     ursoyait/n'q'l'm't's'       soir                is:iimp is:3sg            di:R
SFX pT   ursoir     ursoyions/n'q'l't'          soir                is:iimp is:spre is:1pl    di:R
SFX pT   ursoir     ursoyiez/n'q'l'm'           soir                is:iimp is:spre is:2pl    di:R
SFX pT   ursoir     ursoyaient/n'q'l'm't's'     soir                is:iimp is:3pl            di:R
SFX pT   urseoir    ursis/j'n'q'l'm't'          seoir               is:ipsi is:1sg is:2sg     di:M
SFX pT   urseoir    ursit/n'q'l'm't's'          seoir               is:ipsi is:3sg            di:M
SFX pT   urseoir    ursîmes/n'q'l't'            seoir               is:ipsi is:1pl            di:M
SFX pT   urseoir    ursîtes/n'q'l'm'            seoir               is:ipsi is:2pl            di:M
SFX pT   urseoir    ursirent/n'q'l'm't's'       seoir               is:ipsi is:3pl!           di:M
SFX pT   ursoir     ursis/j'n'q'l'm't'          soir                is:ipsi is:1sg is:2sg     di:R
SFX pT   ursoir     ursit/n'q'l'm't's'          soir                is:ipsi is:3sg            di:R
SFX pT   ursoir     ursîmes/n'q'l't'            soir                is:ipsi is:1pl            di:R
SFX pT   ursoir     ursîtes/n'q'l'm'            soir                is:ipsi is:2pl            di:R
SFX pT   ursoir     ursirent/n'q'l'm't's'       soir                is:ipsi is:3pl            di:R
SFX pT   urseoir    urseoirai/j'n'q'l'm't'      seoir               is:ifut is:1sg            di:M
SFX pT   urseoir    urseoiras/n'q'l'm't'        seoir               is:ifut is:2sg            di:M
SFX pT   urseoir    urseoira/n'q'l'm't's'       seoir               is:ifut is:3sg            di:M
SFX pT   urseoir    urseoirons/n'q'l't'         seoir               is:ifut is:1pl            di:M
SFX pT   urseoir    urseoirez/n'q'l'm'          seoir               is:ifut is:2pl            di:M
SFX pT   urseoir    urseoiront/n'q'l'm't's'     seoir               is:ifut is:3pl            di:M
SFX pT   ursoir     ursoirai/j'n'q'l'm't'       soir                is:ifut is:1sg            di:R
SFX pT   ursoir     ursoiras/n'q'l'm't'         soir                is:ifut is:2sg            di:R
SFX pT   ursoir     ursoira/n'q'l'm't's'        soir                is:ifut is:3sg            di:R
SFX pT   ursoir     ursoirons/n'q'l't'          soir                is:ifut is:1pl            di:R
SFX pT   ursoir     ursoirez/n'q'l'm'           soir                is:ifut is:2pl            di:R
SFX pT   ursoir     ursoiront/n'q'l'm't's'      soir                is:ifut is:3pl!           di:R
SFX pT   urseoir    urseoirais/j'n'q'l'm't'     seoir               is:cond is:1sg is:2sg     di:M
SFX pT   urseoir    urseoirait/n'q'l'm't's'     seoir               is:cond is:3sg            di:M
SFX pT   urseoir    urseoirions/n'q'l't'        seoir               is:cond is:1pl            di:M
SFX pT   urseoir    urseoiriez/n'q'l'm'         seoir               is:cond is:2pl            di:M
SFX pT   urseoir    urseoiraient/n'q'l'm't's'   seoir               is:cond is:3pl            di:M
SFX pT   ursoir     ursoirais/j'n'q'l'm't'      soir                is:cond is:1sg is:2sg     di:R
SFX pT   ursoir     ursoirait/n'q'l'm't's'      soir                is:cond is:3sg            di:R
SFX pT   ursoir     ursoirions/n'q'l't'         soir                is:cond is:1pl            di:R
SFX pT   ursoir     ursoiriez/n'q'l'm'          soir                is:cond is:2pl            di:R
SFX pT   ursoir     ursoiraient/n'q'l'm't's'    soir                is:cond is:3pl            di:R
SFX pT   urseoir    ursoie/j'n'q'l'm't's'       seoir               is:spre is:1sg is:3sg     di:M
SFX pT   urseoir    ursoies/n'q'l'm't'          seoir               is:spre is:2sg            di:M
SFX pT   ursoir     ursoie/j'n'q'l'm't's'       soir                is:spre is:1sg is:3sg     di:R
SFX pT   ursoir     ursoies/n'q'l'm't'          soir                is:spre is:2sg            di:R
SFX pT   urseoir    ursisse/j'n'q'l'm't'        seoir               is:simp is:1sg            di:M
SFX pT   urseoir    ursisses/n'q'l'm't'         seoir               is:simp is:2sg            di:M
SFX pT   urseoir    ursît/n'q'l'm't's'          seoir               is:simp is:3sg            di:M
SFX pT   urseoir    ursissions/n'q'l't'         seoir               is:simp is:1pl            di:M
SFX pT   urseoir    ursissiez/n'q'l'm'          seoir               is:simp is:2pl            di:M
SFX pT   urseoir    ursissent/n'q'l'm't's'      seoir               is:simp is:3pl            di:M
SFX pT   ursoir     ursisse/j'n'q'l'm't'        soir                is:simp is:1sg            di:R
SFX pT   ursoir     ursisses/n'q'l'm't'         soir                is:simp is:2sg            di:R
SFX pT   ursoir     ursît/n'q'l'm't's'          soir                is:simp is:3sg            di:R
SFX pT   ursoir     ursissions/n'q'l't'         soir                is:simp is:1pl            di:R
SFX pT   ursoir     ursissiez/n'q'l'm'          soir                is:simp is:2pl            di:R
SFX pT   ursoir     ursissent/n'q'l'm't's'      soir                is:simp is:3pl            di:R
SFX pT   urseoir    ursois/n'l'm't'             seoir               is:impe is:2sg            di:M
SFX pT   urseoir    ursoyons/n'l't'             seoir               is:impe is:1pl            di:M
SFX pT   urseoir    ursoyez/n'l'm'              seoir               is:impe is:2pl            di:M
SFX pT   ursoir     ursois/n'l'm't'             soir                is:impe is:2sg            di:R
SFX pT   ursoir     ursoyons/n'l't'             soir                is:impe is:1pl            di:R
SFX pT   ursoir     ursoyez/n'l'm'              soir                is:impe is:2pl            di:R

# seoir [I] {être assis, prendre séance}
SFX pU Y 5
SFX pU   eoir       eoir/n'q'd'l'm't's'         seoir               is:infi
SFX pU   eoir       éant/n'q'd'l'm't's'         seoir               is:ppre
SFX pU   eoir       is/d'q'                     seoir               is:ppas is:adj is:mas is:inv
SFX pU   eoir       ise/d'q'                    seoir               is:ppas is:adj is:fem is:sg
SFX pU   eoir       ises/d'q'                   seoir               is:ppas is:adj is:fem is:pl

# seoir [I] {convenir}
SFX pV Y 14
SFX pV   eoir       eoir/n'q'd'l'm't's'         seoir               is:infi
SFX pV   eoir       éant/n'q'd'l'm't's'         seoir               is:ppre
SFX pV   eoir       eyant/n'q'd'l'm't's'        seoir               is:ppre
SFX pV   eoir       is/d'q'                     seoir               is:ppas is:epi is:inv
SFX pV   eoir       ied/n'q'l'm't's'            seoir               is:ipre is:3sg
SFX pV   eoir       iéent/n'q'l'm't's'          seoir               is:ipre is:3pl
SFX pV   eoir       eyait/n'q'l'm't's'          seoir               is:iimp is:3sg
SFX pV   eoir       eyaient/n'q'l'm't's'        seoir               is:iimp is:3pl
SFX pV   eoir       iéra/n'q'l'm't's'           seoir               is:ifut is:3sg
SFX pV   eoir       iéront/n'q'l'm't's'         seoir               is:ifut is:3pl!
SFX pV   eoir       iérait/n'q'l'm't's'         seoir               is:cond is:3sg
SFX pV   eoir       iéraient/n'q'l'm't's'       seoir               is:cond is:3pl
SFX pV   eoir       iée/n'q'l'm't's'            seoir               is:spre is:3sg
SFX pV   eoir       iéent/n'q'l'm't's'          seoir               is:spre is:3pl

# messeoir (Classique) [I] | messoir [I] (Réforme 1990)
SFX pW Y 23
SFX pW   oir        oir/n'q'd'l'm't's'          oir                 is:infi
SFX pW   sseoir     sséant/n'q'd'l'm't's'       seoir               is:ppre                   di:M
SFX pW   ssoir      sséant/n'q'd'l'm't's'       soir                is:ppre                   di:R
SFX pW   sseoir     ssied/n'q'l'm't's'          seoir               is:ipre is:3sg            di:M
SFX pW   sseoir     ssiéent/n'q'l'm't's'        seoir               is:ipre is:3pl            di:M
SFX pW   ssoir      ssied/n'q'l'm't's'          soir                is:ipre is:3sg            di:R
SFX pW   ssoir      ssiéent/n'q'l'm't's'        soir                is:ipre is:3pl            di:R
SFX pW   sseoir     sseyait/n'q'l'm't's'        seoir               is:iimp is:3sg            di:M
SFX pW   sseoir     sseyaient/n'q'l'm't's'      seoir               is:iimp is:3pl            di:M
SFX pW   ssoir      sseyait/n'q'l'm't's'        soir                is:iimp is:3sg            di:R
SFX pW   ssoir      sseyaient/n'q'l'm't's'      soir                is:iimp is:3pl            di:R
SFX pW   sseoir     ssiéra/n'q'l'm't's'         seoir               is:ifut is:3sg            di:M
SFX pW   sseoir     ssiéront/n'q'l'm't's'       seoir               is:ifut is:3pl!           di:M
SFX pW   ssoir      ssiéra/n'q'l'm't's'         soir                is:ifut is:3sg            di:R
SFX pW   ssoir      ssiéront/n'q'l'm't's'       soir                is:ifut is:3pl!           di:R
SFX pW   sseoir     ssiérait/n'q'l'm't's'       seoir               is:cond is:3sg            di:M
SFX pW   sseoir     ssiéraient/n'q'l'm't's'     seoir               is:cond is:3pl            di:M
SFX pW   ssoir      ssiérait/n'q'l'm't's'       soir                is:cond is:3sg            di:R
SFX pW   ssoir      ssiéraient/n'q'l'm't's'     soir                is:cond is:3pl            di:R
SFX pW   sseoir     ssiée/n'q'l'm't's'          seoir               is:spre is:3sg            di:M
SFX pW   sseoir     ssiéent/n'q'l'm't's'        seoir               is:spre is:3pl            di:M
SFX pW   ssoir      ssiée/n'q'l'm't's'          soir                is:spre is:3sg            di:R
SFX pW   ssoir      ssiéent/n'q'l'm't's'        soir                is:spre is:3pl            di:R

# choir [I] | déchoir [I]
SFX pX Y 53
SFX pX   hoir       hoir/n'q'd'l'm't's'         choir               is:infi
SFX pX   hoir       hu/L'D'Q'                   choir               is:ppas is:adj is:mas is:sg
SFX pX   hoir       hus/D'Q'                    choir               is:ppas is:adj is:mas is:pl
SFX pX   hoir       hue/L'D'Q'                  choir               is:ppas is:adj is:fem is:sg
SFX pX   hoir       hues/D'Q'                   choir               is:ppas is:adj is:fem is:pl
SFX pX   hoir       hois/j'n'q'l'm't'           choir               is:ipre is:1sg is:2sg
SFX pX   hoir       hoit/n'q'l'm't's'           choir               is:ipre is:3sg
SFX pX   hoir       hoyons/n'q'l't'             choir               is:ipre is:1pl
SFX pX   hoir       hoyez/n'q'l'm'              choir               is:ipre is:2pl
SFX pX   hoir       hoient/n'q'l'm't's'         choir               is:ipre is:spre is:3pl
SFX pX   hoir       hoyais/j'n'q'l'm't'         déchoir             is:iimp is:1sg is:2sg
SFX pX   hoir       hoyait/n'q'l'm't's'         déchoir             is:iimp is:3sg
SFX pX   hoir       hoyions/n'q'l't'            déchoir             is:iimp is:spre is:1pl
SFX pX   hoir       hoyiez/n'q'l'm'             déchoir             is:iimp is:spre is:2pl
SFX pX   hoir       hoyaient/n'q'l'm't's'       déchoir             is:iimp is:3pl
SFX pX   hoir       hus/j'n'q'l'm't'            choir               is:ipsi is:1sg is:2sg
SFX pX   hoir       hut/n'q'l'm't's'            choir               is:ipsi is:3sg
SFX pX   hoir       hûmes/n'q'l't'              choir               is:ipsi is:1pl
SFX pX   hoir       hûtes/n'q'l'm'              choir               is:ipsi is:2pl
SFX pX   hoir       hurent/n'q'l'm't's'         choir               is:ipsi is:3pl!
SFX pX   hoir       hoirai/j'n'q'l'm't'         choir               is:ifut is:1sg
SFX pX   hoir       herrai/j'n'q'l'm't'         choir               is:ifut is:1sg
SFX pX   hoir       hoiras/n'q'l'm't'           choir               is:ifut is:2sg
SFX pX   hoir       herras/n'q'l'm't'           choir               is:ifut is:2sg
SFX pX   hoir       hoira/n'q'l'm't's'          choir               is:ifut is:3sg
SFX pX   hoir       herra/n'q'l'm't's'          choir               is:ifut is:3sg
SFX pX   hoir       hoirons/n'q'l't'            choir               is:ifut is:1pl
SFX pX   hoir       herrons/n'q'l't'            choir               is:ifut is:1pl
SFX pX   hoir       hoirez/n'q'l'm'             choir               is:ifut is:2pl
SFX pX   hoir       herrez/n'q'l'm'             choir               is:ifut is:2pl
SFX pX   hoir       hoiront/n'q'l'm't's'        choir               is:ifut is:3pl!
SFX pX   hoir       herront/n'q'l'm't's'        choir               is:ifut is:3pl!
SFX pX   hoir       hoirais/j'n'q'l'm't'        choir               is:cond is:1sg is:2sg
SFX pX   hoir       herrais/j'n'q'l'm't'        choir               is:cond is:1sg is:2sg
SFX pX   hoir       hoirait/n'q'l'm't's'        choir               is:cond is:3sg
SFX pX   hoir       herrait/n'q'l'm't's'        choir               is:cond is:3sg
SFX pX   hoir       hoirions/n'q'l't'           choir               is:cond is:1pl
SFX pX   hoir       herrions/n'q'l't'           choir               is:cond is:1pl
SFX pX   hoir       hoiriez/n'q'l'm'            choir               is:cond is:2pl
SFX pX   hoir       herriez/n'q'l'm'            choir               is:cond is:2pl
SFX pX   hoir       hoiraient/n'q'l'm't's'      choir               is:cond is:3pl
SFX pX   hoir       herraient/n'q'l'm't's'      choir               is:cond is:3pl
SFX pX   hoir       hoie/j'n'q'l'm't's'         choir               is:spre is:1sg is:3sg
SFX pX   hoir       hoies/n'q'l'm't'            choir               is:spre is:2sg
SFX pX   hoir       husse/j'n'q'l'm't'          choir               is:simp is:1sg
SFX pX   hoir       husses/n'q'l'm't'           choir               is:simp is:2sg
SFX pX   hoir       hût/n'q'l'm't's'            choir               is:simp is:3sg
SFX pX   hoir       hussions/n'q'l't'           choir               is:simp is:1pl
SFX pX   hoir       hussiez/n'q'l'm'            choir               is:simp is:2pl
SFX pX   hoir       hussent/n'q'l'm't's'        choir               is:simp is:3pl
SFX pX   hoir       hois/n'l'm't'               déchoir             is:impe is:2sg
SFX pX   hoir       hoyons/n'l't'               déchoir             is:impe is:1pl
SFX pX   hoir       hoyez/n'l'm'                déchoir             is:impe is:2pl

# échoir [I]
SFX pY Y 26
SFX pY   choir      choir/n'q'd'l'm't's'        échoir              is:infi
SFX pY   choir      chéant/n'q'd'l'm't's'       échoir              is:ppre
SFX pY   choir      chu/d'q'                    échoir              is:ppas is:adj is:mas is:sg
SFX pY   choir      chus/d'q'                   échoir              is:ppas is:adj is:mas is:pl
SFX pY   choir      chue/d'q'                   échoir              is:ppas is:adj is:fem is:sg
SFX pY   choir      chues/d'q'                  échoir              is:ppas is:adj is:fem is:pl
SFX pY   choir      choit/n'q'l'm't's'          échoir              is:ipre is:3sg
SFX pY   choir      chet/n'q'l'm't's'           échoir              is:ipre is:3sg
SFX pY   choir      choient/n'q'l'm't's'        échoir              is:ipre is:3pl
SFX pY   choir      chéent/n'q'l'm't's'         échoir              is:ipre is:3pl
SFX pY   choir      choyait/n'q'l'm't's'        échoir              is:iimp is:3sg
SFX pY   choir      choyaient/n'q'l'm't's'      échoir              is:iimp is:3pl
SFX pY   choir      chut/n'q'l'm't's'           échoir              is:ipsi is:3sg
SFX pY   choir      churent/n'q'l'm't's'        échoir              is:ipsi is:3pl!
SFX pY   choir      choira/n'q'l'm't's'         échoir              is:ifut is:3sg
SFX pY   choir      cherra/n'q'l'm't's'         échoir              is:ifut is:3sg
SFX pY   choir      choiront/n'q'l'm't's'       échoir              is:ifut is:3pl!
SFX pY   choir      cherront/n'q'l'm't's'       échoir              is:ifut is:3pl!
SFX pY   choir      choirait/n'q'l'm't's'       échoir              is:cond is:3sg
SFX pY   choir      cherrait/n'q'l'm't's'       échoir              is:cond is:3sg
SFX pY   choir      choiraient/n'q'l'm't's'     échoir              is:cond is:3pl
SFX pY   choir      cherraient/n'q'l'm't's'     échoir              is:cond is:3pl
SFX pY   choir      choie/n'q'l'm't's'          échoir              is:spre is:3sg
SFX pY   choir      choient/n'q'l'm't's'        échoir              is:spre is:3pl
SFX pY   choir      chût/n'q'l'm't's'           échoir              is:simp is:3sg
SFX pY   choir      chussent/n'q'l'm't's'       échoir              is:simp is:3pl

# pleuvoir [I,T] | repleuvoir [I,T]
# les formes au pluriel sont métaphoriques. ex: les malheurs pleuvront.
SFX pZ Y 19
SFX pZ   euvoir     euvoir/n'q'd'l'm't's'       pleuvoir            is:infi
SFX pZ   euvoir     euvant/n'q'd'l'm't's'       pleuvoir            is:ppre
SFX pZ   euvoir     u/q'                        pleuvoir            is:ppas is:epi is:inv
SFX pZ   euvoir     eut/n'q'l'm't's'            pleuvoir            is:ipre is:3sg
SFX pZ   euvoir     euvent/n'q'l'm't's'         pleuvoir            is:ipre is:spre is:3pl
SFX pZ   euvoir     euvait/n'q'l'm't's'         pleuvoir            is:iimp is:3sg
SFX pZ   euvoir     euvaient/n'q'l'm't's'       pleuvoir            is:iimp is:3pl
SFX pZ   euvoir     ut/n'q'l'm't's'             pleuvoir            is:ipsi is:3sg
SFX pZ   euvoir     urent/n'q'l'm't's'          pleuvoir            is:ipsi is:3pl!
SFX pZ   euvoir     euvra/n'q'l'm't's'          pleuvoir            is:ifut is:3sg
SFX pZ   euvoir     euvront/n'q'l'm't's'        pleuvoir            is:ifut is:3pl!
SFX pZ   euvoir     euvrait/n'q'l'm't's'        pleuvoir            is:cond is:3sg
SFX pZ   euvoir     euvraient/n'q'l'm't's'      pleuvoir            is:cond is:3pl
SFX pZ   euvoir     euve/n'q'l'm't's'           pleuvoir            is:spre is:3sg
SFX pZ   euvoir     ût/n'q'l'm't's'             pleuvoir            is:simp is:3sg
SFX pZ   euvoir     ussent/n'q'l'm't's'         pleuvoir            is:simp is:3pl!
SFX pZ   euvoir     eus/n'l'm't'                pleuvoir            is:impe is:2sg
SFX pZ   euvoir     euvons/n'l't'               pleuvoir            is:impe is:1pl
SFX pZ   euvoir     euvez/n'l'm'                pleuvoir            is:impe is:2pl

# falloir [T]
SFX qA Y 9
SFX qA   alloir     alloir/n'q'd'l'm't's'       falloir             is:infi
SFX qA   alloir     allu/q'                     falloir             is:ppas is:epi is:inv
SFX qA   alloir     aut/n'q'l'm't's'            falloir             is:ipre is:3sg
SFX qA   alloir     allait/n'q'l'm't's'         falloir             is:iimp is:3sg
SFX qA   alloir     allut/n'q'l'm't's'          falloir             is:ipsi is:3sg
SFX qA   alloir     audra/n'q'l'm't's'          falloir             is:ifut is:3sg
SFX qA   alloir     audrait/n'q'l'm't's'        falloir             is:cond is:3sg
SFX qA   alloir     aille/n'q'l'm't's'          falloir             is:spre is:3sg
SFX qA   alloir     allût/n'q'l'm't's'          falloir             is:simp is:3sg

# verbes en -clore ----------------------------------------------------------------------------------------------------

# clore [T] (1) | enclore [T] | déclore [T]
SFX rA Y 28
SFX rA   lore       lore/n'q'd'l'm't's'         clore               is:infi
SFX rA   lore       losant/n'q'd'l'm't's'       clore               is:ppre
SFX rA   lore       los/L'D'Q'                  clore               is:ppas is:adj is:mas is:inv
SFX rA   lore       lose/L'D'Q'                 clore               is:ppas is:adj is:fem is:sg
SFX rA   lore       loses/D'Q'                  clore               is:ppas is:adj is:fem is:pl
SFX rA   lore       los/j'n'q'l'm't'            clore               is:ipre is:1sg is:2sg
SFX rA   lore       lot/n'q'l'm't's'            .clore              is:ipre is:3sg
SFX rA   lore       losons/n'q'l't'             clore               is:ipre is:1pl
SFX rA   lore       losez/n'q'l'm'              clore               is:ipre is:2pl
SFX rA   lore       losent/n'q'l'm't's'         clore               is:ipre is:spre is:3pl
SFX rA   lore       lorai/j'n'q'l'm't'          clore               is:ifut is:1sg
SFX rA   lore       loras/n'q'l'm't'            clore               is:ifut is:2sg
SFX rA   lore       lora/n'q'l'm't's'           clore               is:ifut is:3sg
SFX rA   lore       lorons/n'q'l't'             clore               is:ifut is:1pl
SFX rA   lore       lorez/n'q'l'm'              clore               is:ifut is:2pl
SFX rA   lore       loront/n'q'l'm't's'         clore               is:ifut is:3pl!
SFX rA   lore       lorais/j'n'q'l'm't'         clore               is:cond is:1sg is:2sg
SFX rA   lore       lorait/n'q'l'm't's'         clore               is:cond is:3sg
SFX rA   lore       lorions/n'q'l't'            clore               is:cond is:1pl
SFX rA   lore       loriez/n'q'l'm'             clore               is:cond is:2pl
SFX rA   lore       loraient/n'q'l'm't's'       clore               is:cond is:3pl
SFX rA   lore       lose/j'n'q'l'm't's'         clore               is:spre is:1sg is:3sg
SFX rA   lore       loses/n'q'l'm't'            clore               is:spre is:2sg
SFX rA   lore       losions/n'q'l't'            clore               is:spre is:1pl
SFX rA   lore       losiez/n'q'l'm'             clore               is:spre is:2pl
SFX rA   lore       los/n'l'm't'                clore               is:impe is:2sg
SFX rA   lore       losons/n'l't'               clore               is:impe is:1pl
SFX rA   lore       losez/n'l'm'                clore               is:impe is:2pl

# clore (2)
SFX rB Y 1
SFX rB   lore       lôt/n'q'l'm't's'            clore               is:ipre is:3sg

# éclore [I]
SFX rC Y 28
SFX rC   clore      clore/n'q'd'l'm't's'        clore               is:infi
SFX rC   clore      closant/n'q'd'l'm't's'      clore               is:ppre
SFX rC   clore      clos/L'D'Q'                 clore               is:ppas is:adj is:mas is:inv
SFX rC   clore      close/L'D'Q'                clore               is:ppas is:adj is:fem is:sg
SFX rC   clore      closes/D'Q'                 clore               is:ppas is:adj is:fem is:pl
SFX rC   clore      clos/j'n'q'l'm't'           clore               is:ipre is:1sg is:2sg
SFX rC   clore      clot/n'q'l'm't's'           clore               is:ipre is:3sg
SFX rC   clore      closons/n'q'l't'            clore               is:ipre is:1pl
SFX rC   clore      closez/n'q'l'm'             clore               is:ipre is:2pl
SFX rC   clore      closent/n'q'l'm't's'        clore               is:ipre is:spre is:3pl
SFX rC   clore      clorai/j'n'q'l'm't'         clore               is:ifut is:1sg
SFX rC   clore      cloras/n'q'l'm't'           clore               is:ifut is:2sg
SFX rC   clore      clora/n'q'l'm't's'          clore               is:ifut is:3sg
SFX rC   clore      clorons/n'q'l't'            clore               is:ifut is:1pl
SFX rC   clore      clorez/n'q'l'm'             clore               is:ifut is:2pl
SFX rC   clore      cloront/n'q'l'm't's'        clore               is:ifut is:3pl!
SFX rC   clore      clorais/j'n'q'l'm't'        clore               is:cond is:1sg is:2sg
SFX rC   clore      clorait/n'q'l'm't's'        clore               is:cond is:3sg
SFX rC   clore      clorions/n'q'l't'           clore               is:cond is:1pl
SFX rC   clore      cloriez/n'q'l'm'            clore               is:cond is:2pl
SFX rC   clore      cloraient/n'q'l'm't's'      clore               is:cond is:3pl
SFX rC   clore      close/j'n'q'l'm't's'        clore               is:spre is:1sg is:3sg
SFX rC   clore      closes/n'q'l'm't'           clore               is:spre is:2sg
SFX rC   clore      closions/n'q'l't'           clore               is:spre is:1pl
SFX rC   clore      closiez/n'q'l'm'            clore               is:spre is:2pl
SFX rC   clore      clos/n'l'm't'               clore               is:impe is:2sg
SFX rC   clore      closons/n'l't'              clore               is:impe is:1pl
SFX rC   clore      closez/n'l'm'               clore               is:impe is:2pl

# forclore [T]
SFX rD Y 4
SFX rD   clore      clore/n'q'd'l'm't's'        clore               is:infi
SFX rD   clore      clos/d'q'                   clore               is:ppas is:adj is:mas is:inv
SFX rD   clore      close/d'q'                  clore               is:ppas is:adj is:fem is:sg
SFX rD   clore      closes/d'q'                 clore               is:ppas is:adj is:fem is:pl

# verbes en -dre, -pre ------------------------------------------------------------------------------------------------

# rendre [I,T,P] | défendre [T,P] | descendre [I,T] | redescendre [I,T] | fendre [T,P] | pourfendre [T] !
# refendre [T] | pendre [I,T,P] | appendre [T] | dépendre [T,Ti] | rependre [T] | suspendre [T,P] | tendre [T,Ti,P]
# attendre [I,T,P] | détendre [T,P] | distendre [T,P] | entendre [I,T,Ti,P] | étendre [T,P] | prétendre [T,Ti,P]
# retendre [T] | sous-entendre [T] | sous-tendre [T] | vendre [I,T,P] | mévendre [T] | revendre [T,P]
# épandre [T,P] | répandre [T,P]
# fondre [I,T,P] | confondre [T,P] | parfondre [T] | refondre [I,T] | pondre [I,T]
# répondre [I,T,Ti,P] | tondre [T] | retondre [T]
# perdre [I,T,P] | reperdre [T]
# mordre [I,T,Ti,P] | remordre [T] | tordre [T,P] | détordre [T] | distordre [T,P] | retordre [T]
# rompre [I,T,P] | corrompre [T,P] | interrompre [T,P]
SFX tA Y 44
SFX tA   re         re/n'q'd'l'm't's'           [dp]re              is:infi
SFX tA   re         ant/n'q'd'l'm't's'          [dp]re              is:ppre
SFX tA   re         u/L'D'Q'                    [dp]re              is:ppas is:adj is:mas is:sg
SFX tA   re         us/D'Q'                     [dp]re              is:ppas is:adj is:mas is:pl
SFX tA   re         ue/L'D'Q'                   [dp]re              is:ppas is:adj is:fem is:sg
SFX tA   re         ues/D'Q'                    [dp]re              is:ppas is:adj is:fem is:pl
SFX tA   re         s/j'n'q'l'm't'              [dp]re              is:ipre is:1sg is:2sg
SFX tA   dre        d/n'q'l'm't's'              dre                 is:ipre is:3sg
SFX tA   pre        pt/n'q'l'm't's'             pre                 is:ipre is:3sg
SFX tA   re         ons/n'q'l't'                [dp]re              is:ipre is:1pl
SFX tA   re         ez/n'q'l'm'                 [dp]re              is:ipre is:2pl
SFX tA   re         ent/n'q'l'm't's'            [dp]re              is:ipre is:spre is:3pl
SFX tA   re         ais/j'n'q'l'm't'            [dp]re              is:iimp is:1sg is:2sg
SFX tA   re         ait/n'q'l'm't's'            [dp]re              is:iimp is:3sg
SFX tA   re         ions/n'q'l't'               [dp]re              is:iimp is:spre is:1pl
SFX tA   re         iez/n'q'l'm'                [dp]re              is:iimp is:spre is:2pl
SFX tA   re         aient/n'q'l'm't's'          [dp]re              is:iimp is:3pl
SFX tA   re         is/j'n'q'l'm't'             [dp]re              is:ipsi is:1sg is:2sg
SFX tA   re         it/n'q'l'm't's'             [dp]re              is:ipsi is:3sg
SFX tA   re         îmes/n'q'l't'               [dp]re              is:ipsi is:1pl
SFX tA   re         îtes/n'q'l'm'               [dp]re              is:ipsi is:2pl
SFX tA   re         irent/n'q'l'm't's'          [dp]re              is:ipsi is:3pl!
SFX tA   re         rai/j'n'q'l'm't'            [dp]re              is:ifut is:1sg
SFX tA   re         ras/n'q'l'm't'              [dp]re              is:ifut is:2sg
SFX tA   re         ra/n'q'l'm't's'             [dp]re              is:ifut is:3sg
SFX tA   re         rons/n'q'l't'               [dp]re              is:ifut is:1pl
SFX tA   re         rez/n'q'l'm'                [dp]re              is:ifut is:2pl
SFX tA   re         ront/n'q'l'm't's'           [dp]re              is:ifut is:3pl!
SFX tA   re         rais/j'n'q'l'm't'           [dp]re              is:cond is:1sg is:2sg
SFX tA   re         rait/n'q'l'm't's'           [dp]re              is:cond is:3sg
SFX tA   re         rions/n'q'l't'              [dp]re              is:cond is:1pl
SFX tA   re         riez/n'q'l'm'               [dp]re              is:cond is:2pl
SFX tA   re         raient/n'q'l'm't's'         [dp]re              is:cond is:3pl
SFX tA   re         e/j'n'q'l'm't's'            [dp]re              is:spre is:1sg is:3sg
SFX tA   re         es/n'q'l'm't'               [dp]re              is:spre is:2sg
SFX tA   re         isse/j'n'q'l'm't'           [dp]re              is:simp is:1sg
SFX tA   re         isses/n'q'l'm't'            [dp]re              is:simp is:2sg
SFX tA   re         ît/n'q'l'm't's'             [dp]re              is:simp is:3sg
SFX tA   re         issions/n'q'l't'            [dp]re              is:simp is:1pl
SFX tA   re         issiez/n'q'l'm'             [dp]re              is:simp is:2pl
SFX tA   re         issent/n'q'l'm't's'         [dp]re              is:simp is:3pl
SFX tA   re         s/n'l'm't'                  [dp]re              is:impe is:2sg
SFX tA   re         ons/n'l't'                  [dp]re              is:impe is:1pl
SFX tA   re         ez/n'l'm'                   [dp]re              is:impe is:2pl

# s'éperdre [P]
SFX tD Y 43
SFX tD   perdre     perdre/n'q'd'l'm't's'       perdre              is:infi
SFX tD   perdre     perdant/n'q'd'l'm't's'      perdre              is:ppre
SFX tD   perdre     perdu/L'D'Q'                perdre              is:ppas is:adj is:mas is:sg
SFX tD   perdre     perdus/D'Q'                 perdre              is:ppas is:adj is:mas is:pl
SFX tD   perdre     perdue/L'D'Q'               perdre              is:ppas is:adj is:fem is:sg
SFX tD   perdre     perdues/D'Q'                perdre              is:ppas is:adj is:fem is:pl
SFX tD   perdre     perds/j'n'q'l'm't'          perdre              is:ipre is:1sg is:2sg
SFX tD   perdre     perd/n'q'l'm't's'           perdre              is:ipre is:3sg
SFX tD   perdre     perdons/n'q'l't'            perdre              is:ipre is:1pl
SFX tD   perdre     perdez/n'q'l'm'             perdre              is:ipre is:2pl
SFX tD   perdre     perdent/n'q'l'm't's'        perdre              is:ipre is:spre is:3pl
SFX tD   perdre     perdais/j'n'q'l'm't'        perdre              is:iimp is:1sg is:2sg
SFX tD   perdre     perdait/n'q'l'm't's'        perdre              is:iimp is:3sg
SFX tD   perdre     perdions/n'q'l't'           perdre              is:iimp is:spre is:1pl
SFX tD   perdre     perdiez/n'q'l'm'            perdre              is:iimp is:spre is:2pl
SFX tD   perdre     perdaient/n'q'l'm't's'      perdre              is:iimp is:3pl
SFX tD   perdre     perdis/j'n'q'l'm't'         perdre              is:ipsi is:1sg is:2sg
SFX tD   perdre     perdit/n'q'l'm't's'         perdre              is:ipsi is:3sg
SFX tD   perdre     perdîmes/n'q'l't'           perdre              is:ipsi is:1pl
SFX tD   perdre     perdîtes/n'q'l'm'           perdre              is:ipsi is:2pl
SFX tD   perdre     perdirent/n'q'l'm't's'      perdre              is:ipsi is:3pl!
SFX tD   perdre     perdrai/j'n'q'l'm't'        perdre              is:ifut is:1sg
SFX tD   perdre     perdras/n'q'l'm't'          perdre              is:ifut is:2sg
SFX tD   perdre     perdra/n'q'l'm't's'         perdre              is:ifut is:3sg
SFX tD   perdre     perdrons/n'q'l't'           perdre              is:ifut is:1pl
SFX tD   perdre     perdrez/n'q'l'm'            perdre              is:ifut is:2pl
SFX tD   perdre     perdront/n'q'l'm't's'       perdre              is:ifut is:3pl!
SFX tD   perdre     perdrais/j'n'q'l'm't'       perdre              is:cond is:1sg is:2sg
SFX tD   perdre     perdrait/n'q'l'm't's'       perdre              is:cond is:3sg
SFX tD   perdre     perdrions/n'q'l't'          perdre              is:cond is:1pl
SFX tD   perdre     perdriez/n'q'l'm'           perdre              is:cond is:2pl
SFX tD   perdre     perdraient/n'q'l'm't's'     perdre              is:cond is:3pl
SFX tD   perdre     perde/j'n'q'l'm't's'        perdre              is:spre is:1sg is:3sg
SFX tD   perdre     perdes/n'q'l'm't'           perdre              is:spre is:2sg
SFX tD   perdre     perdisse/j'n'q'l'm't'       perdre              is:simp is:1sg
SFX tD   perdre     perdisses/n'q'l'm't'        perdre              is:simp is:2sg
SFX tD   perdre     perdît/n'q'l'm't's'         perdre              is:simp is:3sg
SFX tD   perdre     perdissions/n'q'l't'        perdre              is:simp is:1pl
SFX tD   perdre     perdissiez/n'q'l'm'         perdre              is:simp is:2pl
SFX tD   perdre     perdissent/n'q'l'm't's'     perdre              is:simp is:3pl
SFX tD   perdre     perds/n'l'm't'              perdre              is:impe is:2sg
SFX tD   perdre     perdons/n'l't'              perdre              is:impe is:1pl
SFX tD   perdre     perdez/n'l'm'               perdre              is:impe is:2pl

# condescendre [Ti] | se morfondre [P] | correspondre [I,Ti,P] | démordre [Ti]
SFX tE Y 39
SFX tE   dre        dre/n'q'd'l'm't's'          dre                 is:infi
SFX tE   dre        dant/n'q'd'l'm't's'         dre                 is:ppre
SFX tE   dre        ds/j'n'q'l'm't'             dre                 is:ipre is:1sg is:2sg
SFX tE   dre        d/n'q'l'm't's'              dre                 is:ipre is:3sg
SFX tE   dre        dons/n'q'l't'               dre                 is:ipre is:1pl
SFX tE   dre        dez/n'q'l'm'                dre                 is:ipre is:2pl
SFX tE   dre        dent/n'q'l'm't's'           dre                 is:ipre is:spre is:3pl
SFX tE   dre        dais/j'n'q'l'm't'           dre                 is:iimp is:1sg is:2sg
SFX tE   dre        dait/n'q'l'm't's'           dre                 is:iimp is:3sg
SFX tE   dre        dions/n'q'l't'              dre                 is:iimp is:spre is:1pl
SFX tE   dre        diez/n'q'l'm'               dre                 is:iimp is:spre is:2pl
SFX tE   dre        daient/n'q'l'm't's'         dre                 is:iimp is:3pl
SFX tE   dre        dis/j'n'q'l'm't'            dre                 is:ipsi is:1sg is:2sg
SFX tE   dre        dit/n'q'l'm't's'            dre                 is:ipsi is:3sg
SFX tE   dre        dîmes/n'q'l't'              dre                 is:ipsi is:1pl
SFX tE   dre        dîtes/n'q'l'm'              dre                 is:ipsi is:2pl
SFX tE   dre        dirent/n'q'l'm't's'         dre                 is:ipsi is:3pl!
SFX tE   dre        drai/j'n'q'l'm't'           dre                 is:ifut is:1sg
SFX tE   dre        dras/n'q'l'm't'             dre                 is:ifut is:2sg
SFX tE   dre        dra/n'q'l'm't's'            dre                 is:ifut is:3sg
SFX tE   dre        drons/n'q'l't'              dre                 is:ifut is:1pl
SFX tE   dre        drez/n'q'l'm'               dre                 is:ifut is:2pl
SFX tE   dre        dront/n'q'l'm't's'          dre                 is:ifut is:3pl!
SFX tE   dre        drais/j'n'q'l'm't'          dre                 is:cond is:1sg is:2sg
SFX tE   dre        drait/n'q'l'm't's'          dre                 is:cond is:3sg
SFX tE   dre        drions/n'q'l't'             dre                 is:cond is:1pl
SFX tE   dre        driez/n'q'l'm'              dre                 is:cond is:2pl
SFX tE   dre        draient/n'q'l'm't's'        dre                 is:cond is:3pl
SFX tE   dre        de/j'n'q'l'm't's'           dre                 is:spre is:1sg is:3sg
SFX tE   dre        des/n'q'l'm't'              dre                 is:spre is:2sg
SFX tE   dre        disse/j'n'q'l'm't'          dre                 is:simp is:1sg
SFX tE   dre        disses/n'q'l'm't'           dre                 is:simp is:2sg
SFX tE   dre        dît/n'q'l'm't's'            dre                 is:simp is:3sg
SFX tE   dre        dissions/n'q'l't'           dre                 is:simp is:1pl
SFX tE   dre        dissiez/n'q'l'm'            dre                 is:simp is:2pl
SFX tE   dre        dissent/n'q'l'm't's'        dre                 is:simp is:3pl
SFX tE   dre        ds/n'l'm't'                 dre                 is:impe is:2sg
SFX tE   dre        dons/n'l't'                 dre                 is:impe is:1pl
SFX tE   dre        dez/n'l'm'                  dre                 is:impe is:2pl

# prendre [I,T,P] | apprendre [T,P] | comprendre [T,P] | désapprendre [T] !
# entreprendre [I,T] | réapprendre [T] | reprendre [I,T,P] | surprendre [T,P]
SFX tF Y 42
SFX tF   rendre     rendre/n'q'd'l'm't's'       prendre             is:infi
SFX tF   rendre     renant/n'q'd'l'm't's'       prendre             is:ppre
SFX tF   rendre     ris/L'D'Q'                  prendre             is:ppas is:adj is:mas is:inv
SFX tF   rendre     rise/L'D'Q'                 prendre             is:ppas is:adj is:fem is:sg
SFX tF   rendre     rises/D'Q'                  prendre             is:ppas is:adj is:fem is:pl
SFX tF   rendre     rends/j'n'q'l'm't'          prendre             is:ipre is:1sg is:2sg
SFX tF   rendre     rend/n'q'l'm't's'           prendre             is:ipre is:3sg
SFX tF   rendre     renons/n'q'l't'             prendre             is:ipre is:1pl
SFX tF   rendre     renez/n'q'l'm'              prendre             is:ipre is:2pl
SFX tF   rendre     rennent/n'q'l'm't's'        prendre             is:ipre is:spre is:3pl
SFX tF   rendre     renais/j'n'q'l'm't'         prendre             is:iimp is:1sg is:2sg
SFX tF   rendre     renait/n'q'l'm't's'         prendre             is:iimp is:3sg
SFX tF   rendre     renions/n'q'l't'            prendre             is:iimp is:spre is:1pl
SFX tF   rendre     reniez/n'q'l'm'             prendre             is:iimp is:spre is:2pl
SFX tF   rendre     renaient/n'q'l'm't's'       prendre             is:iimp is:3pl
SFX tF   rendre     ris/j'n'q'l'm't'            prendre             is:ipsi is:1sg is:2sg
SFX tF   rendre     rit/n'q'l'm't's'            prendre             is:ipsi is:3sg
SFX tF   rendre     rîmes/n'q'l't'              prendre             is:ipsi is:1pl
SFX tF   rendre     rîtes/n'q'l'm'              prendre             is:ipsi is:2pl
SFX tF   rendre     rirent/n'q'l'm't's'         prendre             is:ipsi is:3pl!
SFX tF   rendre     rendrai/j'n'q'l'm't'        prendre             is:ifut is:1sg
SFX tF   rendre     rendras/n'q'l'm't'          prendre             is:ifut is:2sg
SFX tF   rendre     rendra/n'q'l'm't's'         prendre             is:ifut is:3sg
SFX tF   rendre     rendrons/n'q'l't'           prendre             is:ifut is:1pl
SFX tF   rendre     rendrez/n'q'l'm'            prendre             is:ifut is:2pl
SFX tF   rendre     rendront/n'q'l'm't's'       prendre             is:ifut is:3pl!
SFX tF   rendre     rendrais/j'n'q'l'm't'       prendre             is:cond is:1sg is:2sg
SFX tF   rendre     rendrait/n'q'l'm't's'       prendre             is:cond is:3sg
SFX tF   rendre     rendrions/n'q'l't'          prendre             is:cond is:1pl
SFX tF   rendre     rendriez/n'q'l'm'           prendre             is:cond is:2pl
SFX tF   rendre     rendraient/n'q'l'm't's'     prendre             is:cond is:3pl
SFX tF   rendre     renne/j'n'q'l'm't's'        prendre             is:spre is:1sg is:3sg
SFX tF   rendre     rennes/n'q'l'm't'           prendre             is:spre is:2sg
SFX tF   rendre     risse/j'n'q'l'm't'          prendre             is:simp is:1sg
SFX tF   rendre     risses/n'q'l'm't'           prendre             is:simp is:2sg
SFX tF   rendre     rît/n'q'l'm't's'            prendre             is:simp is:3sg
SFX tF   rendre     rissions/n'q'l't'           prendre             is:simp is:1pl
SFX tF   rendre     rissiez/n'q'l'm'            prendre             is:simp is:2pl
SFX tF   rendre     rissent/n'q'l'm't's'        prendre             is:simp is:3pl
SFX tF   rendre     rends/n'l'm't'              prendre             is:impe is:2sg
SFX tF   rendre     renons/n'l't'               prendre             is:impe is:1pl
SFX tF   rendre     renez/n'l'm'                prendre             is:impe is:2pl

# s'éprendre [P] | se méprendre [P] | se déprendre [P]
SFX tG Y 42
SFX tG   prendre    prendre/n'q'd'l'm't's'      prendre             is:infi
SFX tG   prendre    prenant/n'q'd'l'm't's'      prendre             is:ppre
SFX tG   prendre    pris/L'D'Q'                 prendre             is:ppas is:adj is:mas is:inv
SFX tG   prendre    prise/L'D'Q'                prendre             is:ppas is:adj is:fem is:sg
SFX tG   prendre    prises/D'Q'                 prendre             is:ppas is:adj is:fem is:pl
SFX tG   prendre    prends/j'n'q'l'm't'         prendre             is:ipre is:1sg is:2sg
SFX tG   prendre    prend/n'q'l'm't's'          prendre             is:ipre is:3sg
SFX tG   prendre    prenons/n'q'l't'            prendre             is:ipre is:1pl
SFX tG   prendre    prenez/n'q'l'm'             prendre             is:ipre is:2pl
SFX tG   prendre    prennent/n'q'l'm't's'       prendre             is:ipre is:spre is:3pl
SFX tG   prendre    prenais/j'n'q'l'm't'        prendre             is:iimp is:1sg is:2sg
SFX tG   prendre    prenait/n'q'l'm't's'        prendre             is:iimp is:3sg
SFX tG   prendre    prenions/n'q'l't'           prendre             is:iimp is:spre is:1pl
SFX tG   prendre    preniez/n'q'l'm'            prendre             is:iimp is:spre is:2pl
SFX tG   prendre    prenaient/n'q'l'm't's'      prendre             is:iimp is:3pl
SFX tG   prendre    pris/j'n'q'l'm't'           prendre             is:ipsi is:1sg is:2sg
SFX tG   prendre    prit/n'q'l'm't's'           prendre             is:ipsi is:3sg
SFX tG   prendre    prîmes/n'q'l't'             prendre             is:ipsi is:1pl
SFX tG   prendre    prîtes/n'q'l'm'             prendre             is:ipsi is:2pl
SFX tG   prendre    prirent/n'q'l'm't's'        prendre             is:ipsi is:3pl!
SFX tG   prendre    prendrai/j'n'q'l'm't'       prendre             is:ifut is:1sg
SFX tG   prendre    prendras/n'q'l'm't'         prendre             is:ifut is:2sg
SFX tG   prendre    prendra/n'q'l'm't's'        prendre             is:ifut is:3sg
SFX tG   prendre    prendrons/n'q'l't'          prendre             is:ifut is:1pl
SFX tG   prendre    prendrez/n'q'l'm'           prendre             is:ifut is:2pl
SFX tG   prendre    prendront/n'q'l'm't's'      prendre             is:ifut is:3pl!
SFX tG   prendre    prendrais/j'n'q'l'm't'      prendre             is:cond is:1sg is:2sg
SFX tG   prendre    prendrait/n'q'l'm't's'      prendre             is:cond is:3sg
SFX tG   prendre    prendrions/n'q'l't'         prendre             is:cond is:1pl
SFX tG   prendre    prendriez/n'q'l'm'          prendre             is:cond is:2pl
SFX tG   prendre    prendraient/n'q'l'm't's'    prendre             is:cond is:3pl
SFX tG   prendre    prenne/j'n'q'l'm't's'       prendre             is:spre is:1sg is:3sg
SFX tG   prendre    prennes/n'q'l'm't'          prendre             is:spre is:2sg
SFX tG   prendre    prisse/j'n'q'l'm't'         prendre             is:simp is:1sg
SFX tG   prendre    prisses/n'q'l'm't'          prendre             is:simp is:2sg
SFX tG   prendre    prît/n'q'l'm't's'           prendre             is:simp is:3sg
SFX tG   prendre    prissions/n'q'l't'          prendre             is:simp is:1pl
SFX tG   prendre    prissiez/n'q'l'm'           prendre             is:simp is:2pl
SFX tG   prendre    prissent/n'q'l'm't's'       prendre             is:simp is:3pl
SFX tG   prendre    prends/n'l'm't'             prendre             is:impe is:2sg
SFX tG   prendre    prenons/n'l't'              prendre             is:impe is:1pl
SFX tG   prendre    prenez/n'l'm'               prendre             is:impe is:2pl

# foutre [T,P] | se contrefoutre [P]
SFX tM Y 32
SFX tM   outre      outre/n'q'd'l'm't's'        foutre              is:infi
SFX tM   outre      outant/n'q'd'l'm't's'       foutre              is:ppre
SFX tM   outre      outu/L'D'Q'                 foutre              is:ppas is:adj is:mas is:sg
SFX tM   outre      outus/D'Q'                  foutre              is:ppas is:adj is:mas is:pl
SFX tM   outre      outue/L'D'Q'                foutre              is:ppas is:adj is:fem is:sg
SFX tM   outre      outues/D'Q'                 foutre              is:ppas is:adj is:fem is:pl
SFX tM   outre      ous/j'n'q'l'm't'            foutre              is:ipre is:1sg is:2sg
SFX tM   outre      out/n'q'l'm't's'            foutre              is:ipre is:3sg
SFX tM   outre      outons/n'q'l't'             foutre              is:ipre is:1pl
SFX tM   outre      outez/n'q'l'm'              foutre              is:ipre is:2pl
SFX tM   outre      outent/n'q'l'm't's'         foutre              is:ipre is:spre is:3pl
SFX tM   outre      outais/j'n'q'l'm't'         foutre              is:iimp is:1sg is:2sg
SFX tM   outre      outait/n'q'l'm't's'         foutre              is:iimp is:3sg
SFX tM   outre      outions/n'q'l't'            foutre              is:iimp is:spre is:1pl
SFX tM   outre      outiez/n'q'l'm'             foutre              is:iimp is:spre is:2pl
SFX tM   outre      outaient/n'q'l'm't's'       foutre              is:iimp is:3pl
SFX tM   outre      outrai/j'n'q'l'm't'         foutre              is:ifut is:1sg
SFX tM   outre      outras/n'q'l'm't'           foutre              is:ifut is:2sg
SFX tM   outre      outra/n'q'l'm't's'          foutre              is:ifut is:3sg
SFX tM   outre      outrons/n'q'l't'            foutre              is:ifut is:1pl
SFX tM   outre      outrez/n'q'l'm'             foutre              is:ifut is:2pl
SFX tM   outre      outront/n'q'l'm't's'        foutre              is:ifut is:3pl!
SFX tM   outre      outrais/j'n'q'l'm't'        foutre              is:cond is:1sg is:2sg
SFX tM   outre      outrait/n'q'l'm't's'        foutre              is:cond is:3sg
SFX tM   outre      outrions/n'q'l't'           foutre              is:cond is:1pl
SFX tM   outre      outriez/n'q'l'm'            foutre              is:cond is:2pl
SFX tM   outre      outraient/n'q'l'm't's'      foutre              is:cond is:3pl
SFX tM   outre      oute/j'n'q'l'm't's'         foutre              is:spre is:1sg is:3sg
SFX tM   outre      outes/n'q'l'm't'            foutre              is:spre is:2sg
SFX tM   outre      ous/n'l'm't'                foutre              is:impe is:2sg
SFX tM   outre      outons/n'l't'               foutre              is:impe is:1pl
SFX tM   outre      outez/n'l'm'                foutre              is:impe is:2pl

# tistre [T]
SFX tU Y 5
SFX tU   istre      istre/n'q'd'l'm't's'        tistre              is:infi
SFX tU   istre      issu/d'q'                   tistre              is:ppas is:adj is:mas is:sg
SFX tU   istre      issus/d'q'                  tistre              is:ppas is:adj is:mas is:pl
SFX tU   istre      issue/d'q'                  tistre              is:ppas is:adj is:fem is:sg
SFX tU   istre      issues/d'q'                 tistre              is:ppas is:adj is:fem is:pl

# verbes en -battre ---------------------------------------------------------------------------------------------------

# battre [I,T,Ti,P] | abattre [I,T,P] | combattre [I,T,Ti] | contrebattre [T] | débattre [T,P] !
# embattre [T] (Réforme 1990) | embatre [T] (Classique) | rabattre [I,T,P] | rebattre [T] | soubattre [T]
SFX uA Y 46
SFX uA   tre        tre/n'q'd'l'm't's'          tre                 is:infi
SFX uA   tre        tant/n'q'd'l'm't's'         tre                 is:ppre
SFX uA   tre        tu/L'D'Q'                   tre                 is:ppas is:adj is:mas is:sg
SFX uA   tre        tus/D'Q'                    tre                 is:ppas is:adj is:mas is:pl
SFX uA   tre        tue/L'D'Q'                  tre                 is:ppas is:adj is:fem is:sg
SFX uA   tre        tues/D'Q'                   tre                 is:ppas is:adj is:fem is:pl
SFX uA   ttre       ts/j'n'q'l'm't'             ttre                is:ipre is:1sg is:2sg
SFX uA   ttre       t/n'q'l'm't's'              ttre                is:ipre is:3sg
SFX uA   tre        ts/j'n'q'l'm't'             embatre             is:ipre is:1sg is:2sg     di:M
SFX uA   tre        t/n'q'l'm't's'              embatre             is:ipre is:3sg            di:M
SFX uA   tre        tons/n'q'l't'               tre                 is:ipre is:1pl
SFX uA   tre        tez/n'q'l'm'                tre                 is:ipre is:2pl
SFX uA   tre        tent/n'q'l'm't's'           tre                 is:ipre is:spre is:3pl
SFX uA   tre        tais/j'n'q'l'm't'           tre                 is:iimp is:1sg is:2sg
SFX uA   tre        tait/n'q'l'm't's'           tre                 is:iimp is:3sg
SFX uA   tre        tions/n'q'l't'              tre                 is:iimp is:spre is:1pl
SFX uA   tre        tiez/n'q'l'm'               tre                 is:iimp is:spre is:2pl
SFX uA   tre        taient/n'q'l'm't's'         tre                 is:iimp is:3pl
SFX uA   tre        tis/j'n'q'l'm't'            tre                 is:ipsi is:1sg is:2sg
SFX uA   tre        tit/n'q'l'm't's'            tre                 is:ipsi is:3sg
SFX uA   tre        tîmes/n'q'l't'              tre                 is:ipsi is:1pl
SFX uA   tre        tîtes/n'q'l'm'              tre                 is:ipsi is:2pl
SFX uA   tre        tirent/n'q'l'm't's'         tre                 is:ipsi is:3pl!
SFX uA   tre        trai/j'n'q'l'm't'           tre                 is:ifut is:1sg
SFX uA   tre        tras/n'q'l'm't'             tre                 is:ifut is:2sg
SFX uA   tre        tra/n'q'l'm't's'            tre                 is:ifut is:3sg
SFX uA   tre        trons/n'q'l't'              tre                 is:ifut is:1pl
SFX uA   tre        trez/n'q'l'm'               tre                 is:ifut is:2pl
SFX uA   tre        tront/n'q'l'm't's'          tre                 is:ifut is:3pl!
SFX uA   tre        trais/j'n'q'l'm't'          tre                 is:cond is:1sg is:2sg
SFX uA   tre        trait/n'q'l'm't's'          tre                 is:cond is:3sg
SFX uA   tre        trions/n'q'l't'             tre                 is:cond is:1pl
SFX uA   tre        triez/n'q'l'm'              tre                 is:cond is:2pl
SFX uA   tre        traient/n'q'l'm't's'        tre                 is:cond is:3pl
SFX uA   tre        te/j'n'q'l'm't's'           tre                 is:spre is:1sg is:3sg
SFX uA   tre        tes/n'q'l'm't'              tre                 is:spre is:2sg
SFX uA   tre        tisse/j'n'q'l'm't'          tre                 is:simp is:1sg
SFX uA   tre        tisses/n'q'l'm't'           tre                 is:simp is:2sg
SFX uA   tre        tît/n'q'l'm't's'            tre                 is:simp is:3sg
SFX uA   tre        tissions/n'q'l't'           tre                 is:simp is:1pl
SFX uA   tre        tissiez/n'q'l'm'            tre                 is:simp is:2pl
SFX uA   tre        tissent/n'q'l'm't's'        tre                 is:simp is:3pl
SFX uA   tre        s/n'l'm't'                  tre                 is:impe is:2sg
SFX uA   tre        ts/n'l'm't'                 embatre             is:impe is:2sg            di:R
SFX uA   tre        tons/n'l't'                 tre                 is:impe is:1pl
SFX uA   tre        tez/n'l'm'                  tre                 is:impe is:2pl

# s'ébattre [P]
SFX uC Y 43
SFX uC   battre     battre/n'q'd'l'm't's'       battre              is:infi
SFX uC   battre     battant/n'q'd'l'm't's'      battre              is:ppre
SFX uC   battre     battu/L'D'Q'                battre              is:ppas is:adj is:mas is:sg
SFX uC   battre     battus/D'Q'                 battre              is:ppas is:adj is:mas is:pl
SFX uC   battre     battue/L'D'Q'               battre              is:ppas is:adj is:fem is:sg
SFX uC   battre     battues/D'Q'                battre              is:ppas is:adj is:fem is:pl
SFX uC   battre     bats/j'n'q'l'm't'           battre              is:ipre is:1sg is:2sg
SFX uC   battre     bat/n'q'l'm't's'            battre              is:ipre is:3sg
SFX uC   battre     battons/n'q'l't'            battre              is:ipre is:1pl
SFX uC   battre     battez/n'q'l'm'             battre              is:ipre is:2pl
SFX uC   battre     battent/n'q'l'm't's'        battre              is:ipre is:spre is:3pl
SFX uC   battre     battais/j'n'q'l'm't'        battre              is:iimp is:1sg is:2sg
SFX uC   battre     battait/n'q'l'm't's'        battre              is:iimp is:3sg
SFX uC   battre     battions/n'q'l't'           battre              is:iimp is:spre is:1pl
SFX uC   battre     battiez/n'q'l'm'            battre              is:iimp is:spre is:2pl
SFX uC   battre     battaient/n'q'l'm't's'      battre              is:iimp is:3pl
SFX uC   battre     battis/j'n'q'l'm't'         battre              is:ipsi is:1sg is:2sg
SFX uC   battre     battit/n'q'l'm't's'         battre              is:ipsi is:3sg
SFX uC   battre     battîmes/n'q'l't'           battre              is:ipsi is:1pl
SFX uC   battre     battîtes/n'q'l'm'           battre              is:ipsi is:2pl
SFX uC   battre     battirent/n'q'l'm't's'      battre              is:ipsi is:3pl!
SFX uC   battre     battrai/j'n'q'l'm't'        battre              is:ifut is:1sg
SFX uC   battre     battras/n'q'l'm't'          battre              is:ifut is:2sg
SFX uC   battre     battra/n'q'l'm't's'         battre              is:ifut is:3sg
SFX uC   battre     battrons/n'q'l't'           battre              is:ifut is:1pl
SFX uC   battre     battrez/n'q'l'm'            battre              is:ifut is:2pl
SFX uC   battre     battront/n'q'l'm't's'       battre              is:ifut is:3pl!
SFX uC   battre     battrais/j'n'q'l'm't'       battre              is:cond is:1sg is:2sg
SFX uC   battre     battrait/n'q'l'm't's'       battre              is:cond is:3sg
SFX uC   battre     battrions/n'q'l't'          battre              is:cond is:1pl
SFX uC   battre     battriez/n'q'l'm'           battre              is:cond is:2pl
SFX uC   battre     battraient/n'q'l'm't's'     battre              is:cond is:3pl
SFX uC   battre     batte/j'n'q'l'm't's'        battre              is:spre is:1sg is:3sg
SFX uC   battre     battes/n'q'l'm't'           battre              is:spre is:2sg
SFX uC   battre     battisse/j'n'q'l'm't'       battre              is:simp is:1sg
SFX uC   battre     battisses/n'q'l'm't'        battre              is:simp is:2sg
SFX uC   battre     battît/n'q'l'm't's'         battre              is:simp is:3sg
SFX uC   battre     battissions/n'q'l't'        battre              is:simp is:1pl
SFX uC   battre     battissiez/n'q'l'm'         battre              is:simp is:2pl
SFX uC   battre     battissent/n'q'l'm't's'     battre              is:simp is:3pl
SFX uC   battre     bats/n'l'm't'               battre              is:impe is:2sg
SFX uC   battre     battons/n'l't'              battre              is:impe is:1pl
SFX uC   battre     battez/n'l'm'               battre              is:impe is:2pl

# s'entrebattre [P]
SFX uD Y 33
SFX uD   battre     battre/n'q'd'l'm't's'       battre              is:infi
SFX uD   battre     battant/n'q'd'l'm't's'      battre              is:ppre
SFX uD   battre     battu/L'D'Q'                battre              is:ppas is:adj is:mas is:sg
SFX uD   battre     battus/D'Q'                 battre              is:ppas is:adj is:mas is:pl
SFX uD   battre     battue/L'D'Q'               battre              is:ppas is:adj is:fem is:sg
SFX uD   battre     battues/D'Q'                battre              is:ppas is:adj is:fem is:pl
SFX uD   battre     bat/n'q'l'm't's'            battre              is:ipre is:3sg
SFX uD   battre     battons/n'q'l't'            battre              is:ipre is:1pl
SFX uD   battre     battez/n'q'l'm'             battre              is:ipre is:2pl
SFX uD   battre     battent/n'q'l'm't's'        battre              is:ipre is:spre is:3pl
SFX uD   battre     battait/n'q'l'm't's'        battre              is:iimp is:3sg
SFX uD   battre     battions/n'q'l't'           battre              is:iimp is:spre is:1pl
SFX uD   battre     battiez/n'q'l'm'            battre              is:iimp is:spre is:2pl
SFX uD   battre     battaient/n'q'l'm't's'      battre              is:iimp is:3pl
SFX uD   battre     battit/n'q'l'm't's'         battre              is:ipsi is:3sg
SFX uD   battre     battîmes/n'q'l't'           battre              is:ipsi is:1pl
SFX uD   battre     battîtes/n'q'l'm'           battre              is:ipsi is:2pl
SFX uD   battre     battirent/n'q'l'm't's'      battre              is:ipsi is:3pl!
SFX uD   battre     battra/n'q'l'm't's'         battre              is:ifut is:3sg
SFX uD   battre     battrons/n'q'l't'           battre              is:ifut is:1pl
SFX uD   battre     battrez/n'q'l'm'            battre              is:ifut is:2pl
SFX uD   battre     battront/n'q'l'm't's'       battre              is:ifut is:3pl!
SFX uD   battre     battrait/n'q'l'm't's'       battre              is:cond is:3sg
SFX uD   battre     battrions/n'q'l't'          battre              is:cond is:1pl
SFX uD   battre     battriez/n'q'l'm'           battre              is:cond is:2pl
SFX uD   battre     battraient/n'q'l'm't's'     battre              is:cond is:3pl
SFX uD   battre     batte/n'q'l'm't's'          battre              is:spre is:3sg
SFX uD   battre     battît/n'q'l'm't's'         battre              is:simp is:3sg
SFX uD   battre     battissions/n'q'l't'        battre              is:simp is:1pl
SFX uD   battre     battissiez/n'q'l'm'         battre              is:simp is:2pl
SFX uD   battre     battissent/n'q'l'm't's'     battre              is:simp is:3pl
SFX uD   battre     battons-nous/n'l't'         battre              is:impe is:1pl ds:+pr
SFX uD   battre     battez-vous/n'l'm'          battre              is:impe is:2pl ds:+pr

# verbes en -mettre ---------------------------------------------------------------------------------------------------

# mettre [T,P] | admettre [T] | commettre [T,P] | compromettre [I,T,P] | démettre [T,P] !
# émettre [I,T] | omettre [T] | permettre [T,P] | promettre [I,T,P] | réadmettre [T]
# remettre [T,P] | retransmettre [T] | soumettre [T,P] | transmettre [T,P]
SFX vA Y 42
SFX vA   ettre      ettre/n'q'd'l'm't's'        mettre              is:infi
SFX vA   ettre      ettant/n'q'd'l'm't's'       mettre              is:ppre
SFX vA   ettre      is/L'D'Q'                   mettre              is:ppas is:adj is:mas is:inv
SFX vA   ettre      ise/L'D'Q'                  mettre              is:ppas is:adj is:fem is:sg
SFX vA   ettre      ises/D'Q'                   mettre              is:ppas is:adj is:fem is:pl
SFX vA   ettre      ets/j'n'q'l'm't'            mettre              is:ipre is:1sg is:2sg
SFX vA   ettre      et/n'q'l'm't's'             mettre              is:ipre is:3sg
SFX vA   ettre      ettons/n'q'l't'             mettre              is:ipre is:1pl
SFX vA   ettre      ettez/n'q'l'm'              mettre              is:ipre is:2pl
SFX vA   ettre      ettent/n'q'l'm't's'         mettre              is:ipre is:spre is:3pl
SFX vA   ettre      ettais/j'n'q'l'm't'         mettre              is:iimp is:1sg is:2sg
SFX vA   ettre      ettait/n'q'l'm't's'         mettre              is:iimp is:3sg
SFX vA   ettre      ettions/n'q'l't'            mettre              is:iimp is:spre is:1pl
SFX vA   ettre      ettiez/n'q'l'm'             mettre              is:iimp is:spre is:2pl
SFX vA   ettre      ettaient/n'q'l'm't's'       mettre              is:iimp is:3pl
SFX vA   ettre      is/j'n'q'l'm't'             mettre              is:ipsi is:1sg is:2sg
SFX vA   ettre      it/n'q'l'm't's'             mettre              is:ipsi is:3sg
SFX vA   ettre      îmes/n'q'l't'               mettre              is:ipsi is:1pl
SFX vA   ettre      îtes/n'q'l'm'               mettre              is:ipsi is:2pl
SFX vA   ettre      irent/n'q'l'm't's'          mettre              is:ipsi is:3pl!
SFX vA   ettre      ettrai/j'n'q'l'm't'         mettre              is:ifut is:1sg
SFX vA   ettre      ettras/n'q'l'm't'           mettre              is:ifut is:2sg
SFX vA   ettre      ettra/n'q'l'm't's'          mettre              is:ifut is:3sg
SFX vA   ettre      ettrons/n'q'l't'            mettre              is:ifut is:1pl
SFX vA   ettre      ettrez/n'q'l'm'             mettre              is:ifut is:2pl
SFX vA   ettre      ettront/n'q'l'm't's'        mettre              is:ifut is:3pl!
SFX vA   ettre      ettrais/j'n'q'l'm't'        mettre              is:cond is:1sg is:2sg
SFX vA   ettre      ettrait/n'q'l'm't's'        mettre              is:cond is:3sg
SFX vA   ettre      ettrions/n'q'l't'           mettre              is:cond is:1pl
SFX vA   ettre      ettriez/n'q'l'm'            mettre              is:cond is:2pl
SFX vA   ettre      ettraient/n'q'l'm't's'      mettre              is:cond is:3pl
SFX vA   ettre      ette/j'n'q'l'm't's'         mettre              is:spre is:1sg is:3sg
SFX vA   ettre      ettes/n'q'l'm't'            mettre              is:spre is:2sg
SFX vA   ettre      isse/j'n'q'l'm't'           mettre              is:simp is:1sg
SFX vA   ettre      isses/n'q'l'm't'            mettre              is:simp is:2sg
SFX vA   ettre      ît/n'q'l'm't's'             mettre              is:simp is:3sg
SFX vA   ettre      issions/n'q'l't'            mettre              is:simp is:1pl
SFX vA   ettre      issiez/n'q'l'm'             mettre              is:simp is:2pl
SFX vA   ettre      issent/n'q'l'm't's'         mettre              is:simp is:3pl
SFX vA   ettre      ets/n'l'm't'                mettre              is:impe is:2sg
SFX vA   ettre      ettons/n'l't'               mettre              is:impe is:1pl
SFX vA   ettre      ettez/n'l'm'                mettre              is:impe is:2pl

# s'entremettre [P]
SFX vC Y 42
SFX vC   mettre     mettre/n'q'd'l'm't's'       mettre              is:infi
SFX vC   mettre     mettant/n'q'd'l'm't's'      mettre              is:ppre
SFX vC   mettre     mis/L'D'Q'                  mettre              is:ppas is:adj is:mas is:inv
SFX vC   mettre     mise/L'D'Q'                 mettre              is:ppas is:adj is:fem is:sg
SFX vC   mettre     mises/D'Q'                  mettre              is:ppas is:adj is:fem is:pl
SFX vC   mettre     mets/j'n'q'l'm't'           mettre              is:ipre is:1sg is:2sg
SFX vC   mettre     met/n'q'l'm't's'            mettre              is:ipre is:3sg
SFX vC   mettre     mettons/n'q'l't'            mettre              is:ipre is:1pl
SFX vC   mettre     mettez/n'q'l'm'             mettre              is:ipre is:2pl
SFX vC   mettre     mettent/n'q'l'm't's'        mettre              is:ipre is:spre is:3pl
SFX vC   mettre     mettais/j'n'q'l'm't'        mettre              is:iimp is:1sg is:2sg
SFX vC   mettre     mettait/n'q'l'm't's'        mettre              is:iimp is:3sg
SFX vC   mettre     mettions/n'q'l't'           mettre              is:iimp is:spre is:1pl
SFX vC   mettre     mettiez/n'q'l'm'            mettre              is:iimp is:spre is:2pl
SFX vC   mettre     mettaient/n'q'l'm't's'      mettre              is:iimp is:3pl
SFX vC   mettre     mis/j'n'q'l'm't'            mettre              is:ipsi is:1sg is:2sg
SFX vC   mettre     mit/n'q'l'm't's'            mettre              is:ipsi is:3sg
SFX vC   mettre     mîmes/n'q'l't'              mettre              is:ipsi is:1pl
SFX vC   mettre     mîtes/n'q'l'm'              mettre              is:ipsi is:2pl
SFX vC   mettre     mirent/n'q'l'm't's'         mettre              is:ipsi is:3pl!
SFX vC   mettre     mettrai/j'n'q'l'm't'        mettre              is:ifut is:1sg
SFX vC   mettre     mettras/n'q'l'm't'          mettre              is:ifut is:2sg
SFX vC   mettre     mettra/n'q'l'm't's'         mettre              is:ifut is:3sg
SFX vC   mettre     mettrons/n'q'l't'           mettre              is:ifut is:1pl
SFX vC   mettre     mettrez/n'q'l'm'            mettre              is:ifut is:2pl
SFX vC   mettre     mettront/n'q'l'm't's'       mettre              is:ifut is:3pl!
SFX vC   mettre     mettrais/j'n'q'l'm't'       mettre              is:cond is:1sg is:2sg
SFX vC   mettre     mettrait/n'q'l'm't's'       mettre              is:cond is:3sg
SFX vC   mettre     mettrions/n'q'l't'          mettre              is:cond is:1pl
SFX vC   mettre     mettriez/n'q'l'm'           mettre              is:cond is:2pl
SFX vC   mettre     mettraient/n'q'l'm't's'     mettre              is:cond is:3pl
SFX vC   mettre     mette/j'n'q'l'm't's'        mettre              is:spre is:1sg is:3sg
SFX vC   mettre     mettes/n'q'l'm't'           mettre              is:spre is:2sg
SFX vC   mettre     misse/j'n'q'l'm't'          mettre              is:simp is:1sg
SFX vC   mettre     misses/n'q'l'm't'           mettre              is:simp is:2sg
SFX vC   mettre     mît/n'q'l'm't's'            mettre              is:simp is:3sg
SFX vC   mettre     missions/n'q'l't'           mettre              is:simp is:1pl
SFX vC   mettre     missiez/n'q'l'm'            mettre              is:simp is:2pl
SFX vC   mettre     missent/n'q'l'm't's'        mettre              is:simp is:3pl
SFX vC   mettre     mets/n'l'm't'               mettre              is:impe is:2sg
SFX vC   mettre     mettons/n'l't'              mettre              is:impe is:1pl
SFX vC   mettre     mettez/n'l'm'               mettre              is:impe is:2pl

# verbes en -eindre ---------------------------------------------------------------------------------------------------

# geindre [I]
SFX wA Y 43
SFX wA   eindre     eindre/n'q'd'l'm't's'       eindre              is:infi
SFX wA   eindre     eignant/n'q'd'l'm't's'      eindre              is:ppre
SFX wA   eindre     eint/L'D'Q'                 eindre              is:ppas is:adj is:mas is:sg
SFX wA   eindre     eints/D'Q'                  eindre              is:ppas is:adj is:mas is:pl
SFX wA   eindre     einte/L'D'Q'                eindre              is:ppas is:adj is:fem is:sg
SFX wA   eindre     eintes/D'Q'                 eindre              is:ppas is:adj is:fem is:pl
SFX wA   eindre     eins/j'n'q'l'm't'           eindre              is:ipre is:1sg is:2sg
SFX wA   eindre     eint/n'q'l'm't's'           eindre              is:ipre is:3sg
SFX wA   eindre     eignons/n'q'l't'            eindre              is:ipre is:1pl
SFX wA   eindre     eignez/n'q'l'm'             eindre              is:ipre is:2pl
SFX wA   eindre     eignent/n'q'l'm't's'        eindre              is:ipre is:spre is:3pl
SFX wA   eindre     eignais/j'n'q'l'm't'        eindre              is:iimp is:1sg is:2sg
SFX wA   eindre     eignait/n'q'l'm't's'        eindre              is:iimp is:3sg
SFX wA   eindre     eignions/n'q'l't'           eindre              is:iimp is:spre is:1pl
SFX wA   eindre     eigniez/n'q'l'm'            eindre              is:iimp is:spre is:2pl
SFX wA   eindre     eignaient/n'q'l'm't's'      eindre              is:iimp is:3pl
SFX wA   eindre     eignis/j'n'q'l'm't'         eindre              is:ipsi is:1sg is:2sg
SFX wA   eindre     eignit/n'q'l'm't's'         eindre              is:ipsi is:3sg
SFX wA   eindre     eignîmes/n'q'l't'           eindre              is:ipsi is:1pl
SFX wA   eindre     eignîtes/n'q'l'm'           eindre              is:ipsi is:2pl
SFX wA   eindre     eignirent/n'q'l'm't's'      eindre              is:ipsi is:3pl!
SFX wA   eindre     eindrai/j'n'q'l'm't'        eindre              is:ifut is:1sg
SFX wA   eindre     eindras/n'q'l'm't'          eindre              is:ifut is:2sg
SFX wA   eindre     eindra/n'q'l'm't's'         eindre              is:ifut is:3sg
SFX wA   eindre     eindrons/n'q'l't'           eindre              is:ifut is:1pl
SFX wA   eindre     eindrez/n'q'l'm'            eindre              is:ifut is:2pl
SFX wA   eindre     eindront/n'q'l'm't's'       eindre              is:ifut is:3pl!
SFX wA   eindre     eindrais/j'n'q'l'm't'       eindre              is:cond is:1sg is:2sg
SFX wA   eindre     eindrait/n'q'l'm't's'       eindre              is:cond is:3sg
SFX wA   eindre     eindrions/n'q'l't'          eindre              is:cond is:1pl
SFX wA   eindre     eindriez/n'q'l'm'           eindre              is:cond is:2pl
SFX wA   eindre     eindraient/n'q'l'm't's'     eindre              is:cond is:3pl
SFX wA   eindre     eigne/j'n'q'l'm't's'        eindre              is:spre is:1sg is:3sg
SFX wA   eindre     eignes/n'q'l'm't'           eindre              is:spre is:2sg
SFX wA   eindre     eignisse/j'n'q'l'm't'       eindre              is:simp is:1sg
SFX wA   eindre     eignisses/n'q'l'm't'        eindre              is:simp is:2sg
SFX wA   eindre     eignît/n'q'l'm't's'         eindre              is:simp is:3sg
SFX wA   eindre     eignissions/n'q'l't'        eindre              is:simp is:1pl
SFX wA   eindre     eignissiez/n'q'l'm'         eindre              is:simp is:2pl
SFX wA   eindre     eignissent/n'q'l'm't's'     eindre              is:simp is:3pl
SFX wA   eindre     eins/n'l'm't'               eindre              is:impe is:2sg
SFX wA   eindre     eignons/n'l't'              eindre              is:impe is:1pl
SFX wA   eindre     eignez/n'l'm'               eindre              is:impe is:2pl

# peindre [I,T,P] | dépeindre [T] | repeindre [I,T] | astreindre [T,P] | étreindre [T,P] | restreindre [T,P] !
# atteindre [T,Ti] | teindre [T,P] | déteindre [I,T] | éteindre [T,P] | reteindre [T]
# ceindre [T,P] | enceindre [T] | empreindre [T,P] | enfreindre [T] | feindre [I,T]
# oindre [T] | adjoindre [T,P] | conjoindre [T] | disjoindre [T,P] | enjoindre [T]
# joindre [I,T] | rejoindre [T,P] | poindre [I]
SFX wB Y 43
SFX wB   indre      indre/n'q'd'l'm't's'        indre               is:infi
SFX wB   indre      ignant/n'q'd'l'm't's'       indre               is:ppre
SFX wB   indre      int/L'D'Q'                  indre               is:ppas is:adj is:mas is:sg
SFX wB   indre      ints/D'Q'                   indre               is:ppas is:adj is:mas is:pl
SFX wB   indre      inte/L'D'Q'                 indre               is:ppas is:adj is:fem is:sg
SFX wB   indre      intes/D'Q'                  indre               is:ppas is:adj is:fem is:pl
SFX wB   indre      ins/j'n'q'l'm't'            indre               is:ipre is:1sg is:2sg
SFX wB   indre      int/n'q'l'm't's'            indre               is:ipre is:3sg
SFX wB   indre      ignons/n'q'l't'             indre               is:ipre is:1pl
SFX wB   indre      ignez/n'q'l'm'              indre               is:ipre is:2pl
SFX wB   indre      ignent/n'q'l'm't's'         indre               is:ipre is:spre is:3pl
SFX wB   indre      ignais/j'n'q'l'm't'         indre               is:iimp is:1sg is:2sg
SFX wB   indre      ignait/n'q'l'm't's'         indre               is:iimp is:3sg
SFX wB   indre      ignions/n'q'l't'            indre               is:iimp is:spre is:1pl
SFX wB   indre      igniez/n'q'l'm'             indre               is:iimp is:spre is:2pl
SFX wB   indre      ignaient/n'q'l'm't's'       indre               is:iimp is:3pl
SFX wB   indre      ignis/j'n'q'l'm't'          indre               is:ipsi is:1sg is:2sg
SFX wB   indre      ignit/n'q'l'm't's'          indre               is:ipsi is:3sg
SFX wB   indre      ignîmes/n'q'l't'            indre               is:ipsi is:1pl
SFX wB   indre      ignîtes/n'q'l'm'            indre               is:ipsi is:2pl
SFX wB   indre      ignirent/n'q'l'm't's'       indre               is:ipsi is:3pl!
SFX wB   indre      indrai/j'n'q'l'm't'         indre               is:ifut is:1sg
SFX wB   indre      indras/n'q'l'm't'           indre               is:ifut is:2sg
SFX wB   indre      indra/n'q'l'm't's'          indre               is:ifut is:3sg
SFX wB   indre      indrons/n'q'l't'            indre               is:ifut is:1pl
SFX wB   indre      indrez/n'q'l'm'             indre               is:ifut is:2pl
SFX wB   indre      indront/n'q'l'm't's'        indre               is:ifut is:3pl!
SFX wB   indre      indrais/j'n'q'l'm't'        indre               is:cond is:1sg is:2sg
SFX wB   indre      indrait/n'q'l'm't's'        indre               is:cond is:3sg
SFX wB   indre      indrions/n'q'l't'           indre               is:cond is:1pl
SFX wB   indre      indriez/n'q'l'm'            indre               is:cond is:2pl
SFX wB   indre      indraient/n'q'l'm't's'      indre               is:cond is:3pl
SFX wB   indre      igne/j'n'q'l'm't's'         indre               is:spre is:1sg is:3sg
SFX wB   indre      ignes/n'q'l'm't'            indre               is:spre is:2sg
SFX wB   indre      ignisse/j'n'q'l'm't'        indre               is:simp is:1sg
SFX wB   indre      ignisses/n'q'l'm't'         indre               is:simp is:2sg
SFX wB   indre      ignît/n'q'l'm't's'          indre               is:simp is:3sg
SFX wB   indre      ignissions/n'q'l't'         indre               is:simp is:1pl
SFX wB   indre      ignissiez/n'q'l'm'          indre               is:simp is:2pl
SFX wB   indre      ignissent/n'q'l'm't's'      indre               is:simp is:3pl
SFX wB   indre      ins/n'l'm't'                indre               is:impe is:2sg
SFX wB   indre      ignons/n'l't'               indre               is:impe is:1pl
SFX wB   indre      ignez/n'l'm'                indre               is:impe is:2pl

# faire [I,T,P] | contrefaire [T] | défaire [T,P] | parfaire [T] | redéfaire [T]
# refaire [T,P] | satisfaire [T,Ti,P] | surfaire [T]
SFX wD Y 46
SFX wD   aire       aire/n'q'd'l'm't's'         faire               is:infi
SFX wD   aire       aisant/n'q'd'l'm't's'       faire               is:ppre
SFX wD   aire       ait/L'D'Q'                  faire               is:ppas is:adj is:mas is:sg
SFX wD   aire       aits/D'Q'                   faire               is:ppas is:adj is:mas is:pl
SFX wD   aire       aite/L'D'Q'                 faire               is:ppas is:adj is:fem is:sg
SFX wD   aire       aites/D'Q'                  faire               is:ppas is:adj is:fem is:pl
SFX wD   aire       ais/j'n'q'l'm't'            faire               is:ipre is:1sg is:2sg
SFX wD   aire       ait/n'q'l'm't's'            faire               is:ipre is:3sg
SFX wD   aire       aisons/n'q'l't'             faire               is:ipre is:1pl
SFX wD   aire       aites/n'q'l'm'              faire               is:ipre is:2pl
SFX wD   aire       ont/n'q'l'm't's'            faire               is:ipre is:3pl!
SFX wD   aire       aisais/j'n'q'l'm't'         faire               is:iimp is:1sg is:2sg
SFX wD   aire       aisait/n'q'l'm't's'         faire               is:iimp is:3sg
SFX wD   aire       aisions/n'q'l't'            faire               is:iimp is:1pl
SFX wD   aire       aisiez/n'q'l'm'             faire               is:iimp is:2pl
SFX wD   aire       aisaient/n'q'l'm't's'       faire               is:iimp is:3pl
SFX wD   aire       is/j'n'q'l'm't'             faire               is:ipsi is:1sg is:2sg
SFX wD   aire       it/n'q'l'm't's'             faire               is:ipsi is:3sg
SFX wD   aire       îmes/n'q'l't'               faire               is:ipsi is:1pl
SFX wD   aire       îtes/n'q'l'm'               faire               is:ipsi is:2pl
SFX wD   aire       irent/n'q'l'm't's'          faire               is:ipsi is:3pl!
SFX wD   aire       erai/j'n'q'l'm't'           faire               is:ifut is:1sg
SFX wD   aire       eras/n'q'l'm't'             faire               is:ifut is:2sg
SFX wD   aire       era/n'q'l'm't's'            faire               is:ifut is:3sg
SFX wD   aire       erons/n'q'l't'              faire               is:ifut is:1pl
SFX wD   aire       erez/n'q'l'm'               faire               is:ifut is:2pl
SFX wD   aire       eront/n'q'l'm't's'          faire               is:ifut is:3pl!
SFX wD   aire       erais/j'n'q'l'm't'          faire               is:cond is:1sg is:2sg
SFX wD   aire       erait/n'q'l'm't's'          faire               is:cond is:3sg
SFX wD   aire       erions/n'q'l't'             faire               is:cond is:1pl
SFX wD   aire       eriez/n'q'l'm'              faire               is:cond is:2pl
SFX wD   aire       eraient/n'q'l'm't's'        faire               is:cond is:3pl
SFX wD   aire       asse/j'n'q'l'm't's'         faire               is:spre is:1sg is:3sg
SFX wD   aire       asses/n'q'l'm't'            faire               is:spre is:2sg
SFX wD   aire       assions/n'q'l't'            faire               is:spre is:1pl
SFX wD   aire       assiez/n'q'l'm'             faire               is:spre is:2pl
SFX wD   aire       assent/n'q'l'm't's'         faire               is:spre is:3pl
SFX wD   aire       isse/j'n'q'l'm't'           faire               is:simp is:1sg
SFX wD   aire       isses/n'q'l'm't'            faire               is:simp is:2sg
SFX wD   aire       ît/n'q'l'm't's'             faire               is:simp is:3sg
SFX wD   aire       issions/n'q'l't'            faire               is:simp is:1pl
SFX wD   aire       issiez/n'q'l'm'             faire               is:simp is:2pl
SFX wD   aire       issent/n'q'l'm't's'         faire               is:simp is:3pl
SFX wD   aire       ais/n'l'm't'                faire               is:impe is:2sg
SFX wD   aire       aisons/n'l't'               faire               is:impe is:1pl
SFX wD   aire       aites/n'l'm'                faire               is:impe is:2pl

# forfaire [I,T,Ti]
SFX wF Y 14
SFX wF   faire      faire/n'q'd'l'm't's'        faire               is:infi
SFX wF   faire      faisant/n'q'd'l'm't's'      faire               is:ppre
SFX wF   faire      fait/d'q'                   faire               is:ppas is:adj is:mas is:sg
SFX wF   faire      faits/d'q'                  faire               is:ppas is:adj is:mas is:pl
SFX wF   faire      faite/d'q'                  faire               is:ppas is:adj is:fem is:sg
SFX wF   faire      faites/d'q'                 faire               is:ppas is:adj is:fem is:pl
SFX wF   faire      fais/j'n'q'l'm't'           faire               is:ipre is:1sg is:2sg
SFX wF   faire      fait/n'q'l'm't's'           faire               is:ipre is:3sg
SFX wF   faire      faisons/n'q'l't'            faire               is:ipre is:1pl
SFX wF   faire      faites/n'q'l'm'             faire               is:ipre is:2pl
SFX wF   faire      font/n'q'l'm't's'           faire               is:ipre is:3pl!
SFX wF   faire      fais/n'l'm't'               faire               is:impe is:2sg
SFX wF   faire      faisons/n'l't'              faire               is:impe is:1pl
SFX wF   faire      faites/n'l'm'               faire               is:impe is:2pl

# stupéfaire [T]
SFX wG Y 6
SFX wG   aire       aire/n'q'd'l'm't's'         faire               is:infi
SFX wG   aire       aisant/n'q'd'l'm't's'       faire               is:ppre
SFX wG   aire       ait/L'D'Q'                  faire               is:ppas is:adj is:mas is:sg
SFX wG   aire       aits/D'Q'                   faire               is:ppas is:adj is:mas is:pl
SFX wG   aire       aite/L'D'Q'                 faire               is:ppas is:adj is:fem is:sg
SFX wG   aire       aites/D'Q'                  faire               is:ppas is:adj is:fem is:pl

# méfaire [I] (seulement à l'infinitif)
# malfaire [I] (seulement à l'infinitif)

# traire [T] | abstraire [T,P] | distraire [I,T,P] | extraire [T,P] | retraire [T] | soustraire [T,P]
SFX wL Y 32
SFX wL   raire      raire/n'q'd'l'm't's'        traire              is:infi
SFX wL   raire      rayant/n'q'd'l'm't's'       traire              is:ppre
SFX wL   raire      rait/L'D'Q'                 traire              is:ppas is:adj is:mas is:sg
SFX wL   raire      raits/D'Q'                  traire              is:ppas is:adj is:mas is:pl
SFX wL   raire      raite/L'D'Q'                traire              is:ppas is:adj is:fem is:sg
SFX wL   raire      raites/D'Q'                 traire              is:ppas is:adj is:fem is:pl
SFX wL   raire      rais/j'n'q'l'm't'           traire              is:ipre is:1sg is:2sg
SFX wL   raire      rait/n'q'l'm't's'           traire              is:ipre is:3sg
SFX wL   raire      rayons/n'q'l't'             traire              is:ipre is:1pl
SFX wL   raire      rayez/n'q'l'm'              traire              is:ipre is:2pl
SFX wL   raire      raient/n'q'l'm't's'         traire              is:ipre is:spre is:3pl
SFX wL   raire      rayais/j'n'q'l'm't'         traire              is:iimp is:1sg is:2sg
SFX wL   raire      rayait/n'q'l'm't's'         traire              is:iimp is:3sg
SFX wL   raire      rayions/n'q'l't'            traire              is:iimp is:spre is:1pl
SFX wL   raire      rayiez/n'q'l'm'             traire              is:iimp is:spre is:2pl
SFX wL   raire      rayaient/n'q'l'm't's'       traire              is:iimp is:3pl
SFX wL   raire      rairai/j'n'q'l'm't'         traire              is:ifut is:1sg
SFX wL   raire      rairas/n'q'l'm't'           traire              is:ifut is:2sg
SFX wL   raire      raira/n'q'l'm't's'          traire              is:ifut is:3sg
SFX wL   raire      rairons/n'q'l't'            traire              is:ifut is:1pl
SFX wL   raire      rairez/n'q'l'm'             traire              is:ifut is:2pl
SFX wL   raire      rairont/n'q'l'm't's'        traire              is:ifut is:3pl!
SFX wL   raire      rairais/j'n'q'l'm't'        traire              is:cond is:1sg is:2sg
SFX wL   raire      rairait/n'q'l'm't's'        traire              is:cond is:3sg
SFX wL   raire      rairions/n'q'l't'           traire              is:cond is:1pl
SFX wL   raire      rairiez/n'q'l'm'            traire              is:cond is:2pl
SFX wL   raire      rairaient/n'q'l'm't's'      traire              is:cond is:3pl
SFX wL   raire      raie/j'n'q'l'm't's'         traire              is:spre is:1sg is:3sg
SFX wL   raire      raies/n'q'l'm't'            traire              is:spre is:2sg
SFX wL   raire      rais/n'l'm't'               traire              is:impe is:2sg
SFX wL   raire      rayons/n'l't'               traire              is:impe is:1pl
SFX wL   raire      rayez/n'l'm'                traire              is:impe is:2pl

# braire [I,T] | raire [I] (équivalent du verbe réer)
SFX wM Y 29
SFX wM   aire       aire/n'q'd'l'm't's'         raire               is:infi
SFX wM   aire       ayant/n'q'd'l'm't's'        raire               is:ppre
SFX wM   aire       ait/d'q'                    raire               is:ppas is:epi is:inv
SFX wM   aire       ais/j'n'q'l'm't'            raire               is:ipre is:1sg is:2sg
SFX wM   aire       ait/n'q'l'm't's'            raire               is:ipre is:3sg
SFX wM   aire       ayons/n'q'l't'              raire               is:ipre is:1pl
SFX wM   aire       ayez/n'q'l'm'               raire               is:ipre is:2pl
SFX wM   aire       aient/n'q'l'm't's'          raire               is:ipre is:spre is:3pl
SFX wM   aire       ayais/j'n'q'l'm't'          raire               is:iimp is:1sg is:2sg
SFX wM   aire       ayait/n'q'l'm't's'          raire               is:iimp is:3sg
SFX wM   aire       ayions/n'q'l't'             raire               is:iimp is:spre is:1pl
SFX wM   aire       ayiez/n'q'l'm'              raire               is:iimp is:spre is:2pl
SFX wM   aire       ayaient/n'q'l'm't's'        raire               is:iimp is:3pl
SFX wM   aire       airai/j'n'q'l'm't'          raire               is:ifut is:1sg
SFX wM   aire       airas/n'q'l'm't'            raire               is:ifut is:2sg
SFX wM   aire       aira/n'q'l'm't's'           raire               is:ifut is:3sg
SFX wM   aire       airons/n'q'l't'             raire               is:ifut is:1pl
SFX wM   aire       airez/n'q'l'm'              raire               is:ifut is:2pl
SFX wM   aire       airont/n'q'l'm't's'         raire               is:ifut is:3pl!
SFX wM   aire       airais/j'n'q'l'm't'         raire               is:cond is:1sg is:2sg
SFX wM   aire       airait/n'q'l'm't's'         raire               is:cond is:3sg
SFX wM   aire       airions/n'q'l't'            raire               is:cond is:1pl
SFX wM   aire       airiez/n'q'l'm'             raire               is:cond is:2pl
SFX wM   aire       airaient/n'q'l'm't's'       raire               is:cond is:3pl
SFX wM   aire       aie/j'n'q'l'm't's'          raire               is:spre is:1sg is:3sg
SFX wM   aire       aies/n'q'l'm't'             raire               is:spre is:2sg
SFX wM   aire       ais/n'l'm't'                raire               is:impe is:2sg
SFX wM   aire       ayons/n'l't'                raire               is:impe is:1pl
SFX wM   aire       ayez/n'l'm'                 raire               is:impe is:2pl

# plaire [I,Ti,P] | complaire [Ti,P] | déplaire [Ti,P] | taire [T,P]
SFX wN Y 41
SFX wN   aire       aire/n'q'd'l'm't's'         aire                is:infi
SFX wN   aire       aisant/n'q'd'l'm't's'       aire                is:ppre
SFX wN   aire       ais/j'n'q'l'm't'            aire                is:ipre is:1sg is:2sg
SFX wN   aire       ait/n'q'l'm't's'            taire               is:ipre is:3sg
SFX wN   aire       aît/n'q'l'm't's'            plaire              is:ipre is:3sg            di:M
SFX wN   aire       ait/n'q'l'm't's'            plaire              is:ipre is:3sg            di:R
SFX wN   aire       aisons/n'q'l't'             aire                is:ipre is:1pl
SFX wN   aire       aisez/n'q'l'm'              aire                is:ipre is:2pl
SFX wN   aire       aisent/n'q'l'm't's'         aire                is:ipre is:spre is:3pl
SFX wN   aire       aisais/j'n'q'l'm't'         aire                is:iimp is:1sg is:2sg
SFX wN   aire       aisait/n'q'l'm't's'         aire                is:iimp is:3sg
SFX wN   aire       aisions/n'q'l't'            aire                is:iimp is:spre is:1pl
SFX wN   aire       aisiez/n'q'l'm'             aire                is:iimp is:spre is:2pl
SFX wN   aire       aisaient/n'q'l'm't's'       aire                is:iimp is:3pl
SFX wN   aire       us/j'n'q'l'm't'             aire                is:ipsi is:1sg is:2sg
SFX wN   aire       ut/n'q'l'm't's'             aire                is:ipsi is:3sg
SFX wN   aire       ûmes/n'q'l't'               aire                is:ipsi is:1pl
SFX wN   aire       ûtes/n'q'l'm'               aire                is:ipsi is:2pl
SFX wN   aire       urent/n'q'l'm't's'          aire                is:ipsi is:3pl!
SFX wN   aire       airai/j'n'q'l'm't'          aire                is:ifut is:1sg
SFX wN   aire       airas/n'q'l'm't'            aire                is:ifut is:2sg
SFX wN   aire       aira/n'q'l'm't's'           aire                is:ifut is:3sg
SFX wN   aire       airons/n'q'l't'             aire                is:ifut is:1pl
SFX wN   aire       airez/n'q'l'm'              aire                is:ifut is:2pl
SFX wN   aire       airont/n'q'l'm't's'         aire                is:ifut is:3pl!
SFX wN   aire       airais/j'n'q'l'm't'         aire                is:cond is:1sg is:2sg
SFX wN   aire       airait/n'q'l'm't's'         aire                is:cond is:3sg
SFX wN   aire       airions/n'q'l't'            aire                is:cond is:1pl
SFX wN   aire       airiez/n'q'l'm'             aire                is:cond is:2pl
SFX wN   aire       airaient/n'q'l'm't's'       aire                is:cond is:3pl
SFX wN   aire       aise/j'n'q'l'm't's'         aire                is:spre is:1sg is:3sg
SFX wN   aire       aises/n'q'l'm't'            aire                is:spre is:2sg
SFX wN   aire       usse/j'n'q'l'm't'           aire                is:simp is:1sg
SFX wN   aire       usses/n'q'l'm't'            aire                is:simp is:2sg
SFX wN   aire       ût/n'q'l'm't's'             aire                is:simp is:3sg
SFX wN   aire       ussions/n'q'l't'            aire                is:simp is:1pl
SFX wN   aire       ussiez/n'q'l'm'             aire                is:simp is:2pl
SFX wN   aire       ussent/n'q'l'm't's'         aire                is:simp is:3pl
SFX wN   aire       ais/n'l'm't'                aire                is:impe is:2sg
SFX wN   aire       aisons/n'l't'               aire                is:impe is:1pl
SFX wN   aire       aisez/n'l'm'                aire                is:impe is:2pl

# craindre [I,T] | contraindre [T,P] | plaindre [T,P]
SFX wO Y 43
SFX wO   aindre     aindre/n'q'd'l'm't's'       aindre              is:infi
SFX wO   aindre     aignant/n'q'd'l'm't's'      aindre              is:ppre
SFX wO   aindre     aint/L'D'Q'                 aindre              is:ppas is:adj is:mas is:sg
SFX wO   aindre     aints/D'Q'                  aindre              is:ppas is:adj is:mas is:pl
SFX wO   aindre     ainte/L'D'Q'                aindre              is:ppas is:adj is:fem is:sg
SFX wO   aindre     aintes/D'Q'                 aindre              is:ppas is:adj is:fem is:pl
SFX wO   aindre     ains/j'n'q'l'm't'           aindre              is:ipre is:1sg is:2sg
SFX wO   aindre     aint/n'q'l'm't's'           aindre              is:ipre is:3sg
SFX wO   aindre     aignons/n'q'l't'            aindre              is:ipre is:1pl
SFX wO   aindre     aignez/n'q'l'm'             aindre              is:ipre is:2pl
SFX wO   aindre     aignent/n'q'l'm't's'        aindre              is:ipre is:spre is:3pl
SFX wO   aindre     aignais/j'n'q'l'm't'        aindre              is:iimp is:1sg is:2sg
SFX wO   aindre     aignait/n'q'l'm't's'        aindre              is:iimp is:3sg
SFX wO   aindre     aignions/n'q'l't'           aindre              is:iimp is:spre is:1pl
SFX wO   aindre     aigniez/n'q'l'm'            aindre              is:iimp is:spre is:2pl
SFX wO   aindre     aignaient/n'q'l'm't's'      aindre              is:iimp is:3pl
SFX wO   aindre     aignis/j'n'q'l'm't'         aindre              is:ipsi is:1sg is:2sg
SFX wO   aindre     aignit/n'q'l'm't's'         aindre              is:ipsi is:3sg
SFX wO   aindre     aignîmes/n'q'l't'           aindre              is:ipsi is:1pl
SFX wO   aindre     aignîtes/n'q'l'm'           aindre              is:ipsi is:2pl
SFX wO   aindre     aignirent/n'q'l'm't's'      aindre              is:ipsi is:3pl!
SFX wO   aindre     aindrai/j'n'q'l'm't'        aindre              is:ifut is:1sg
SFX wO   aindre     aindras/n'q'l'm't'          aindre              is:ifut is:2sg
SFX wO   aindre     aindra/n'q'l'm't's'         aindre              is:ifut is:3sg
SFX wO   aindre     aindrons/n'q'l't'           aindre              is:ifut is:1pl
SFX wO   aindre     aindrez/n'q'l'm'            aindre              is:ifut is:2pl
SFX wO   aindre     aindront/n'q'l'm't's'       aindre              is:ifut is:3pl!
SFX wO   aindre     aindrais/j'n'q'l'm't'       aindre              is:cond is:1sg is:2sg
SFX wO   aindre     aindrait/n'q'l'm't's'       aindre              is:cond is:3sg
SFX wO   aindre     aindrions/n'q'l't'          aindre              is:cond is:1pl
SFX wO   aindre     aindriez/n'q'l'm'           aindre              is:cond is:2pl
SFX wO   aindre     aindraient/n'q'l'm't's'     aindre              is:cond is:3pl
SFX wO   aindre     aigne/j'n'q'l'm't's'        aindre              is:spre is:1sg is:3sg
SFX wO   aindre     aignes/n'q'l'm't'           aindre              is:spre is:2sg
SFX wO   aindre     aignisse/j'n'q'l'm't'       aindre              is:simp is:1sg
SFX wO   aindre     aignisses/n'q'l'm't'        aindre              is:simp is:2sg
SFX wO   aindre     aignît/n'q'l'm't's'         aindre              is:simp is:3sg
SFX wO   aindre     aignissions/n'q'l't'        aindre              is:simp is:1pl
SFX wO   aindre     aignissiez/n'q'l'm'         aindre              is:simp is:2pl
SFX wO   aindre     aignissent/n'q'l'm't's'     aindre              is:simp is:3pl
SFX wO   aindre     ains/n'l'm't'               aindre              is:impe is:2sg
SFX wO   aindre     aignons/n'l't'              aindre              is:impe is:1pl
SFX wO   aindre     aignez/n'l'm'               aindre              is:impe is:2pl

# vaincre [I,T,P] | convaincre [I,T,P]
SFX wP Y 43
SFX wP   aincre     aincre/n'q'd'l'm't's'       vaincre             is:infi
SFX wP   aincre     ainquant/n'q'd'l'm't's'     vaincre             is:ppre
SFX wP   aincre     aincu/L'D'Q'                vaincre             is:ppas is:adj is:mas is:sg
SFX wP   aincre     aincus/D'Q'                 vaincre             is:ppas is:adj is:mas is:pl
SFX wP   aincre     aincue/L'D'Q'               vaincre             is:ppas is:adj is:fem is:sg
SFX wP   aincre     aincues/D'Q'                vaincre             is:ppas is:adj is:fem is:pl
SFX wP   aincre     aincs/j'n'q'l'm't'          vaincre             is:ipre is:1sg is:2sg
SFX wP   aincre     ainc/n'q'l'm't's'           vaincre             is:ipre is:3sg
SFX wP   aincre     ainquons/n'q'l't'           vaincre             is:ipre is:1pl
SFX wP   aincre     ainquez/n'q'l'm'            vaincre             is:ipre is:2pl
SFX wP   aincre     ainquent/n'q'l'm't's'       vaincre             is:ipre is:spre is:3pl
SFX wP   aincre     ainquais/j'n'q'l'm't'       vaincre             is:iimp is:1sg is:2sg
SFX wP   aincre     ainquait/n'q'l'm't's'       vaincre             is:iimp is:3sg
SFX wP   aincre     ainquions/n'q'l't'          vaincre             is:iimp is:spre is:1pl
SFX wP   aincre     ainquiez/n'q'l'm'           vaincre             is:iimp is:spre is:2pl
SFX wP   aincre     ainquaient/n'q'l'm't's'     vaincre             is:iimp is:3pl
SFX wP   aincre     ainquis/j'n'q'l'm't'        vaincre             is:ipsi is:1sg is:2sg
SFX wP   aincre     ainquit/n'q'l'm't's'        vaincre             is:ipsi is:3sg
SFX wP   aincre     ainquîmes/n'q'l't'          vaincre             is:ipsi is:1pl
SFX wP   aincre     ainquîtes/n'q'l'm'          vaincre             is:ipsi is:2pl
SFX wP   aincre     ainquirent/n'q'l'm't's'     vaincre             is:ipsi is:3pl!
SFX wP   aincre     aincrai/j'n'q'l'm't'        vaincre             is:ifut is:1sg
SFX wP   aincre     aincras/n'q'l'm't'          vaincre             is:ifut is:2sg
SFX wP   aincre     aincra/n'q'l'm't's'         vaincre             is:ifut is:3sg
SFX wP   aincre     aincrons/n'q'l't'           vaincre             is:ifut is:1pl
SFX wP   aincre     aincrez/n'q'l'm'            vaincre             is:ifut is:2pl
SFX wP   aincre     aincront/n'q'l'm't's'       vaincre             is:ifut is:3pl!
SFX wP   aincre     aincrais/j'n'q'l'm't'       vaincre             is:cond is:1sg is:2sg
SFX wP   aincre     aincrait/n'q'l'm't's'       vaincre             is:cond is:3sg
SFX wP   aincre     aincrions/n'q'l't'          vaincre             is:cond is:1pl
SFX wP   aincre     aincriez/n'q'l'm'           vaincre             is:cond is:2pl
SFX wP   aincre     aincraient/n'q'l'm't's'     vaincre             is:cond is:3pl
SFX wP   aincre     ainque/j'n'q'l'm't's'       vaincre             is:spre is:1sg is:3sg
SFX wP   aincre     ainques/n'q'l'm't'          vaincre             is:spre is:2sg
SFX wP   aincre     ainquisse/j'n'q'l'm't'      vaincre             is:simp is:1sg
SFX wP   aincre     ainquisses/n'q'l'm't'       vaincre             is:simp is:2sg
SFX wP   aincre     ainquît/n'q'l'm't's'        vaincre             is:simp is:3sg
SFX wP   aincre     ainquissions/n'q'l't'       vaincre             is:simp is:1pl
SFX wP   aincre     ainquissiez/n'q'l'm'        vaincre             is:simp is:2pl
SFX wP   aincre     ainquissent/n'q'l'm't's'    vaincre             is:simp is:3pl
SFX wP   aincre     aincs/n'l'm't'              vaincre             is:impe is:2sg
SFX wP   aincre     ainquons/n'l't'             vaincre             is:impe is:1pl
SFX wP   aincre     ainquez/n'l'm'              vaincre             is:impe is:2pl

# paraître [I] | apparaître [I,Ti] | comparaître [I] | disparaître [I] | réapparaître [I]
# recomparaître [I] | reparaître [I] | transparaître [I]
# connaître [T,P] | méconnaître [T,P] | reconnaître [T,P]
# + toutes les formes de la réforme de 1990, pas d’accent circonflexe
SFX wQ Y 72
SFX wQ   tre        tre/n'q'd'l'm't's'          tre                 is:infi
SFX wQ   aître      aissant/n'q'd'l'm't's'      aître               is:ppre                   di:M
SFX wQ   aitre      aissant/n'q'd'l'm't's'      aitre               is:ppre                   di:R
SFX wQ   aître      ais/j'n'q'l'm't'            aître               is:ipre is:1sg is:2sg     di:M
SFX wQ   aître      aît/n'q'l'm't's'            aître               is:ipre is:3sg            di:M
SFX wQ   aître      aissons/n'q'l't'            aître               is:ipre is:1pl            di:M
SFX wQ   aître      aissez/n'q'l'm'             aître               is:ipre is:2pl            di:M
SFX wQ   aître      aissent/n'q'l'm't's'        aître               is:ipre is:spre is:3pl    di:M
SFX wQ   aitre      ais/j'n'q'l'm't'            aitre               is:ipre is:1sg is:2sg     di:R
SFX wQ   aitre      ait/n'q'l'm't's'            aitre               is:ipre is:3sg            di:R
SFX wQ   aitre      aissons/n'q'l't'            aitre               is:ipre is:1pl            di:R
SFX wQ   aitre      aissez/n'q'l'm'             aitre               is:ipre is:2pl            di:R
SFX wQ   aitre      aissent/n'q'l'm't's'        aitre               is:ipre is:spre is:3pl    di:R
SFX wQ   aître      aissais/j'n'q'l'm't'        aître               is:iimp is:1sg is:2sg     di:M
SFX wQ   aître      aissait/n'q'l'm't's'        aître               is:iimp is:3sg            di:M
SFX wQ   aître      aissions/n'q'l't'           aître               is:iimp is:spre is:1pl    di:M
SFX wQ   aître      aissiez/n'q'l'm'            aître               is:iimp is:spre is:2pl    di:M
SFX wQ   aître      aissaient/n'q'l'm't's'      aître               is:iimp is:3pl            di:M
SFX wQ   aitre      aissais/j'n'q'l'm't'        aitre               is:iimp is:1sg is:2sg     di:R
SFX wQ   aitre      aissait/n'q'l'm't's'        aitre               is:iimp is:3sg            di:R
SFX wQ   aitre      aissions/n'q'l't'           aitre               is:iimp is:spre is:1pl    di:R
SFX wQ   aitre      aissiez/n'q'l'm'            aitre               is:iimp is:spre is:2pl    di:R
SFX wQ   aitre      aissaient/n'q'l'm't's'      aitre               is:iimp is:3pl            di:R
SFX wQ   aître      us/j'n'q'l'm't'             aître               is:ipsi is:1sg is:2sg     di:M
SFX wQ   aître      ut/n'q'l'm't's'             aître               is:ipsi is:3sg            di:M
SFX wQ   aître      ûmes/n'q'l't'               aître               is:ipsi is:1pl            di:M
SFX wQ   aître      ûtes/n'q'l'm'               aître               is:ipsi is:2pl            di:M
SFX wQ   aître      urent/n'q'l'm't's'          aître               is:ipsi is:3pl!           di:M
SFX wQ   aitre      us/j'n'q'l'm't'             aitre               is:ipsi is:1sg is:2sg     di:R
SFX wQ   aitre      ut/n'q'l'm't's'             aitre               is:ipsi is:3sg            di:R
SFX wQ   aitre      ûmes/n'q'l't'               aitre               is:ipsi is:1pl            di:R
SFX wQ   aitre      ûtes/n'q'l'm'               aitre               is:ipsi is:2pl            di:R
SFX wQ   aitre      urent/n'q'l'm't's'          aitre               is:ipsi is:3pl!           di:R
SFX wQ   tre        trai/j'n'q'l'm't'           tre                 is:ifut is:1sg
SFX wQ   tre        tras/n'q'l'm't'             tre                 is:ifut is:2sg
SFX wQ   tre        tra/n'q'l'm't's'            tre                 is:ifut is:3sg
SFX wQ   tre        trons/n'q'l't'              tre                 is:ifut is:1pl
SFX wQ   tre        trez/n'q'l'm'               tre                 is:ifut is:2pl
SFX wQ   tre        tront/n'q'l'm't's'          tre                 is:ifut is:3pl!
SFX wQ   tre        trais/j'n'q'l'm't'          tre                 is:cond is:1sg is:2sg
SFX wQ   tre        trait/n'q'l'm't's'          tre                 is:cond is:3sg
SFX wQ   tre        trions/n'q'l't'             tre                 is:cond is:1pl
SFX wQ   tre        triez/n'q'l'm'              tre                 is:cond is:2pl
SFX wQ   tre        traient/n'q'l'm't's'        tre                 is:cond is:3pl
SFX wQ   aître      aisse/j'n'q'l'm't's'        aître               is:spre is:1sg is:3sg     di:M
SFX wQ   aître      aisses/n'q'l'm't'           aître               is:spre is:2sg            di:M
SFX wQ   aitre      aisse/j'n'q'l'm't's'        aitre               is:spre is:1sg is:3sg     di:R
SFX wQ   aitre      aisses/n'q'l'm't'           aitre               is:spre is:2sg            di:R
SFX wQ   aître      usse/j'n'q'l'm't'           aître               is:simp is:1sg            di:M
SFX wQ   aître      usses/n'q'l'm't'            aître               is:simp is:2sg            di:M
SFX wQ   aître      ût/n'q'l'm't's'             aître               is:simp is:3sg            di:M
SFX wQ   aître      ussions/n'q'l't'            aître               is:simp is:1pl            di:M
SFX wQ   aître      ussiez/n'q'l'm'             aître               is:simp is:2pl            di:M
SFX wQ   aître      ussent/n'q'l'm't's'         aître               is:simp is:3pl            di:M
SFX wQ   aitre      usse/j'n'q'l'm't'           aitre               is:simp is:1sg            di:R
SFX wQ   aitre      usses/n'q'l'm't'            aitre               is:simp is:2sg            di:R
SFX wQ   aitre      ût/n'q'l'm't's'             aitre               is:simp is:3sg            di:R
SFX wQ   aitre      ussions/n'q'l't'            aitre               is:simp is:1pl            di:R
SFX wQ   aitre      ussiez/n'q'l'm'             aitre               is:simp is:2pl            di:R
SFX wQ   aitre      ussent/n'q'l'm't's'         aitre               is:simp is:3pl            di:R
SFX wQ   aître      ais/n'l'm't'                paraître            is:impe is:2sg            di:M
SFX wQ   aître      ais/n'l'm't'                connaître           is:impe is:2sg            di:M
SFX wQ   aître      aissons/n'l't'              paraître            is:impe is:1pl            di:M
SFX wQ   aître      aissons/n'l't'              connaître           is:impe is:1pl            di:M
SFX wQ   aître      aissez/n'l'm'               paraître            is:impe is:2pl            di:M
SFX wQ   aître      aissez/n'l'm'               connaître           is:impe is:2pl            di:M
SFX wQ   aitre      ais/n'l'm't'                paraitre            is:impe is:2sg            di:R
SFX wQ   aitre      ais/n'l'm't'                connaitre           is:impe is:2sg            di:R
SFX wQ   aitre      aissons/n'l't'              paraitre            is:impe is:1pl            di:R
SFX wQ   aitre      aissons/n'l't'              connaitre           is:impe is:1pl            di:R
SFX wQ   aitre      aissez/n'l'm'               paraitre            is:impe is:2pl            di:R
SFX wQ   aitre      aissez/n'l'm'               connaitre           is:impe is:2pl            di:R

# naître [I] | renaître [I,Ti]
# + les formes de la réforme de 1990, pas d’accent circonflexe
SFX wR Y 74
SFX wR   tre        tre/n'q'd'l'm't's'          tre                 is:infi
SFX wR   aître      aissant/n'q'd'l'm't's'      naître              is:ppre                   di:M
SFX wR   aitre      aissant/n'q'd'l'm't's'      naitre              is:ppre                   di:R
SFX wR   aître      é/L'D'Q'                    naître              is:ppas is:adj is:mas is:sg      di:M
SFX wR   aître      és/D'Q'                     naître              is:ppas is:adj is:mas is:pl      di:M
SFX wR   aître      ée/L'D'Q'                   naître              is:ppas is:adj is:fem is:sg      di:M
SFX wR   aître      ées/D'Q'                    naître              is:ppas is:adj is:fem is:pl      di:M
SFX wR   aitre      é/L'D'Q'                    naitre              is:ppas is:adj is:mas is:sg      di:R
SFX wR   aitre      és/D'Q'                     naitre              is:ppas is:adj is:mas is:pl      di:R
SFX wR   aitre      ée/L'D'Q'                   naitre              is:ppas is:adj is:fem is:sg      di:R
SFX wR   aitre      ées/D'Q'                    naitre              is:ppas is:adj is:fem is:pl      di:R
SFX wR   aître      ais/j'n'q'l'm't'            naître              is:ipre is:1sg is:2sg     di:M
SFX wR   aître      aît/n'q'l'm't's'            naître              is:ipre is:3sg            di:M
SFX wR   aître      aissons/n'q'l't'            naître              is:ipre is:1pl            di:M
SFX wR   aître      aissez/n'q'l'm'             naître              is:ipre is:2pl            di:M
SFX wR   aître      aissent/n'q'l'm't's'        naître              is:ipre is:spre is:3pl    di:M
SFX wR   aitre      ais/j'n'q'l'm't'            naitre              is:ipre is:1sg is:2sg     di:R
SFX wR   aitre      ait/n'q'l'm't's'            naitre              is:ipre is:3sg            di:R
SFX wR   aitre      aissons/n'q'l't'            naitre              is:ipre is:1pl            di:R
SFX wR   aitre      aissez/n'q'l'm'             naitre              is:ipre is:2pl            di:R
SFX wR   aitre      aissent/n'q'l'm't's'        naitre              is:ipre is:spre is:3pl    di:R
SFX wR   aître      aissais/j'n'q'l'm't'        naître              is:iimp is:1sg is:2sg     di:M
SFX wR   aître      aissait/n'q'l'm't's'        naître              is:iimp is:3sg            di:M
SFX wR   aître      aissions/n'q'l't'           naître              is:iimp is:spre is:1pl    di:M
SFX wR   aître      aissiez/n'q'l'm'            naître              is:iimp is:spre is:2pl    di:M
SFX wR   aître      aissaient/n'q'l'm't's'      naître              is:iimp is:3pl            di:M
SFX wR   aitre      aissais/j'n'q'l'm't'        naitre              is:iimp is:1sg is:2sg     di:R
SFX wR   aitre      aissait/n'q'l'm't's'        naitre              is:iimp is:3sg            di:R
SFX wR   aitre      aissions/n'q'l't'           naitre              is:iimp is:spre is:1pl    di:R
SFX wR   aitre      aissiez/n'q'l'm'            naitre              is:iimp is:spre is:2pl    di:R
SFX wR   aitre      aissaient/n'q'l'm't's'      naitre              is:iimp is:3pl            di:R
SFX wR   aître      aquis/j'n'q'l'm't'          naître              is:ipsi is:1sg is:2sg     di:M
SFX wR   aître      aquit/n'q'l'm't's'          naître              is:ipsi is:3sg            di:M
SFX wR   aître      aquîmes/n'q'l't'            naître              is:ipsi is:1pl            di:M
SFX wR   aître      aquîtes/n'q'l'm'            naître              is:ipsi is:2pl            di:M
SFX wR   aître      aquirent/n'q'l'm't's'       naître              is:ipsi is:3pl!           di:M
SFX wR   aitre      aquis/j'n'q'l'm't'          naitre              is:ipsi is:1sg is:2sg     di:R
SFX wR   aitre      aquit/n'q'l'm't's'          naitre              is:ipsi is:3sg            di:R
SFX wR   aitre      aquîmes/n'q'l't'            naitre              is:ipsi is:1pl            di:R
SFX wR   aitre      aquîtes/n'q'l'm'            naitre              is:ipsi is:2pl            di:R
SFX wR   aitre      aquirent/n'q'l'm't's'       naitre              is:ipsi is:3pl!           di:R
SFX wR   tre        trai/j'n'q'l'm't'           tre                 is:ifut is:1sg
SFX wR   tre        tras/n'q'l'm't'             tre                 is:ifut is:2sg
SFX wR   tre        tra/n'q'l'm't's'            tre                 is:ifut is:3sg
SFX wR   tre        trons/n'q'l't'              tre                 is:ifut is:1pl
SFX wR   tre        trez/n'q'l'm'               tre                 is:ifut is:2pl
SFX wR   tre        tront/n'q'l'm't's'          tre                 is:ifut is:3pl!
SFX wR   tre        trais/j'n'q'l'm't'          tre                 is:cond is:1sg is:2sg
SFX wR   tre        trait/n'q'l'm't's'          tre                 is:cond is:3sg
SFX wR   tre        trions/n'q'l't'             tre                 is:cond is:1pl
SFX wR   tre        triez/n'q'l'm'              tre                 is:cond is:2pl
SFX wR   tre        traient/n'q'l'm't's'        tre                 is:cond is:3pl
SFX wR   aître      aisse/j'n'q'l'm't's'        naître              is:spre is:1sg is:3sg     di:M
SFX wR   aître      aisses/n'q'l'm't'           naître              is:spre is:2sg            di:M
SFX wR   aitre      aisse/j'n'q'l'm't's'        naitre              is:spre is:1sg is:3sg     di:R
SFX wR   aitre      aisses/n'q'l'm't'           naitre              is:spre is:2sg            di:R
SFX wR   aître      aquisse/j'n'q'l'm't'        naître              is:simp is:1sg            di:M
SFX wR   aître      aquisses/n'q'l'm't'         naître              is:simp is:2sg            di:M
SFX wR   aître      aquît/n'q'l'm't's'          naître              is:simp is:3sg            di:M
SFX wR   aître      aquissions/n'q'l't'         naître              is:simp is:1pl            di:M
SFX wR   aître      aquissiez/n'q'l'm'          naître              is:simp is:2pl            di:M
SFX wR   aître      aquissent/n'q'l'm't's'      naître              is:simp is:3pl            di:M
SFX wR   aitre      aquisse/j'n'q'l'm't'        naitre              is:simp is:1sg            di:R
SFX wR   aitre      aquisses/n'q'l'm't'         naitre              is:simp is:2sg            di:R
SFX wR   aitre      aquît/n'q'l'm't's'          naitre              is:simp is:3sg            di:R
SFX wR   aitre      aquissions/n'q'l't'         naitre              is:simp is:1pl            di:R
SFX wR   aitre      aquissiez/n'q'l'm'          naitre              is:simp is:2pl            di:R
SFX wR   aitre      aquissent/n'q'l'm't's'      naitre              is:simp is:3pl            di:R
SFX wR   aître      ais/n'l'm't'                naître              is:impe is:2sg            di:M
SFX wR   aître      aissons/n'l't'              naître              is:impe is:1pl            di:M
SFX wR   aître      aissez/n'l'm'               naître              is:impe is:2pl            di:M
SFX wR   aitre      ais/n'l'm't'                naitre              is:impe is:2sg            di:R
SFX wR   aitre      aissons/n'l't'              naitre              is:impe is:1pl            di:R
SFX wR   aitre      aissez/n'l'm'               naitre              is:impe is:2pl            di:R

# paître [I,T] | repaître [T,P]
# + les formes de la réforme de 1990, pas d’accent circonflexe
SFX wS Y 74
SFX wS   tre        tre/n'q'd'l'm't's'          tre                 is:infi
SFX wS   aître      aissant/n'q'd'l'm't's'      paître              is:ppre                   di:M
SFX wS   aitre      aissant/n'q'd'l'm't's'      paitre              is:ppre                   di:R
SFX wS   aître      u/L'D'Q'                    repaître            is:ppas is:adj is:mas is:sg      di:M
SFX wS   aître      us/D'Q'                     repaître            is:ppas is:adj is:mas is:pl      di:M
SFX wS   aître      ue/L'D'Q'                   repaître            is:ppas is:adj is:fem is:sg      di:M
SFX wS   aître      ues/D'Q'                    repaître            is:ppas is:adj is:fem is:pl      di:M
SFX wS   aitre      u/L'D'Q'                    repaitre            is:ppas is:adj is:mas is:sg      di:R
SFX wS   aitre      us/D'Q'                     repaitre            is:ppas is:adj is:mas is:pl      di:R
SFX wS   aitre      ue/L'D'Q'                   repaitre            is:ppas is:adj is:fem is:sg      di:R
SFX wS   aitre      ues/D'Q'                    repaitre            is:ppas is:adj is:fem is:pl      di:R
SFX wS   aître      ais/j'n'q'l'm't'            paître              is:ipre is:1sg is:2sg     di:M
SFX wS   aître      aît/n'q'l'm't's'            paître              is:ipre is:3sg            di:M
SFX wS   aître      aissons/n'q'l't'            paître              is:ipre is:1pl            di:M
SFX wS   aître      aissez/n'q'l'm'             paître              is:ipre is:2pl            di:M
SFX wS   aître      aissent/n'q'l'm't's'        paître              is:ipre is:spre is:3pl    di:M
SFX wS   aitre      ais/j'n'q'l'm't'            paitre              is:ipre is:1sg is:2sg     di:R
SFX wS   aitre      ait/n'q'l'm't's'            paitre              is:ipre is:3sg            di:R
SFX wS   aitre      aissons/n'q'l't'            paitre              is:ipre is:1pl            di:R
SFX wS   aitre      aissez/n'q'l'm'             paitre              is:ipre is:2pl            di:R
SFX wS   aitre      aissent/n'q'l'm't's'        paitre              is:ipre is:spre is:3pl    di:R
SFX wS   aître      aissais/j'n'q'l'm't'        paître              is:iimp is:1sg is:2sg     di:M
SFX wS   aître      aissait/n'q'l'm't's'        paître              is:iimp is:3sg            di:M
SFX wS   aître      aissions/n'q'l't'           paître              is:iimp is:spre is:1pl    di:M
SFX wS   aître      aissiez/n'q'l'm'            paître              is:iimp is:spre is:2pl    di:M
SFX wS   aître      aissaient/n'q'l'm't's'      paître              is:iimp is:3pl            di:M
SFX wS   aitre      aissais/j'n'q'l'm't'        paitre              is:iimp is:1sg is:2sg     di:R
SFX wS   aitre      aissait/n'q'l'm't's'        paitre              is:iimp is:3sg            di:R
SFX wS   aitre      aissions/n'q'l't'           paitre              is:iimp is:spre is:1pl    di:R
SFX wS   aitre      aissiez/n'q'l'm'            paitre              is:iimp is:spre is:2pl    di:R
SFX wS   aitre      aissaient/n'q'l'm't's'      paitre              is:iimp is:3pl            di:R
SFX wS   aître      us/j'n'q'l'm't'             repaître            is:ipsi is:1sg is:2sg     di:M
SFX wS   aître      ut/n'q'l'm't's'             repaître            is:ipsi is:3sg            di:M
SFX wS   aître      ûmes/n'q'l't'               repaître            is:ipsi is:1pl            di:M
SFX wS   aître      ûtes/n'q'l'm'               repaître            is:ipsi is:2pl            di:M
SFX wS   aître      urent/n'q'l'm't's'          repaître            is:ipsi is:3pl!           di:M
SFX wS   aitre      us/j'n'q'l'm't'             repaitre            is:ipsi is:1sg is:2sg     di:R
SFX wS   aitre      ut/n'q'l'm't's'             repaitre            is:ipsi is:3sg            di:R
SFX wS   aitre      ûmes/n'q'l't'               repaitre            is:ipsi is:1pl            di:R
SFX wS   aitre      ûtes/n'q'l'm'               repaitre            is:ipsi is:2pl            di:R
SFX wS   aitre      urent/n'q'l'm't's'          repaitre            is:ipsi is:3pl!           di:R
SFX wS   tre        trai/j'n'q'l'm't'           tre                 is:ifut is:1sg
SFX wS   tre        tras/n'q'l'm't'             tre                 is:ifut is:2sg
SFX wS   tre        tra/n'q'l'm't's'            tre                 is:ifut is:3sg
SFX wS   tre        trons/n'q'l't'              tre                 is:ifut is:1pl
SFX wS   tre        trez/n'q'l'm'               tre                 is:ifut is:2pl
SFX wS   tre        tront/n'q'l'm't's'          tre                 is:ifut is:3pl!
SFX wS   tre        trais/j'n'q'l'm't'          tre                 is:cond is:1sg is:2sg
SFX wS   tre        trait/n'q'l'm't's'          tre                 is:cond is:3sg
SFX wS   tre        trions/n'q'l't'             tre                 is:cond is:1pl
SFX wS   tre        triez/n'q'l'm'              tre                 is:cond is:2pl
SFX wS   tre        traient/n'q'l'm't's'        tre                 is:cond is:3pl
SFX wS   aître      aisse/j'n'q'l'm't's'        paître              is:spre is:1sg is:3sg     di:M
SFX wS   aître      aisses/n'q'l'm't'           paître              is:spre is:2sg            di:M
SFX wS   aitre      aisse/j'n'q'l'm't's'        paitre              is:spre is:1sg is:3sg     di:R
SFX wS   aitre      aisses/n'q'l'm't'           paitre              is:spre is:2sg            di:R
SFX wS   aître      usse/j'n'q'l'm't'           repaître            is:simp is:1sg            di:M
SFX wS   aître      usses/n'q'l'm't'            repaître            is:simp is:2sg            di:M
SFX wS   aître      ût/n'q'l'm't's'             repaître            is:simp is:3sg            di:M
SFX wS   aître      ussions/n'q'l't'            repaître            is:simp is:1pl            di:M
SFX wS   aître      ussiez/n'q'l'm'             repaître            is:simp is:2pl            di:M
SFX wS   aître      ussent/n'q'l'm't's'         repaître            is:simp is:3pl            di:M
SFX wS   aitre      usse/j'n'q'l'm't'           repaitre            is:simp is:1sg            di:R
SFX wS   aitre      usses/n'q'l'm't'            repaitre            is:simp is:2sg            di:R
SFX wS   aitre      ût/n'q'l'm't's'             repaitre            is:simp is:3sg            di:R
SFX wS   aitre      ussions/n'q'l't'            repaitre            is:simp is:1pl            di:R
SFX wS   aitre      ussiez/n'q'l'm'             repaitre            is:simp is:2pl            di:R
SFX wS   aitre      ussent/n'q'l'm't's'         repaitre            is:simp is:3pl            di:R
SFX wS   aître      ais/n'l'm't'                paître              is:impe is:2sg            di:M
SFX wS   aître      aissons/n'l't'              paître              is:impe is:1pl            di:M
SFX wS   aître      aissez/n'l'm'               paître              is:impe is:2pl            di:M
SFX wS   aitre      ais/n'l'm't'                paitre              is:impe is:2sg            di:R
SFX wS   aitre      aissons/n'l't'              paitre              is:impe is:1pl            di:R
SFX wS   aitre      aissez/n'l'm'               paitre              is:impe is:2pl            di:R

# croître [I] (1) | décroître [I] | recroître [I]
# + formes de la réforme de R
SFX wT Y 78
SFX wT   tre        tre/n'q'd'l'm't's'          tre                 is:infi
SFX wT   roître     roissant/n'q'd'l'm't's'     croître             is:ppre                   di:M
SFX wT   roitre     roissant/n'q'd'l'm't's'     croitre             is:ppre                   di:R
SFX wT   roître     rû/L'D'Q'                   recroître           is:ppas is:adj is:mas is:sg      di:M
SFX wT   roître     rûs/D'Q'                    recroître           is:ppas is:adj is:mas is:pl      di:M
SFX wT   roître     rûe/L'D'Q'                  recroître           is:ppas is:adj is:fem is:sg      di:M
SFX wT   roître     rûes/D'Q'                   recroître           is:ppas is:adj is:fem is:pl      di:M
SFX wT   roître     ru/L'D'Q'                   décroître           is:ppas is:adj is:mas is:sg      di:M
SFX wT   roître     rus/D'Q'                    décroître           is:ppas is:adj is:mas is:pl      di:M
SFX wT   roître     rue/L'D'Q'                  décroître           is:ppas is:adj is:fem is:sg      di:M
SFX wT   roître     rues/D'Q'                   décroître           is:ppas is:adj is:fem is:pl      di:M
SFX wT   roitre     ru/L'D'Q'                   .croitre            is:ppas is:adj is:mas is:sg      di:R
SFX wT   roitre     rus/D'Q'                    .croitre            is:ppas is:adj is:mas is:pl      di:R
SFX wT   roitre     rue/L'D'Q'                  .croitre            is:ppas is:adj is:fem is:sg      di:R
SFX wT   roitre     rues/D'Q'                   .croitre            is:ppas is:adj is:fem is:pl      di:R
SFX wT   roître     rois/j'n'q'l'm't'           .croître            is:ipre is:1sg is:2sg     di:M
SFX wT   roître     roît/n'q'l'm't's'           .croître            is:ipre is:3sg            di:M
SFX wT   roître     roissons/n'q'l't'           croître             is:ipre is:1pl            di:M
SFX wT   roître     roissez/n'q'l'm'            croître             is:ipre is:2pl            di:M
SFX wT   roître     roissent/n'q'l'm't's'       croître             is:ipre is:spre is:3pl    di:M
SFX wT   roitre     rois/j'n'q'l'm't'           .croitre            is:ipre is:1sg is:2sg     di:R
SFX wT   roitre     roit/n'q'l'm't's'           .croitre            is:ipre is:3sg            di:R
SFX wT   roitre     roissons/n'q'l't'           croitre             is:ipre is:1pl            di:R
SFX wT   roitre     roissez/n'q'l'm'            croitre             is:ipre is:2pl            di:R
SFX wT   roitre     roissent/n'q'l'm't's'       croitre             is:ipre is:spre is:3pl    di:R
SFX wT   roître     roissais/j'n'q'l'm't'       croître             is:iimp is:1sg is:2sg     di:M
SFX wT   roître     roissait/n'q'l'm't's'       croître             is:iimp is:3sg            di:M
SFX wT   roître     roissions/n'q'l't'          croître             is:iimp is:spre is:1pl    di:M
SFX wT   roître     roissiez/n'q'l'm'           croître             is:iimp is:spre is:2pl    di:M
SFX wT   roître     roissaient/n'q'l'm't's'     croître             is:iimp is:3pl            di:M
SFX wT   roitre     roissais/j'n'q'l'm't'       croitre             is:iimp is:1sg is:2sg     di:R
SFX wT   roitre     roissait/n'q'l'm't's'       croitre             is:iimp is:3sg            di:R
SFX wT   roitre     roissions/n'q'l't'          croitre             is:iimp is:spre is:1pl    di:R
SFX wT   roitre     roissiez/n'q'l'm'           croitre             is:iimp is:spre is:2pl    di:R
SFX wT   roitre     roissaient/n'q'l'm't's'     croitre             is:iimp is:3pl            di:R
SFX wT   roître     rus/j'n'q'l'm't'            .croître            is:ipsi is:1sg is:2sg     di:M
SFX wT   roître     rut/n'q'l'm't's'            .croître            is:ipsi is:3sg            di:M
SFX wT   roître     rûmes/n'q'l't'              croître             is:ipsi is:1pl            di:M
SFX wT   roître     rûtes/n'q'l'm'              croître             is:ipsi is:2pl            di:M
SFX wT   roître     rurent/n'q'l'm't's'         .croître            is:ipsi is:3pl!           di:M
SFX wT   roitre     rus/j'n'q'l'm't'            .croitre            is:ipsi is:1sg is:2sg     di:R
SFX wT   roitre     rut/n'q'l'm't's'            .croitre            is:ipsi is:3sg            di:R
SFX wT   roitre     rûmes/n'q'l't'              croitre             is:ipsi is:1pl            di:R
SFX wT   roitre     rûtes/n'q'l'm'              croitre             is:ipsi is:2pl            di:R
SFX wT   roitre     rurent/n'q'l'm't's'         .croitre            is:ipsi is:3pl!           di:R
SFX wT   tre        trai/j'n'q'l'm't'           tre                 is:ifut is:1sg
SFX wT   tre        tras/n'q'l'm't'             tre                 is:ifut is:2sg
SFX wT   tre        tra/n'q'l'm't's'            tre                 is:ifut is:3sg
SFX wT   tre        trons/n'q'l't'              tre                 is:ifut is:1pl
SFX wT   tre        trez/n'q'l'm'               tre                 is:ifut is:2pl
SFX wT   tre        tront/n'q'l'm't's'          tre                 is:ifut is:3pl!
SFX wT   tre        trais/j'n'q'l'm't'          tre                 is:cond is:1sg is:2sg
SFX wT   tre        trait/n'q'l'm't's'          tre                 is:cond is:3sg
SFX wT   tre        trions/n'q'l't'             tre                 is:cond is:1pl
SFX wT   tre        triez/n'q'l'm'              tre                 is:cond is:2pl
SFX wT   tre        traient/n'q'l'm't's'        tre                 is:cond is:3pl
SFX wT   roître     roisse/j'n'q'l'm't's'       croître             is:spre is:1sg is:3sg     di:M
SFX wT   roître     roisses/n'q'l'm't'          croître             is:spre is:2sg            di:M
SFX wT   roitre     roisse/j'n'q'l'm't's'       croitre             is:spre is:1sg is:3sg     di:R
SFX wT   roitre     roisses/n'q'l'm't'          croitre             is:spre is:2sg            di:R
SFX wT   roître     russe/j'n'q'l'm't'          .croître            is:simp is:1sg            di:M
SFX wT   roître     russes/n'q'l'm't'           .croître            is:simp is:2sg            di:M
SFX wT   roître     rût/n'q'l'm't's'            croître             is:simp is:3sg            di:M
SFX wT   roître     russions/n'q'l't'           .croître            is:simp is:1pl            di:M
SFX wT   roître     russiez/n'q'l'm'            .croître            is:simp is:2pl            di:M
SFX wT   roître     russent/n'q'l'm't's'        .croître            is:simp is:3pl            di:M
SFX wT   roitre     russe/j'n'q'l'm't'          .croitre            is:simp is:1sg            di:R
SFX wT   roitre     russes/n'q'l'm't'           .croitre            is:simp is:2sg            di:R
SFX wT   roitre     rût/n'q'l'm't's'            croitre             is:simp is:3sg            di:R
SFX wT   roitre     russions/n'q'l't'           .croitre            is:simp is:1pl            di:R
SFX wT   roitre     russiez/n'q'l'm'            .croitre            is:simp is:2pl            di:R
SFX wT   roitre     russent/n'q'l'm't's'        .croitre            is:simp is:3pl            di:R
SFX wT   roître     rois/n'l'm't'               .croître            is:impe is:2sg            di:M
SFX wT   roître     roissons/n'l't'             croître             is:impe is:1pl            di:M
SFX wT   roître     roissez/n'l'm'              croître             is:impe is:2pl            di:M
SFX wT   roitre     rois/n'l'm't'               .croitre            is:impe is:2sg            di:R
SFX wT   roitre     roissons/n'l't'             croitre             is:impe is:1pl            di:R
SFX wT   roitre     roissez/n'l'm'              croitre             is:impe is:2pl            di:R

# croître [I] (2)
# + formes de la réforme de 1990
SFX wU Y 30
SFX wU   roître     rû/L'D'Q'                   croître             is:ppas is:adj is:mas is:sg      di:M
SFX wU   roître     rûs/D'Q'                    croître             is:ppas is:adj is:mas is:pl      di:M
SFX wU   roître     rûe/L'D'Q'                  croître             is:ppas is:adj is:fem is:sg      di:M
SFX wU   roître     rûes/D'Q'                   croître             is:ppas is:adj is:fem is:pl      di:M
SFX wU   roitre     rû/L'D'Q'                   croitre             is:ppas is:adj is:mas is:sg      di:R
SFX wU   roitre     rûs/D'Q'                    croitre             is:ppas is:adj is:mas is:pl      di:R
SFX wU   roitre     rûe/L'D'Q'                  croitre             is:ppas is:adj is:fem is:sg      di:R
SFX wU   roitre     rûes/D'Q'                   croitre             is:ppas is:adj is:fem is:pl      di:R
SFX wU   roître     roîs/j'n'q'l'm't'           croître             is:ipre is:1sg is:2sg     di:M
SFX wU   roître     roît/n'q'l'm't's'           croître             is:ipre is:3sg            di:M
SFX wU   roitre     roîs/j'n'q'l'm't'           croitre             is:ipre is:1sg is:2sg     di:R
SFX wU   roitre     roît/n'q'l'm't's'           croitre             is:ipre is:3sg            di:R
SFX wU   roître     rûs/j'n'q'l'm't'            croître             is:ipsi is:1sg is:2sg     di:M
SFX wU   roître     rût/n'q'l'm't's'            croître             is:ipsi is:3sg            di:M
SFX wU   roître     rûrent/n'q'l'm't's'         croître             is:ipsi is:3pl!           di:M
SFX wU   roitre     rûs/j'n'q'l'm't'            croitre             is:ipsi is:1sg is:2sg     di:R
SFX wU   roitre     rût/n'q'l'm't's'            croitre             is:ipsi is:3sg            di:R
SFX wU   roitre     rûrent/n'q'l'm't's'         croitre             is:ipsi is:3pl!           di:R
SFX wU   roître     rûsse/j'n'q'l'm't'          croître             is:simp is:1sg            di:M
SFX wU   roître     rûsses/n'q'l'm't'           croître             is:simp is:2sg            di:M
SFX wU   roître     rûssions/n'q'l't'           croître             is:simp is:1pl            di:M
SFX wU   roître     rûssiez/n'q'l'm'            croître             is:simp is:2pl            di:M
SFX wU   roître     rûssent/n'q'l'm't's'        croître             is:simp is:3pl            di:M
SFX wU   roitre     rûsse/j'n'q'l'm't'          croitre             is:simp is:1sg            di:R
SFX wU   roitre     rûsses/n'q'l'm't'           croitre             is:simp is:2sg            di:R
SFX wU   roitre     rûssions/n'q'l't'           croitre             is:simp is:1pl            di:R
SFX wU   roitre     rûssiez/n'q'l'm'            croitre             is:simp is:2pl            di:R
SFX wU   roitre     rûssent/n'q'l'm't's'        croitre             is:simp is:3pl            di:R
SFX wU   roître     roîs/n'l'm't'               croître             is:impe is:2sg            di:M
SFX wU   roitre     roîs/n'l'm't'               croitre             is:impe is:2sg            di:R

# accroître [T,Ti,P] (Classique) | accroitre [T,Ti,P] (Réforme 1990)
SFX wV Y 74
SFX wV   tre        tre/n'q'd'l'm't's'          tre                 is:infi
SFX wV   croître    croissant/n'q'd'l'm't's'    croître             is:ppre                   di:M
SFX wV   croitre    croissant/n'q'd'l'm't's'    croitre             is:ppre                   di:R
SFX wV   croître    cru/L'D'Q'                  croître             is:ppas is:adj is:mas is:sg      di:M
SFX wV   croître    crus/D'Q'                   croître             is:ppas is:adj is:mas is:pl      di:M
SFX wV   croître    crue/L'D'Q'                 croître             is:ppas is:adj is:fem is:sg      di:M
SFX wV   croître    crues/D'Q'                  croître             is:ppas is:adj is:fem is:pl      di:M
SFX wV   croitre    cru/L'D'Q'                  croitre             is:ppas is:adj is:mas is:sg      di:R
SFX wV   croitre    crus/D'Q'                   croitre             is:ppas is:adj is:mas is:pl      di:R
SFX wV   croitre    crue/L'D'Q'                 croitre             is:ppas is:adj is:fem is:sg      di:R
SFX wV   croitre    crues/D'Q'                  croitre             is:ppas is:adj is:fem is:pl      di:R
SFX wV   croître    crois/j'n'q'l'm't'          croître             is:ipre is:1sg is:2sg     di:M
SFX wV   croître    croît/n'q'l'm't's'          croître             is:ipre is:3sg            di:M
SFX wV   croître    croissons/n'q'l't'          croître             is:ipre is:1pl            di:M
SFX wV   croître    croissez/n'q'l'm'           croître             is:ipre is:2pl            di:M
SFX wV   croître    croissent/n'q'l'm't's'      croître             is:ipre is:spre is:3pl    di:M
SFX wV   croitre    crois/j'n'q'l'm't'          croitre             is:ipre is:1sg is:2sg     di:R
SFX wV   croitre    croit/n'q'l'm't's'          croitre             is:ipre is:3sg            di:R
SFX wV   croitre    croissons/n'q'l't'          croitre             is:ipre is:1pl            di:R
SFX wV   croitre    croissez/n'q'l'm'           croitre             is:ipre is:2pl            di:R
SFX wV   croitre    croissent/n'q'l'm't's'      croitre             is:ipre is:spre is:3pl    di:R
SFX wV   croître    croissais/j'n'q'l'm't'      croître             is:iimp is:1sg is:2sg     di:M
SFX wV   croître    croissait/n'q'l'm't's'      croître             is:iimp is:3sg            di:M
SFX wV   croître    croissions/n'q'l't'         croître             is:iimp is:spre is:1pl    di:M
SFX wV   croître    croissiez/n'q'l'm'          croître             is:iimp is:spre is:2pl    di:M
SFX wV   croître    croissaient/n'q'l'm't's'    croître             is:iimp is:3pl            di:M
SFX wV   croitre    croissais/j'n'q'l'm't'      croitre             is:iimp is:1sg is:2sg     di:R
SFX wV   croitre    croissait/n'q'l'm't's'      croitre             is:iimp is:3sg            di:R
SFX wV   croitre    croissions/n'q'l't'         croitre             is:iimp is:spre is:1pl    di:R
SFX wV   croitre    croissiez/n'q'l'm'          croitre             is:iimp is:spre is:2pl    di:R
SFX wV   croitre    croissaient/n'q'l'm't's'    croitre             is:iimp is:3pl            di:R
SFX wV   croître    crus/j'n'q'l'm't'           croître             is:ipsi is:1sg is:2sg     di:M
SFX wV   croître    crut/n'q'l'm't's'           croître             is:ipsi is:3sg            di:M
SFX wV   croître    crûmes/n'q'l't'             croître             is:ipsi is:1pl            di:M
SFX wV   croître    crûtes/n'q'l'm'             croître             is:ipsi is:2pl            di:M
SFX wV   croître    crurent/n'q'l'm't's'        croître             is:ipsi is:3pl!           di:M
SFX wV   croitre    crus/j'n'q'l'm't'           croitre             is:ipsi is:1sg is:2sg     di:R
SFX wV   croitre    crut/n'q'l'm't's'           croitre             is:ipsi is:3sg            di:R
SFX wV   croitre    crûmes/n'q'l't'             croitre             is:ipsi is:1pl            di:R
SFX wV   croitre    crûtes/n'q'l'm'             croitre             is:ipsi is:2pl            di:R
SFX wV   croitre    crurent/n'q'l'm't's'        croitre             is:ipsi is:3pl!           di:R
SFX wV   tre        trai/j'n'q'l'm't'           tre                 is:ifut is:1sg
SFX wV   tre        tras/n'q'l'm't'             tre                 is:ifut is:2sg
SFX wV   tre        tra/n'q'l'm't's'            tre                 is:ifut is:3sg
SFX wV   tre        trons/n'q'l't'              tre                 is:ifut is:1pl
SFX wV   tre        trez/n'q'l'm'               tre                 is:ifut is:2pl
SFX wV   tre        tront/n'q'l'm't's'          tre                 is:ifut is:3pl!
SFX wV   tre        trais/j'n'q'l'm't'          tre                 is:cond is:1sg is:2sg
SFX wV   tre        trait/n'q'l'm't's'          tre                 is:cond is:3sg
SFX wV   tre        trions/n'q'l't'             tre                 is:cond is:1pl
SFX wV   tre        triez/n'q'l'm'              tre                 is:cond is:2pl
SFX wV   tre        traient/n'q'l'm't's'        tre                 is:cond is:3pl
SFX wV   croître    croisse/j'n'q'l'm't's'      croître             is:spre is:1sg is:3sg     di:M
SFX wV   croître    croisses/n'q'l'm't'         croître             is:spre is:2sg            di:M
SFX wV   croitre    croisse/j'n'q'l'm't's'      croitre             is:spre is:1sg is:3sg     di:R
SFX wV   croitre    croisses/n'q'l'm't'         croitre             is:spre is:2sg            di:R
SFX wV   croître    crusse/j'n'q'l'm't'         croître             is:simp is:1sg            di:M
SFX wV   croître    crusses/n'q'l'm't'          croître             is:simp is:2sg            di:M
SFX wV   croître    crût/n'q'l'm't's'           croître             is:simp is:3sg            di:M
SFX wV   croître    crussions/n'q'l't'          croître             is:simp is:1pl            di:M
SFX wV   croître    crussiez/n'q'l'm'           croître             is:simp is:2pl            di:M
SFX wV   croître    crussent/n'q'l'm't's'       croître             is:simp is:3pl            di:M
SFX wV   croitre    crusse/j'n'q'l'm't'         croitre             is:simp is:1sg            di:R
SFX wV   croitre    crusses/n'q'l'm't'          croitre             is:simp is:2sg            di:R
SFX wV   croitre    crût/n'q'l'm't's'           croitre             is:simp is:3sg            di:R
SFX wV   croitre    crussions/n'q'l't'          croitre             is:simp is:1pl            di:R
SFX wV   croitre    crussiez/n'q'l'm'           croitre             is:simp is:2pl            di:R
SFX wV   croitre    crussent/n'q'l'm't's'       croitre             is:simp is:3pl            di:R
SFX wV   croître    crois/n'l'm't'              croître             is:impe is:2sg            di:M
SFX wV   croître    croissons/n'l't'            croître             is:impe is:1pl            di:M
SFX wV   croître    croissez/n'l'm'             croître             is:impe is:2pl            di:M
SFX wV   croitre    crois/n'l'm't'              croitre             is:impe is:2sg            di:R
SFX wV   croitre    croissons/n'l't'            croitre             is:impe is:1pl            di:R
SFX wV   croitre    croissez/n'l'm'             croitre             is:impe is:2pl            di:R

# verbes en -oire, -clure, -ou(r)dre, -vre --------------------------------------------------------------------

# croire [I,T,Ti]
SFX xA Y 43
SFX xA   roire      roire/n'q'd'l'm't's'        croire              is:infi
SFX xA   roire      royant/n'q'd'l'm't's'       croire              is:ppre
SFX xA   roire      ru/L'D'Q'                   croire              is:ppas is:adj is:mas is:sg
SFX xA   roire      rus/D'Q'                    croire              is:ppas is:adj is:mas is:pl
SFX xA   roire      rue/L'D'Q'                  croire              is:ppas is:adj is:fem is:sg
SFX xA   roire      rues/D'Q'                   croire              is:ppas is:adj is:fem is:pl
SFX xA   roire      rois/j'n'q'l'm't'           croire              is:ipre is:1sg is:2sg
SFX xA   roire      roit/n'q'l'm't's'           croire              is:ipre is:3sg
SFX xA   roire      royons/n'q'l't'             croire              is:ipre is:1pl
SFX xA   roire      royez/n'q'l'm'              croire              is:ipre is:2pl
SFX xA   roire      roient/n'q'l'm't's'         croire              is:ipre is:spre is:3pl
SFX xA   roire      royais/j'n'q'l'm't'         croire              is:iimp is:1sg is:2sg
SFX xA   roire      royait/n'q'l'm't's'         croire              is:iimp is:3sg
SFX xA   roire      royions/n'q'l't'            croire              is:iimp is:spre is:1pl
SFX xA   roire      royiez/n'q'l'm'             croire              is:iimp is:spre is:2pl
SFX xA   roire      royaient/n'q'l'm't's'       croire              is:iimp is:3pl
SFX xA   roire      rus/j'n'q'l'm't'            croire              is:ipsi is:1sg is:2sg
SFX xA   roire      rut/n'q'l'm't's'            croire              is:ipsi is:3sg
SFX xA   roire      rûmes/n'q'l't'              croire              is:ipsi is:1pl
SFX xA   roire      rûtes/n'q'l'm'              croire              is:ipsi is:2pl
SFX xA   roire      rurent/n'q'l'm't's'         croire              is:ipsi is:3pl!
SFX xA   roire      roirai/j'n'q'l'm't'         croire              is:ifut is:1sg
SFX xA   roire      roiras/n'q'l'm't'           croire              is:ifut is:2sg
SFX xA   roire      roira/n'q'l'm't's'          croire              is:ifut is:3sg
SFX xA   roire      roirons/n'q'l't'            croire              is:ifut is:1pl
SFX xA   roire      roirez/n'q'l'm'             croire              is:ifut is:2pl
SFX xA   roire      roiront/n'q'l'm't's'        croire              is:ifut is:3pl!
SFX xA   roire      roirais/j'n'q'l'm't'        croire              is:cond is:1sg is:2sg
SFX xA   roire      roirait/n'q'l'm't's'        croire              is:cond is:3sg
SFX xA   roire      roirions/n'q'l't'           croire              is:cond is:1pl
SFX xA   roire      roiriez/n'q'l'm'            croire              is:cond is:2pl
SFX xA   roire      roiraient/n'q'l'm't's'      croire              is:cond is:3pl
SFX xA   roire      roie/j'n'q'l'm't's'         croire              is:spre is:1sg is:3sg
SFX xA   roire      roies/n'q'l'm't'            croire              is:spre is:2sg
SFX xA   roire      russe/j'n'q'l'm't'          croire              is:simp is:1sg
SFX xA   roire      russes/n'q'l'm't'           croire              is:simp is:2sg
SFX xA   roire      rût/n'q'l'm't's'            croire              is:simp is:3sg
SFX xA   roire      russions/n'q'l't'           croire              is:simp is:1pl
SFX xA   roire      russiez/n'q'l'm'            croire              is:simp is:2pl
SFX xA   roire      russent/n'q'l'm't's'        croire              is:simp is:3pl
SFX xA   roire      rois/n'l'm't'               croire              is:impe is:2sg
SFX xA   roire      royons/n'l't'               croire              is:impe is:1pl
SFX xA   roire      royez/n'l'm'                croire              is:impe is:2pl

# accroire [T] (seulement à l’infinitif) (anciennement drapeau xB)

# boire [I,T,P]
SFX xC Y 43
SFX xC   oire       oire/n'q'd'l'm't's'         boire               is:infi
SFX xC   oire       uvant/n'q'd'l'm't's'        boire               is:ppre
SFX xC   oire       u/L'D'Q'                    boire               is:ppas is:adj is:mas is:sg
SFX xC   oire       us/D'Q'                     boire               is:ppas is:adj is:mas is:pl
SFX xC   oire       ue/L'D'Q'                   boire               is:ppas is:adj is:fem is:sg
SFX xC   oire       ues/D'Q'                    boire               is:ppas is:adj is:fem is:pl
SFX xC   oire       ois/j'n'q'l'm't'            boire               is:ipre is:1sg is:2sg
SFX xC   oire       oit/n'q'l'm't's'            boire               is:ipre is:3sg
SFX xC   oire       uvons/n'q'l't'              boire               is:ipre is:1pl
SFX xC   oire       uvez/n'q'l'm'               boire               is:ipre is:2pl
SFX xC   oire       oivent/n'q'l'm't's'         boire               is:ipre is:spre is:3pl
SFX xC   oire       uvais/j'n'q'l'm't'          boire               is:iimp is:1sg is:2sg
SFX xC   oire       uvait/n'q'l'm't's'          boire               is:iimp is:3sg
SFX xC   oire       uvions/n'q'l't'             boire               is:iimp is:spre is:1pl
SFX xC   oire       uviez/n'q'l'm'              boire               is:iimp is:spre is:2pl
SFX xC   oire       uvaient/n'q'l'm't's'        boire               is:iimp is:3pl
SFX xC   oire       us/j'n'q'l'm't'             boire               is:ipsi is:1sg is:2sg
SFX xC   oire       ut/n'q'l'm't's'             boire               is:ipsi is:3sg
SFX xC   oire       ûmes/n'q'l't'               boire               is:ipsi is:1pl
SFX xC   oire       ûtes/n'q'l'm'               boire               is:ipsi is:2pl
SFX xC   oire       urent/n'q'l'm't's'          boire               is:ipsi is:3pl!
SFX xC   oire       oirai/j'n'q'l'm't'          boire               is:ifut is:1sg
SFX xC   oire       oiras/n'q'l'm't'            boire               is:ifut is:2sg
SFX xC   oire       oira/n'q'l'm't's'           boire               is:ifut is:3sg
SFX xC   oire       oirons/n'q'l't'             boire               is:ifut is:1pl
SFX xC   oire       oirez/n'q'l'm'              boire               is:ifut is:2pl
SFX xC   oire       oiront/n'q'l'm't's'         boire               is:ifut is:3pl!
SFX xC   oire       oirais/j'n'q'l'm't'         boire               is:cond is:1sg is:2sg
SFX xC   oire       oirait/n'q'l'm't's'         boire               is:cond is:3sg
SFX xC   oire       oirions/n'q'l't'            boire               is:cond is:1pl
SFX xC   oire       oiriez/n'q'l'm'             boire               is:cond is:2pl
SFX xC   oire       oiraient/n'q'l'm't's'       boire               is:cond is:3pl
SFX xC   oire       oive/j'n'q'l'm't's'         boire               is:spre is:1sg is:3sg
SFX xC   oire       oives/n'q'l'm't'            boire               is:spre is:2sg
SFX xC   oire       usse/j'n'q'l'm't'           boire               is:simp is:1sg
SFX xC   oire       usses/n'q'l'm't'            boire               is:simp is:2sg
SFX xC   oire       ût/n'q'l'm't's'             boire               is:simp is:3sg
SFX xC   oire       ussions/n'q'l't'            boire               is:simp is:1pl
SFX xC   oire       ussiez/n'q'l'm'             boire               is:simp is:2pl
SFX xC   oire       ussent/n'q'l'm't's'         boire               is:simp is:3pl
SFX xC   oire       ois/n'l'm't'                boire               is:impe is:2sg
SFX xC   oire       uvons/n'l't'                boire               is:impe is:1pl
SFX xC   oire       uvez/n'l'm'                 boire               is:impe is:2pl

# reclure [T]
SFX xJ Y 4
SFX xJ   clure      clure/n'q'd'l'm't's'        clure               is:infi
SFX xJ   clure      clus/L'D'Q'                 clure               is:ppas is:adj is:mas is:inv
SFX xJ   clure      cluse/L'D'Q'                clure               is:ppas is:adj is:fem is:sg
SFX xJ   clure      cluses/D'Q'                 clure               is:ppas is:adj is:fem is:pl

# occlure [T]
SFX xK Y 40
SFX xK   clure      clure/n'q'd'l'm't's'        clure               is:infi
SFX xK   clure      cluant/n'q'd'l'm't's'       clure               is:ppre
SFX xK   clure      clus/L'D'Q'                 clure               is:ppas is:adj is:mas is:inv
SFX xK   clure      cluse/L'D'Q'                clure               is:ppas is:adj is:fem is:sg
SFX xK   clure      cluses/D'Q'                 clure               is:ppas is:adj is:fem is:pl
SFX xK   clure      clus/j'n'q'l'm't'           clure               is:ipre is:ipsi is:1sg is:2sg
SFX xK   clure      clut/n'q'l'm't's'           clure               is:ipre is:ipsi is:3sg
SFX xK   clure      cluons/n'q'l't'             clure               is:ipre is:1pl
SFX xK   clure      cluez/n'q'l'm'              clure               is:ipre is:2pl
SFX xK   clure      cluent/n'q'l'm't's'         clure               is:ipre is:spre is:3pl
SFX xK   clure      cluais/j'n'q'l'm't'         clure               is:iimp is:1sg is:2sg
SFX xK   clure      cluait/n'q'l'm't's'         clure               is:iimp is:3sg
SFX xK   clure      cluions/n'q'l't'            clure               is:iimp is:spre is:1pl
SFX xK   clure      cluiez/n'q'l'm'             clure               is:iimp is:spre is:2pl
SFX xK   clure      cluaient/n'q'l'm't's'       clure               is:iimp is:3pl
SFX xK   clure      clûmes/n'q'l't'             clure               is:ipsi is:1pl
SFX xK   clure      clûtes/n'q'l'm'             clure               is:ipsi is:2pl
SFX xK   clure      clurent/n'q'l'm't's'        clure               is:ipsi is:3pl!
SFX xK   clure      clurai/j'n'q'l'm't'         clure               is:ifut is:1sg
SFX xK   clure      cluras/n'q'l'm't'           clure               is:ifut is:2sg
SFX xK   clure      clura/n'q'l'm't's'          clure               is:ifut is:3sg
SFX xK   clure      clurons/n'q'l't'            clure               is:ifut is:1pl
SFX xK   clure      clurez/n'q'l'm'             clure               is:ifut is:2pl
SFX xK   clure      cluront/n'q'l'm't's'        clure               is:ifut is:3pl!
SFX xK   clure      clurais/j'n'q'l'm't'        clure               is:cond is:1sg is:2sg
SFX xK   clure      clurait/n'q'l'm't's'        clure               is:cond is:3sg
SFX xK   clure      clurions/n'q'l't'           clure               is:cond is:1pl
SFX xK   clure      cluriez/n'q'l'm'            clure               is:cond is:2pl
SFX xK   clure      cluraient/n'q'l'm't's'      clure               is:cond is:3pl
SFX xK   clure      clue/j'n'q'l'm't's'         clure               is:spre is:1sg is:3sg
SFX xK   clure      clues/n'q'l'm't'            clure               is:spre is:2sg
SFX xK   clure      clusse/j'n'q'l'm't'         clure               is:simp is:1sg
SFX xK   clure      clusses/n'q'l'm't'          clure               is:simp is:2sg
SFX xK   clure      clût/n'q'l'm't's'           clure               is:simp is:3sg
SFX xK   clure      clussions/n'q'l't'          clure               is:simp is:1pl
SFX xK   clure      clussiez/n'q'l'm'           clure               is:simp is:2pl
SFX xK   clure      clussent/n'q'l'm't's'       clure               is:simp is:3pl
SFX xK   clure      clus/n'l'm't'               clure               is:impe is:2sg
SFX xK   clure      cluons/n'l't'               clure               is:impe is:1pl
SFX xK   clure      cluez/n'l'm'                clure               is:impe is:2pl

# conclure [I,T,Ti,P] | exclure [T,P] | inclure [T,P]
SFX xL Y 44
SFX xL   clure      clure/n'q'd'l'm't's'        clure               is:infi
SFX xL   clure      cluant/n'q'd'l'm't's'       clure               is:ppre
SFX xL   clure      clus/L'D'Q'                 inclure             is:ppas is:adj is:mas is:inv
SFX xL   clure      cluse/L'D'Q'                inclure             is:ppas is:adj is:fem is:sg
SFX xL   clure      cluses/D'Q'                 inclure             is:ppas is:adj is:fem is:pl
SFX xL   clure      clu/L'D'Q'                  [eo].clure          is:ppas is:adj is:mas is:sg
SFX xL   clure      clus/D'Q'                   [eo].clure          is:ppas is:adj is:mas is:pl
SFX xL   clure      clue/L'D'Q'                 [eo].clure          is:ppas is:adj is:fem is:sg
SFX xL   clure      clues/D'Q'                  [eo].clure          is:ppas is:adj is:fem is:pl
SFX xL   clure      clus/j'n'q'l'm't'           clure               is:ipre is:ipsi is:1sg is:2sg
SFX xL   clure      clut/n'q'l'm't's'           clure               is:ipre is:ipsi is:3sg
SFX xL   clure      cluons/n'q'l't'             clure               is:ipre is:1pl
SFX xL   clure      cluez/n'q'l'm'              clure               is:ipre is:2pl
SFX xL   clure      cluent/n'q'l'm't's'         clure               is:ipre is:spre is:3pl
SFX xL   clure      cluais/j'n'q'l'm't'         clure               is:iimp is:1sg is:2sg
SFX xL   clure      cluait/n'q'l'm't's'         clure               is:iimp is:3sg
SFX xL   clure      cluions/n'q'l't'            clure               is:iimp is:spre is:1pl
SFX xL   clure      cluiez/n'q'l'm'             clure               is:iimp is:spre is:2pl
SFX xL   clure      cluaient/n'q'l'm't's'       clure               is:iimp is:3pl
SFX xL   clure      clûmes/n'q'l't'             clure               is:ipsi is:1pl
SFX xL   clure      clûtes/n'q'l'm'             clure               is:ipsi is:2pl
SFX xL   clure      clurent/n'q'l'm't's'        clure               is:ipsi is:3pl!
SFX xL   clure      clurai/j'n'q'l'm't'         clure               is:ifut is:1sg
SFX xL   clure      cluras/n'q'l'm't'           clure               is:ifut is:2sg
SFX xL   clure      clura/n'q'l'm't's'          clure               is:ifut is:3sg
SFX xL   clure      clurons/n'q'l't'            clure               is:ifut is:1pl
SFX xL   clure      clurez/n'q'l'm'             clure               is:ifut is:2pl
SFX xL   clure      cluront/n'q'l'm't's'        clure               is:ifut is:3pl!
SFX xL   clure      clurais/j'n'q'l'm't'        clure               is:cond is:1sg is:2sg
SFX xL   clure      clurait/n'q'l'm't's'        clure               is:cond is:3sg
SFX xL   clure      clurions/n'q'l't'           clure               is:cond is:1pl
SFX xL   clure      cluriez/n'q'l'm'            clure               is:cond is:2pl
SFX xL   clure      cluraient/n'q'l'm't's'      clure               is:cond is:3pl
SFX xL   clure      clue/j'n'q'l'm't's'         clure               is:spre is:1sg is:3sg
SFX xL   clure      clues/n'q'l'm't'            clure               is:spre is:2sg
SFX xL   clure      clusse/j'n'q'l'm't'         clure               is:simp is:1sg
SFX xL   clure      clusses/n'q'l'm't'          clure               is:simp is:2sg
SFX xL   clure      clût/n'q'l'm't's'           clure               is:simp is:3sg
SFX xL   clure      clussions/n'q'l't'          clure               is:simp is:1pl
SFX xL   clure      clussiez/n'q'l'm'           clure               is:simp is:2pl
SFX xL   clure      clussent/n'q'l'm't's'       clure               is:simp is:3pl
SFX xL   clure      clus/n'l'm't'               clure               is:impe is:2sg
SFX xL   clure      cluons/n'l't'               clure               is:impe is:1pl
SFX xL   clure      cluez/n'l'm'                clure               is:impe is:2pl

# sourdre [I]
SFX xM Y 15
SFX xM   ourdre     ourdre/n'q'd'l'm't's'       sourdre             is:infi
SFX xM   ourdre     ourdant/n'q'd'l'm't's'      sourdre             is:ppre
SFX xM   ourdre     ourd/n'q'l'm't's'           sourdre             is:ipre is:3sg
SFX xM   ourdre     ourdent/n'q'l'm't's'        sourdre             is:ipre is:spre is:3pl
SFX xM   ourdre     ourdait/n'q'l'm't's'        sourdre             is:iimp is:3sg
SFX xM   ourdre     ourdaient/n'q'l'm't's'      sourdre             is:iimp is:3pl
SFX xM   ourdre     ourdit/n'q'l'm't's'         sourdre             is:ipsi is:3sg
SFX xM   ourdre     ourdirent/n'q'l'm't's'      sourdre             is:ipsi is:3pl!
SFX xM   ourdre     ourdra/n'q'l'm't's'         sourdre             is:ifut is:3sg
SFX xM   ourdre     ourdront/n'q'l'm't's'       sourdre             is:ifut is:3pl!
SFX xM   ourdre     ourdrait/n'q'l'm't's'       sourdre             is:cond is:3sg
SFX xM   ourdre     ourdraient/n'q'l'm't's'     sourdre             is:cond is:3pl
SFX xM   ourdre     ourde/n'q'l'm't's'          sourdre             is:spre is:3sg
SFX xM   ourdre     ourdît/n'q'l'm't's'         sourdre             is:simp is:3sg
SFX xM   ourdre     ourdissent/n'q'l'm't's'     sourdre             is:simp is:3pl

# absoudre [T,P] | dissoudre [T,P] | résoudre [T,P]
SFX xN Y 48
SFX xN   soudre     soudre/n'q'd'l'm't's'       soudre              is:infi
SFX xN   soudre     solvant/n'q'd'l'm't's'      soudre              is:ppre
SFX xN   soudre     solu/L'D'Q'                 résoudre            is:ppas is:adj is:mas is:sg
SFX xN   soudre     solus/D'Q'                  résoudre            is:ppas is:adj is:mas is:pl
SFX xN   soudre     solue/L'D'Q'                résoudre            is:ppas is:adj is:fem is:sg
SFX xN   soudre     solues/D'Q'                 résoudre            is:ppas is:adj is:fem is:pl
SFX xN   soudre     sous/L'D'Q'                 soudre              is:ppas is:adj is:mas is:inv           di:C
SFX xN   soudre     sout/L'D'Q'                 soudre              is:ppas is:adj is:mas is:sg
SFX xN   soudre     souts/D'Q'                  soudre              is:ppas is:adj is:mas is:pl
SFX xN   soudre     soute/L'D'Q'                soudre              is:ppas is:adj is:fem is:sg
SFX xN   soudre     soutes/D'Q'                 soudre              is:ppas is:adj is:fem is:pl
SFX xN   soudre     sous/j'n'q'l'm't'           soudre              is:ipre is:1sg is:2sg
SFX xN   soudre     sout/n'q'l'm't's'           soudre              is:ipre is:3sg
SFX xN   soudre     solvons/n'q'l't'            soudre              is:ipre is:1pl
SFX xN   soudre     solvez/n'q'l'm'             soudre              is:ipre is:2pl
SFX xN   soudre     solvent/n'q'l'm't's'        soudre              is:ipre is:spre is:3pl
SFX xN   soudre     solvais/j'n'q'l'm't'        soudre              is:iimp is:1sg is:2sg
SFX xN   soudre     solvait/n'q'l'm't's'        soudre              is:iimp is:3sg
SFX xN   soudre     solvions/n'q'l't'           soudre              is:iimp is:spre is:1pl
SFX xN   soudre     solviez/n'q'l'm'            soudre              is:iimp is:spre is:2pl
SFX xN   soudre     solvaient/n'q'l'm't's'      soudre              is:iimp is:3pl
SFX xN   soudre     solus/j'n'q'l'm't'          soudre              is:ipsi is:1sg is:2sg
SFX xN   soudre     solut/n'q'l'm't's'          soudre              is:ipsi is:3sg
SFX xN   soudre     solûmes/n'q'l't'            soudre              is:ipsi is:1pl
SFX xN   soudre     solûtes/n'q'l'm'            soudre              is:ipsi is:2pl
SFX xN   soudre     solurent/n'q'l'm't's'       soudre              is:ipsi is:3pl!
SFX xN   soudre     soudrai/j'n'q'l'm't'        soudre              is:ifut is:1sg
SFX xN   soudre     soudras/n'q'l'm't'          soudre              is:ifut is:2sg
SFX xN   soudre     soudra/n'q'l'm't's'         soudre              is:ifut is:3sg
SFX xN   soudre     soudrons/n'q'l't'           soudre              is:ifut is:1pl
SFX xN   soudre     soudrez/n'q'l'm'            soudre              is:ifut is:2pl
SFX xN   soudre     soudront/n'q'l'm't's'       soudre              is:ifut is:3pl!
SFX xN   soudre     soudrais/j'n'q'l'm't'       soudre              is:cond is:1sg is:2sg
SFX xN   soudre     soudrait/n'q'l'm't's'       soudre              is:cond is:3sg
SFX xN   soudre     soudrions/n'q'l't'          soudre              is:cond is:1pl
SFX xN   soudre     soudriez/n'q'l'm'           soudre              is:cond is:2pl
SFX xN   soudre     soudraient/n'q'l'm't's'     soudre              is:cond is:3pl
SFX xN   soudre     solve/j'n'q'l'm't's'        soudre              is:spre is:1sg is:3sg
SFX xN   soudre     solves/n'q'l'm't'           soudre              is:spre is:2sg
SFX xN   soudre     solusse/j'n'q'l'm't'        soudre              is:simp is:1sg
SFX xN   soudre     solusses/n'q'l'm't'         soudre              is:simp is:2sg
SFX xN   soudre     solût/n'q'l'm't's'          soudre              is:simp is:3sg
SFX xN   soudre     solussions/n'q'l't'         soudre              is:simp is:1pl
SFX xN   soudre     solussiez/n'q'l'm'          soudre              is:simp is:2pl
SFX xN   soudre     solussent/n'q'l'm't's'      soudre              is:simp is:3pl
SFX xN   soudre     sous/n'l'm't'               soudre              is:impe is:2sg
SFX xN   soudre     solvons/n'l't'              soudre              is:impe is:1pl
SFX xN   soudre     solvez/n'l'm'               soudre              is:impe is:2pl

# coudre [T] | découdre [T,P] | recoudre [T,P]
SFX xO Y 43
SFX xO   oudre      oudre/n'q'd'l'm't's'        coudre              is:infi
SFX xO   oudre      ousant/n'q'd'l'm't's'       coudre              is:ppre
SFX xO   oudre      ousu/L'D'Q'                 coudre              is:ppas is:adj is:mas is:sg
SFX xO   oudre      ousus/D'Q'                  coudre              is:ppas is:adj is:mas is:pl
SFX xO   oudre      ousue/L'D'Q'                coudre              is:ppas is:adj is:fem is:sg
SFX xO   oudre      ousues/D'Q'                 coudre              is:ppas is:adj is:fem is:pl
SFX xO   oudre      ouds/j'n'q'l'm't'           coudre              is:ipre is:1sg is:2sg
SFX xO   oudre      oud/n'q'l'm't's'            coudre              is:ipre is:3sg
SFX xO   oudre      ousons/n'q'l't'             coudre              is:ipre is:1pl
SFX xO   oudre      ousez/n'q'l'm'              coudre              is:ipre is:2pl
SFX xO   oudre      ousent/n'q'l'm't's'         coudre              is:ipre is:spre is:3pl
SFX xO   oudre      ousais/j'n'q'l'm't'         coudre              is:iimp is:1sg is:2sg
SFX xO   oudre      ousait/n'q'l'm't's'         coudre              is:iimp is:3sg
SFX xO   oudre      ousions/n'q'l't'            coudre              is:iimp is:spre is:1pl
SFX xO   oudre      ousiez/n'q'l'm'             coudre              is:iimp is:spre is:2pl
SFX xO   oudre      ousaient/n'q'l'm't's'       coudre              is:iimp is:3pl
SFX xO   oudre      ousis/j'n'q'l'm't'          coudre              is:ipsi is:1sg is:2sg
SFX xO   oudre      ousit/n'q'l'm't's'          coudre              is:ipsi is:3sg
SFX xO   oudre      ousîmes/n'q'l't'            coudre              is:ipsi is:1pl
SFX xO   oudre      ousîtes/n'q'l'm'            coudre              is:ipsi is:2pl
SFX xO   oudre      ousirent/n'q'l'm't's'       coudre              is:ipsi is:3pl!
SFX xO   oudre      oudrai/j'n'q'l'm't'         coudre              is:ifut is:1sg
SFX xO   oudre      oudras/n'q'l'm't'           coudre              is:ifut is:2sg
SFX xO   oudre      oudra/n'q'l'm't's'          coudre              is:ifut is:3sg
SFX xO   oudre      oudrons/n'q'l't'            coudre              is:ifut is:1pl
SFX xO   oudre      oudrez/n'q'l'm'             coudre              is:ifut is:2pl
SFX xO   oudre      oudront/n'q'l'm't's'        coudre              is:ifut is:3pl!
SFX xO   oudre      oudrais/j'n'q'l'm't'        coudre              is:cond is:1sg is:2sg
SFX xO   oudre      oudrait/n'q'l'm't's'        coudre              is:cond is:3sg
SFX xO   oudre      oudrions/n'q'l't'           coudre              is:cond is:1pl
SFX xO   oudre      oudriez/n'q'l'm'            coudre              is:cond is:2pl
SFX xO   oudre      oudraient/n'q'l'm't's'      coudre              is:cond is:3pl
SFX xO   oudre      ouse/j'n'q'l'm't's'         coudre              is:spre is:1sg is:3sg
SFX xO   oudre      ouses/n'q'l'm't'            coudre              is:spre is:2sg
SFX xO   oudre      ousisse/j'n'q'l'm't'        coudre              is:simp is:1sg
SFX xO   oudre      ousisses/n'q'l'm't'         coudre              is:simp is:2sg
SFX xO   oudre      ousît/n'q'l'm't's'          coudre              is:simp is:3sg
SFX xO   oudre      ousissions/n'q'l't'         coudre              is:simp is:1pl
SFX xO   oudre      ousissiez/n'q'l'm'          coudre              is:simp is:2pl
SFX xO   oudre      ousissent/n'q'l'm't's'      coudre              is:simp is:3pl
SFX xO   oudre      ouds/n'l'm't'               coudre              is:impe is:2sg
SFX xO   oudre      ousons/n'l't'               coudre              is:impe is:1pl
SFX xO   oudre      ousez/n'l'm'                coudre              is:impe is:2pl

# moudre [T] | émoudre [T] | remoudre [T]
SFX xP Y 43
SFX xP   oudre      oudre/n'q'd'l'm't's'        moudre              is:infi
SFX xP   oudre      oulant/n'q'd'l'm't's'       moudre              is:ppre
SFX xP   oudre      oulu/L'D'Q'                 moudre              is:ppas is:adj is:mas is:sg
SFX xP   oudre      oulus/D'Q'                  moudre              is:ppas is:adj is:mas is:pl
SFX xP   oudre      oulue/L'D'Q'                moudre              is:ppas is:adj is:fem is:sg
SFX xP   oudre      oulues/D'Q'                 moudre              is:ppas is:adj is:fem is:pl
SFX xP   oudre      ouds/j'n'q'l'm't'           moudre              is:ipre is:1sg is:2sg
SFX xP   oudre      oud/n'q'l'm't's'            moudre              is:ipre is:3sg
SFX xP   oudre      oulons/n'q'l't'             moudre              is:ipre is:1pl
SFX xP   oudre      oulez/n'q'l'm'              moudre              is:ipre is:2pl
SFX xP   oudre      oulent/n'q'l'm't's'         moudre              is:ipre is:spre is:3pl
SFX xP   oudre      oulais/j'n'q'l'm't'         moudre              is:iimp is:1sg is:2sg
SFX xP   oudre      oulait/n'q'l'm't's'         moudre              is:iimp is:3sg
SFX xP   oudre      oulions/n'q'l't'            moudre              is:iimp is:spre is:1pl
SFX xP   oudre      ouliez/n'q'l'm'             moudre              is:iimp is:spre is:2pl
SFX xP   oudre      oulaient/n'q'l'm't's'       moudre              is:iimp is:3pl
SFX xP   oudre      oulus/j'n'q'l'm't'          moudre              is:ipsi is:1sg is:2sg
SFX xP   oudre      oulut/n'q'l'm't's'          moudre              is:ipsi is:3sg
SFX xP   oudre      oulûmes/n'q'l't'            moudre              is:ipsi is:1pl
SFX xP   oudre      oulûtes/n'q'l'm'            moudre              is:ipsi is:2pl
SFX xP   oudre      oulurent/n'q'l'm't's'       moudre              is:ipsi is:3pl!
SFX xP   oudre      oudrai/j'n'q'l'm't'         moudre              is:ifut is:1sg
SFX xP   oudre      oudras/n'q'l'm't'           moudre              is:ifut is:2sg
SFX xP   oudre      oudra/n'q'l'm't's'          moudre              is:ifut is:3sg
SFX xP   oudre      oudrons/n'q'l't'            moudre              is:ifut is:1pl
SFX xP   oudre      oudrez/n'q'l'm'             moudre              is:ifut is:2pl
SFX xP   oudre      oudront/n'q'l'm't's'        moudre              is:ifut is:3pl!
SFX xP   oudre      oudrais/j'n'q'l'm't'        moudre              is:cond is:1sg is:2sg
SFX xP   oudre      oudrait/n'q'l'm't's'        moudre              is:cond is:3sg
SFX xP   oudre      oudrions/n'q'l't'           moudre              is:cond is:1pl
SFX xP   oudre      oudriez/n'q'l'm'            moudre              is:cond is:2pl
SFX xP   oudre      oudraient/n'q'l'm't's'      moudre              is:cond is:3pl
SFX xP   oudre      oule/j'n'q'l'm't's'         moudre              is:spre is:1sg is:3sg
SFX xP   oudre      oules/n'q'l'm't'            moudre              is:spre is:2sg
SFX xP   oudre      oulusse/j'n'q'l'm't'        moudre              is:simp is:1sg
SFX xP   oudre      oulusses/n'q'l'm't'         moudre              is:simp is:2sg
SFX xP   oudre      oulût/n'q'l'm't's'          moudre              is:simp is:3sg
SFX xP   oudre      oulussions/n'q'l't'         moudre              is:simp is:1pl
SFX xP   oudre      oulussiez/n'q'l'm'          moudre              is:simp is:2pl
SFX xP   oudre      oulussent/n'q'l'm't's'      moudre              is:simp is:3pl
SFX xP   oudre      ouds/n'l'm't'               moudre              is:impe is:2sg
SFX xP   oudre      oulons/n'l't'               moudre              is:impe is:1pl
SFX xP   oudre      oulez/n'l'm'                moudre              is:impe is:2pl

# suivre [I,T,P] | poursuivre [T,P]
SFX xQ Y 43
SFX xQ   uivre      uivre/n'q'd'l'm't's'        suivre              is:infi
SFX xQ   uivre      uivant/n'q'd'l'm't's'       suivre              is:ppre
SFX xQ   uivre      uivi/L'D'Q'                 suivre              is:ppas is:adj is:mas is:sg
SFX xQ   uivre      uivis/D'Q'                  suivre              is:ppas is:adj is:mas is:pl
SFX xQ   uivre      uivie/L'D'Q'                suivre              is:ppas is:adj is:fem is:sg
SFX xQ   uivre      uivies/D'Q'                 suivre              is:ppas is:adj is:fem is:pl
SFX xQ   uivre      uis/j'n'q'l'm't'            suivre              is:ipre is:1sg is:2sg
SFX xQ   uivre      uit/n'q'l'm't's'            suivre              is:ipre is:3sg
SFX xQ   uivre      uivons/n'q'l't'             suivre              is:ipre is:1pl
SFX xQ   uivre      uivez/n'q'l'm'              suivre              is:ipre is:2pl
SFX xQ   uivre      uivent/n'q'l'm't's'         suivre              is:ipre is:spre is:3pl
SFX xQ   uivre      uivais/j'n'q'l'm't'         suivre              is:iimp is:1sg is:2sg
SFX xQ   uivre      uivait/n'q'l'm't's'         suivre              is:iimp is:3sg
SFX xQ   uivre      uivions/n'q'l't'            suivre              is:iimp is:spre is:1pl
SFX xQ   uivre      uiviez/n'q'l'm'             suivre              is:iimp is:spre is:2pl
SFX xQ   uivre      uivaient/n'q'l'm't's'       suivre              is:iimp is:3pl
SFX xQ   uivre      uivis/j'n'q'l'm't'          suivre              is:ipsi is:1sg is:2sg
SFX xQ   uivre      uivit/n'q'l'm't's'          suivre              is:ipsi is:3sg
SFX xQ   uivre      uivîmes/n'q'l't'            suivre              is:ipsi is:1pl
SFX xQ   uivre      uivîtes/n'q'l'm'            suivre              is:ipsi is:2pl
SFX xQ   uivre      uivirent/n'q'l'm't's'       suivre              is:ipsi is:3pl!
SFX xQ   uivre      uivrai/j'n'q'l'm't'         suivre              is:ifut is:1sg
SFX xQ   uivre      uivras/n'q'l'm't'           suivre              is:ifut is:2sg
SFX xQ   uivre      uivra/n'q'l'm't's'          suivre              is:ifut is:3sg
SFX xQ   uivre      uivrons/n'q'l't'            suivre              is:ifut is:1pl
SFX xQ   uivre      uivrez/n'q'l'm'             suivre              is:ifut is:2pl
SFX xQ   uivre      uivront/n'q'l'm't's'        suivre              is:ifut is:3pl!
SFX xQ   uivre      uivrais/j'n'q'l'm't'        suivre              is:cond is:1sg is:2sg
SFX xQ   uivre      uivrait/n'q'l'm't's'        suivre              is:cond is:3sg
SFX xQ   uivre      uivrions/n'q'l't'           suivre              is:cond is:1pl
SFX xQ   uivre      uivriez/n'q'l'm'            suivre              is:cond is:2pl
SFX xQ   uivre      uivraient/n'q'l'm't's'      suivre              is:cond is:3pl
SFX xQ   uivre      uive/j'n'q'l'm't's'         suivre              is:spre is:1sg is:3sg
SFX xQ   uivre      uives/n'q'l'm't'            suivre              is:spre is:2sg
SFX xQ   uivre      uivisse/j'n'q'l'm't'        suivre              is:simp is:1sg
SFX xQ   uivre      uivisses/n'q'l'm't'         suivre              is:simp is:2sg
SFX xQ   uivre      uivît/n'q'l'm't's'          suivre              is:simp is:3sg
SFX xQ   uivre      uivissions/n'q'l't'         suivre              is:simp is:1pl
SFX xQ   uivre      uivissiez/n'q'l'm'          suivre              is:simp is:2pl
SFX xQ   uivre      uivissent/n'q'l'm't's'      suivre              is:simp is:3pl
SFX xQ   uivre      uis/n'l'm't'                suivre              is:impe is:2sg
SFX xQ   uivre      uivons/n'l't'               suivre              is:impe is:1pl
SFX xQ   uivre      uivez/n'l'm'                suivre              is:impe is:2pl

# s'ensuivre [P]
SFX xR Y 16
SFX xR   suivre     suivre/n'q'd'l'm't's'       suivre              is:infi
SFX xR   suivre     suivant/n'q'd'l'm't's'      suivre              is:ppre
SFX xR   suivre     suivi/q'                    suivre              is:ppas is:epi is:inv
SFX xR   suivre     suit/n'q'l'm't's'           suivre              is:ipre is:3sg
SFX xR   suivre     suivent/n'q'l'm't's'        suivre              is:ipre is:spre is:3pl
SFX xR   suivre     suivait/n'q'l'm't's'        suivre              is:iimp is:3sg
SFX xR   suivre     suivaient/n'q'l'm't's'      suivre              is:iimp is:3pl
SFX xR   suivre     suivit/n'q'l'm't's'         suivre              is:ipsi is:3sg
SFX xR   suivre     suivirent/n'q'l'm't's'      suivre              is:ipsi is:3pl!
SFX xR   suivre     suivra/n'q'l'm't's'         suivre              is:ifut is:3sg
SFX xR   suivre     suivront/n'q'l'm't's'       suivre              is:ifut is:3pl!
SFX xR   suivre     suivrait/n'q'l'm't's'       suivre              is:cond is:3sg
SFX xR   suivre     suivraient/n'q'l'm't's'     suivre              is:cond is:3pl
SFX xR   suivre     suive/n'q'l'm't's'          suivre              is:spre is:3sg
SFX xR   suivre     suivît/n'q'l'm't's'         suivre              is:simp is:3sg
SFX xR   suivre     suivissent/n'q'l'm't's'     suivre              is:simp is:3pl!

# vivre [I,T] | revivre [I,T] | survivre [I,T,Ti]
SFX xS Y 39
SFX xS   ivre       ivre/n'q'd'l'm't's'         vivre               is:infi
SFX xS   ivre       ivant/n'q'd'l'm't's'        vivre               is:ppre
SFX xS   ivre       is/j'n'q'l'm't'             vivre               is:ipre is:1sg is:2sg
SFX xS   ivre       it/n'q'l'm't's'             vivre               is:ipre is:3sg
SFX xS   ivre       ivons/n'q'l't'              vivre               is:ipre is:1pl
SFX xS   ivre       ivez/n'q'l'm'               vivre               is:ipre is:2pl
SFX xS   ivre       ivent/n'q'l'm't's'          vivre               is:ipre is:spre is:3pl
SFX xS   ivre       ivais/j'n'q'l'm't'          vivre               is:iimp is:1sg is:2sg
SFX xS   ivre       ivait/n'q'l'm't's'          vivre               is:iimp is:3sg
SFX xS   ivre       ivions/n'q'l't'             vivre               is:iimp is:spre is:1pl
SFX xS   ivre       iviez/n'q'l'm'              vivre               is:iimp is:spre is:2pl
SFX xS   ivre       ivaient/n'q'l'm't's'        vivre               is:iimp is:3pl
SFX xS   ivre       écus/j'n'q'l'm't'           vivre               is:ipsi is:1sg is:2sg
SFX xS   ivre       écut/n'q'l'm't's'           vivre               is:ipsi is:3sg
SFX xS   ivre       écûmes/n'q'l't'             vivre               is:ipsi is:1pl
SFX xS   ivre       écûtes/n'q'l'm'             vivre               is:ipsi is:2pl
SFX xS   ivre       écurent/n'q'l'm't's'        vivre               is:ipsi is:3pl!
SFX xS   ivre       ivrai/j'n'q'l'm't'          vivre               is:ifut is:1sg
SFX xS   ivre       ivras/n'q'l'm't'            vivre               is:ifut is:2sg
SFX xS   ivre       ivra/n'q'l'm't's'           vivre               is:ifut is:3sg
SFX xS   ivre       ivrons/n'q'l't'             vivre               is:ifut is:1pl
SFX xS   ivre       ivrez/n'q'l'm'              vivre               is:ifut is:2pl
SFX xS   ivre       ivront/n'q'l'm't's'         vivre               is:ifut is:3pl!
SFX xS   ivre       ivrais/j'n'q'l'm't'         vivre               is:cond is:1sg is:2sg
SFX xS   ivre       ivrait/n'q'l'm't's'         vivre               is:cond is:3sg
SFX xS   ivre       ivrions/n'q'l't'            vivre               is:cond is:1pl
SFX xS   ivre       ivriez/n'q'l'm'             vivre               is:cond is:2pl
SFX xS   ivre       ivraient/n'q'l'm't's'       vivre               is:cond is:3pl
SFX xS   ivre       ive/j'n'q'l'm't's'          vivre               is:spre is:1sg is:3sg
SFX xS   ivre       ives/n'q'l'm't'             vivre               is:spre is:2sg
SFX xS   ivre       écusse/j'n'q'l'm't'         vivre               is:simp is:1sg
SFX xS   ivre       écusses/n'q'l'm't'          vivre               is:simp is:2sg
SFX xS   ivre       écût/n'q'l'm't's'           vivre               is:simp is:3sg
SFX xS   ivre       écussions/n'q'l't'          vivre               is:simp is:1pl
SFX xS   ivre       écussiez/n'q'l'm'           vivre               is:simp is:2pl
SFX xS   ivre       écussent/n'q'l'm't's'       vivre               is:simp is:3pl
SFX xS   ivre       is/n'l'm't'                 vivre               is:impe is:2sg
SFX xS   ivre       ivons/n'l't'                vivre               is:impe is:1pl
SFX xS   ivre       ivez/n'l'm'                 vivre               is:impe is:2pl

# verbes en -ire ------------------------------------------------------------------------------------------------------

# écrire [I,T,Ti,P] | récrire [T] | réécrire [T] | décrire [T] | circonscrire [T,P] | inscrire [T,P]
# réinscrire [T,P] | prescrire [I,T,P] | proscrire [T] | souscrire [I,T,Ti] | transcrire [T] | retranscrire [T]
SFX y1 Y 43
SFX y1   crire      crire/n'q'd'l'm't's'        crire               is:infi
SFX y1   crire      crivant/n'q'd'l'm't's'      crire               is:ppre
SFX y1   crire      crit/L'D'Q'                 crire               is:ppas is:adj is:mas is:sg
SFX y1   crire      crits/D'Q'                  crire               is:ppas is:adj is:mas is:pl
SFX y1   crire      crite/L'D'Q'                crire               is:ppas is:adj is:fem is:sg
SFX y1   crire      crites/D'Q'                 crire               is:ppas is:adj is:fem is:pl
SFX y1   crire      cris/j'n'q'l'm't'           crire               is:ipre is:1sg is:2sg
SFX y1   crire      crit/n'q'l'm't's'           crire               is:ipre is:3sg
SFX y1   crire      crivons/n'q'l't'            crire               is:ipre is:1pl
SFX y1   crire      crivez/n'q'l'm'             crire               is:ipre is:2pl
SFX y1   crire      crivent/n'q'l'm't's'        crire               is:ipre is:spre is:3pl
SFX y1   crire      crivais/j'n'q'l'm't'        crire               is:iimp is:1sg is:2sg
SFX y1   crire      crivait/n'q'l'm't's'        crire               is:iimp is:3sg
SFX y1   crire      crivions/n'q'l't'           crire               is:iimp is:spre is:1pl
SFX y1   crire      criviez/n'q'l'm'            crire               is:iimp is:spre is:2pl
SFX y1   crire      crivaient/n'q'l'm't's'      crire               is:iimp is:3pl
SFX y1   crire      crivis/j'n'q'l'm't'         crire               is:ipsi is:1sg is:2sg
SFX y1   crire      crivit/n'q'l'm't's'         crire               is:ipsi is:3sg
SFX y1   crire      crivîmes/n'q'l't'           crire               is:ipsi is:1pl
SFX y1   crire      crivîtes/n'q'l'm'           crire               is:ipsi is:2pl
SFX y1   crire      crivirent/n'q'l'm't's'      crire               is:ipsi is:3pl!
SFX y1   crire      crirai/j'n'q'l'm't'         crire               is:ifut is:1sg
SFX y1   crire      criras/n'q'l'm't'           crire               is:ifut is:2sg
SFX y1   crire      crira/n'q'l'm't's'          crire               is:ifut is:3sg
SFX y1   crire      crirons/n'q'l't'            crire               is:ifut is:1pl
SFX y1   crire      crirez/n'q'l'm'             crire               is:ifut is:2pl
SFX y1   crire      criront/n'q'l'm't's'        crire               is:ifut is:3pl!
SFX y1   crire      crirais/j'n'q'l'm't'        crire               is:cond is:1sg is:2sg
SFX y1   crire      crirait/n'q'l'm't's'        crire               is:cond is:3sg
SFX y1   crire      cririons/n'q'l't'           crire               is:cond is:1pl
SFX y1   crire      cririez/n'q'l'm'            crire               is:cond is:2pl
SFX y1   crire      criraient/n'q'l'm't's'      crire               is:cond is:3pl
SFX y1   crire      crive/j'n'q'l'm't's'        crire               is:spre is:1sg is:3sg
SFX y1   crire      crives/n'q'l'm't'           crire               is:spre is:2sg
SFX y1   crire      crivisse/j'n'q'l'm't'       crire               is:simp is:1sg
SFX y1   crire      crivisses/n'q'l'm't'        crire               is:simp is:2sg
SFX y1   crire      crivît/n'q'l'm't's'         crire               is:simp is:3sg
SFX y1   crire      crivissions/n'q'l't'        crire               is:simp is:1pl
SFX y1   crire      crivissiez/n'q'l'm'         crire               is:simp is:2pl
SFX y1   crire      crivissent/n'q'l'm't's'     crire               is:simp is:3pl
SFX y1   crire      cris/n'l'm't'               crire               is:impe is:2sg
SFX y1   crire      crivons/n'l't'              crire               is:impe is:1pl
SFX y1   crire      crivez/n'l'm'               crire               is:impe is:2pl

# lire [I,T,P] | relire [T,P]
SFX yA Y 43
SFX yA   ire        ire/n'q'd'l'm't's'          lire                is:infi
SFX yA   ire        isant/n'q'd'l'm't's'        lire                is:ppre
SFX yA   ire        u/L'D'Q'                    lire                is:ppas is:adj is:mas is:sg
SFX yA   ire        us/D'Q'                     lire                is:ppas is:adj is:mas is:pl
SFX yA   ire        ue/L'D'Q'                   lire                is:ppas is:adj is:fem is:sg
SFX yA   ire        ues/D'Q'                    lire                is:ppas is:adj is:fem is:pl
SFX yA   ire        is/j'n'q'l'm't'             lire                is:ipre is:1sg is:2sg
SFX yA   ire        it/n'q'l'm't's'             lire                is:ipre is:3sg
SFX yA   ire        isons/n'q'l't'              lire                is:ipre is:1pl
SFX yA   ire        isez/n'q'l'm'               lire                is:ipre is:2pl
SFX yA   ire        isent/n'q'l'm't's'          lire                is:ipre is:spre is:3pl
SFX yA   ire        isais/j'n'q'l'm't'          lire                is:iimp is:1sg is:2sg
SFX yA   ire        isait/n'q'l'm't's'          lire                is:iimp is:3sg
SFX yA   ire        isions/n'q'l't'             lire                is:iimp is:spre is:1pl
SFX yA   ire        isiez/n'q'l'm'              lire                is:iimp is:spre is:2pl
SFX yA   ire        isaient/n'q'l'm't's'        lire                is:iimp is:3pl
SFX yA   ire        us/j'n'q'l'm't'             lire                is:ipsi is:1sg is:2sg
SFX yA   ire        ut/n'q'l'm't's'             lire                is:ipsi is:3sg
SFX yA   ire        ûmes/n'q'l't'               lire                is:ipsi is:1pl
SFX yA   ire        ûtes/n'q'l'm'               lire                is:ipsi is:2pl
SFX yA   ire        urent/n'q'l'm't's'          lire                is:ipsi is:3pl!
SFX yA   ire        irai/j'n'q'l'm't'           lire                is:ifut is:1sg
SFX yA   ire        iras/n'q'l'm't'             lire                is:ifut is:2sg
SFX yA   ire        ira/n'q'l'm't's'            lire                is:ifut is:3sg
SFX yA   ire        irons/n'q'l't'              lire                is:ifut is:1pl
SFX yA   ire        irez/n'q'l'm'               lire                is:ifut is:2pl
SFX yA   ire        iront/n'q'l'm't's'          lire                is:ifut is:3pl!
SFX yA   ire        irais/j'n'q'l'm't'          lire                is:cond is:1sg is:2sg
SFX yA   ire        irait/n'q'l'm't's'          lire                is:cond is:3sg
SFX yA   ire        irions/n'q'l't'             lire                is:cond is:1pl
SFX yA   ire        iriez/n'q'l'm'              lire                is:cond is:2pl
SFX yA   ire        iraient/n'q'l'm't's'        lire                is:cond is:3pl
SFX yA   ire        ise/j'n'q'l'm't's'          lire                is:spre is:1sg is:3sg
SFX yA   ire        ises/n'q'l'm't'             lire                is:spre is:2sg
SFX yA   ire        usse/j'n'q'l'm't'           lire                is:simp is:1sg
SFX yA   ire        usses/n'q'l'm't'            lire                is:simp is:2sg
SFX yA   ire        ût/n'q'l'm't's'             lire                is:simp is:3sg
SFX yA   ire        ussions/n'q'l't'            lire                is:simp is:1pl
SFX yA   ire        ussiez/n'q'l'm'             lire                is:simp is:2pl
SFX yA   ire        ussent/n'q'l'm't's'         lire                is:simp is:3pl
SFX yA   ire        is/n'l'm't'                 lire                is:impe is:2sg
SFX yA   ire        isons/n'l't'                lire                is:impe is:1pl
SFX yA   ire        isez/n'l'm'                 lire                is:impe is:2pl

# élire [T] | réélire [T]
SFX yB Y 43
SFX yB   lire       lire/n'q'd'l'm't's'         lire                is:infi
SFX yB   lire       lisant/n'q'd'l'm't's'       lire                is:ppre
SFX yB   lire       lu/L'D'Q'                   lire                is:ppas is:adj is:mas is:sg
SFX yB   lire       lus/D'Q'                    lire                is:ppas is:adj is:mas is:pl
SFX yB   lire       lue/L'D'Q'                  lire                is:ppas is:adj is:fem is:sg
SFX yB   lire       lues/D'Q'                   lire                is:ppas is:adj is:fem is:pl
SFX yB   lire       lis/j'n'q'l'm't'            lire                is:ipre is:1sg is:2sg
SFX yB   lire       lit/n'q'l'm't's'            lire                is:ipre is:3sg
SFX yB   lire       lisons/n'q'l't'             lire                is:ipre is:1pl
SFX yB   lire       lisez/n'q'l'm'              lire                is:ipre is:2pl
SFX yB   lire       lisent/n'q'l'm't's'         lire                is:ipre is:spre is:3pl
SFX yB   lire       lisais/j'n'q'l'm't'         lire                is:iimp is:1sg is:2sg
SFX yB   lire       lisait/n'q'l'm't's'         lire                is:iimp is:3sg
SFX yB   lire       lisions/n'q'l't'            lire                is:iimp is:spre is:1pl
SFX yB   lire       lisiez/n'q'l'm'             lire                is:iimp is:spre is:2pl
SFX yB   lire       lisaient/n'q'l'm't's'       lire                is:iimp is:3pl
SFX yB   lire       lus/j'n'q'l'm't'            lire                is:ipsi is:1sg is:2sg
SFX yB   lire       lut/n'q'l'm't's'            lire                is:ipsi is:3sg
SFX yB   lire       lûmes/n'q'l't'              lire                is:ipsi is:1pl
SFX yB   lire       lûtes/n'q'l'm'              lire                is:ipsi is:2pl
SFX yB   lire       lurent/n'q'l'm't's'         lire                is:ipsi is:3pl!
SFX yB   lire       lirai/j'n'q'l'm't'          lire                is:ifut is:1sg
SFX yB   lire       liras/n'q'l'm't'            lire                is:ifut is:2sg
SFX yB   lire       lira/n'q'l'm't's'           lire                is:ifut is:3sg
SFX yB   lire       lirons/n'q'l't'             lire                is:ifut is:1pl
SFX yB   lire       lirez/n'q'l'm'              lire                is:ifut is:2pl
SFX yB   lire       liront/n'q'l'm't's'         lire                is:ifut is:3pl!
SFX yB   lire       lirais/j'n'q'l'm't'         lire                is:cond is:1sg is:2sg
SFX yB   lire       lirait/n'q'l'm't's'         lire                is:cond is:3sg
SFX yB   lire       lirions/n'q'l't'            lire                is:cond is:1pl
SFX yB   lire       liriez/n'q'l'm'             lire                is:cond is:2pl
SFX yB   lire       liraient/n'q'l'm't's'       lire                is:cond is:3pl
SFX yB   lire       lise/j'n'q'l'm't's'         lire                is:spre is:1sg is:3sg
SFX yB   lire       lises/n'q'l'm't'            lire                is:spre is:2sg
SFX yB   lire       lusse/j'n'q'l'm't'          lire                is:simp is:1sg
SFX yB   lire       lusses/n'q'l'm't'           lire                is:simp is:2sg
SFX yB   lire       lût/n'q'l'm't's'            lire                is:simp is:3sg
SFX yB   lire       lussions/n'q'l't'           lire                is:simp is:1pl
SFX yB   lire       lussiez/n'q'l'm'            lire                is:simp is:2pl
SFX yB   lire       lussent/n'q'l'm't's'        lire                is:simp is:3pl
SFX yB   lire       lis/n'l'm't'                lire                is:impe is:2sg
SFX yB   lire       lisons/n'l't'               lire                is:impe is:1pl
SFX yB   lire       lisez/n'l'm'                lire                is:impe is:2pl

# dire [T,Ti,P] | redire [T,Ti]
SFX yC Y 41
SFX yC   ire        ire/n'q'd'l'm't's'          dire                is:infi
SFX yC   ire        isant/n'q'd'l'm't's'        dire                is:ppre
SFX yC   ire        it/L'D'Q'                   dire                is:ppas is:adj is:mas is:sg
SFX yC   ire        its/D'Q'                    dire                is:ppas is:adj is:mas is:pl
SFX yC   ire        ite/L'D'Q'                  dire                is:ppas is:adj is:fem is:sg
SFX yC   ire        ites/D'Q'                   dire                is:ppas is:adj is:fem is:pl
SFX yC   ire        is/j'n'q'l'm't'             dire                is:ipre is:ipsi is:1sg is:2sg
SFX yC   ire        it/n'q'l'm't's'             dire                is:ipre is:ipsi is:3sg
SFX yC   ire        isons/n'q'l't'              dire                is:ipre is:1pl
SFX yC   ire        ites/n'q'l'm'               dire                is:ipre is:2pl
SFX yC   ire        isent/n'q'l'm't's'          dire                is:ipre is:spre is:3pl
SFX yC   ire        isais/j'n'q'l'm't'          dire                is:iimp is:1sg is:2sg
SFX yC   ire        isait/n'q'l'm't's'          dire                is:iimp is:3sg
SFX yC   ire        isions/n'q'l't'             dire                is:iimp is:spre is:1pl
SFX yC   ire        isiez/n'q'l'm'              dire                is:iimp is:spre is:2pl
SFX yC   ire        isaient/n'q'l'm't's'        dire                is:iimp is:3pl
SFX yC   ire        îmes/n'q'l't'               dire                is:ipsi is:1pl
SFX yC   ire        îtes/n'q'l'm'               dire                is:ipsi is:2pl
SFX yC   ire        irent/n'q'l'm't's'          dire                is:ipsi is:3pl!
SFX yC   ire        irai/j'n'q'l'm't'           dire                is:ifut is:1sg
SFX yC   ire        iras/n'q'l'm't'             dire                is:ifut is:2sg
SFX yC   ire        ira/n'q'l'm't's'            dire                is:ifut is:3sg
SFX yC   ire        irons/n'q'l't'              dire                is:ifut is:1pl
SFX yC   ire        irez/n'q'l'm'               dire                is:ifut is:2pl
SFX yC   ire        iront/n'q'l'm't's'          dire                is:ifut is:3pl!
SFX yC   ire        irais/j'n'q'l'm't'          dire                is:cond is:1sg is:2sg
SFX yC   ire        irait/n'q'l'm't's'          dire                is:cond is:3sg
SFX yC   ire        irions/n'q'l't'             dire                is:cond is:1pl
SFX yC   ire        iriez/n'q'l'm'              dire                is:cond is:2pl
SFX yC   ire        iraient/n'q'l'm't's'        dire                is:cond is:3pl
SFX yC   ire        ise/j'n'q'l'm't's'          dire                is:spre is:1sg is:3sg
SFX yC   ire        ises/n'q'l'm't'             dire                is:spre is:2sg
SFX yC   ire        isse/j'n'q'l'm't'           dire                is:simp is:1sg
SFX yC   ire        isses/n'q'l'm't'            dire                is:simp is:2sg
SFX yC   ire        ît/n'q'l'm't's'             dire                is:simp is:3sg
SFX yC   ire        issions/n'q'l't'            dire                is:simp is:1pl
SFX yC   ire        issiez/n'q'l'm'             dire                is:simp is:2pl
SFX yC   ire        issent/n'q'l'm't's'         dire                is:simp is:3pl
SFX yC   ire        is/n'l'm't'                 dire                is:impe is:2sg
SFX yC   ire        isons/n'l't'                dire                is:impe is:1pl
SFX yC   ire        ites/n'l'm'                 dire                is:impe is:2pl

# contredire [T,P] | dédire [T,P] | interdire [T,P] | prédire [T,P]
SFX yD Y 41
SFX yD   dire       dire/n'q'd'l'm't's'         dire                is:infi
SFX yD   dire       disant/n'q'd'l'm't's'       dire                is:ppre
SFX yD   dire       dit/L'D'Q'                  dire                is:ppas is:adj is:mas is:sg
SFX yD   dire       dits/D'Q'                   dire                is:ppas is:adj is:mas is:pl
SFX yD   dire       dite/L'D'Q'                 dire                is:ppas is:adj is:fem is:sg
SFX yD   dire       dites/D'Q'                  dire                is:ppas is:adj is:fem is:pl
SFX yD   dire       dis/j'n'q'l'm't'            dire                is:ipre is:ipsi is:1sg is:2sg
SFX yD   dire       dit/n'q'l'm't's'            dire                is:ipre is:ipsi is:3sg
SFX yD   dire       disons/n'q'l't'             dire                is:ipre is:1pl
SFX yD   dire       disez/n'q'l'm'              dire                is:ipre is:2pl
SFX yD   dire       disent/n'q'l'm't's'         dire                is:ipre is:spre is:3pl
SFX yD   dire       disais/j'n'q'l'm't'         dire                is:iimp is:1sg is:2sg
SFX yD   dire       disait/n'q'l'm't's'         dire                is:iimp is:3sg
SFX yD   dire       disions/n'q'l't'            dire                is:iimp is:spre is:1pl
SFX yD   dire       disiez/n'q'l'm'             dire                is:iimp is:spre is:2pl
SFX yD   dire       disaient/n'q'l'm't's'       dire                is:iimp is:3pl
SFX yD   dire       dîmes/n'q'l't'              dire                is:ipsi is:1pl
SFX yD   dire       dîtes/n'q'l'm'              dire                is:ipsi is:2pl
SFX yD   dire       dirent/n'q'l'm't's'         dire                is:ipsi is:3pl!
SFX yD   dire       dirai/j'n'q'l'm't'          dire                is:ifut is:1sg
SFX yD   dire       diras/n'q'l'm't'            dire                is:ifut is:2sg
SFX yD   dire       dira/n'q'l'm't's'           dire                is:ifut is:3sg
SFX yD   dire       dirons/n'q'l't'             dire                is:ifut is:1pl
SFX yD   dire       direz/n'q'l'm'              dire                is:ifut is:2pl
SFX yD   dire       diront/n'q'l'm't's'         dire                is:ifut is:3pl!
SFX yD   dire       dirais/j'n'q'l'm't'         dire                is:cond is:1sg is:2sg
SFX yD   dire       dirait/n'q'l'm't's'         dire                is:cond is:3sg
SFX yD   dire       dirions/n'q'l't'            dire                is:cond is:1pl
SFX yD   dire       diriez/n'q'l'm'             dire                is:cond is:2pl
SFX yD   dire       diraient/n'q'l'm't's'       dire                is:cond is:3pl
SFX yD   dire       dise/j'n'q'l'm't's'         dire                is:spre is:1sg is:3sg
SFX yD   dire       dises/n'q'l'm't'            dire                is:spre is:2sg
SFX yD   dire       disse/j'n'q'l'm't'          dire                is:simp is:1sg
SFX yD   dire       disses/n'q'l'm't'           dire                is:simp is:2sg
SFX yD   dire       dît/n'q'l'm't's'            dire                is:simp is:3sg
SFX yD   dire       dissions/n'q'l't'           dire                is:simp is:1pl
SFX yD   dire       dissiez/n'q'l'm'            dire                is:simp is:2pl
SFX yD   dire       dissent/n'q'l'm't's'        dire                is:simp is:3pl
SFX yD   dire       dis/n'l'm't'                dire                is:impe is:2sg
SFX yD   dire       disons/n'l't'               dire                is:impe is:1pl
SFX yD   dire       disez/n'l'm'                dire                is:impe is:2pl

# médire [Ti]
SFX yE Y 38
SFX yE   édire      édire/n'q'd'l'm't's'        édire               is:infi
SFX yE   édire      édisant/n'q'd'l'm't's'      édire               is:ppre
SFX yE   édire      édit/q'                     édire               is:ppas is:epi is:inv
SFX yE   édire      édis/j'n'q'l'm't'           édire               is:ipre is:ipsi is:1sg is:2sg
SFX yE   édire      édit/n'q'l'm't's'           édire               is:ipre is:ipsi is:3sg
SFX yE   édire      édisons/n'q'l't'            édire               is:ipre is:1pl
SFX yE   édire      édisez/n'q'l'm'             édire               is:ipre is:2pl
SFX yE   édire      édisent/n'q'l'm't's'        édire               is:ipre is:spre is:3pl
SFX yE   édire      édisais/j'n'q'l'm't'        édire               is:iimp is:1sg is:2sg
SFX yE   édire      édisait/n'q'l'm't's'        édire               is:iimp is:3sg
SFX yE   édire      édisions/n'q'l't'           édire               is:iimp is:spre is:1pl
SFX yE   édire      édisiez/n'q'l'm'            édire               is:iimp is:spre is:2pl
SFX yE   édire      édisaient/n'q'l'm't's'      édire               is:iimp is:3pl
SFX yE   édire      édîmes/n'q'l't'             édire               is:ipsi is:1pl
SFX yE   édire      édîtes/n'q'l'm'             édire               is:ipsi is:2pl
SFX yE   édire      édirent/n'q'l'm't's'        édire               is:ipsi is:3pl!
SFX yE   édire      édirai/j'n'q'l'm't'         édire               is:ifut is:1sg
SFX yE   édire      édiras/n'q'l'm't'           édire               is:ifut is:2sg
SFX yE   édire      édira/n'q'l'm't's'          édire               is:ifut is:3sg
SFX yE   édire      édirons/n'q'l't'            édire               is:ifut is:1pl
SFX yE   édire      édirez/n'q'l'm'             édire               is:ifut is:2pl
SFX yE   édire      édiront/n'q'l'm't's'        édire               is:ifut is:3pl!
SFX yE   édire      édirais/j'n'q'l'm't'        édire               is:cond is:1sg is:2sg
SFX yE   édire      édirait/n'q'l'm't's'        édire               is:cond is:3sg
SFX yE   édire      édirions/n'q'l't'           édire               is:cond is:1pl
SFX yE   édire      édiriez/n'q'l'm'            édire               is:cond is:2pl
SFX yE   édire      édiraient/n'q'l'm't's'      édire               is:cond is:3pl
SFX yE   édire      édise/j'n'q'l'm't's'        édire               is:spre is:1sg is:3sg
SFX yE   édire      édises/n'q'l'm't'           édire               is:spre is:2sg
SFX yE   édire      édisse/j'n'q'l'm't'         édire               is:simp is:1sg
SFX yE   édire      édisses/n'q'l'm't'          édire               is:simp is:2sg
SFX yE   édire      édît/n'q'l'm't's'           édire               is:simp is:3sg
SFX yE   édire      édissions/n'q'l't'          édire               is:simp is:1pl
SFX yE   édire      édissiez/n'q'l'm'           édire               is:simp is:2pl
SFX yE   édire      édissent/n'q'l'm't's'       édire               is:simp is:3pl
SFX yE   édire      édis/n'l'm't'               édire               is:impe is:2sg
SFX yE   édire      édisons/n'l't'              édire               is:impe is:1pl
SFX yE   édire      édisez/n'l'm'               édire               is:impe is:2pl

# maudire [T]
SFX yF Y 37
SFX yF   audire     audire/n'q'd'l'm't's'       udire               is:infi
SFX yF   audire     audissant/n'q'd'l'm't's'    udire               is:ppre
SFX yF   audire     audit/L'D'Q'                udire               is:ppas is:adj is:mas is:sg
SFX yF   audire     audits/D'Q'                 udire               is:ppas is:adj is:mas is:pl
SFX yF   audire     audite/L'D'Q'               udire               is:ppas is:adj is:fem is:sg
SFX yF   audire     audites/D'Q'                udire               is:ppas is:adj is:fem is:pl
SFX yF   audire     audis/j'n'q'l'm't'          udire               is:ipre is:ipsi is:1sg is:2sg
SFX yF   audire     audit/n'q'l'm't's'          udire               is:ipre is:ipsi is:3sg
SFX yF   audire     audissons/n'q'l't'          udire               is:ipre is:1pl
SFX yF   audire     audissez/n'q'l'm'           udire               is:ipre is:2pl
SFX yF   audire     audissent/n'q'l'm't's'      udire               is:ipre is:spre is:simp is:3pl
SFX yF   audire     audissais/j'n'q'l'm't'      udire               is:iimp is:1sg is:2sg
SFX yF   audire     audissait/n'q'l'm't's'      udire               is:iimp is:3sg
SFX yF   audire     audissions/n'q'l't'         udire               is:iimp is:spre is:simp is:1pl
SFX yF   audire     audissiez/n'q'l'm'          udire               is:iimp is:spre is:simp is:2pl
SFX yF   audire     audissaient/n'q'l'm't's'    udire               is:iimp is:3pl
SFX yF   audire     audîmes/n'q'l't'            udire               is:ipsi is:1pl
SFX yF   audire     audîtes/n'q'l'm'            udire               is:ipsi is:2pl
SFX yF   audire     audirent/n'q'l'm't's'       udire               is:ipsi is:3pl!
SFX yF   audire     audirai/j'n'q'l'm't'        udire               is:ifut is:1sg
SFX yF   audire     audiras/n'q'l'm't'          udire               is:ifut is:2sg
SFX yF   audire     audira/n'q'l'm't's'         udire               is:ifut is:3sg
SFX yF   audire     audirons/n'q'l't'           udire               is:ifut is:1pl
SFX yF   audire     audirez/n'q'l'm'            udire               is:ifut is:2pl
SFX yF   audire     audiront/n'q'l'm't's'       udire               is:ifut is:3pl!
SFX yF   audire     audirais/j'n'q'l'm't'       udire               is:cond is:1sg is:2sg
SFX yF   audire     audirait/n'q'l'm't's'       udire               is:cond is:3sg
SFX yF   audire     audirions/n'q'l't'          udire               is:cond is:1pl
SFX yF   audire     audiriez/n'q'l'm'           udire               is:cond is:2pl
SFX yF   audire     audiraient/n'q'l'm't's'     udire               is:cond is:3pl
SFX yF   audire     audisse/j'n'q'l'm't'        udire               is:spre is:simp is:1sg
SFX yF   audire     audisses/n'q'l'm't'         udire               is:spre is:simp is:2sg
SFX yF   audire     audisse/n'q'l'm't's'        udire               is:spre is:3sg
SFX yF   audire     audît/n'q'l'm't's'          udire               is:simp is:3sg
SFX yF   audire     audis/n'l'm't'              udire               is:impe is:2sg
SFX yF   audire     audissons/n'l't'            udire               is:impe is:1pl
SFX yF   audire     audissez/n'l'm'             udire               is:impe is:2pl

# s’adire [P] (belgicisme)
SFX yG Y 38
SFX yG   dire       dire/n'q'd'l'm't's'         dire                is:infi
SFX yG   dire       disant/n'q'd'l'm't's'       dire                is:ppre
SFX yG   dire       dit/q'                      dire                is:ppas is:epi is:inv
SFX yG   dire       dis/j'n'q'l'm't'            dire                is:ipre is:ipsi is:1sg is:2sg
SFX yG   dire       dit/n'q'l'm't's'            dire                is:ipre is:ipsi is:3sg
SFX yG   dire       disons/n'q'l't'             dire                is:ipre is:1pl
SFX yG   dire       disez/n'q'l'm'              dire                is:ipre is:2pl
SFX yG   dire       disent/n'q'l'm't's'         dire                is:ipre is:spre is:3pl
SFX yG   dire       disais/j'n'q'l'm't'         dire                is:iimp is:1sg is:2sg
SFX yG   dire       disait/n'q'l'm't's'         dire                is:iimp is:3sg
SFX yG   dire       disions/n'q'l't'            dire                is:iimp is:spre is:1pl
SFX yG   dire       disiez/n'q'l'm'             dire                is:iimp is:spre is:2pl
SFX yG   dire       disaient/n'q'l'm't's'       dire                is:iimp is:3pl
SFX yG   dire       dîmes/n'q'l't'              dire                is:ipsi is:1pl
SFX yG   dire       dîtes/n'q'l'm'              dire                is:ipsi is:2pl
SFX yG   dire       dirent/n'q'l'm't's'         dire                is:ipsi is:3pl!
SFX yG   dire       dirai/j'n'q'l'm't'          dire                is:ifut is:1sg
SFX yG   dire       diras/n'q'l'm't'            dire                is:ifut is:2sg
SFX yG   dire       dira/n'q'l'm't's'           dire                is:ifut is:3sg
SFX yG   dire       dirons/n'q'l't'             dire                is:ifut is:1pl
SFX yG   dire       direz/n'q'l'm'              dire                is:ifut is:2pl
SFX yG   dire       diront/n'q'l'm't's'         dire                is:ifut is:3pl!
SFX yG   dire       dirais/j'n'q'l'm't'         dire                is:cond is:1sg is:2sg
SFX yG   dire       dirait/n'q'l'm't's'         dire                is:cond is:3sg
SFX yG   dire       dirions/n'q'l't'            dire                is:cond is:1pl
SFX yG   dire       diriez/n'q'l'm'             dire                is:cond is:2pl
SFX yG   dire       diraient/n'q'l'm't's'       dire                is:cond is:3pl
SFX yG   dire       dise/j'n'q'l'm't's'         dire                is:spre is:1sg is:3sg
SFX yG   dire       dises/n'q'l'm't'            dire                is:spre is:2sg
SFX yG   dire       disse/j'n'q'l'm't'          dire                is:simp is:1sg
SFX yG   dire       disses/n'q'l'm't'           dire                is:simp is:2sg
SFX yG   dire       dît/n'q'l'm't's'            dire                is:simp is:3sg
SFX yG   dire       dissions/n'q'l't'           dire                is:simp is:1pl
SFX yG   dire       dissiez/n'q'l'm'            dire                is:simp is:2pl
SFX yG   dire       dissent/n'q'l'm't's'        dire                is:simp is:3pl
SFX yG   dire       dis/n'l'm't'                dire                is:impe is:2sg
SFX yG   dire       disons/n'l't'               dire                is:impe is:1pl
SFX yG   dire       disez/n'l'm'                dire                is:impe is:2pl

# bruire [I]
SFX yJ Y 8
SFX yJ   ruire      ruire/n'q'd'l'm't's'        uire                is:infi
SFX yJ   ruire      ruissant/n'q'd'l'm't's'     uire                is:ppre
SFX yJ   ruire      rui/q'                      uire                is:ppas is:epi is:inv
SFX yJ   ruire      ruit/n'q'l'm't's'           uire                is:ipre is:3sg
SFX yJ   ruire      ruissent/n'q'l'm't's'       uire                is:ipre is:spre is:3pl
SFX yJ   ruire      ruissait/n'q'l'm't's'       uire                is:iimp is:3sg
SFX yJ   ruire      ruissaient/n'q'l'm't's'     uire                is:iimp is:3pl
SFX yJ   ruire      ruisse/n'q'l'm't's'         uire                is:spre is:3sg

# subduire [I]
SFX yK Y 5
SFX yK   bduire     bduire/n'q'd'l'm't's'       uire                is:infi
SFX yK   bduire     bduit/L'D'Q'                uire                is:ppas is:adj is:mas is:sg
SFX yK   bduire     bduits/D'Q'                 uire                is:ppas is:adj is:mas is:pl
SFX yK   bduire     bduite/L'D'Q'               uire                is:ppas is:adj is:fem is:sg
SFX yK   bduire     bduites/D'Q'                uire                is:ppas is:adj is:fem is:pl

# cuire [I,T] | recuire [I,T] | reconduire [T] | éconduire [T] | induire [T] | retraduire [T] | séduire [I,T]
# surproduire [I,T]
SFX yL Y 43
SFX yL   uire       uire/n'q'd'l'm't's'         uire                is:infi
SFX yL   uire       uisant/n'q'd'l'm't's'       uire                is:ppre
SFX yL   uire       uit/L'D'Q'                  uire                is:ppas is:adj is:mas is:sg
SFX yL   uire       uits/D'Q'                   uire                is:ppas is:adj is:mas is:pl
SFX yL   uire       uite/L'D'Q'                 uire                is:ppas is:adj is:fem is:sg
SFX yL   uire       uites/D'Q'                  uire                is:ppas is:adj is:fem is:pl
SFX yL   uire       uis/j'n'q'l'm't'            uire                is:ipre is:1sg is:2sg
SFX yL   uire       uit/n'q'l'm't's'            uire                is:ipre is:3sg
SFX yL   uire       uisons/n'q'l't'             uire                is:ipre is:1pl
SFX yL   uire       uisez/n'q'l'm'              uire                is:ipre is:2pl
SFX yL   uire       uisent/n'q'l'm't's'         uire                is:ipre is:spre is:3pl
SFX yL   uire       uisais/j'n'q'l'm't'         uire                is:iimp is:1sg is:2sg
SFX yL   uire       uisait/n'q'l'm't's'         uire                is:iimp is:3sg
SFX yL   uire       uisions/n'q'l't'            uire                is:iimp is:spre is:1pl
SFX yL   uire       uisiez/n'q'l'm'             uire                is:iimp is:spre is:2pl
SFX yL   uire       uisaient/n'q'l'm't's'       uire                is:iimp is:3pl
SFX yL   uire       uisis/j'n'q'l'm't'          uire                is:ipsi is:1sg is:2sg
SFX yL   uire       uisit/n'q'l'm't's'          uire                is:ipsi is:3sg
SFX yL   uire       uisîmes/n'q'l't'            uire                is:ipsi is:1pl
SFX yL   uire       uisîtes/n'q'l'm'            uire                is:ipsi is:2pl
SFX yL   uire       uisirent/n'q'l'm't's'       uire                is:ipsi is:3pl!
SFX yL   uire       uirai/j'n'q'l'm't'          uire                is:ifut is:1sg
SFX yL   uire       uiras/n'q'l'm't'            uire                is:ifut is:2sg
SFX yL   uire       uira/n'q'l'm't's'           uire                is:ifut is:3sg
SFX yL   uire       uirons/n'q'l't'             uire                is:ifut is:1pl
SFX yL   uire       uirez/n'q'l'm'              uire                is:ifut is:2pl
SFX yL   uire       uiront/n'q'l'm't's'         uire                is:ifut is:3pl!
SFX yL   uire       uirais/j'n'q'l'm't'         uire                is:cond is:1sg is:2sg
SFX yL   uire       uirait/n'q'l'm't's'         uire                is:cond is:3sg
SFX yL   uire       uirions/n'q'l't'            uire                is:cond is:1pl
SFX yL   uire       uiriez/n'q'l'm'             uire                is:cond is:2pl
SFX yL   uire       uiraient/n'q'l'm't's'       uire                is:cond is:3pl
SFX yL   uire       uise/j'n'q'l'm't's'         uire                is:spre is:1sg is:3sg
SFX yL   uire       uises/n'q'l'm't'            uire                is:spre is:2sg
SFX yL   uire       uisisse/j'n'q'l'm't'        uire                is:simp is:1sg
SFX yL   uire       uisisses/n'q'l'm't'         uire                is:simp is:2sg
SFX yL   uire       uisît/n'q'l'm't's'          uire                is:simp is:3sg
SFX yL   uire       uisissions/n'q'l't'         uire                is:simp is:1pl
SFX yL   uire       uisissiez/n'q'l'm'          uire                is:simp is:2pl
SFX yL   uire       uisissent/n'q'l'm't's'      uire                is:simp is:3pl
SFX yL   uire       uis/n'l'm't'                uire                is:impe is:2sg
SFX yL   uire       uisons/n'l't'               uire                is:impe is:1pl
SFX yL   uire       uisez/n'l'm'                uire                is:impe is:2pl

# conduire [T,P] | construire [I,T,P] | reconstruire [T,P] | déduire [T,P] | enduire [I,T,P] | introduire [T,P]
# réintroduire [T,P] | produire [I,T,P] | reproduire [I,T,P] | réduire [T,P] | traduire [T,P] | détruire [T,P]
# instruire [T,P]
SFX yM Y 43
SFX yM   uire       uire/n'q'd'l'm't's'         uire                is:infi
SFX yM   uire       uisant/n'q'd'l'm't's'       uire                is:ppre
SFX yM   uire       uit/L'D'Q'                  uire                is:ppas is:adj is:mas is:sg
SFX yM   uire       uits/D'Q'                   uire                is:ppas is:adj is:mas is:pl
SFX yM   uire       uite/L'D'Q'                 uire                is:ppas is:adj is:fem is:sg
SFX yM   uire       uites/D'Q'                  uire                is:ppas is:adj is:fem is:pl
SFX yM   uire       uis/j'n'q'l'm't'            uire                is:ipre is:1sg is:2sg
SFX yM   uire       uit/n'q'l'm't's'            uire                is:ipre is:3sg
SFX yM   uire       uisons/n'q'l't'             uire                is:ipre is:1pl
SFX yM   uire       uisez/n'q'l'm'              uire                is:ipre is:2pl
SFX yM   uire       uisent/n'q'l'm't's'         uire                is:ipre is:spre is:3pl
SFX yM   uire       uisais/j'n'q'l'm't'         uire                is:iimp is:1sg is:2sg
SFX yM   uire       uisait/n'q'l'm't's'         uire                is:iimp is:3sg
SFX yM   uire       uisions/n'q'l't'            uire                is:iimp is:spre is:1pl
SFX yM   uire       uisiez/n'q'l'm'             uire                is:iimp is:spre is:2pl
SFX yM   uire       uisaient/n'q'l'm't's'       uire                is:iimp is:3pl
SFX yM   uire       uisis/j'n'q'l'm't'          uire                is:ipsi is:1sg is:2sg
SFX yM   uire       uisit/n'q'l'm't's'          uire                is:ipsi is:3sg
SFX yM   uire       uisîmes/n'q'l't'            uire                is:ipsi is:1pl
SFX yM   uire       uisîtes/n'q'l'm'            uire                is:ipsi is:2pl
SFX yM   uire       uisirent/n'q'l'm't's'       uire                is:ipsi is:3pl!
SFX yM   uire       uirai/j'n'q'l'm't'          uire                is:ifut is:1sg
SFX yM   uire       uiras/n'q'l'm't'            uire                is:ifut is:2sg
SFX yM   uire       uira/n'q'l'm't's'           uire                is:ifut is:3sg
SFX yM   uire       uirons/n'q'l't'             uire                is:ifut is:1pl
SFX yM   uire       uirez/n'q'l'm'              uire                is:ifut is:2pl
SFX yM   uire       uiront/n'q'l'm't's'         uire                is:ifut is:3pl!
SFX yM   uire       uirais/j'n'q'l'm't'         uire                is:cond is:1sg is:2sg
SFX yM   uire       uirait/n'q'l'm't's'         uire                is:cond is:3sg
SFX yM   uire       uirions/n'q'l't'            uire                is:cond is:1pl
SFX yM   uire       uiriez/n'q'l'm'             uire                is:cond is:2pl
SFX yM   uire       uiraient/n'q'l'm't's'       uire                is:cond is:3pl
SFX yM   uire       uise/j'n'q'l'm't's'         uire                is:spre is:1sg is:3sg
SFX yM   uire       uises/n'q'l'm't'            uire                is:spre is:2sg
SFX yM   uire       uisisse/j'n'q'l'm't'        uire                is:simp is:1sg
SFX yM   uire       uisisses/n'q'l'm't'         uire                is:simp is:2sg
SFX yM   uire       uisît/n'q'l'm't's'          uire                is:simp is:3sg
SFX yM   uire       uisissions/n'q'l't'         uire                is:simp is:1pl
SFX yM   uire       uisissiez/n'q'l'm'          uire                is:simp is:2pl
SFX yM   uire       uisissent/n'q'l'm't's'      uire                is:simp is:3pl
SFX yM   uire       uis/n'l'm't'                uire                is:impe is:2sg
SFX yM   uire       uisons/n'l't'               uire                is:impe is:1pl
SFX yM   uire       uisez/n'l'm'                uire                is:impe is:2pl

# s'entredétruire [Pr]
SFX yN Y 33
SFX yN   truire     truire/n'q'd'l'm't's'       uire                is:infi
SFX yN   truire     truisant/n'q'd'l'm't's'     uire                is:ppre
SFX yN   truire     truit/L'D'Q'                uire                is:ppas is:adj is:mas is:sg
SFX yN   truire     truits/D'Q'                 uire                is:ppas is:adj is:mas is:pl
SFX yN   truire     truite/L'D'Q'               uire                is:ppas is:adj is:fem is:sg
SFX yN   truire     truites/D'Q'                uire                is:ppas is:adj is:fem is:pl
SFX yN   truire     truit/n'q'l'm't's'          uire                is:ipre is:3sg
SFX yN   truire     truisons/n'q'l't'           uire                is:ipre is:1pl
SFX yN   truire     truisez/n'q'l'm'            uire                is:ipre is:2pl
SFX yN   truire     truisent/n'q'l'm't's'       uire                is:ipre is:spre is:3pl
SFX yN   truire     truisait/n'q'l'm't's'       uire                is:iimp is:3sg
SFX yN   truire     truisions/n'q'l't'          uire                is:iimp is:spre is:1pl
SFX yN   truire     truisiez/n'q'l'm'           uire                is:iimp is:spre is:2pl
SFX yN   truire     truisaient/n'q'l'm't's'     uire                is:iimp is:3pl
SFX yN   truire     truisit/n'q'l'm't's'        uire                is:ipsi is:3sg
SFX yN   truire     truisîmes/n'q'l't'          uire                is:ipsi is:1pl
SFX yN   truire     truisîtes/n'q'l'm'          uire                is:ipsi is:2pl
SFX yN   truire     truisirent/n'q'l'm't's'     uire                is:ipsi is:3pl!
SFX yN   truire     truira/n'q'l'm't's'         uire                is:ifut is:3sg
SFX yN   truire     truirons/n'q'l't'           uire                is:ifut is:1pl
SFX yN   truire     truirez/n'q'l'm'            uire                is:ifut is:2pl
SFX yN   truire     truiront/n'q'l'm't's'       uire                is:ifut is:3pl!
SFX yN   truire     truirait/n'q'l'm't's'       uire                is:cond is:3sg
SFX yN   truire     truirions/n'q'l't'          uire                is:cond is:1pl
SFX yN   truire     truiriez/n'q'l'm'           uire                is:cond is:2pl
SFX yN   truire     truiraient/n'q'l'm't's'     uire                is:cond is:3pl
SFX yN   truire     truise/n'q'l'm't's'         uire                is:spre is:3sg
SFX yN   truire     truisît/n'q'l'm't's'        uire                is:simp is:3sg
SFX yN   truire     truisissions/n'q'l't'       uire                is:simp is:1pl
SFX yN   truire     truisissiez/n'q'l'm'        uire                is:simp is:2pl
SFX yN   truire     truisissent/n'q'l'm't's'    uire                is:simp is:3pl!
SFX yN   truire     truisons-nous/n'l't'        uire                is:impe is:1pl ds:+pr
SFX yN   truire     truisez-vous/n'l'm'         uire                is:impe is:2pl ds:+pr

# s’autodétruire [P]
SFX yO Y 43
SFX yO   détruire   détruire/n'q'd'l'm't's'     détruire            is:infi
SFX yO   détruire   détruisant/n'q'd'l'm't's'   détruire            is:ppre
SFX yO   détruire   détruit/L'D'Q'              détruire            is:ppas is:adj is:mas is:sg
SFX yO   détruire   détruits/D'Q'               détruire            is:ppas is:adj is:mas is:pl
SFX yO   détruire   détruite/L'D'Q'             détruire            is:ppas is:adj is:fem is:sg
SFX yO   détruire   détruites/D'Q'              détruire            is:ppas is:adj is:fem is:pl
SFX yO   détruire   détruis/j'n'q'l'm't'        détruire            is:ipre is:1sg is:2sg
SFX yO   détruire   détruit/n'q'l'm't's'        détruire            is:ipre is:3sg
SFX yO   détruire   détruisons/n'q'l't'         détruire            is:ipre is:1pl
SFX yO   détruire   détruisez/n'q'l'm'          détruire            is:ipre is:2pl
SFX yO   détruire   détruisent/n'q'l'm't's'     détruire            is:ipre is:spre is:3pl
SFX yO   détruire   détruisais/j'n'q'l'm't'     détruire            is:iimp is:1sg is:2sg
SFX yO   détruire   détruisait/n'q'l'm't's'     détruire            is:iimp is:3sg
SFX yO   détruire   détruisions/n'q'l't'        détruire            is:iimp is:spre is:1pl
SFX yO   détruire   détruisiez/n'q'l'm'         détruire            is:iimp is:spre is:2pl
SFX yO   détruire   détruisaient/n'q'l'm't's'   détruire            is:iimp is:3pl
SFX yO   détruire   détruisis/j'n'q'l'm't'      détruire            is:ipsi is:1sg is:2sg
SFX yO   détruire   détruisit/n'q'l'm't's'      détruire            is:ipsi is:3sg
SFX yO   détruire   détruisîmes/n'q'l't'        détruire            is:ipsi is:1pl
SFX yO   détruire   détruisîtes/n'q'l'm'        détruire            is:ipsi is:2pl
SFX yO   détruire   détruisirent/n'q'l'm't's'   détruire            is:ipsi is:3pl!
SFX yO   détruire   détruirai/j'n'q'l'm't'      détruire            is:ifut is:1sg
SFX yO   détruire   détruiras/n'q'l'm't'        détruire            is:ifut is:2sg
SFX yO   détruire   détruira/n'q'l'm't's'       détruire            is:ifut is:3sg
SFX yO   détruire   détruirons/n'q'l't'         détruire            is:ifut is:1pl
SFX yO   détruire   détruirez/n'q'l'm'          détruire            is:ifut is:2pl
SFX yO   détruire   détruiront/n'q'l'm't's'     détruire            is:ifut is:3pl!
SFX yO   détruire   détruirais/j'n'q'l'm't'     détruire            is:cond is:1sg is:2sg
SFX yO   détruire   détruirait/n'q'l'm't's'     détruire            is:cond is:3sg
SFX yO   détruire   détruirions/n'q'l't'        détruire            is:cond is:1pl
SFX yO   détruire   détruiriez/n'q'l'm'         détruire            is:cond is:2pl
SFX yO   détruire   détruiraient/n'q'l'm't's'   détruire            is:cond is:3pl
SFX yO   détruire   détruise/j'n'q'l'm't's'     détruire            is:spre is:1sg is:3sg
SFX yO   détruire   détruises/n'q'l'm't'        détruire            is:spre is:2sg
SFX yO   détruire   détruisisse/j'n'q'l'm't'    détruire            is:simp is:1sg
SFX yO   détruire   détruisisses/n'q'l'm't'     détruire            is:simp is:2sg
SFX yO   détruire   détruisît/n'q'l'm't's'      détruire            is:simp is:3sg
SFX yO   détruire   détruisissions/n'q'l't'     détruire            is:simp is:1pl
SFX yO   détruire   détruisissiez/n'q'l'm'      détruire            is:simp is:2pl
SFX yO   détruire   détruisissent/n'q'l'm't's'  détruire            is:simp is:3pl
SFX yO   détruire   détruis/n'l'm't'            détruire            is:impe is:2sg
SFX yO   détruire   détruisons/n'l't'           détruire            is:impe is:1pl
SFX yO   détruire   détruisez/n'l'm'            détruire            is:impe is:2pl

# luire [I] | reluire [I] | nuire [Ti,P]
# luire, reluire : les formes du passé simple sont désuètes (les nouvelles sont semblables au présent)
SFX yU Y 40
SFX yU   uire       uire/n'q'd'l'm't's'         uire                is:infi
SFX yU   uire       uisant/n'q'd'l'm't's'       uire                is:ppre
SFX yU   uire       ui/q'                       uire                is:ppas is:epi is:inv
SFX yU   uire       uis/j'n'q'l'm't'            uire                is:ipre is:1sg is:2sg
SFX yU   uire       uit/n'q'l'm't's'            uire                is:ipre is:3sg
SFX yU   uire       uisons/n'q'l't'             uire                is:ipre is:1pl
SFX yU   uire       uisez/n'q'l'm'              uire                is:ipre is:2pl
SFX yU   uire       uisent/n'q'l'm't's'         uire                is:ipre is:spre is:3pl
SFX yU   uire       uisais/j'n'q'l'm't'         uire                is:iimp is:1sg is:2sg
SFX yU   uire       uisait/n'q'l'm't's'         uire                is:iimp is:3sg
SFX yU   uire       uisions/n'q'l't'            uire                is:iimp is:spre is:1pl
SFX yU   uire       uisiez/n'q'l'm'             uire                is:iimp is:spre is:2pl
SFX yU   uire       uisaient/n'q'l'm't's'       uire                is:iimp is:3pl
SFX yU   uire       uisis/j'n'q'l'm't'          uire                is:ipsi is:1sg is:2sg
SFX yU   uire       uisit/n'q'l'm't's'          uire                is:ipsi is:3sg
SFX yU   uire       uisîmes/n'q'l't'            uire                is:ipsi is:1pl
SFX yU   uire       uisîtes/n'q'l'm'            uire                is:ipsi is:2pl
SFX yU   uire       uisirent/n'q'l'm't's'       uire                is:ipsi is:3pl!
SFX yU   uire       uirai/j'n'q'l'm't'          uire                is:ifut is:1sg
SFX yU   uire       uiras/n'q'l'm't'            uire                is:ifut is:2sg
SFX yU   uire       uira/n'q'l'm't's'           uire                is:ifut is:3sg
SFX yU   uire       uirons/n'q'l't'             uire                is:ifut is:1pl
SFX yU   uire       uirez/n'q'l'm'              uire                is:ifut is:2pl
SFX yU   uire       uiront/n'q'l'm't's'         uire                is:ifut is:3pl!
SFX yU   uire       uirais/j'n'q'l'm't'         uire                is:cond is:1sg is:2sg
SFX yU   uire       uirait/n'q'l'm't's'         uire                is:cond is:3sg
SFX yU   uire       uirions/n'q'l't'            uire                is:cond is:1pl
SFX yU   uire       uiriez/n'q'l'm'             uire                is:cond is:2pl
SFX yU   uire       uiraient/n'q'l'm't's'       uire                is:cond is:3pl
SFX yU   uire       uise/j'n'q'l'm't's'         uire                is:spre is:1sg is:3sg
SFX yU   uire       uises/n'q'l'm't'            uire                is:spre is:2sg
SFX yU   uire       uisisse/j'n'q'l'm't'        uire                is:simp is:1sg
SFX yU   uire       uisisses/n'q'l'm't'         uire                is:simp is:2sg
SFX yU   uire       uisît/n'q'l'm't's'          uire                is:simp is:3sg
SFX yU   uire       uisissions/n'q'l't'         uire                is:simp is:1pl
SFX yU   uire       uisissiez/n'q'l'm'          uire                is:simp is:2pl
SFX yU   uire       uisissent/n'q'l'm't's'      uire                is:simp is:3pl
SFX yU   uire       uis/n'l'm't'                uire                is:impe is:2sg
SFX yU   uire       uisons/n'l't'               uire                is:impe is:1pl
SFX yU   uire       uisez/n'l'm'                uire                is:impe is:2pl

# confire [T,P] | déconfire [T] | circoncire [T] | suffire [I,Ti]
SFX yV Y 45
SFX yV   ire        ire/n'q'd'l'm't's'          ire                 is:infi
SFX yV   ire        isant/n'q'd'l'm't's'        ire                 is:ppre
SFX yV   ire        it/L'D'Q'                   nfire               is:ppas is:adj is:mas is:sg
SFX yV   ire        its/D'Q'                    nfire               is:ppas is:adj is:mas is:pl
SFX yV   ire        ite/L'D'Q'                  nfire               is:ppas is:adj is:fem is:sg
SFX yV   ire        ites/D'Q'                   nfire               is:ppas is:adj is:fem is:pl
SFX yV   ire        is/L'D'Q'                   cire                is:ppas is:adj is:mas is:inv
SFX yV   ire        ise/L'D'Q'                  cire                is:ppas is:adj is:fem is:sg
SFX yV   ire        ises/D'Q'                   cire                is:ppas is:adj is:fem is:pl
SFX yV   ire        i/D'Q'                      ffire               is:ppas is:epi is:inv
SFX yV   ire        is/j'n'q'l'm't'             ire                 is:ipre is:ipsi is:1sg is:2sg
SFX yV   ire        it/n'q'l'm't's'             ire                 is:ipre is:ipsi is:3sg
SFX yV   ire        isons/n'q'l't'              ire                 is:ipre is:1pl
SFX yV   ire        isez/n'q'l'm'               ire                 is:ipre is:2pl
SFX yV   ire        isent/n'q'l'm't's'          ire                 is:ipre is:spre is:3pl
SFX yV   ire        isais/j'n'q'l'm't'          ire                 is:iimp is:1sg is:2sg
SFX yV   ire        isait/n'q'l'm't's'          ire                 is:iimp is:3sg
SFX yV   ire        isions/n'q'l't'             ire                 is:iimp is:spre is:1pl
SFX yV   ire        isiez/n'q'l'm'              ire                 is:iimp is:spre is:2pl
SFX yV   ire        isaient/n'q'l'm't's'        ire                 is:iimp is:3pl
SFX yV   ire        îmes/n'q'l't'               ire                 is:ipsi is:1pl
SFX yV   ire        îtes/n'q'l'm'               ire                 is:ipsi is:2pl
SFX yV   ire        irent/n'q'l'm't's'          ire                 is:ipsi is:3pl!
SFX yV   ire        irai/j'n'q'l'm't'           ire                 is:ifut is:1sg
SFX yV   ire        iras/n'q'l'm't'             ire                 is:ifut is:2sg
SFX yV   ire        ira/n'q'l'm't's'            ire                 is:ifut is:3sg
SFX yV   ire        irons/n'q'l't'              ire                 is:ifut is:1pl
SFX yV   ire        irez/n'q'l'm'               ire                 is:ifut is:2pl
SFX yV   ire        iront/n'q'l'm't's'          ire                 is:ifut is:3pl!
SFX yV   ire        irais/j'n'q'l'm't'          ire                 is:cond is:1sg is:2sg
SFX yV   ire        irait/n'q'l'm't's'          ire                 is:cond is:3sg
SFX yV   ire        irions/n'q'l't'             ire                 is:cond is:1pl
SFX yV   ire        iriez/n'q'l'm'              ire                 is:cond is:2pl
SFX yV   ire        iraient/n'q'l'm't's'        ire                 is:cond is:3pl
SFX yV   ire        ise/j'n'q'l'm't's'          ire                 is:spre is:1sg is:3sg
SFX yV   ire        ises/n'q'l'm't'             ire                 is:spre is:2sg
SFX yV   ire        isse/j'n'q'l'm't'           ire                 is:simp is:1sg
SFX yV   ire        isses/n'q'l'm't'            ire                 is:simp is:2sg
SFX yV   ire        ît/n'q'l'm't's'             ire                 is:simp is:3sg
SFX yV   ire        issions/n'q'l't'            ire                 is:simp is:1pl
SFX yV   ire        issiez/n'q'l'm'             ire                 is:simp is:2pl
SFX yV   ire        issent/n'q'l'm't's'         ire                 is:simp is:3pl
SFX yV   ire        is/n'l'm't'                 ire                 is:impe is:2sg
SFX yV   ire        isons/n'l't'                ire                 is:impe is:1pl
SFX yV   ire        isez/n'l'm'                 ire                 is:impe is:2pl

# rire [I,P] | sourire [I,Ti,P]
SFX yW Y 38
SFX yW   ire        ire/n'q'd'l'm't's'          rire                is:infi
SFX yW   ire        iant/n'q'd'l'm't's'         rire                is:ppre
SFX yW   ire        i/q'                        rire                is:ppas is:epi is:inv
SFX yW   ire        is/j'n'q'l'm't'             rire                is:ipre is:ipsi is:1sg is:2sg
SFX yW   ire        it/n'q'l'm't's'             rire                is:ipre is:ipsi is:3sg
SFX yW   ire        ions/n'q'l't'               rire                is:ipre is:1pl
SFX yW   ire        iez/n'q'l'm'                rire                is:ipre is:2pl
SFX yW   ire        ient/n'q'l'm't's'           rire                is:ipre is:spre is:3pl
SFX yW   ire        iais/j'n'q'l'm't'           rire                is:iimp is:1sg is:2sg
SFX yW   ire        iait/n'q'l'm't's'           rire                is:iimp is:3sg
SFX yW   ire        iions/n'q'l't'              rire                is:iimp is:spre is:1pl
SFX yW   ire        iiez/n'q'l'm'               rire                is:iimp is:spre is:2pl
SFX yW   ire        iaient/n'q'l'm't's'         rire                is:iimp is:3pl
SFX yW   ire        îmes/n'q'l't'               rire                is:ipsi is:1pl
SFX yW   ire        îtes/n'q'l'm'               rire                is:ipsi is:2pl
SFX yW   ire        irent/n'q'l'm't's'          rire                is:ipsi is:3pl!
SFX yW   ire        irai/j'n'q'l'm't'           rire                is:ifut is:1sg
SFX yW   ire        iras/n'q'l'm't'             rire                is:ifut is:2sg
SFX yW   ire        ira/n'q'l'm't's'            rire                is:ifut is:3sg
SFX yW   ire        irons/n'q'l't'              rire                is:ifut is:1pl
SFX yW   ire        irez/n'q'l'm'               rire                is:ifut is:2pl
SFX yW   ire        iront/n'q'l'm't's'          rire                is:ifut is:3pl!
SFX yW   ire        irais/j'n'q'l'm't'          rire                is:cond is:1sg is:2sg
SFX yW   ire        irait/n'q'l'm't's'          rire                is:cond is:3sg
SFX yW   ire        irions/n'q'l't'             rire                is:cond is:1pl
SFX yW   ire        iriez/n'q'l'm'              rire                is:cond is:2pl
SFX yW   ire        iraient/n'q'l'm't's'        rire                is:cond is:3pl
SFX yW   ire        ie/j'n'q'l'm't's'           rire                is:spre is:1sg is:3sg
SFX yW   ire        ies/n'q'l'm't'              rire                is:spre is:2sg
SFX yW   ire        isse/j'n'q'l'm't'           rire                is:simp is:1sg
SFX yW   ire        isses/n'q'l'm't'            rire                is:simp is:2sg
SFX yW   ire        ît/n'q'l'm't's'             rire                is:simp is:3sg
SFX yW   ire        issions/n'q'l't'            rire                is:simp is:1pl
SFX yW   ire        issiez/n'q'l'm'             rire                is:simp is:2pl
SFX yW   ire        issent/n'q'l'm't's'         rire                is:simp is:3pl
SFX yW   ire        is/n'l'm't'                 rire                is:impe is:2sg
SFX yW   ire        ions/n'l't'                 rire                is:impe is:1pl
SFX yW   ire        iez/n'l'm'                  rire                is:impe is:2pl

# s'entre-nuire [Pr]
SFX yX Y 30
SFX yX   nuire      nuire/n'q'd'l'm't's'        nuire               is:infi
SFX yX   nuire      nuisant/n'q'd'l'm't's'      nuire               is:ppre
SFX yX   nuire      nui/q'                      nuire               is:ppas is:epi is:inv
SFX yX   nuire      nuit/n'q'l'm't's'           nuire               is:ipre is:3sg
SFX yX   nuire      nuisons/n'q'l't'            nuire               is:ipre is:1pl
SFX yX   nuire      nuisez/n'q'l'm'             nuire               is:ipre is:2pl
SFX yX   nuire      nuisent/n'q'l'm't's'        nuire               is:ipre is:spre is:3pl
SFX yX   nuire      nuisait/n'q'l'm't's'        nuire               is:iimp is:3sg
SFX yX   nuire      nuisions/n'q'l't'           nuire               is:iimp is:spre is:1pl
SFX yX   nuire      nuisiez/n'q'l'm'            nuire               is:iimp is:spre is:2pl
SFX yX   nuire      nuisaient/n'q'l'm't's'      nuire               is:iimp is:3pl
SFX yX   nuire      nuisit/n'q'l'm't's'         nuire               is:ipsi is:3sg
SFX yX   nuire      nuisîmes/n'q'l't'           nuire               is:ipsi is:1pl
SFX yX   nuire      nuisîtes/n'q'l'm'           nuire               is:ipsi is:2pl
SFX yX   nuire      nuisirent/n'q'l'm't's'      nuire               is:ipsi is:3pl!
SFX yX   nuire      nuira/n'q'l'm't's'          nuire               is:ifut is:3sg
SFX yX   nuire      nuirons/n'q'l't'            nuire               is:ifut is:1pl
SFX yX   nuire      nuirez/n'q'l'm'             nuire               is:ifut is:2pl
SFX yX   nuire      nuiront/n'q'l'm't's'        nuire               is:ifut is:3pl!
SFX yX   nuire      nuirait/n'q'l'm't's'        nuire               is:cond is:3sg
SFX yX   nuire      nuirions/n'q'l't'           nuire               is:cond is:1pl
SFX yX   nuire      nuiriez/n'q'l'm'            nuire               is:cond is:2pl
SFX yX   nuire      nuiraient/n'q'l'm't's'      nuire               is:cond is:3pl
SFX yX   nuire      nuise/n'q'l'm't's'          nuire               is:spre is:3sg
SFX yX   nuire      nuisît/n'q'l'm't's'         nuire               is:simp is:3sg
SFX yX   nuire      nuisissions/n'q'l't'        nuire               is:simp is:1pl
SFX yX   nuire      nuisissiez/n'q'l'm'         nuire               is:simp is:2pl
SFX yX   nuire      nuisissent/n'q'l'm't's'     nuire               is:simp is:3pl
SFX yX   nuire      nuisons-nous/n'l't'         nuire               is:impe is:1pl ds:+pr
SFX yX   nuire      nuisez-vous/n'l'm'          nuire               is:impe is:2pl ds:+pr

# occire [T]
SFX yY Y 4
SFX yY   ccire      ccire/n'q'd'l'm't's'        occire              is:infi
SFX yY   ccire      ccis/L'D'Q'                 occire              is:ppas is:adj is:mas is:inv
SFX yY   ccire      ccise/L'D'Q'                occire              is:ppas is:adj is:fem is:sg
SFX yY   ccire      ccises/D'Q'                 occire              is:ppas is:adj is:fem is:pl

# frire [I,T]
SFX yZ Y 14
SFX yZ   rire       rire/n'q'd'l'm't's'         rire                is:infi
SFX yZ   rire       risant/n'q'd'l'm't's'       rire                is:ppre
SFX yZ   rire       rit/L'D'Q'                  rire                is:ppas is:adj is:mas is:sg
SFX yZ   rire       rits/D'Q'                   rire                is:ppas is:adj is:mas is:pl
SFX yZ   rire       rite/L'D'Q'                 rire                is:ppas is:adj is:fem is:sg
SFX yZ   rire       rites/D'Q'                  rire                is:ppas is:adj is:fem is:pl
SFX yZ   rire       ris/j'n'q'l'm't'            rire                is:ipre is:1sg is:2sg
SFX yZ   rire       rit/n'q'l'm't's'            rire                is:ipre is:3sg
SFX yZ   rire       rirai/j'n'q'l'm't'          rire                is:ifut is:1sg
SFX yZ   rire       riras/n'q'l'm't'            rire                is:ifut is:2sg
SFX yZ   rire       rira/n'q'l'm't's'           rire                is:ifut is:3sg
SFX yZ   rire       rirais/j'n'q'l'm't'         rire                is:cond is:1sg is:2sg
SFX yZ   rire       rirait/n'q'l'm't's'         rire                is:cond is:3sg
SFX yZ   rire       ris/n'l'm't'                rire                is:impe is:2sg

# Participes passés du 3e groupe #######################################################################################

# Participes passés variables
SFX q+ Y 36
SFX q+   enir       enu/L'D'Q'                  enir                is:ppas is:adj is:mas is:sg
SFX q+   enir       enus/D'Q'                   enir                is:ppas is:adj is:mas is:pl
SFX q+   enir       enue/L'D'Q'                 enir                is:ppas is:adj is:fem is:sg
SFX q+   enir       enues/D'Q'                  enir                is:ppas is:adj is:fem is:pl
SFX q+   tir        ti/L'D'Q'                   tir                 is:ppas is:adj is:mas is:sg
SFX q+   tir        tis/D'Q'                    tir                 is:ppas is:adj is:mas is:pl
SFX q+   tir        tie/L'D'Q'                  tir                 is:ppas is:adj is:fem is:sg
SFX q+   tir        ties/D'Q'                   tir                 is:ppas is:adj is:fem is:pl
SFX q+   courir     couru/L'D'Q'                courir              is:ppas is:adj is:mas is:sg
SFX q+   courir     courus/D'Q'                 courir              is:ppas is:adj is:mas is:pl
SFX q+   courir     courue/L'D'Q'               courir              is:ppas is:adj is:fem is:sg
SFX q+   courir     courues/D'Q'                courir              is:ppas is:adj is:fem is:pl
SFX q+   ivre       écu/L'D'Q'                  vivre               is:ppas is:adj is:mas is:sg
SFX q+   ivre       écus/D'Q'                   vivre               is:ppas is:adj is:mas is:pl
SFX q+   ivre       écue/L'D'Q'                 vivre               is:ppas is:adj is:fem is:sg
SFX q+   ivre       écues/D'Q'                  vivre               is:ppas is:adj is:fem is:pl
SFX q+   aire       u/L'D'Q'                    aire                is:ppas is:adj is:mas is:sg
SFX q+   aire       us/D'Q'                     aire                is:ppas is:adj is:mas is:pl
SFX q+   aire       ue/L'D'Q'                   aire                is:ppas is:adj is:fem is:sg
SFX q+   aire       ues/D'Q'                    aire                is:ppas is:adj is:fem is:pl
SFX q+   dre        du/L'D'Q'                   dre                 is:ppas is:adj is:mas is:sg
SFX q+   dre        dus/D'Q'                    dre                 is:ppas is:adj is:mas is:pl
SFX q+   dre        due/L'D'Q'                  dre                 is:ppas is:adj is:fem is:sg
SFX q+   dre        dues/D'Q'                   dre                 is:ppas is:adj is:fem is:pl
SFX q+   valoir     valu/L'D'Q'                 .valoir             is:ppas is:adj is:mas is:sg
SFX q+   valoir     valus/D'Q'                  .valoir             is:ppas is:adj is:mas is:pl
SFX q+   valoir     value/L'D'Q'                .valoir             is:ppas is:adj is:fem is:sg
SFX q+   valoir     values/D'Q'                 .valoir             is:ppas is:adj is:fem is:pl
SFX q+   aître      u/L'D'Q'                    aître               is:ppas is:adj is:mas is:sg      di:M
SFX q+   aître      us/D'Q'                     aître               is:ppas is:adj is:mas is:pl      di:M
SFX q+   aître      ue/L'D'Q'                   aître               is:ppas is:adj is:fem is:sg      di:M
SFX q+   aître      ues/D'Q'                    aître               is:ppas is:adj is:fem is:pl      di:M
SFX q+   aitre      u/L'D'Q'                    aitre               is:ppas is:adj is:mas is:sg      di:R
SFX q+   aitre      us/D'Q'                     aitre               is:ppas is:adj is:mas is:pl      di:R
SFX q+   aitre      ue/L'D'Q'                   aitre               is:ppas is:adj is:fem is:sg      di:R
SFX q+   aitre      ues/D'Q'                    aitre               is:ppas is:adj is:fem is:pl      di:R

# Participes passés invariables
SFX q. Y 9
SFX q.   enir       enu/d'q'                    enir                is:ppas is:epi is:inv
SFX q.   tir        ti/d'q'                     tir                 is:ppas is:epi is:inv
SFX q.   courir     couru/d'q'                  courir              is:ppas is:epi is:inv
SFX q.   ivre       écu/d'q'                    vivre               is:ppas is:epi is:inv
SFX q.   aire       u/d'q'                      aire                is:ppas is:epi is:inv
SFX q.   dre        du/d'q'                     dre                 is:ppas is:epi is:inv
SFX q.   valoir     valu/d'q'                   .valoir             is:ppas is:epi is:inv
SFX q.   aître      u/d'q'                      aître               is:ppas is:epi is:inv     di:M
SFX q.   aitre      u/d'q'                      aitre               is:ppas is:epi is:inv     di:R

# FIN #################################################################################################################
